臺灣高雄地方法院刑事判決　93年度訴字第2967號
公　訴　人　臺灣高雄地方法院檢察署檢察官
被　　　告　蕭更哲原名蕭榮祥.
選任辯護人　張清雄律師
被　　　告　張效武
選任辯護人　侯重信律師
被　　　告　郭龍濟
選任辯護人　劉豐州律師
被　　　告　吳東衡
選任辯護人　羅凱正律師
　　　　　　黃世芳律師
被　　　告　張玉明
　　　　　　洪昀姍
　　　　　　古峻銘
　　　　　　李建華
　　　　　　李榮全
　　　　　　張陽原名張國明）.
　　　　　　劉清海
　　　　　　蔡叡東
　　　　　　鄭之光
　　　　　　裘宗穆
上列被告因貪污治罪條例等案件，經檢察官提起公訴（93年度偵
字第10927 號、13455 號、18663 號），本院判決如下：
    主  文
蕭更哲共同連續犯無故取得他人電腦設備之電磁紀錄罪，累犯，
處有期徒刑肆年，減為有期徒刑貳年。
張效武連續犯對非主管事務圖利罪，處有期徒刑肆年，褫奪公權
貳年。
郭龍濟連續犯對非主管事務圖利罪，處有期徒刑肆年拾月，褫奪
公權參年。
吳東衡共同連續犯無故取得他人電腦設備之電磁紀錄罪，處有期
徒刑貳年陸月，減為有期徒刑壹年參月。
張玉明共同連續犯無故取得他人電腦設備之電磁紀錄罪，處有期
徒刑壹年陸月，減為有期徒刑玖月。
洪昀姍共同連續犯無故取得他人電腦設備之電磁紀錄罪，處有期
徒刑拾月，減為有期徒刑伍月，如易科罰金，以銀元參佰元即新
臺幣玖佰元折算壹日。
古峻銘幫助犯無故取得他人電腦設備之電磁紀錄罪，處有期徒刑
肆月，如易科罰金，以銀元參佰元即新臺幣玖佰元折算壹日；減
為有期徒刑貳月，如易科罰金，以銀元參佰元即新臺幣玖佰元折
算壹日。
李建華共同連續犯無故取得他人電腦設備之電磁紀錄罪，處有期
徒刑壹年，減為有期徒刑陸月，如易科罰金，以銀元參佰元即新
臺幣玖佰元折算壹日。
李榮全共同連續犯無故取得他人電腦設備之電磁紀錄罪，處有期
徒刑壹年肆月，減為有期徒刑捌月。
張陽共同連續犯無故取得他人電腦設備之電磁紀錄罪，處有期徒
刑壹年，減為有期徒刑陸月，如易科罰金，以銀元參佰元即新臺
幣玖佰元折算壹日。
劉清海幫助犯無故取得他人電腦設備之電磁紀錄罪，累犯，處有
期徒刑伍月，如易科罰金，以銀元參佰元即新臺幣玖佰元折算壹
日；減為有期徒刑貳月又拾伍日，如易科罰金，以銀元參佰元即
新臺幣玖佰元折算壹日。
蔡叡東共同連續犯無故取得他人電腦設備之電磁紀錄罪，處有期
徒刑拾月，減為有期徒刑伍月，如易科罰金，以銀元參佰元即新
臺幣玖佰元折算壹日。
鄭之光共同連續犯無故取得他人電腦設備之電磁紀錄罪，累犯，
處有期徒刑柒月，減為有期徒刑參月又拾伍日，如易科罰金，以
銀元參佰元即新臺幣玖佰元折算壹日。
裘宗穆無罪。
    事  實
一、蕭更哲（原名蕭榮祥）前因違反槍砲彈藥刀械管制條例等案
    件，經本院以85年度訴字第1805號判決處有期徒刑4 月，經
    臺灣高等法院高雄分院以86年度上訴字第1310號判決撤銷改
    判處有期徒刑4 月，復經最高法院以88年度台上字第6273號
    判決撤銷發回，經臺灣高等法院高雄分院以88年度上更（一
    ）字第302 號判決處有期徒刑4 月，經最高法院以91年度台
    上字第4250號判決駁回上訴確定，於民國89年8 月18日易科
    罰金執行完畢。鄭之光前因恐嚇等案件，經臺灣臺北地方法
    院以91年度易字第652 號判決處有期徒刑5 月、6 月，定應
    執行刑為有期徒刑10月，經臺灣高等法院以91年度上易字第
    3058號判決駁回上訴確定，於92年2 月27日易科罰金執行完
    畢。劉清海前因違反著作權法案件，經本院以92年度訴字第
    1454號判決處有期徒刑6 月確定，於92年11月18日易科罰金
    執行完畢。
二、張效武、郭龍濟於92至93年間，分別係行政院海岸巡防署海
    岸巡防總局南部地區巡防局澎湖機動查緝隊、臺南機動查緝
    隊（下稱南巡局澎湖查緝隊、臺南查緝隊）查緝員，負責掌
    理海域、海岸、河口與非通商口岸之查緝走私、防止非法入
    出國、執行通商口岸人員之安全檢查及其他犯罪調查事項等
    業務，執行上開犯罪調查職務時，視同刑事訴訟法第231 條
    之司法警察，係依據法令從事公務之人員。蕭更哲為徵信管
    道業者，負責接受江萬福、吳文豪、巫銘成、李文喜、杜鴻
    洋（原名杜東隆）、林憲昌、黃啟彰、楊宗陞、劉興仁、蔡
    叡東、鄭之光等徵信業者（各該徵信業者所屬公司詳如附表
    一所示）之委託，查詢電信使用者資料及通信紀錄，收費方
    式為臺北地區室內電話使用者資料每筆新臺幣（下同）800
    元，其他縣市室內電話使用者資料每筆1200元，中華電信行
    動電話使用者資料每筆2000元、通聯紀錄每月1 萬2000元，
    其他民營電信公司行動電話使用者資料每筆2500元、通聯紀
    錄每月1 萬5000元，身分證統一編號查姓名、口卡或地址每
    筆1000元。
三、張效武、郭龍濟明知附表四之十、四之十一（一）至（四）
    所示非其主管或監督之電信使用者資料及通信紀錄，係中華
    民國國防以外應秘密之文書，非為達成法定任務，不得利用
    職務向其他機關蒐集與個人有關之資料；蕭更哲與其女友洪
    昀姍、徵信管道業者張玉明、蔡冠霆（經本院另行通緝）、
    吳東衡、李建華、李榮全、張陽（原名張國明）亦均明知附
    表四之一至四之十三所示電信使用者資料、通信紀錄及申辦
    電話號碼資料，為附表二所示查詢人員非基於治安機關因偵
    查犯罪或調查證據所需，利用電腦設備所取得之電磁紀錄，
    竟連續為下列行為：
  (一)蕭更哲於92年7 月18日起至同年8 月29日止（起訴書、補充
    理由書誤繕為92年6 月27日後某日起至同年8 月間止），分
    別與大易徵信事業有限公司（下稱大易公司）負責人蔡叡東
    、國勝徵信有限公司（下稱國勝公司）負責人吳文豪（業經
    本院判決確定，詳如附表一編號2 所示）及附表四之一所示
    之其他徵信業者，共同基於無故取得他人電腦設備電磁紀錄
    之概括犯意聯絡，由蕭更哲於附表四之一所示之接受委託時
    間，接受附表四之一所示徵信業者委託查詢附表四之一所示
    之12筆電信使用者資料後，再委託真實姓名年籍不詳之成年
    人利用不知情之中華電信南區分公司高雄營運處員工林宜正
    查詢。嗣林宜正於附表四之一所示查詢時間，以員工代碼
    718927號進入中華電信電腦設備查詢上開電信使用者資料，
    再將取得之電磁紀錄內容以不詳方式輾轉洩漏予蕭更哲，蕭
    更哲復將上開使用者資料回報予蔡叡東、吳文豪及附表四之
    一所示之其他徵信業者，使蕭更哲、蔡叡東、吳文豪及附表
    四之一所示之其他徵信業者因而共同連續無故取得前開電信
    使用者資料之電磁紀錄，致生損害於中華電信及公眾對於個
    人資訊隱私權之信賴。
  (二)蕭更哲於92年7 月17日（起訴書、補充理由書誤繕為92年7
    月間），分別與附表四之二所示之徵信業者共同基於無故取
    得他人電腦設備電磁紀錄之概括犯意聯絡，由蕭更哲於附表
    四之二所示之接受委託時間，接受附表四之二所示徵信業者
    委託查詢附表四之二所示之3 筆電信使用者資料後，再委託
    真實姓名年籍不詳之成年人利用不知情之中華電信南區分公
    司高雄營運處員工廖麗琴查詢。嗣廖麗琴於附表四之二所示
    查詢時間，以員工代碼078641號進入中華電信電腦設備查詢
    上開電信使用者資料，再將取得之電磁紀錄內容以不詳方式
    輾轉洩漏予蕭更哲，蕭更哲復將上開資料回報予前開徵信業
    者，使蕭更哲、附表四之二所示之徵信業者因而共同連續無
    故取得前開電信使用者資料之電磁紀錄，致生損害於中華電
    信及公眾對於個人資訊隱私權之信賴。
  (三)蕭更哲於92年7 月9 日起至同年8 月18日止（起訴書、補充
    理由書誤繕為92年6 月27日後某日起至同年8 月間止），分
    別與鄭之光、高雄安泰徵信股份有限公司負責人（下稱高雄
    安泰公司）李文喜及附表四之三所示之其他徵信業者共同基
    於無故取得他人電腦設備電磁紀錄之概括犯意聯絡，由蕭更
    哲於附表四之三所示之接受委託時間，接受附表四之三所示
    徵信業者委託查詢附表四之三所示之19筆電信使用者資料後
    ，再利用泛亞電信股份有限公司（下稱泛亞電信）員工陳怡
    均（涉犯非公務員洩漏國防以外之秘密文書、消息罪，宜由
    檢察官另行偵辦）查詢。嗣陳怡均明知附表四之三所示之電
    信使用者資料，非治安機關因偵查犯罪或調查證據所需向泛
    亞電信查詢，竟連續於附表四之三所示查詢時間，進入泛亞
    電信電腦設備查詢前開電信使用者資料，再將取得之電磁紀
    錄內容以電話洩漏予蕭更哲，蕭更哲復將上開資料以電話回
    報予鄭之光、李文喜及附表四之三所示之其他徵信業者，使
    蕭更哲、鄭之光、李文喜及附表四之三所示之其他徵信業者
    因而共同連續無故取得前開電信使用者資料之電磁紀錄，致
    生損害於泛亞電信及公眾對於個人資訊隱私權之信賴。
  (四)蕭更哲於92年7 月8 日起至同年11月7 日止（起訴書、補充
    理由書誤繕為92年7 月至同年10月間），分別與一力聖國際
    商務徵信事業有限公司負責人（下稱一力聖公司）黃啟彰（
    業經本院判決確定，詳如附表一編號7 所示）、張玉明及附
    表四之四所示之其他徵信業者共同基於無故取得他人電腦設
    備電磁紀錄之概括犯意聯絡，由蕭更哲於附表四之四所示之
    接受委託時間，接受附表四之四所示徵信業者委託查詢附表
    四之四所示之57筆電信使用者資料後，撥打蘇蕙香所使用之
    門號0000000000號行動電話，委託中華電信南區分公司臺南
    營運處員工蘇蕙香（業經臺灣臺南地方法院判決確定，詳如
    附表二編號4 所示）查詢。嗣蘇蕙香明知附表四之四所示之
    電信使用者資料，非治安機關因偵查犯罪或調查證據所需向
    中華電信查詢，竟連續於附表四之四所示查詢時間，分別以
    員工代碼241175號、311122號、718927號進入中華電信電腦
    設備查詢上開電信使用者資料，再將取得之電磁紀錄內容以
    電話洩漏予蕭更哲，蕭更哲復輾轉將上開資料回報予黃啟彰
    、張玉明及附表四之四所示之其他徵信業者，使蕭更哲、黃
    啟彰、張玉明及附表四之四所示之其他徵信業因而共同連續
    無故取得前開電信使用者資料之電磁紀錄，致生損害於中華
    電信及公眾對於個人資訊隱私權之信賴。
  (五)蕭更哲於92年8 月8 日起至93年1 月15日止（起訴書、補充
    理由書誤繕為92年7 月至93年1 月間），分別與洪昀姍、鄭
    之光、張玉明、李建華、真實姓名年籍不詳自稱「高先生」
    之成年男子、婦協國際徵信有限公司（下稱婦協公司）負責
    人杜鴻洋（業經本院判決確定，詳如附表一編號5 所示）、
    日信徵信社（下稱日信公司）負責人江萬福（業經本院判決
    確定，詳如附表一編號1 所示）及附表四之五所示之其他徵
    信業者共同基於無故取得他人電腦設備電磁紀錄之概括犯意
    聯絡，由蕭更哲於附表四之五所示之接受委託時間，接受附
    表四之五所示徵信業者委託查詢附表四之五所示之41筆電信
    使用者資料及通信紀錄後，輾轉委託「高先生」以傳送簡訊
    之方式，將欲查詢之電信使用者資料及通信紀錄傳送予李建
    華或中華電信中區分公司北臺中營運處員工藍翎甄（業經本
    院判決確定，詳如附表二編號5 所示）查詢。嗣藍翎甄明知
    附表四之五所示之電信使用者資料及通信紀錄，非治安機關
    因偵查犯罪或調查證據所需向中華電信查詢，竟連續於附表
    四之五所示查詢時間，分別以代號51.212.29 號、17.32.35
    號之終端機進入中華電信電腦設備查詢上開電信使用者資料
    及通信紀錄，再將取得之電磁紀錄內容記載在紙條上洩漏予
    李建華，由李建華回報「高先生」輾轉告知蕭更哲、洪昀姍
    ，蕭更哲、洪昀姍復將上開資料回報予鄭之光、張玉明、杜
    鴻洋、江萬福及附表四之五所示之其他徵信業者，使李建華
    、蕭更哲、洪昀姍、鄭之光、張玉明、杜鴻洋、江萬福及附
    表四之五所示之其他徵信業者因而共同連續無故取得前開電
    信使用者資料及通信紀錄之電磁紀錄，致生損害於中華電信
    及公眾對於個人資訊隱私權之信賴。
  (六)蕭更哲於92年9 月29日起至同年12月24日止（起訴書、補充
    理由書誤繕為92年9 月至同年12月間），分別與洪昀姍、張
    玉明、張陽及附表四之六所示之其他徵信業者共同基於無故
    取得他人電腦設備電磁紀錄之概括犯意聯絡，由蕭更哲、洪
    昀珊於附表四之六所示之接受委託時間，接受附表四之六所
    示徵信業者委託查詢附表四之六所示之38筆電信使用者資料
    後，撥打張玉明所使用之門號0000000000號行動電話或以傳
    送簡訊之方式委託張玉明查詢，張玉明接受委託後，再撥打
    張陽所使用之門號0000000000號行動電話或以傳送簡訊之方
    式委託張陽，由張陽撥打中華電信北區分公司臺北南區營運
    處員工鍾宜湘（業經本院判決確定，詳如附表二編號6 所示
    ）所使用之門號0000000000號行動電話或以紙條記載欲查詢
    之電信資料，委託鍾宜湘查詢上開門號資料。嗣鍾宜湘明知
    附表四之六所示之電信使用者資料，非治安機關因偵查犯罪
    或調查證據所需向中華電信查詢，竟連續於附表四之六所示
    查詢時間，分別以員工代碼F71062、ZF2209號進入中華電信
    電腦設備查詢上開電信使用者資料，再將取得之電磁紀錄內
    容以電話、簡訊或記載在紙條上之方式洩漏予張陽，由張陽
    回報予張玉明或直接以簡訊回報予張玉明，而張玉明自鍾宜
    湘、張陽處取得上開電信使用者資料後，復將資料回報予蕭
    更哲、洪昀姍，由蕭更哲、洪昀姍將上開資料回報予附表四
    之六所示之其他徵信業者，使張陽、張玉明、蕭更哲、洪昀
    姍、附表四之所示之其他徵信業者因而共同連續無故取得前
    開電信使用者資料之電磁紀錄，致生損害於中華電信及公眾
    對於個人資訊隱私權之信賴。
  (七)蕭更哲於92年6 月27日起至同年8 月18日止（起訴書、補充
    理由書誤繕為92年6 月間某日起至同年8 月間某日止），分
    別與安泰徵信社負責人劉興仁（業經本院判決確定，詳如附
    表一編號9 所示）、蔡冠霆及附表四之七所示之其他徵信業
    者共同基於無故取得他人電腦設備電磁紀錄之概括犯意聯絡
    ，由蕭更哲於附表四之七所示之接受委託時間，接受附表四
    之七所示徵信業者委託查詢附表四之七所示之18筆電信使用
    者資料及通信紀錄後，再以不詳方式委託真實姓名年籍綽號
    「小偉」之成年男子向遠傳電信股份有限公司（下稱遠傳電
    信）員工施靜珊（業經本院判決確定，詳如附表二編號7 所
    示）查詢。嗣施靜珊明知附表四之七所示之電信使用者資料
    及通信紀錄，非治安機關因偵查犯罪或調查證據所需向遠傳
    電信查詢，竟連續於附表四之七所示查詢時間，進入遠傳電
    信電腦設備查詢上開電信使用者資料及通信紀錄，再將取得
    之電磁紀錄內容洩漏予「小偉」，由「小偉」以不詳方式輾
    轉告知蕭更哲，蕭更哲復將上開資料回報予劉興仁、蔡冠霆
    及附表四之七所示之其他徵信業者，使「小偉」、蕭更哲、
    劉興仁、蔡冠霆及附表四之七所示之其他徵信業者因而共同
    連續無故取得前開電信使用者資料及通信紀錄之電磁紀錄，
    致生損害於遠傳電信及公眾對於個人資訊隱私權之信賴。
  (八)蕭更哲於92年7 月4 日起至同年8 月19日止（起訴書、補充
    理由書誤繕為92年6 月間某日起至同年8 月間某日止），分
    別與蔡冠霆、國勝公司負責人吳文豪、中天徵信有限公司（
    下稱中天徵信公司）負責人巫銘成（業經本院判決確定，詳
    如附表一編號3 所示）、日信公司負責人江萬福及附表四之
    八所示之其他徵信業者共同基於無故取得他人電腦設備電磁
    紀錄之概括犯意聯絡，由蕭更哲於附表四之八所示之接受委
    託時間，接受附表四之八所示徵信業者委託查詢附表四之八
    所示之59筆電信使用者資料及通信紀錄後，以傳送簡訊之方
    式，將欲查詢之電話號碼傳送至蕭更哲交予和信電信股份有
    限公司（下稱和信電信）員工林佳慶（業經本院判決確定，
    詳如附表二編號8 所示）使用之門號0000000000號行動電話
    或透過蔡冠霆告知林佳慶欲查詢之資料。嗣林佳慶明知附表
    四之八所示之電信使用者資料及通信紀錄，非治安機關因偵
    查犯罪或調查證據所需向泛亞電信查詢，竟連續於附表四之
    八所示查詢時間，進入和信電信電腦設備查詢上開電信使用
    者資料及通信紀錄，再將取得之電磁紀錄內容洩漏予蕭更哲
    或蔡冠霆，蕭更哲復將上開資料回報予吳文豪、巫銘成、江
    萬福及附表四之八所示其他徵信業者，使蕭更哲、蔡冠霆、
    吳文豪、巫銘成、江萬福及附表四之八所示其他徵信業者因
    而共同連續無故取得前開電信使用者資料及通信紀錄之電磁
    紀錄，致生損害於和信電信及公眾對於個人資訊隱私權之信
    賴。
  (九)蕭更哲於92年7 月7 日起至同年月28日止（起訴書、補充理
    由書誤繕為92年7 月間），分別與吳東衡、附表四之九所示
    之其他徵信業者共同基於無故取得他人電腦設備電磁紀錄之
    概括犯意聯絡，由蕭更哲於附表四之九所示之接受委託時間
    ，接受附表四之九所示徵信業者委託查詢附表四之九所示之
    16筆電信使用者資料後，以不詳方式輾轉透過吳東衡向臺灣
    大哥大股份有限公司（下稱臺灣大哥大公司）員工王振宇（
    業經本院判決確定，詳如附表二編號9 所示）查詢。嗣王振
    宇明知附表四之九所示之電信使用者資料，非治安機關因偵
    查犯罪或調查證據所需向臺灣大哥大公司查詢，竟連續於附
    表四之九所示查詢時間，以員工代碼CSS04563號進入臺灣大
    哥大公司電腦設備查詢上開電信使用者資料，再將取得之電
    磁紀錄內容洩漏予吳東衡輾轉告知蕭更哲，蕭更哲復將上開
    資料回報予附表四之九所示之徵信業者，使蕭更哲、吳東衡
    因而共同連續無故取得前開電信使用者資料之電磁紀錄，致
    生損害於臺灣大哥大公司及公眾對於個人資訊隱私權之信賴
    。
  (十)蕭更哲於92年9 月1 日起至93年3 月29日止（起訴書、補充
    理由書誤繕為92年9 月至93年3 月間），分別與蔡冠霆、蔡
    叡東、吳東衡及附表四之十所示之其他徵信業者共同基於無
    故取得他人電腦設備電磁紀錄之概括犯意聯絡，由蕭更哲於
    附表四之十編號1 至13所示之接受委託時間，接受附表四之
    十編號1 至13所示徵信業者委託查詢附表四之十編號1 至13
    所示之13筆電信使用者資料及通信紀錄後，以不詳方式輾轉
    透過吳東衡向張效武查詢。嗣張效武乃基於圖利、交付國防
    以外應秘密文書或消息之概括犯意，連續對於非主管或監督
    之事務，利用執行犯罪調查職務之機會，違背91年12月20日
    交通部電信總局發布之「電信事業處理有關機關（構）查詢
    電話使用者資料實施辦法」第3 條第1 款、91年12月26日交
    通部電信總局發布之「電信事業處理有關機關查詢電信通話
    紀錄實施辦法」第3 條、海岸巡防法第10條第3 項、警察職
    權行使法第17條之規定，於附表四之十編號1 至13所示查詢
    時間，發函向附表四之十所示之電信公司調閱電信使用者資
    料及通信紀錄，利用各該電信公司不知情之承辦人員進入各
    該公司電腦設備查詢，再將取得之前開電磁紀錄洩漏予吳東
    衡，由吳東衡輾轉告知蕭更哲，蕭更哲復將上開資料回報予
    附表四之十編號1 至13所示之徵信業者，使吳東衡、蕭更哲
    及附表四之十編號1 至13所示之徵信業者因而共同連續無故
    取得前開電信資料之電磁紀錄，致生損害於附表四之十編號
    1 至13所示電信公司及公眾對於個人資訊隱私權之信賴，並
    因而使蕭更哲獲利12萬元。吳東衡另承前開概括犯意，接受
    真實姓名年籍不詳之成年人委託查詢附表四之十編號14所示
    行動電話之通信紀錄後，向張效武查詢，張效武旋承前揭圖
    利、交付國防以外應秘密文書或消息之概括犯意，於附表四
    之十編號14所示之查詢時間，發函向臺灣大哥大公司調閱上
    開行動電話之通信紀錄，利用該電信公司不知情之承辦人員
    進入該公司電腦設備查詢，再將前開電磁紀錄內容洩漏予吳
    東衡，使吳東衡因而連續無故取得前開行動電話通信紀錄之
    電磁紀錄，致生損害於臺灣大哥大公司及公眾對於個人資訊
    隱私權之信賴，並因而使吳東衡獲得不法利益1 萬5000元。
    嗣張效武於偵查中自白上開犯行。
  (十一)蕭更哲於92年6 月30日起至93年3 月30日止（起訴書、補充
    理由書誤繕為92年某日起至93年3 月間止），分別與劉興仁
    、吳東衡、蔡冠霆及附表四之十一（一）編號1 至6 、8 至
    24、四之十一（二）至（四）所示之其他徵信業者共同基於
    無故取得他人電腦設備電磁紀錄之概括犯意聯絡，由蕭更哲
    於附表四之十一（一）編號1 至6 、8 至24、四之十一（二
    ）至（四）所示之接受委託時間，接受附表四之十一（一）
    編號1 至6 、8 至24、四之十一（二）至（四）之徵信業者
    委託查詢附表四之十一（一）編號1 至6 、8 至24、四之十
    一（二）至（四）所示之30筆電信使用者資料及通信紀錄後
    ，以不詳方式輾轉透過吳東衡向郭龍濟查詢。嗣郭龍濟乃基
    於圖利、交付國防以外應秘密文書或消息之概括犯意，連續
    對於非主管或監督之事務，利用執行犯罪調查職務之機會，
    違背91年12月20日交通部電信總局發布之「電信事業處理有
    關機關（構）查詢電話使用者資料實施辦法」第3 條第1 款
    、91年12月26日交通部電信總局發布之「電信事業處理有關
    機關查詢電信通話紀錄實施辦法」第3 條、海岸巡防法第10
    條第3 項、警察職權行使法第17條之規定，於附表四之十一
    （一）編號1 至6 、8 至24、四之十一（二）至（四）所示
    時間，自己或委託不知情之臺南查緝隊查緝員吳沛洋、內政
    部警政署刑事警察局（下稱刑警局）偵查員王嘉華、葉景興
    發函向附表四之十一（一）編號1 至6 、8 至24、四之十一
    （二）至（四）所示之電信公司調閱電信使用者資料及通信
    紀錄，利用各該電信公司不知情之承辦人員進入各該公司電
    腦設備查詢，郭龍濟再將上開電磁紀錄內容洩漏予吳東衡，
    吳東衡復輾轉交付予蕭更哲，由蕭更哲將上開資料回報予附
    表四之十一（一）編號1 至6 、8 至24、四之十一（二）至
    （四）所示之徵信業者，使吳東衡、蕭更哲、附表四之十一
    （一）編號1 至6 、8 至24、四之十一（二）至（四）所示
    之徵信業者因而共同連續無故取得前開電信使用者資料及通
    信紀錄之電磁紀錄，致生損害於各該公司及公眾對於個人資
    訊隱私權之信賴，因而使蕭更哲獲利33萬9000元。吳東衡復
    承前開無故取得他人電腦設備電磁紀錄之概括犯意，接受真
    實姓名年籍不詳之成年人委託查詢附表四之十一（一）編號
    7 所示行動電話之通信紀錄後，向郭龍濟查詢，郭龍濟旋承
    前揭圖利、交付國防以外應秘密文書或消息之概括犯意，於
    附表四之十一（一）編號7 所示之時間，發函向臺灣大哥大
    公司調閱上開行動電話之通信紀錄，利用該電信公司不知情
    之承辦人員進入該公司電腦設備查詢，再將前開電磁紀錄內
    容洩漏予吳東衡，使吳東衡因而連續無故取得前開行動電話
    通信紀錄之電磁紀錄，致生損害於臺灣大哥大公司及公眾對
    於個人資訊隱私權之信賴，並因而使吳東衡獲得不法利益1
    萬5000元。嗣郭龍濟於偵查中自白上開犯行。
  (十二)蕭更哲於92年7 月15日起至同年8 月12日止（起訴書、補充
    理由書誤繕為92年7 、8 月間），分別與附表四之十二（一
    ）至（三）所示之其他徵信業者共同基於無故取得他人電腦
    設備電磁紀錄之概括犯意聯絡，由蕭更哲於附表四之十二（
    一）至（三）所示之接受委託時間，接受附表四之十二（一
    ）至（三）之徵信業者委託查詢附表四之十二（一）至（三
    ）所示之4 筆電信使用者資料及通信紀錄後，透過真實姓名
    年籍不詳之成年人委託不知情之南巡局屏東機動查緝隊查緝
    員陳豐民，以及透過南巡局屏東機動查緝隊查緝員羅強飛（
    涉犯圖利、公務員洩漏國防以外之秘密文書、消息罪，宜由
    檢察官另行偵辦）輾轉委託不知情之同隊查緝員郭慧珍、林
    茂宏查詢。嗣郭慧珍、陳豐民、林茂宏分別於附表四之十二
    （一）至（三）所示之時間，發函向附表四之十二（一）至
    （三）所示之電信公司調閱電信使用者資料及通信紀錄，利
    用各該電信公司不知情之承辦人員進入該公司電腦設備查詢
    ，陳豐民、郭慧珍、林茂宏並於取得前開電磁紀錄內容後，
    將前開電磁紀錄分別交付予前開真實姓名年籍不詳之成年人
    及羅強飛，由該成年人及羅強飛輾轉將該電磁紀錄交付予蕭
    更哲，再由蕭更哲回報予附表四之十二（一）至（三）所示
    之徵信業者，使蕭更哲及附表四之十二（一）至（三）所示
    之徵信業者因而共同連續無故取得前開電信使用者資料及通
    信紀錄之電磁紀錄，致生損害於各該公司及公眾對於個人資
    訊隱私權之信賴。
  (十三)蕭更哲於92年11月18日起至同年12月11日止（起訴書、補充
    理由書誤繕為92年10月至12月間），與張玉明、李榮全、附
    表四之十三（一）至（九）所示之其他徵信業者共同基於無
    故取得他人電腦設備電磁紀錄之概括犯意聯絡，由蕭更哲於
    附表四之十三（一）至（九）所示之接受委託時間，接受附
    表四之十三（一）至（九）之徵信業者委託查詢附表四之十
    三（一）至（九）所示之27筆電信使用者資料後，撥打張玉
    明所使用之門號0000000000號行動電話或以傳送簡訊之方式
    委託張玉明查詢，張玉明復委託李榮全查詢，由李榮全以不
    詳方式委託交通部電信總局電信警察隊第一中隊隊員李嘉至
    、酈俊睿（涉犯圖利、公務員洩漏國防以外之秘密文書、消
    息罪，宜由檢察官另行偵辦）查詢。李嘉至、酈俊睿遂以偵
    辦案件亟需上開資料為由，未出具公文，向不知情之遠傳電
    信風險管制中心專員郭德彬、翁嘉駿查詢，並由郭德彬、翁
    嘉駿以民營電信業者「同業照會」機制，向不知情之臺灣精
    碩科技股份有限公司（下稱臺灣精碩公司）風險管理催收組
    專員王鈴舒、童琴文、帳務處理二處風險控管組專員吳隆富
    、鍾美玲、周儷蓉、謝仁華、臺灣大哥大公司風險管理部員
    工華皇傑查詢。嗣郭德彬、翁嘉駿、王鈴舒、童琴文、吳隆
    富、鍾美玲、周儷蓉、謝仁華、華皇傑於附表四之十三（一
    ）至（九）所示查詢時間，進入各該公司電腦設備查詢，再
    將取得之電磁紀錄內容告知郭德彬、翁嘉駿，郭德彬、翁嘉
    駿再連同渠等所查詢之電信使用者資料，一併回報予李嘉至
    、酈俊睿，李嘉至、酈俊睿復將之回報予李榮全，由李榮全
    回報予張玉明，再回報予蕭更哲，蕭更哲則將上開資料回報
    予附表四之十三（一）至（九）所示之徵信業者，使李榮全
    、張玉明、蕭更哲及附表四之十三（一）至（九）所示之徵
    信業者因而共同連續無故取得前開電信使用者資料之電磁紀
    錄及附表四之十三（六）編號11所示楊慈昕之個人資料，致
    生損害於各該公司、楊慈昕及公眾對於個人資訊隱私權之信
    賴。
四、古峻銘、劉清海明知將金融機構帳戶提供予他人使用將幫助
    他人實施無故取得他人電腦設備之電磁紀錄犯行，仍基於幫
    助蕭更哲犯無故取得他人電腦設備之電磁紀錄犯行之故意，
    於92年6 月間某日，由古峻銘以1 萬5000元之代價，提供其
    所有合作金庫銀行光華分行帳號0000000000000 號帳戶，以
    及劉清海提供其員工黃連信（不知情）所有合作金庫銀行光
    華分行帳號0000000000000 號帳戶予蕭更哲，作為徵信業者
    匯入無故取得他人電腦設備電磁紀錄費用之帳戶。嗣蕭更哲
    於92年6 月間某日起至93年3 月間某日止，分別與前揭事實
    三(一)至(十三)所示之人共同基於無故取得他人電腦設備電磁紀錄
    之概括犯意聯絡，分別共同連續為事實三(一)至(十三)所示無故取
    得他人電腦設備電磁紀錄，蕭更哲並指示附表七編號4 、6
    、9 、11至19所示之人依前述查詢費用價格，匯款至古峻銘
    、劉清海之上開帳戶。
五、案經附表三所示之電信公司訴由法務部調查局高雄市調查站
    移送臺灣高雄地方法院檢察署檢察官，暨臺北市政府警察局
    萬華分局報告臺灣板橋地方法院檢察署檢察官呈請臺灣高等
    法院檢察署檢察長令轉臺灣高雄地方法院檢察署檢察官偵查
    起訴。
    理  由
甲、程序方面
壹、合法告訴部分：
    按犯刑法第359 條無故取得他人電腦設備之電磁紀錄罪，依
    刑法第363 條規定，須告訴乃論。查本件附表四之一至四之
    十三所示之查詢人均係自己或利用不知情之電信公司人員進
    入附表三所示之電信公司電腦設備查詢附表四之一至四之十
    三所示之電信使用者資料及通信紀錄，則有權提起告訴之人
    ，自屬遭人侵害電腦設備電磁紀錄之各該電信公司。而本案
    附表三所示之電信公司於附表三所示之時間知悉被告蕭更哲
    等人涉犯刑法第359 條之罪後，即於附表三所示之告訴日期
    提起告訴，有附表三所示之告訴狀各1 份在卷可稽，足見附
    表三所示之電信公司提起告訴並未逾6 個月之告訴期間，是
    本件告訴應屬合法。被告吳東衡之辯護人辯稱被告吳東衡涉
    犯刑法第359 條犯行，未經告訴人合法告訴云云，要屬無據
    。
貳、證據能力部分：
一、證人張效武（偵12卷第34至35頁）、華皇傑（偵12卷第340
    至342 頁）、古峻銘（偵15卷第250 至251 頁）、林宜正（
    偵15卷第331 頁反面至332 頁）、郭慧珍（偵15卷第469 至
    470 頁反面）、吳沛洋（偵15卷第503 頁反面至504 頁）、
    林茂宏（偵15卷第518 至520 頁）、葉景興（偵15卷第535
    至537 頁）於偵查中之證述：
    按被告以外之人於審判外之言詞或書面陳述，除法律有規定
    者外，不得作為證據；又被告以外之人於偵查中向檢察官所
    為之陳述，除顯有不可信之情況者外，得為證據，刑事訴訟
    法第159 條第1 項、第159 條之1 第2 項分別定有明文。本
    件證人張效武、華皇傑、古峻銘、林宜正、郭慧珍、吳沛洋
    、林茂宏、葉景興於偵查中向檢察官所為之證述，業經依法
    具結，且審酌渠等陳述時之外在環境及情況，並無證據顯示
    有受到外力干擾或心裡狀況異常之顯不可信情形，揆諸首揭
    說明，該證述自具有證據能力。再被告於審判中已對證人張
    效武、吳沛洋、葉景興當庭及先前之陳述行使對質詰問權，
    對於證人華皇傑、古峻銘、林宜正、郭慧珍、林茂宏，則未
    請求以證人身分傳喚到庭，應認已捨棄對上開證人之對質詰
    問權，是上開證人於偵查中之證述，均屬業經合法調查之證
    據，依刑事訴訟法第155 條第2 項之規定，得作為本案判斷
    之依據（最高法院98年度台上字第7147號、6282號、6716號
    判決參照）。
二、同案被告蕭更哲、洪昀姍、鄭之光、郭龍濟、張效武、吳東
    衡、張玉明、張陽、李榮全、李建華、王振宇、林佳慶、蘇
    蕙香、吳沛洋、王嘉華、葉景興於偵查中之供述：
  (一)復按被告以外之人於審判外向法官所為之陳述，得為證據；
    被告以外之人於偵查中向檢察官所為之陳述除顯有不可信之
    情況者外，得為證據，刑事訴訟法第159 條之1 第1 項、第
    2 項規定甚明。若檢察官或法官非以證人身分傳喚而以共犯
    、共同被告身分傳喚到庭為訊問時，其身分既非證人，即與
    刑事訴訟法第186 條「依法應具結」之要件不合，縱未命其
    具結，純屬檢察官或法官調查證據職權之適法行使，當無違
    法可言。而前揭不論係本案或他案在檢察官或法官面前作成
    未經具結之陳述筆錄，係屬被告以外之人於偵查中向檢察官
    或法官所為之陳述，本質上屬於傳聞證據，基於保障被告在
    憲法上之基本訴訟權，除該被告以外之人有同法第159 條之
    3 各款之情形外，如已經法院傳喚到庭具結而為陳述，並經
    被告之反對詰問，前揭非以證人身分在法官面前未經具結之
    陳述筆錄，有證據能力；而在檢察官面前未經具結之陳述筆
    錄，倘合於同法第159 條之1 第2 項或第159 條之5 之情形
    ，非不得為證據，不能因陳述人未經具結，即當然依同法第
    158 條之3 之規定，排除其證據能力（參見最高法院99年度
    台上字第1330號、98年度台上字第4639號、97年度台上字第
    1373號判決）。
  (二)查檢察官於偵查中以共同被告身分傳喚蕭更哲、洪昀姍、鄭
    之光、郭龍濟、張效武、吳東衡、張玉明、張陽、李榮全、
    李建華、王振宇、林佳慶、蘇蕙香、吳沛洋、王嘉華、葉景
    興到庭陳述，法官以共同被告身分通緝蔡冠霆到庭接受訊問
    ，因渠等身分均非證人，依前揭說明，檢察官或法官自無庸
    命渠等具結。而因蕭更哲、洪昀姍、鄭之光、郭龍濟、張效
    武、吳東衡、張玉明、張陽、李榮全、李建華、王振宇、林
    佳慶、蘇蕙香、吳沛洋、王嘉華、葉景興於偵查中向檢察官
    所為之陳述，距案發時間近，較不及匿飾串證或迴護，渠等
    供述之外部附隨環境具有較可信之特別情況，亦為證明犯罪
    存否所必要，故依刑事訴訟法第159 條之1 第2 項之規定，
    渠等於檢察官偵查中之供述具有證據能力；另蔡冠霆於審判
    中向法官所為之陳述，依同條第1 項，亦有證據能力。又本
    院於審理中已以證人身分傳喚蕭更哲、洪昀姍、鄭之光、郭
    龍濟、張效武、吳東衡、張玉明、張陽、李榮全、李建華、
    王振宇、林佳慶、蘇蕙香、吳沛洋、王嘉華、葉景興到庭具
    結作證，並賦予其餘被告對渠等之反對詰問權，蔡冠霆則因
    傳喚不到，被告蕭更哲明白表示放棄對蔡冠霆之對質詰問權
    （見院九之一第210 頁），其餘被告則未向本院聲請傳喚蔡
    冠霆到庭對質並接受質問，應認亦已捨棄對蔡冠霆之對質詰
    問權，是揆諸前開說明，渠等於檢察官偵查中、法官審判中
    以共同被告身分所為之供述，自得作為本院判斷之依據。
三、被告蕭更哲部分：
  (一)按被告以外之人於審判外之言詞或書面陳述，除法律有規定
    者外，不得作為證據；被告以外之人於審判外之陳述，雖不
    符同法第159 條之1 至第159 條之4 之規定，但經當事人於
    審判程序同意作為證據，法院審酌該言詞陳述或書面陳述作
    成時之情況，認為適當者，亦得為證據，刑事訴訟法第159
    條第1 項、第159 條之5 第1 項分別定有明文。本判決所引
    用之傳聞證據，均經本院依法踐行調查證據程序，被告蕭更
    哲及其辯護人於審判程序亦同意作為證據，本院審酌證據資
    料作成時之情況，並無違法不當及證明力明顯過低之瑕疵，
    且無依法應排除其證據能力之情形，認以之作為認定被告蕭
    更哲有罪之證據應屬適當，故有證據能力。
  (二)證人江萬福於警詢中之證述：
    按刑事訴訟法第159 條之1 規定之傳聞例外，乃基於當事人
    進行主義中之處分主義，藉由當事人等「同意」之此一處分
    訴訟行為與法院之介入審查其適當性要件，將原不得為證據
    之傳聞證據，賦予其證據能力。本乎程序之明確性，其第1
    項「經當事人於審判程序同意作為證據」者，當係指當事人
    意思表示無瑕疵可指之明示同意而言，以別於第2 項之當事
    人等「知而不為異議」之默示擬制同意。當事人已明示同意
    作為證據之傳聞證據，並經法院審查其具備適當性之要件者
    ，若已就該證據實施調查程序，即無許當事人再行撤回同意
    之理，以維訴訟程序安定性、確實性之要求。此一同意之效
    力，既因當事人之積極行使處分權，並經法院認為適當且無
    許其撤回之情形，即告確定，其於再開辯論不論矣，即令上
    訴至第二審或判決經上級審法院撤銷發回更審，仍不失其效
    力（最高法院100 年度台上字第3677號、100 年度台上字第
    4129號判決參照）。查本院於99年5 月24日行準備程序時，
    被告蕭更哲之辯護人當庭表示目前僅爭執楊慈昕、陳麗卿、
    吳秀蓮於警詢中證述之證據能力（見院九之二卷第515 頁）
    ，於99年6 月2 日審判程序時，亦明確爭執證人楊慈昕、陳
    麗卿、吳秀蓮於警詢中證述之證據能力，對於證人江萬福於
    警詢中證述之證據能力則表示沒有意見（見院十卷第72～73
    頁反面、90頁），於審判長詢問有何意見補充時，始起稱爭
    執證人江萬福於調查局、偵查中證述之證據能力（見院十卷
    第394 頁）；參之被告蕭更哲之選任辯護人具有法律之專業
    知能，協助被告蕭更哲行使其防禦權，本即熟知有刑事訴訟
    法第159 條第1 項不得為證據之情形，其仍明確就其餘傳聞
    證據均同意具有證據能力，且經本院審酌證人江萬福陳述作
    成時之情況，核無違法取證及證明力顯然過低之瑕疵，認以
    之作為認定被告有罪之證據應屬適當，是揆諸上開說明，證
    人江萬福於警詢中之證述具有證據能力。
  (三)至被告蕭更哲之辯護人雖爭執證人鄭之光、楊慈昕、陳麗卿
    、吳秀蓮於警詢中證述、證人江萬福於偵查中供述之證據能
    力（見院十一卷第274 頁反面～276 頁、290 頁反面、305
    頁反面），惟因上開供述證據不為本判決所採用（楊慈昕於
    調查局詢問時表達告訴之意，僅係告訴權之行使，無證人於
    審判外陳述之證據能力問題），爰不就上開供述證據之證據
    能力予以交代，附此敘明。
四、被告吳東衡部分：
  (一)證人郭龍濟於調查局中之證述：
  1.按刑事訴訟法第159 條之2 規定，被告以外之人（含共同被
    告、共犯、證人、鑑定人、被害人等）於檢察事務官、司法
    警察官或司法警察調查中所為之陳述，與審判中不符時，其
    先前之陳述具有較可信之特別情況，且為證明犯罪事實存否
    所必要者，得為證據。所謂「具有較可信之特別情況」，係
    屬於證據能力之要件，法院應比較其前後陳述時之外在環境
    及情況，以判斷何者較為可信，例如：陳述時有無其他訴訟
    關係人在場，陳述時之心理狀況、有無受到強暴、脅迫、詐
    欺、利誘等外力之干擾，據以判斷該傳聞證據是否具有證據
    能力，並非對其陳述內容之證明力如何加以論斷；至所謂「
    證明犯罪事實存否所必要者」之要件，乃指就具體個案案情
    及相關證據予以判斷，其主要待證事實之存在或不存在，已
    無從再從同一供述者取得與先前相同之陳述內容，縱以其他
    證據替代，亦無由達到同一目的之情形（參考最高法院97年
    度台上字第1373號、99年度台上字第2621號判決）。
  2.查證人郭龍濟於93年5 月25日、同年6 月3 日調查局詢問時
    ，就吳東衡委託查詢電信資料之原因，證稱：吳東衡僅要求
    伊調取資料，並未說明原因，伊亦未問其原因，伊替吳東衡
    調取資料係基於同事情誼等語（見偵12卷第9 、12頁反面、
    199 頁），於本院審理中則改稱：伊係因吳東衡提供情資，
    始發函調閱電信資料等語（見院九之一卷第65至66頁），足
    見郭龍濟於審判中之證述與在司法警察調查中之陳述並不相
    符。衡以證人郭龍濟於本院審理中證稱於司法警察調查中所
    述為真（見院九之一卷第58頁），且郭龍濟接受司法警察詢
    問時，距離案發時間較近，記憶較為清晰，無暇深思此間利
    害關係及法律適用，而未及設詞，且比對其於司法警察調查
    中所為之證述，亦較為一致及合理，其復未抗辯司法警察詢
    問時，有以強暴、脅迫、利誘等外力影響其陳述之情形，是
    本院認郭龍濟於司法警察調查中之陳述，具有較可信之特別
    情況。復參酌郭龍濟於98年在審判中作證時，已距離案發時
    間近6 年，其並自承就本案查詢電信資料筆數、委託查詢人
    等細節不復完全記憶（見院九之一卷第65頁），堪認就上開
    待證事實之存在或不存在已無從再從其取得與先前相同之陳
    述內容，是郭龍濟於司法警察調查中所為之陳述，為證明犯
    罪事實存在所必要，依上開刑事訴訟法第159 條之2 之規定
    ，自具有證據能力。
  (二)證人張效武於調查局之證述：
    查證人張效武於調查局詢問時，針對調查員詢問所提示之公
    文上記載之電話號碼，是否均係同案被告吳東衡委託查詢之
    電話號碼，證人張效武點頭表示無誤，之後證人張效武雖請
    求更改關於被告吳東衡請查詢私人電話部分之調查筆錄，但
    經調查員再次與證人張效武確認是否承認犯行，並經證人張
    效武逐頁翻閱調查員所提示含有查詢電話號碼之公文一疊後
    ，證人張效武承認有替同案被告吳東衡查詢上開所有電話號
    碼，有本院勘驗筆錄1 份在卷可參（見院十一卷第162 、
    164 、168 頁）；惟證人張效武於本院審理中則改具結證稱
    ：伊替被告吳東衡查詢之電話，有部分係為公務使用，有部
    分係因私人請託，又被告吳東衡請伊查詢之電話號碼，除門
    號0000000000號單向通聯紀錄外，其餘不記得等語（見院九
    之一卷第70、76頁），足見張效武於審判中之證述與在調查
    員詢問時之證述並不相符。衡以證人張效武於本院審理中證
    稱部分事實已不復記載，且其接受調查員詢問時，距離案發
    時間較近，記憶較為清晰，無暇深思此間利害關係及法律適
    用，而未及設詞，且比對其於調查員詢問時所為之證述，亦
    較為一致及合理，經本院勘驗證人張效武於調查局詢問時之
    光碟，均未見調查員有以強暴、脅迫、利誘等外力影響其陳
    述之情形（見院十一卷第160 ～170 頁），是本院認證人張
    效武於調查員詢問時之陳述，具有較可信之特別情況；又因
    證人張效武前後證詞迥異，記憶復因時間久遠而無法回復，
    故堪認就上開待證事實之存在或不存在已無從再從證人張效
    武處取得與先前相同之陳述內容，是證人張效武於調查員詢
    問時所為之陳述，為證明犯罪事實存在所必要，依刑事訴訟
    法第159 條之2 之規定，具有證據能力。
  (三)又本判決所引用之其餘傳聞證據，均經本院依法踐行調查證
    據程序，被告吳東衡及其辯護人於審判程序亦同意作為證據
    （見院十一卷第169 ～170 、259 頁），本院審酌證據資料
    作成時之情況，並無違法不當及證明力明顯過低之瑕疵，且
    無依法應排除其證據能力之情形，認以之作為認定被告吳東
    衡有罪之證據應屬適當，故有證據能力。
  (四)至被告吳東衡之辯護人雖爭執證人王振宇於調查局中證述、
    之證據能力（見院十一卷第169 頁），惟因上開供述證據不
    為本判決所採用，爰不就上開供述證據之證據能力予以交代
    ，附此敘明。
五、被告蕭更哲不法集團、蘇蕙香、藍翎甄、鍾宜湘、郭龍濟、
    張效武、王振宇、施靜珊、林佳慶涉案情形一覽表：
    查上開涉案情形一覽表均係高雄市調查站調查員自行製作，
    為被告以外之人於審判外之書面陳述，應屬傳聞證據，經核
    亦未符合其他法律規定例外具有證據能力之情形，是上開證
    據依刑事訴訟法第159條第1項之規定，無證據能力。
六、另就被告張效武、郭龍濟、張玉明、洪昀姍、古峻銘、李建
    華、李榮全、張陽、劉清海、蔡叡東、鄭之光部分，本判決
    所引用之傳聞證據，均經本院依法踐行調查證據程序，渠等
    於審判程序亦均同意作為證據，本院審酌證據資料作成時之
    情況，並無違法不當及證明力明顯過低之瑕疵，且無依法應
    排除其證據能力之情形，認以之作為認定上開被告張效武等
    11人有罪之證據應屬適當，故有證據能力。
乙、實體方面：
壹、本院之判斷：
一、92年至93年間，被告蕭更哲曾使用門號0000000000、000000
    0000、0000000000、0000000000、0000000000、0000000000
    、0000000000號行動電話，被告洪昀姍曾使用門號
    0000000000號行動電話，被告蕭更哲真實姓名年不詳綽號「
    林仔」之員工則使用門號0000000000號行動電話，且於92
    年12月9 日為警在臺北市○○區○○路370 號咖啡館店前，
    扣得被告蕭更哲所有之門號0000000000、0000000000、
    0000000000號行動電話等情，業據被告蕭更哲供陳不諱（見
    偵十二卷第84頁～84頁反面、偵五卷第24、50頁），且有臺
    北市政府警察局萬華分局扣押筆錄、扣押物品目錄表各1 份
    附卷可參（見警三卷第35～37頁），足認上開行動電話門號
    均係被告蕭更哲使用無訛。另92年至93年間，被告張玉明使
    用門號0000000000、0000000000號行動電話，被告鄭之光使
    用門號0000000000號行動電話，被告李建華使用門號
    0000000000號行動電話，被告張陽使用門號000000 0000 號
    行動電話，被告蔡冠霆使用門號（07）0000000 、（07）
    0000000 、（07）0000000 、（07）0000000 、0000000000
    、0000000000、0000000000號電話，被告吳東衡使用門號
    0000000000、0000000000號行動電話，被告張效武使用門號
    0000000000號行動電話，被告郭龍濟使用門號0000000000號
    行動電話乙節，亦據被告鄭之光、李建華、張陽、蔡冠霆、
    吳東衡、張效武、郭龍濟供陳在卷，且為被告蔡冠霆所不爭
    執，足認上開被告於92年至93年間分別使用上述電話，堪以
    認定。
二、而泛亞電信員工陳怡均使用門號0000000000號行動電話，中
    華電信南區分公司臺南營運處員工蘇蕙香使用門號（06）
    0000000 、0000000000號電話，中華電信北區分公司臺北南
    區營運處員工鍾宜湘使用門號0000000000號行動電話，交通
    部電信總局電信警察隊第一中隊隊員酈俊睿使用門號
    0000000000號行動電話、臺灣大哥大公司風險管理部員工華
    皇傑使用門號0000000000號行動電話，日信徵信社負責人江
    萬福使用門號（04）00000000號電話，大易公司負責人即被
    告蔡叡東使用門號0000000000號行動電話，一力聖公司負責
    人黃啟彰使用門號0000000000號行動電話，婦協公司負責人
    杜鴻洋使用門號0000000000號行動電話，國勝公司負責人吳
    文豪使用門號0000000000號行動電話，中天徵信公司負責人
    巫銘成使用門號0000000000號行動電話，並經陳怡均、蘇蕙
    香、鍾宜湘、酈俊睿、華皇傑、江萬福、蔡叡東、黃啟彰、
    杜鴻洋、吳文豪、巫銘成供述屬實，且有門號0000000000號
    行動電話客戶基本資料查詢、陳怡均基本資料、遠傳電信門
    號0000000000號行動電話用戶基本資料、門號0000000000號
    行動電話用戶基本資料、臺灣大哥大股份有限公司門號
    0000000000號行動電話基本資料查詢、門號（04）00000000
    號電信使用者資料查詢單、門號0000000000號行動電話用戶
    基本資料、門號0000000000、0000000000號行動電話用戶基
    本資料、臺灣大哥大公司門號0000000000、0000000000號、
    門號0000000000號行動電話用戶基本資料各1 份在卷可佐（
    見警二卷第476 頁、780 、833 、983 、1130、1170、1253
    頁、警十四卷第5 、231 頁、警十九卷第67、69、75頁），
    此部分事實亦堪認定。
三、被告張玉明部分：
    被告張玉明對於事實一(四)（附表四之四編號56）、(五)（附表
    四之五編號10、11、26、37、38）、(六)、(十三)所示之犯行，於
    本院審理中坦承不諱，核與證人即同案被告蕭更哲、洪昀姍
    、李建華、張陽於調查局、偵查、本院審理中、同案被告藍
    翎甄、鍾宜湘於調查局、偵查中、證人蘇蕙香、郭德彬、翁
    嘉駿、王鈴舒、童琴文、吳隆富、鍾美玲、周儷蓉、謝仁華
    、華皇傑於調查局、偵查中之證述大致相符，且有門號
    0000000000、0000000000 號行動電話通訊監察譯文、門號
    0000000000、0000000000 號行動電話簡訊內容、門號
    0000000000、0000000000號通聯紀錄、蘇蕙香查詢電話號碼
    紀錄、藍翎甄查詢電話號碼紀錄、鍾宜湘查詢電話號碼紀錄
    、郭德彬、翁嘉駿查詢電話號碼紀錄、鍾美玲、謝仁華、王
    鈴舒、周儷蓉、童琴文、吳隆富查詢電話號碼紀錄、臺灣大
    哥大股份有限公司93年6 月15日法警09331188號函各1 份在
    卷可證（證據頁碼詳如附表四之四編號56、附表四之五編號
    10 、11 、26、37、38、附表四之六、附表四之十三（一）
    至（九）證據頁碼欄所載），足認被告張玉明上開自白與事
    實相符，可以採信。
四、被告李建華部分：
    被告李建華對於事實一(五)之犯行於審判中供認屬實，與證人
    即同案被告蕭更哲、洪昀姍於調查局、偵查、本院審理中、
    證人即同案被告藍翎甄於調查局、偵查中之證述互核相符，
    且有門號0000000000、0000000000、0000000000、
    0000000000號行動電話通訊監察譯文、門號0000000000號行
    動電話簡訊內容、門號0000000000號雙向通聯紀錄、藍翎甄
    查詢電話號碼紀錄各1 份在卷可參（證據頁碼詳如附表四之
    五證據頁碼欄所載），堪認被告李建華於審理中之自白與事
    實相符，足以憑取。
五、被告張陽部分：
    被告張陽於本院審理中坦承有事實一(六)之犯行，核與證人即
    同案被告蕭更哲、洪昀姍、張玉明、張陽於調查局、偵查、
    本院審理中、張陽、證人即同案被告鍾宜湘於調查局、偵查
    中之證詞相符，且有門號0000000000、0000000000號行動電
    話通訊監察譯文、門號0000000000號行動電話簡訊內容、門
    號0000000000號通聯紀錄、鍾宜湘查詢電話號碼紀錄各1 份
    在卷可證（證據頁碼詳如附表四之六證據頁碼欄所載），足
    認被告張陽之自白與事實相符，可以認定。
六、被告鄭之光部分：
    上開事實一(三)（附表四之三編號7 ）、(五)（附表四之五編號
    17）所示之犯行，業經被告鄭之光供認不諱，核與證人陳怡
    均、藍翎甄於調查局、偵查中、證人即同案被告李建華於調
    查局、偵查、本院審理中之證述大致相符，且有門號000000
    0000號行動電話通訊監察譯文、陳怡均查詢電話號碼紀錄、
    藍翎甄查詢電話號碼紀錄各1 份可稽（證據頁碼詳如附表四
    之三編號7 、附表四之五編號17證據頁碼欄所載），足信被
    告鄭之光前揭出於任意性之自白，與事實相符，可以憑取。
七、被告古峻銘、劉清海部分：
    關於事實二之事實，業據被告古峻銘、劉清海於本院審理中
    坦承不諱，核與證人蕭更哲於調查局、偵查及本院審理中之
    證述大致相符，且有古峻銘合作金庫帳號0000000000000 號
    帳戶印鑑卡、交易明細表、黃連信合作金庫帳號
    0000000000000 號帳戶印鑑卡、交易明細表在卷可參（見警
    二卷第369 ～400 頁），足認被告古峻銘、劉清海上開自白
    與事實相符，堪以採信。被告古峻銘、劉清海涉犯幫助無故
    取得他人電腦設備之電磁紀錄犯行，堪以認定，應依法論科
    。
八、被告蕭更哲部分：
    被告蕭更哲固坦承有事實一(六)所示委託張玉明透過張陽向鍾
    宜湘查詢中華電信使用者資料，事實一(八)所示自己或透過蔡
    冠霆委託林佳慶查詢和信電信使用者資料及通信紀錄，以及
    事實一(十三)所示委託張玉明透過李榮全向民營電信公司員工查
    詢使用者資料之事實，惟矢口否認有何事實一所示之其他犯
    行，辯稱：起訴書附表記載之查詢筆數過多，徵信業者委託
    伊查詢之資料，伊並非每筆均有回報予徵信業者，又伊未組
    成不法犯罪集團，其他同案被告之蒐集、利用或販售他人資
    料之行為，不得全部推由伊概括承受云云。經查：
  (一)事實一(六)部分：
  1.被告蕭更哲有於事實一(六)所示接受委託時間，接受徵信業者
    委託查詢中華電信使用者資料後，撥打同案被告張玉明所使
    用之門號0000000000號行動電話或以傳送簡訊之方式委託張
    玉明查詢，張玉明接受委託後，再撥打張陽所使用之門號
    0000000000號行動電話或以傳送簡訊之方式委託張陽，由張
    陽撥打中華電信北區分公司臺北南區營運處員工鍾宜湘所使
    用之門號0000000000號行動電話或以紙條記載欲查詢之電信
    資料，委託鍾宜湘查詢上開門號資料，嗣鍾宜湘分別以員工
    代碼F71062、ZF2209號進入中華電信電腦設備查詢上開資料
    ，再將取得之電磁紀錄內容以電話、簡訊或記載在紙條上之
    方式回報予張陽，由張陽回報予張玉明，而張玉明自鍾宜湘
    、張陽處取得上開電信門號資料後，復將資料回報予被告蕭
    更哲，由被告蕭更哲將上開資料回報予其他徵信業者等情，
    為被告蕭更哲於本院審理中供陳不諱，核與證人即同案被告
    張玉明、張陽於調查局、偵查及本院審判中之證述（偵十二
    卷第165 ～178 、357 ～360 、365 ～366 、619 ～625 、
    627 ～637 頁、院八卷第182 ～189 、191 ～194 頁）、證
    人鍾宜湘於調查局、偵查中之證述（見偵十二卷第260 ～
    265 頁、偵十五卷第162 ～165 、168 ～170 頁）大致相符
    ，且有鍾宜湘服務中心員工人事資料登記表、門號
    0000000000號行動電話用戶基本資料各1 份在卷可參（見警
    二卷第979 、983 頁），上開事實要堪信為真實。
  2.被告蕭更哲雖辯稱：伊未委託張玉明查詢所有如附表四之六
    所示之38筆中華電信使用者資料，上開資料亦非全部均有回
    報予徵信業者云云。惟被告蕭更哲於92年至93年間曾使用門
    號0000000000、0000000000號行動電話，且於92年12月9 日
    為警在臺北市○○區○○路370 號咖啡館店前，扣得其所有
    之門號0000000000號行動電話等情，業據被告蕭更哲供陳在
    卷（見偵十二卷第84頁、偵五卷第24、50頁），且有臺北市
    政府警察局萬華分局扣押筆錄、扣押物品目錄表各1 份附卷
    可參（見警三卷第35～37頁），足認上開行動電話門號均係
    由被告蕭更哲使用無訛。又張玉明於92年至93年間查詢中華
    電信使用者資料之管道僅有張陽，且其委託張陽查詢之中華
    電信使用者資料，均係被告蕭更哲委託其查詢，其受被告蕭
    更哲委託查詢中華電信使用者資料後，均有委託張陽查詢，
    並於張陽向其回報查詢結果後，再回報予被告蕭更哲，業據
    張玉明於審判中供認屬實（見院十一卷第452 頁反面～453
    頁），張陽亦不否認其委託鍾宜湘查詢之中華電信門號基本
    資料，均係張玉明委託其查詢（見院十一卷第454 頁），足
    認被告張陽委託鍾宜湘查詢之中華電信使用者資料，均係被
    告蕭更哲透過張玉明委託張陽查詢，至為明確。再佐以鍾宜
    湘客戶資料查詢記錄查詢1 份（見警二卷第985 、990 ～
    1019頁），可見鍾宜湘確有查詢附表四之六所示38筆中華電
    信使用者資料，且其中附表四之六編號2 至10、14、16至34
    、37、38所示中華電信使用者資料均係張陽委託鍾宜湘查詢
    ，附表四之六編號11、14至26、33至38所示中華電信使用者
    資料為張玉明委託張陽查詢，附表四之六編號1 至8 、10、
    12至14、16至22、24至32、35、37所示中華電信使用者資料
    ，則係張玉明受人委託查詢，有門號0000000000號、
    0000000000號行動電話通訊監察譯文、門號0000000000、
    0000000000號行動電話雙向通聯紀錄各1 份在卷可按（證據
    頁碼詳如附表四之六證據頁碼欄所載）；而衡諸常情，倘查
    詢人受託查詢電信使用者資料，事後並果真進如電腦設備查
    詢，應會立即交付電信使用者資料予受託人，否則何需甘冒
    遭公司察覺之風險，大費周章查詢他人電信使用者資料，是
    綜上各節相互勾稽，足徵附表四之六編號1 至38所示38筆中
    華電信使用者資料，均係被告蕭更哲接受徵信業者委託後，
    委託張玉明查詢，再由張玉明委託張陽查詢，最後則由受張
    陽委託之中華電信員工鍾宜湘進入中華電信電腦設備查詢上
    開資料，鍾宜湘並於查詢成功後，將上開中華電信使用者資
    料回報予張陽，由張陽回報予張玉明，或由鍾宜湘自行傳送
    簡訊回報予張玉明，再由張玉明回報予被告蕭更哲，由被告
    蕭更哲回報予徵信業者甚明。被告蕭更哲辯稱其未委託張玉
    明查詢所有如附表四之六所示之38筆中華電信使用者資料，
    上開資料亦非全部均有回報予徵信業者云云，顯屬無稽。
  (二)事實一(八)部分：
  1.被告蕭更哲有於事實一(八)所示接受委託時間，接受徵信業者
    委託查詢和信電訊使用者資料及通信紀錄後，以傳送簡訊之
    方式，將欲查詢之資料傳送至蕭更哲交予和信電信員工林佳
    慶使用之門號0000000000號行動電話或透過同案被告蔡冠霆
    告知林佳慶欲查詢之資料，嗣林佳慶進入和信電信電腦設備
    查詢上開資料，再將取得之電磁紀錄內容回報予被告蕭更哲
    或蔡冠霆，被告蕭更哲復將上開資料回報予徵信業者之事實
    ，業經被告蕭更哲坦認在卷，與證人林佳慶於調查局、本院
    審理中之證詞互核相符（見偵十五卷第145 ～151 頁、院八
    卷第258 ～265 頁），上開事實要屬真實。
  2.又被告蕭更哲於92年至93年間，使用門號0000000000號行動
    電話，蔡冠霆則使用門號（07）0000000 、0000000000、
    0000000000號電話，已如前述，而觀諸被告蕭更哲所使用之
    門號0000000000號行動電話通訊監察譯文、簡訊內容及蔡冠
    霆所使用之門號0000000000號行動電話通訊監察譯文各1 份
    ，被告蕭更哲確有於附表四之八編號1 至3 、5 至59所示之
    時間，接受附表四之八所示國勝公司負責人吳文豪、中天徵
    信公司負責人巫銘成、日信公司負責人江萬福及附表四之八
    所示其他徵信業者委託查詢附表四之八編號1 至3 、5 至59
    所示之和信電訊使用者資料及通信紀錄，蔡冠霆則有於附表
    四之八編號4 所示之時間接受徵信業者委託查詢附表四之八
    編號4 所示之和信電訊使用者資料（證據頁碼詳如附表四之
    八各該編號證據頁碼欄所載）；復參以被告蕭更哲不否認曾
    透過蔡冠霆向林佳慶查詢電信資料，蔡冠霆於審理中並供稱
    被告蕭更哲以前為其老闆，其有替其查詢眾多電信資料等語
    （見院八卷第171 頁），足見附表四之八所示59筆和信電訊
    使用者資料及電信紀錄均係被告蕭更哲接受附表四之八所示
    徵信業者委託查詢。而林佳慶於被告蕭更哲接受委託查詢資
    料後，即於附表四之八編號1 至59所示之時間，查詢各該編
    號所示之資料，有林佳慶查詢資料明細11紙可考（見警二卷
    第759 ～769 頁），二者時間甚為接近，林佳慶於調查局、
    本院審理中並證稱僅被告蕭更哲及蔡冠霆有委託其查詢和信
    電訊資料，其查詢完畢後，會將資料以簡訊方式回報予被告
    蕭更哲或由蔡冠霆在櫃臺直接抄寫等情（見偵十五卷第146
    頁反面～147 、150 頁、院八卷第259 ～261 、265 頁），
    堪認附表四之八所示59筆資料於被告蕭更哲自己或透過蔡冠
    霆向林佳慶查詢後，林佳慶均有回報予被告蕭更哲或蔡冠霆
    無疑。被告蕭更哲辯稱其未取得所有附表四之八所示59筆和
    信電訊使用者資料及通信紀錄，要難憑取。
  (三)事實一(十三)部分：
  1.被告蕭更哲有於事實一(十三)所示接受委託時間，接受徵信業者
    委託查詢電信使用者資料後，撥打張玉明所使用之門號
    0000000000號行動電話或以傳送簡訊之方式委託張玉明查詢
    ，張玉明復委託李榮全查詢，由李榮全以不詳方式委託交通
    部電信總局電信警察隊第一中隊隊員李嘉至、酈俊睿查詢，
    李嘉至、酈俊睿遂以偵辦案件亟需上開資料為由，未出具公
    文，向不知情之遠傳電信風險管制中心專員郭德彬、翁嘉駿
    查詢，並由郭德彬、翁嘉駿以民營電信業者「同業照會」機
    制，向不知情之臺灣精碩科技股份有限公司（下稱臺灣精碩
    公司）風險管理催收組專員王鈴舒、童琴文、帳務處理二處
    風險控管組專員吳隆富、鍾美玲、周儷蓉、謝仁華、臺灣大
    哥大公司風險管理部員工華皇傑查詢，嗣郭德彬、翁嘉駿、
    王鈴舒、童琴文、吳隆富、鍾美玲、周儷蓉、謝仁華、華皇
    傑進入各該公司電腦設備查詢，再將取得之電磁紀錄內容告
    知郭德彬、翁嘉駿，郭德彬、翁嘉駿再連同渠等所查詢之電
    信使用者資料，一併回報予李嘉至、酈俊睿，李嘉至、酈俊
    睿復將之回報予李榮全，由李榮全回報予張玉明，再回報予
    蕭更哲，蕭更哲則將上開資料回報予前開徵信業者乙情，業
    據被告蕭更哲於本院審理中坦承不諱，核與證人張玉明、李
    榮全於調查局、偵查、本院審理中、郭德彬、翁嘉駿、王鈴
    舒、童琴文、吳隆富、鍾美玲、周儷蓉、謝仁華、華皇傑於
    調查局、偵查中之證述大致相符，且有郭德彬、翁嘉駿查詢
    電信資料明細、王鈴舒、童琴文、吳隆富、鍾美玲、周儷蓉
    、謝仁華查詢電信資料明細各1 份可佐（見警二卷第942 、
    968 ～974 頁），上開事實堪認為真。
  2.又郭德彬、翁嘉駿、王鈴舒、童琴文、吳隆富、鍾美玲、周
    儷蓉、謝仁華、華皇傑分別於附表四之十三（一）至（九）
    所示之時間，查詢附表四之十三（一）至（九）所示之電信
    使用者資料，有前揭郭德彬、翁嘉駿查詢電信資料明細、王
    鈴舒、童琴文、吳隆富、鍾美玲、周儷蓉、謝仁華查詢電信
    資料明細各1 份在卷可按（見警二卷第942 、968 ～974 頁
    ），並經證人郭德彬、翁嘉駿、王鈴舒、童琴文、吳隆富、
    鍾美玲、周儷蓉、謝仁華、華皇傑證述屬實；而張玉明前於
    附表四之十三（一）至（九）所示之時間，接受各該附表所
    示之人委託查詢各該附表所示電信使用者資料，有張玉明門
    號0000000000號通訊監察譯文、簡訊內容各1 份在卷可考（
    詳細證據資料，詳如附表四之十三（一）至（九）各該編號
    證據頁碼所示），參之張玉明於調查局、偵查、本院審理中
    證稱：被告蕭更哲委託伊查詢民營電信公司電信使用者資料
    ，伊均係透過綽號「阿全」之李榮全查詢等語（見偵十二卷
    第172 頁反面、173 頁反面、176 頁反面～177 頁、427 頁
    面～428 頁反面、430 頁、院八卷第183 頁），於審判中並
    具結證稱：除伊自己欲使用資料及被告蕭更哲向伊調取資料
    外，無其他人向伊調取資料等語（見院八卷第188 頁），在
    審理中則供稱：伊於92年至93年間委託李榮全查詢之遠傳電
    信、泛亞電信、臺灣大哥大公司電信使用者資料，均係被告
    蕭更哲委託伊查詢，伊當時查詢上開電信使用者資料之管道
    僅有李榮全等情（見院十一卷第453 ～454 頁反面），綜上
    各情相互勾稽，足認附表四之十三（一）至（九）所示民營
    電信公司電信使用者資料，均係被告蕭更哲委託張玉明查詢
    。
  3.被告蕭更哲雖辯稱：張玉明並未向伊回覆所有電信使用者資
    料之查詢結果云云。然稽之附表四之十三（一）、（二）、
    （三）編號1 、四之十三（五）、（六）編號1 、4 至6、8
    至11、四之十三（七）、（八）編號2 至3 、四之十三（九
    ）之電信使用者資料，均有張玉明回傳予被告蕭更哲之紀錄
    ，有門號0000000000號簡訊內容1 份在卷足憑（詳細證據資
    料，詳如附表四之十三（一）至（九）各該編號證據頁碼所
    示），證人張玉明於調查局、偵查中並證稱：伊在臺北市○
    ○街夜市附近，委託李榮全查詢民營電信公司電信使用者資
    料後，李榮全會在同一地點，將電信使用者資料親自交還給
    伊，伊再將資料賣給被告蕭更哲等語（見偵十二卷第176 頁
    反面～177 、428 頁），且附表四之十三（一）至（九）所
    示被告蕭更哲委託張玉明查詢之時間，與附表四之十三（一
    ）至（九）所示查詢人查詢之時間甚為接近，則查詢人既在
    委託人委託查詢電信使用者資料後，立即進入電腦系統查詢
    資料，衡情其在查詢電信使用者資料完畢後，應會立即回報
    予張玉明，張玉明為賺取利益，亦會回報予被告蕭更哲，是
    應認附表四之十三（一）至（九）所示之電信使用者資料，
    均有回覆予被告蕭更哲，要無疑義。被告蕭更哲以前揭情詞
    置辯，尚難採信。
  (四)事實一(四)部分：
  1.被告蕭更哲於附表四之四所示之接受委託時間，接受附表四
    之四所示徵信業者委託查詢附表四之四所示之57筆門號基本
    資料，嗣蘇蕙香於附表四之四所示之查詢時間，分別以員工
    代碼241175號、311122號、718927號進入中華電信電腦設備
    查詢附表四之四所示之中華電信電信使用者資料乙節，業經
    證人蘇蕙香於調查局、偵查、本院審理中證述屬實，且有門
    號0000000000、0000000000、0000000000號行動電話通訊監
    察譯文、門號0000000000號行動電話簡訊內容、蘇蕙香查詢
    電話號碼紀錄各1 份在卷可證（證據頁碼詳如附表四之四證
    據頁碼欄所載），上開事實堪信為真實。
  2.被告蕭更哲雖辯稱：伊未委託蘇蕙香查詢附表四之四所示57
    筆中華電信電信使用者資料，而係請真實姓名年籍不詳綽號
    「大寶」之員工至櫃臺抄寫電信使用者資料云云。然徵諸證
    人蘇蕙香於調查局、偵查、羈押庭訊中均證述歷歷：被告蕭
    更哲於92年7 月間，陸續請伊替其查詢室內、行動電話用戶
    資料，被告蕭更哲均係撥打電話告知伊欲查詢之電話號碼，
    之後伊則進入公司電腦查看，伊有替被告蕭更哲查詢「蘇蕙
    香涉案情形一覽表」上所示92年7 月間查詢之附表四之四編
    號1 至50之電話，伊不認識綽號「大寶」之男子，亦不知有
    人前來櫃臺抄寫資料，伊不知被告蕭更哲為何要如此陳述等
    語（見偵十二卷第155 頁、161 頁反面、162 頁反面、376
    頁、443 頁反面、447 頁、警二卷第481 ～483 頁、聲七卷
    第11頁，註：本院未以蘇蕙香涉案情形一覽表為證據，而係
    以證人證述涉案情形一覽表之內容作為證據），於另案審判
    中則供稱伊有查詢附表四之四編號1 至57所示57筆中華電信
    電信使用者資料等語（見他院一卷第59頁），之後並承認另
    案起訴及附表四之四所示併案部分之事實（見他院一卷第87
    頁），並經臺灣臺南地方法院以93年度易字第456 號判決連
    續犯背信罪，處有期徒刑2 年確定，緩刑5 年（見他院一卷
    第89～90頁），於本院審判中則具結證稱：被告蕭更哲應係
    在92年7 月至10月間，委託伊查詢電話資料，伊對於被告蕭
    更哲有委託伊查詢附表四之四所示57筆中華電信電信使用者
    資料均無意見，伊在另案中已承認併辦之臺灣高雄地方法院
    檢察署93年度偵字第10927 號案件，伊查詢資料完畢後，即
    以電話口頭告知被告蕭更哲查詢結果，伊並不認識綽號「大
    寶」之男子，又伊提供個人資料給被告蕭更哲之前，並未提
    供其他個人資料給其他徵信業者等語（見院八卷第110 ～
    112 、116 頁），參以證人蘇蕙香與被告蕭更哲並無任何夙
    怨嫌隙，據實陳述被告蕭更哲確有委託其查詢附表四之四所
    示57筆中華電信電信使用者資料，對其亦未有利，竟仍始終
    表示無「大寶」之男子存在，上開資料均係被告蕭更哲委託
    其查詢；且衡情證人蘇蕙香在其自身案件確定後，更不會甘
    冒刑法偽證罪之重典，故意誣陷被告蕭更哲，竟於本院審理
    中復為相同證述，並證稱有回報被告蕭更哲附表四之四所示
    57筆中華電信電信使用者資料查詢結果，顯見證人蘇蕙香前
    揭證詞堪以信實，被告蕭更哲確有委託蘇蕙香查詢附表四之
    四所示57筆中華電信電信使用者資料，蘇蕙香亦有將上開查
    詢結果回報予被告蕭更哲無疑。
  3.而被告蕭更哲既有於附表四之四所示之接受委託時間，接受
    附表四之四所示之徵信業者委託查詢附表四之四所示門號基
    本資料，且未於電話中向上開徵信業者表示有無法查詢之情
    ，有門號0000000000、0000000000、0000000000號行動電話
    通訊監察譯文各1 份可考（證據詳如附表四之四證據頁碼欄
    所示），事後蘇蕙香亦果為被告蕭更哲查詢且予以回報，則
    衡諸一般事理常情，被告蕭更哲自蘇蕙香處取得門號基本資
    料後，當會立即回報予附表四之四所示之徵信業者，被告蕭
    更哲於調查局中復自承取得資料後，會以撥打電話、傳送簡
    訊之方式將資料內容告知委託人，或將資料傳真給委託人（
    見偵十二卷第84頁），益見被告蕭更哲確有將附表四之四所
    示之中華電信電信使用者資料回報予附表四之四所示之徵信
    業者，至為明確。被告蕭更哲辯稱其未委託蘇蕙香查詢附表
    四之四所示之中華電信電信使用者資料，亦未向附表四之四
    所示徵信業者回報查詢結果，要屬虛妄。
  (五)事實一(五)部分：
  1.被告蕭更哲於附表四之五所示之接受委託時間，接受附表四
    之五所示徵信業者委託查詢附表四之五所示之41筆門號基本
    資料，嗣真實姓名年籍不詳自稱「高先生」之成年男子以傳
    送簡訊之方式，將欲查詢之資料傳送予李建華或中華電信中
    區分公司北臺中營運處員工藍翎甄查詢，藍翎甄即於附表四
    之五所示之查詢時間，以代號51.212.29 號、17.32.35號之
    終端機進入中華電信電腦設備查詢上開資料，再將取得之電
    磁紀錄內容記載在紙條上回報予李建華，由李建華回報「高
    先生」等情，業經證人即同案被告李建華於調查局、偵查、
    本院審理中、證人即同案被告藍翎甄於調查局、偵查中證述
    屬實，且有門號0000000000、0000000000、0000000000、
    0000000000號行動電話通訊監察譯文、門號0000000000號行
    動電話簡訊內容、門號0000000000號雙向通聯紀錄、藍翎甄
    查詢電話號碼紀錄各1 份可佐（證據頁碼詳如附表四之五證
    據頁碼欄所載），足認前揭事實要屬真實。
  2.被告蕭更哲雖否認有輾轉委託「高先生」透過李建華向藍翎
    甄查詢，然被告蕭更哲於本院審理中自承有透過真實姓名年
    籍不詳之人查詢中華電信電信使用者資料之情（見院九之一
    卷第204 ～205 頁），且於其接受附表四之五所示徵信業者
    委託查詢附表四之五所示電信使用者資料後，藍翎甄旋即於
    未滿5 日之時間查詢上開電信使用者資料，有前揭門號
    0000000000 、0000000000 、0000000000、0000000000號行
    動電話通訊監察譯文、藍翎甄查詢電話號碼紀錄各1 份附卷
    可參，而藍翎甄係透過李建華及「高先生」之委託查詢附表
    四之五所示之電信使用者資料，業如前述，綜上情節相互勾
    稽，足見被告蕭更哲實有輾轉透過「高先生」委由李建華向
    藍翎甄查詢附表四之五所示之電信使用者資料，殆無疑義。
  3.再參以證人藍翎甄於調查局詢問時證稱：自92年4 、5 月間
    起，李建華常不定時將欲查詢之電信使用者資料抄在紙條上
    請伊替其查詢，伊查詢後則將電信使用者資料抄寫在紙條上
    交給李建華，間隔2 、3 個月，伊向李建華詢問，李建華表
    示其係替「高先生」查詢行動電話及室內電話號碼使用者資
    料，之後「高先生」即透過李建華交付一支行動電話給伊，
    直到93年2 月間，「高先生」均將欲查詢之電話號碼以簡訊
    傳至該行動電話，由伊根據簡訊上之電話查詢，再將查詢結
    果抄錄在紙張上交給李建華，由李建華轉交給「高先生」（
    見偵十五卷第188 頁反面～189 頁反面），證人李建華於調
    查局、偵查、本院審理中證稱：92年6 月間，「高先生」交
    付門號0000000000號行動電話給藍翎甄，另外則交付門號
    0000000000號行動電話給伊，並表示以後會直接將欲查詢之
    電話號碼以簡訊方式傳送至上開藍翎甄之行動電話，待藍翎
    甄查詢完畢後，再將查詢之電信使用者資料抄寫在紙條上交
    給伊，由伊以該門號0000000000號行動電話口頭告知其查詢
    結果，93年初「高先生」請伊將門號0000000000號行動電話
    轉交給藍翎甄使用，原先藍翎甄使用之門號0000000000號行
    動電話則不再使用，另外「高先生」又交付一支門號0938開
    頭之行動電話給伊，至於彼等連繫及查詢資料方式則維持不
    變等語（見偵十二卷第650 、659 頁、院八卷第121 頁），
    堪認「高先生」透過李建華向藍翎甄查詢附表四之五所示電
    信使用者資料後，藍翎甄均有將查詢結果透過李建華回報予
    「高先生」，而上開查詢電信使用者資料既經過如此縝密之
    委託及分工，則「高先生」於取得前述電信使用者資料後，
    自會透過原先之委託人，將查詢結果回報予被告蕭更哲；被
    告蕭更哲於調查局復自承取得資料後，會以撥打電話、傳送
    簡訊之方式將資料內容告知委託人或將資料傳真給委託人，
    已如前述，足見被告蕭更哲於藍翎甄查詢附表四之五所示中
    華電信電信使用者資料後，輾轉取得上開資料，並將上開資
    料交付給附表四之五所示之徵信業者。
  (六)事實一(一)至(三)、(七)部分：
  1.查被告蕭更哲有於附表四之一至四之三、四之七所示之接受
    委託時間，接受附表四之一至四之三、四之七所示之人委託
    ，查詢附表四之一至四之三、四之七所示之電信使用者資料
    及通信紀錄，嗣中華電信員工林宜正、廖麗琴、泛亞電信員
    工陳怡均、遠傳電信員工施靜珊分別於附表四之一至四之三
    、四之七所示之查詢時間，以附表四之一至四之三、四之七
    所示之員工代碼進入中華電信、泛亞電信、遠傳電信電腦設
    備，查詢附表四之一至四之三、四之七所示之電信使用者資
    料及通信紀錄等情，業據證人林宜正、廖麗琴、陳怡均、施
    靜珊於調查局、偵查中證述明確，復有門號0000000000號行
    動電話通訊監察譯文、簡訊內容各1 份、林宜正查詢電話號
    碼紀錄9 紙、廖麗琴查詢電話號碼紀錄3 紙、陳怡均查詢電
    話號碼紀錄5 紙、施靜珊查詢電話號碼紀錄7 紙可稽（證據
    頁碼詳如附表四之一至四之三、四之七證據頁碼欄所載），
    足信前揭事實為真實。
  2.被告蕭更哲雖辯稱：伊不識中華電信員工林宜正、廖麗琴、
    泛亞電信員工陳怡均、遠傳電信員工施靜珊，伊未輾轉委託
    渠等查詢附表四之一至四之三、四之七所示電信使用者資料
    及通信紀錄云云，證人林宜正、廖麗琴、陳怡均、施靜珊亦
    一再證稱不認識被告蕭更哲等情。然被告蕭更哲接受附表四
    之一至四之三、四之七所示委託人委託查詢附表四之一至四
    之三、四之七所示電信使用者資料及通信紀錄後，林宜正、
    廖麗琴、陳怡均、施靜珊即分別於未滿3 日之時間，進入中
    華電信、泛亞電信、遠傳電信電腦設備查詢，二者時間點甚
    近，證人施靜珊於調查局、偵查中並證稱：伊在92年6 月間
    僅替真實姓名年籍不詳綽號「小偉」之成年男子查詢遠傳電
    信門號基本資料，之後再與「小偉」相約在遠傳電信對面之
    臺北市板橋區「愛買」或伊住處附近之統一超商交付上開資
    料，由「小偉」交付伊每筆3000元至5000元不等之金額，伊
    不認識被告蕭更哲等語（見偵十五卷第122 ～124 、142 頁
    反面～143 頁反面），佐以被告蕭更哲對於曾透過真實姓名
    年籍不詳之人查詢中華電信、泛亞電信、遠傳電信電信使用
    者資料及通信紀錄乙情並不否認（見偵十二卷第89、106 、
    387 頁反面～388 頁反面、院九之一卷第200 ～201 、204
    ～205 頁），且衡諸常情，倘查詢人受託查詢電信使用者資
    料及通信紀錄，事後並果真進如電腦設備查詢，應會立即交
    付電信使用者資料及通信紀錄予受託人，否則何需甘冒遭公
    司察覺之風險，大費周章查詢他人電信使用者資料及通信紀
    錄，顯見林宜正、廖麗琴、陳怡均、施靜珊之查詢行為，均
    係被告蕭更哲自己或輾轉透過他人、「小偉」要求林宜正、
    廖麗琴、陳怡均、施靜珊協助查詢，於林宜正、廖麗琴、陳
    怡均、施靜珊查詢完畢後，再由渠等直接回報或透過他人、
    「小偉」輾轉回報予被告蕭更哲，復由被告蕭更哲回報予附
    表四之一至四之三、四之七所示之委託人無疑。況觀諸被告
    蕭更哲所使用之門號0000000000號行動電話簡訊內容，陳怡
    均所使用之門號0000000000號行動電話有於附表四之三編號
    13 至19 所示之時間，傳送附表四之三編號13至19所示門號
    基本資料查詢結果至被告蕭更哲前揭行動電話，有門號
    0000000000號行動電話簡訊內容1 份可參（證據詳如附表四
    之三編號13至19證據頁碼欄所示），益見被告蕭更哲係透過
    陳怡均查詢泛亞電信電信使用者資料，並由陳怡均回報查詢
    結果無疑。被告蕭更哲辯稱其未輾轉委託林宜正、廖麗琴、
    陳怡均、施靜珊查詢電信使用者資料及通信紀錄云云，尚屬
    無據。
  (七)事實一(九)部分：
  1.被告蕭更哲有於附表四之九所示之接受委託時間，接受附表
    四之九所示徵信業者委託查詢附表四之九所示之16筆臺灣大
    哥大公司電信使用者資料，嗣臺灣大哥大公司員工王振宇即
    受吳東衡之委託，於附表四之九所示之查詢時間，以員工代
    碼CSS04563號進入臺灣大哥大公司電腦設備查詢上開資料，
    並將上開資料回覆予吳東衡乙節，業據證人即同案被告王振
    宇於調查局、偵查及本院審理中證述明確，並有門號
    0000000000號行動電話通訊監察譯文、王振宇查詢電話號碼
    紀錄各1 份在卷可按（證據頁碼詳如附表四之九所示證據頁
    碼欄所載），前開事實堪信為真。
  2.被告蕭更哲固一再否認有輾轉透過吳東衡委託王振宇查詢臺
    灣大哥大公司電信使用者資料云云，惟比對附表四之九所示
    電信使用者資料接受委託時間與查詢時間，附表四之九所示
    16筆門號在接受委託後同日或間隔不到3 日，即由王振宇進
    入臺灣大哥大公司電腦系統查詢，而王振宇係經由吳東衡委
    託查詢附表四之九所示之臺灣大哥大公司電信使用者資料，
    於查詢完畢後並將資料回覆予吳東衡，業經本院認定如前，
    被告蕭更哲復陳稱：伊曾透過真實姓名年籍不詳綽號「小黃
    」之男子查詢臺灣大哥大公司電信使用者資料，「小黃」取
    得資料後會以電話或傳簡訊告知，伊再以電話或簡訊回報給
    客戶等語（見偵十二卷第89、388 ～388 頁反面），可認被
    告蕭更哲實有輾轉透過吳東衡向王振宇查詢附表四之九所示
    之臺灣大哥大公司電信使用者資料，且經由王振宇向吳東衡
    回報查詢結果，輾轉得知上開電信使用者資料，並將電信使
    用者資料回報予附表四之九所示之徵信業者，至臻明確。另
    被告蕭更哲雖辯稱其並非所有電信使用者資料均有回報云云
    ，然附表四之九所示臺灣大哥大公司電信使用者資料既均有
    接受委託及查詢之紀錄，查詢人王振宇並表示均有回傳資料
    予委託人吳東衡，當時復無任何人遭警查獲導致不能回傳之
    情事，則應認附表四之九所示之臺灣大哥大公司電信使用者
    資料業已由被告蕭更哲回報予徵信業者，被告蕭更哲以前揭
    情詞置辯，尚屬無稽。
  (八)事實一(十)至(十二)部分：
  1.被告蕭更哲於附表四之十編號1 至13、四之十一（一）編號
    1 至6 、8 至24、四之十一（二）至（四）、四之十二所示
    之接受委託時間，接受附表四之十編號1 至13、四之十一（
    一）編號1 至6 、8 至24、四之十一（二）至（四）、四之
    十二所示徵信業者委託查詢附表四之十編號1 至13、四之十
    一（一）編號1 至6 、8 至24、四之十一（二）至（四）、
    四之十二所示電信使用者資料及通信紀錄，之後吳東衡復委
    託南巡局澎湖查緝隊查緝員張效武查詢附表四之十編號1 至
    1 3 所示之電信使用者資料及通信紀錄，委託南巡局臺南查
    緝隊查緝員郭龍濟查詢附表四之十一（一）編號1 至6 、8
    至24、四之十一（二）至（四）所示之電信使用者資料及通
    信紀錄，郭龍濟再委託不知情之南巡局臺南查緝隊查緝員吳
    沛洋、刑警局偵查員王嘉華、葉景興查詢附表四之十一（二
    ）至（四）所示之電信通信紀錄；真實姓名年籍不詳之成年
    人則委託不知情之南巡局屏東機動查緝隊查緝員不知情之陳
    豐民查詢附表四之十二（二）所示之電信通信紀錄，南巡局
    屏東機動查緝隊隊員羅強飛委託不知情之同隊查緝員郭慧珍
    、林茂宏查詢附表四之十二（一）、（三）所示之電信使用
    者資料及通信紀錄，嗣張效武、郭龍濟、吳沛洋、王嘉華、
    葉景興、陳豐民、郭慧珍、林茂宏即分別於附表四之十編號
    1 至13、四之十一（一）編號1 至6 、8 至24、四之十一（
    二）至（四）、四之十二（一）至（三）所示之時間，發函
    向附表四之十編號1 至13、四之十一（一）編號1 至6 、8
    至24、四之十一（二）至（四）、四之十二（一）至（三）
    所示之電信公司調閱電信使用者資料及通信紀錄，各該電信
    公司不知情之承辦人員因而進入各該公司電腦設備查詢，並
    交付上開資料予張效武、郭龍濟、陳豐民、郭慧珍、林茂宏
    ，再由張效武、郭龍濟轉交予吳東衡，陳豐民轉交予上開真
    實姓名年籍不詳之成年人，郭慧珍、林茂宏轉交予羅強飛等
    情，業經證人張效武、郭龍濟於調查局、偵查、羈押審訊及
    本院審理中、證人吳沛洋、王嘉華、葉景興於調查局、偵查
    、本院審理中、證人郭慧珍、陳豐民、林茂宏於調查局、偵
    查中證述屬實，且有附表四之十編號1 至13、四之十一（一
    ）編號1 至6 、8 至24、四之十一（二）至（四）、四之十
    二（一）至（三）所示證據及證據頁碼欄內所載證據各1 份
    附卷可參，足認上開事實要為真實。
  2.又被告蕭更哲不否認有委託真實姓名年籍不詳自稱「金先生
    」、「李先生」之成年男子查詢行動電話通信紀錄，委託真
    實姓名年籍不詳綽號「冠仔」、「小馬」之成年男子查詢中
    華電信之電信使用者資料，委託真實姓名年籍不詳綽號「小
    黃」之男子取得臺灣大哥大公司及遠傳公司之電信使用者資
    料，以及委託真實姓名年籍不詳綽號「小王」、「小馬」之
    成年男子取得民營電信公司之電信使用者資料，且均會將查
    詢之結果以電話或簡訊回覆給客戶等語（見偵十二卷第85頁
    反面～89、104 、105 ～106 、388 ～388 頁反面），衡以
    被告蕭更哲接受附表四之十編號1 至13、四之十一（一）編
    號1 至6 、8 至24、四之十一（二）至（四）、四之十二（
    一）至（三）所示之徵信業者委託後，張效武、郭龍濟旋即
    接受吳東衡之委託，吳沛洋、王嘉華、葉景興未久亦受郭龍
    濟之委託，陳豐民、郭慧珍、林茂宏則不久分別為真實姓名
    年籍不詳之成年人及羅強飛委託，發函向附表四之十編號1
    至13、四之十一（一）編號1 至6 、8 至24、四之十一（二
    ）至（四）、四之十二（一）至（三）所示之電信公司調閱
    各該編號所示之電信使用者資料及通信紀錄，張效武、郭龍
    濟、吳沛洋、王嘉華、葉景興、陳豐民、郭慧珍、林茂宏並
    均證稱有將前述資料交付予委託人在卷，綜上各節，堪認被
    告蕭更哲確有輾轉委託吳東衡向張效武、郭龍濟、吳沛洋、
    王嘉華、葉景興查詢附表四之十編號1 至13、四之十一（一
    ）編號1 至6 、8 至24、四之十一（二）至（四）所示之電
    信使用者資料及通信紀錄，以及輾轉委託真實姓名年籍不詳
    之成年人及羅強飛委託陳豐民、郭慧珍、林茂宏查詢附表四
    之十二（一）至（三）所示之電信使用者資料及通信紀錄，
    並由上述查詢人處輾轉取得前揭電信使用者資料及通信紀錄
    無訛。
  (九)被告蕭更哲於本院審理中復改辯謂：伊僅販售電信使用者資
    料予徵信業者，未販售通信紀錄予徵信業者云云。然觀諸施
    靜珊查詢電話號碼紀錄（證據頁碼詳如附表四之七編號1 、
    7 、15、16證據頁碼欄所載），以及附表四之十編號1 至5
    、13、四之十一（一）編號1 至6 、8 至15、17至20、四之
    十一（二）至（四）、四之十二（一）、（二）證據及證據
    頁碼欄所示之函文，查詢人均係查詢附表四之七編號1 、7
    、15、16、四之十編號1 至5 、13、四之十一（一）編號1
    至6 、8 至15、17至20、四之十一（二）至（四）、四之十
    二（一）、（二）所示之電信通信紀錄，徵信業者在委託被
    告蕭更哲查詢上開門號之通話內容中，復明白提及查詢上開
    門號之「通聯」、「機票」或直言查詢門號某月份之通信紀
    錄，有上開各該編號所示之通訊監察譯文在卷可考，通訊監
    察譯文中所謂之「機票」代表通信紀錄，亦據被告蕭更哲在
    以門號0000000000號行動電話與門號0000000000號行動電話
    使用人通話時供述明確，有門號0000000000號通訊監察譯文
    1 份可參（見警二卷第91頁），且經證人劉興仁證述屬實（
    見偵十五卷第203 頁反面）；另扣案附表五之二十一編號3
    所示之價目表，係被告蕭更哲傳真予林憲昌參考，復經證人
    林憲昌於調查局中證述明確（見偵十五卷第212 頁），該價
    目表上查詢項目欄已有明確記載通信紀錄，旁邊並記載查詢
    中華及民營電話之價格，有價目表1 紙在卷可憑（見偵十五
    卷第216 頁），被告蕭更哲於調查局中亦自承徵信業者委託
    其查詢中華電信門號之通信紀錄為1 萬2000元，其他民營電
    信公司門號之通信紀錄則為1 萬5000元等情（見偵十二卷第
    81頁反面），顯見被告蕭更哲確有接受他人委託查詢電信通
    信紀錄，要無疑義。被告蕭更哲以前揭情詞置辯，尚難採信
    。
  (十)綜上所述，被告蕭更哲以前揭情詞置辯，均不足取。本案事
    證明確，被告蕭更哲前揭犯行，均應依法論科。
九、被告洪昀姍部分：
    被告洪昀姍承認有於附表四之五編號10、11、15、四之六編
    號1 至8 所示之第一次查詢回覆時間、接受委託時間，代被
    告蕭更哲接聽門號0000000000號之行動電話，並在紙上抄寫
    張玉明及委託人所提供之電話號碼等資料，然矢口否認有與
    被告蕭更哲共同無故取得他人電腦之電磁紀錄犯行，辯稱：
    當時被告蕭更哲在開車，伊僅係代其接聽電話，伊完全不認
    識與其通話之人，又伊當時有正當工作，無須與被告蕭更哲
    一同查詢他人電信使用者資料賺取費用云云。惟查：
  (一)被告洪昀姍有於附表四之五編號10、11、15、四之六編號1
    至8 所示之時間，代蕭更哲接聽門號0000000000號之行動電
    話，並在紙上抄寫張玉明所提供之電信使用者資料，以及委
    託人欲查詢之電話號碼等情，為被告洪昀姍於本院審理中所
    不爭執，核與證人即同案被告蕭更哲、張玉明於調查局、偵
    查及本院審理中，且有門號0000000000號通訊監察譯文1 份
    在卷可參（證據頁碼詳如附表四之五編號10、11、四之六編
    號1 至8 證據頁碼欄所載），上開事實堪信為真。
  (二)被告洪昀姍雖辯稱：伊僅係代蕭更哲接聽電話，未與蕭更哲
    共同販售電信資料云云。惟被告洪昀姍於偵查中自陳：伊大
    部分係代蕭更哲接聽他人向其回覆之查詢資料電話，並代為
    抄寫資料，故伊知悉蕭更哲有在從事販賣個人資料給徵信業
    者之事，至於徵信業者打來探聽資料，則係交由蕭更哲自己
    接聽等語（見偵十二卷第220 頁反面），是被告洪昀姍是否
    不知其所代為接聽之電話，係蕭更哲之查詢管道回覆先前蕭
    更哲請求他人查詢之電信資料，要非無疑。再者，觀諸門號
    0000000000號與門號（02）00000000號於92年10月22日中午
    12時21分、同日下午5 時30分許之通訊監察譯文（見警二卷
    第79頁），「小李」向被告洪昀姍表示今天已經休息，明、
    後天亦休息，其與查詢人均已關機等情，經被告洪昀姍央求
    「小李」開機後，「小李」再次詢問查詢人，並答覆被告洪
    昀姍確認2 天無法連上電腦設備；嗣被告洪昀姍分別於92年
    11月7 日下午5 時許、同年11月17日夜間8 時48分許，向「
    小李」查詢3 支行動電話資料及接聽徵信業者查詢之資料，
    於93年2 月6 日下午5 時46分許，蕭更哲更請被告洪昀姍代
    為聯絡「小李」，將資料交給徵信業者，有門號0000000000
    號、0000000000號、0000000000號通訊監察譯文各1 份可參
    （見警二卷第84、86、424 頁），足見被告洪昀姍不僅會撥
    打電話給蕭更哲之查詢管道「小李」查詢電信資料，亦會接
    聽委託人之來電，非如其所述僅單純一時代替蕭更哲接聽電
    話、抄錄資料，完全不解電話或抄錄之內容。
  (三)又被告洪昀姍於92年12月5 日下午4 時4 分許，以門號
    0000000000號行動電話撥打電話予蕭更哲所使用之門號
    0000000000號行動電話，詢問蕭更哲和信之電話應以何支行
    動電話傳送，經蕭更哲告知係其所使用之該支門號，並要求
    被告洪昀姍直接告知電話號碼；之後92年12月5 日下午4時8
    分許，被告洪昀姍復詢問蕭更哲關於和信傳送之資料應以何
    支行動電話回覆給「小高」，蕭更哲答覆以白色手機傳送，
    有門號0000000000號通訊監察譯文1 份在卷可證（見警二卷
    第419 ～420 頁）；93年1 月7 日夜間7 時50分許，被告蕭
    更哲又以門號0000000000號行動電話撥打電話予被告洪昀姍
    所使用之門號0000000000號行動電話，詢問其之前係向「鍾
    仔」開價5000元或8000元，被告洪昀姍向蕭更哲表示應係
    8000元，因「吳仔」對蕭更哲開價4000元，蕭更哲通常係加
    一倍開價給「鍾仔」，有門號0000000000號行動電話通訊監
    察譯文1 份可稽（見警二卷第113 頁），在在可見被告洪昀
    姍除替蕭更哲傳送欲查詢之電話號碼予查詢管道外，亦有傳
    送查詢管道回覆之電信資料予徵信業者，對於蕭更哲向徵信
    業者陳報之查詢價格，並知之甚稔。
  (四)是以，被告洪昀姍在附表四之五編號10、11、15、四之六編
    號1 至8 所示之時間，接聽門號0000000000號之行動電話，
    並在紙上抄寫張玉明所提供之電信使用者資料及委託人所欲
    委託查詢之電話，與蕭更哲當具有共同無故取得他人電腦之
    電磁紀錄之犯意無疑。被告洪昀姍辯稱其對於上情均不知情
    ，要屬子虛。
十、被告李榮全部分：
    被告李榮全坦認有使用門號0000000000號行動電話，惟否認
    有何無故取得他人電腦之電磁紀錄犯行。經查：
  (一)蕭更哲於附表四之十三（一）至（九）所示之接受委託時間
    ，接受附表四之十三（一）至（九）所示之徵信業者委託查
    詢附表四之十三（一）至（九）所示之27筆電信使用者資料
    後，撥打張玉明所使用之門號0000000000號行動電話或以傳
    送簡訊之方式委託張玉明查詢，嗣交通部電信總局電信警察
    隊第一中隊隊員李嘉至、酈俊睿遂以偵辦案件亟需上開資料
    為由，未出具公文，向不知情之遠傳電信風險管制中心專員
    郭德彬、翁嘉駿查詢，並由郭德彬、翁嘉駿以民營電信業者
    「同業照會」機制，向不知情之臺灣精碩公司風險管理催收
    組專員王鈴舒、童琴文、帳務處理二處風險控管組專員吳隆
    富、鍾美玲、周儷蓉、謝仁華、臺灣大哥大公司風險管理部
    員工華皇傑查詢，使郭德彬、翁嘉駿、王鈴舒、童琴文、吳
    隆富、鍾美玲、周儷蓉、謝仁華、華皇傑分別於附表四之十
    三（一）至（九）所示之查詢時間進入各該公司電腦設備查
    詢，再將取得之電磁紀錄內容告知郭德彬、翁嘉駿，郭德彬
    、翁嘉駿再連同渠等所查詢之電信使用者資料，一併回報予
    李嘉至、酈俊睿，李嘉至、酈俊睿復將之輾轉回報予張玉明
    ，再回報予蕭更哲，蕭更哲則將上開電信使用者資料回報予
    附表四之十三（一）至（九）所示之徵信業者等情，為被告
    李榮全所是認，核與證人蕭更哲、張玉明於調查局、偵查、
    本院審理中、郭德彬、翁嘉駿、王鈴舒、童琴文、吳隆富、
    鍾美玲、周儷蓉、謝仁華、華皇傑於調查局、偵查中之證述
    大致相符，且有郭德彬、翁嘉駿查詢電信資料明細、王鈴舒
    、童琴文、吳隆富、鍾美玲、周儷蓉、謝仁華查詢電信資料
    明細各1 份可佐（見警二卷第942 、968 ～974 頁），上開
    事實堪認屬實。
  (二)被告李榮全固全盤否認有接受張玉明之委託，向李嘉至、酈
    俊睿查詢附表四之十三（一）至（九）所示之電信使用者資
    料之情，惟徵諸證人張玉明於調查局、偵查及本院審理中證
    述歷歷：蕭更哲委託伊查詢之民營電信使用者資料，伊均係
    在臺北市○○街夜市附近委託綽號「阿全」之李榮全查詢，
    李榮全告知伊係透過服務於臺北市○○路某電信總隊人員查
    詢相關電信使用者資料，查詢完畢後李榮全會在同一地點將
    資料交給伊，李榮全之行動電話為門號0000000000號等語（
    見偵十二卷第171 頁反面～172 、173 、176 頁反面～177
    、359 ～360 、365 頁反面～366 頁、428 ～428 頁反面、
    430 ～431 頁、院八卷第183 、185 頁），參以證人張玉明
    與被告李榮全並無任何夙怨嫌隙，於調查局、偵查中據實供
    出委託被告李榮全向電信警察查詢電信使用者資料，對其並
    未有利，衡情證人張玉明自無誣指被告李榮全之必要，又證
    人張玉明於審判中並具結擔保其證詞為實在，證人張玉明亦
    無甘冒偽證罪之重典，故為虛偽證詞之理，足見證人張玉明
    前揭證詞可以信實。況門號0000000000號行動電話確為被告
    李榮全所使用，為被告李榮全所不否認，附表四之十三（一
    ）至（九）所示之電信資料復係交通部電信總局電信警察隊
    第一中隊隊員李嘉至、酈俊睿向民營電信公司員工郭德彬、
    翁嘉駿查詢，已如前述，就上開情節與前揭證人張玉明之證
    詞相互勾稽、比對，益見證人張玉明前揭證詞要屬實在，張
    玉明確有委託李榮全透過李嘉至、酈俊睿向民營電信公司員
    工查詢附表四之十三（一）至（九）所示之電信使用者資料
    ，至為明確。被告李榮全辯稱其未受張玉明委託查詢電信使
    用者資料云云，尚難憑取。
十一、被告蔡叡東部分：
    被告蔡叡東則坦承有向蕭更哲查詢附表四之一編號8 、四之
    十編號12、四之十三（八）編號3 所示3 筆電信使用者資料
    之情，惟矢口否認有何無故取得他人電腦之電磁紀錄犯行，
    辯稱：蕭更哲向伊表示無法查詢上開電信使用者資料，故之
    後未回報上開電信使用者資料給伊云云。經查：
  (一)查被告蔡叡東對於曾於附表四之一編號8 、四之十編號12、
    四之十三（八）編號3 所示之時間，委託蕭更哲查詢附表四
    之一編號8 、四之十編號12、四之十三（八）編號3 所示電
    信使用者資料乙情，於本院審理中坦認不諱，核與證人即同
    案被告蕭更哲於調查局、偵查、本院審理中之證述大致相符
    ，且有門號0000000000、0000000000號行動電話通訊監察譯
    文、門號0000000000、0000000000號簡訊內容各1 份可佐（
    證據頁碼詳如附表四之一編號8 、四之十編號12、四之十三
    （八）編號3 證據頁碼欄所載），足信被告蔡叡東確有委託
    蕭更哲查詢上開電信使用者資料無訛。
  (二)被告蔡叡東雖辯稱：被告蕭更哲未向伊回覆附表四之十三（
    八）編號3 所示電信使用者資料云云。然查，蕭更哲於接受
    委託查詢附表四之十三（八）編號3 所示門號0000000000號
    行動電話之基本資料後，旋即於92年11月18日上午9 時44分
    許，以簡訊方式傳送欲查詢之電信門號至張玉明所使用之門
    號0000000000號行動電話，張玉明復委託李榮全查詢，由李
    榮全以不詳方式委託交通部電信總局電信警察隊第一中隊隊
    員李嘉至、酈俊睿查詢，李嘉至、酈俊睿再以偵辦案件亟需
    上開資料為由，未出具公文，透過郭德彬、翁嘉駿以民營電
    信業者「同業照會」機制，向不知情之臺灣精碩公司帳務處
    理二處風險控管組專員謝仁華查詢，謝仁華乃於92年11月18
    日下午2 時32分許，進入泛亞電信電腦設備查詢該門號之基
    本資料，並將查詢結果回報予郭德彬、翁嘉駿，由郭德彬、
    翁嘉駿回覆予李嘉至、酈俊睿，再回報予李榮全，而張玉明
    接獲李榮全回報後，則於92年11月19日上午10時24分許，以
    簡訊傳送該電信之使用者資料予蕭更哲，蕭更哲再於同日夜
    間10時2 分許，以簡訊傳送上開電信使用者資料至蔡叡東所
    使用之門號0000000000號行動電話等情，有門號0000000000
    、0000000000號簡訊內容、謝仁華查詢電信資料明細各1 份
    在卷可憑（證據頁碼詳如附表四之十三（八）編號3 證據頁
    碼欄所載），足見被告蔡叡東實已取得上開附表四之十三（
    八）編號3 所示之電信使用者資料無疑，其一再辯稱蕭更哲
    未回覆上開電信使用者資料，要屬無據。
  (三)另被告蔡叡東分別於92年8 月8 日下午12時32分許、93年3
    月25日下午3 時24分許，委託蕭更哲查詢附表四之一編號8
    、四之十編號12所示電信使用者資料後，林宜正即在同日進
    入中華電信電腦設備查詢，張效武亦於93年3 月29日中午12
    時34分許接受吳東衡委託，於同日發函向臺灣大哥大公司查
    詢，有林宜正查詢電話號碼紀錄、門號0000000000號通聯紀
    錄、南巡局澎湖查緝隊93年3 月29日澎湖機字第0930006011
    號函各1 份在卷可考（證據頁碼詳如附表四之一編號8 、四
    之十編號12證據頁碼欄所載），參以林宜正、張效武於被告
    蔡叡東委託蕭更哲查詢上開電信使用者資料後，於甚為接近
    之時間即以進入電腦設備或發函之方式查詢，衡情林宜正、
    張效武於查詢完畢後，自會將查詢結果輾轉透過蕭更哲回報
    予被告蔡叡東，否則何需大費周章透過如此隱密、繁雜之委
    託過程查詢電信使用者資料。是以，被告蔡叡東辯稱未取得
    附表四之一編號8 、四之十編號12所示電信使用者資料云云
    ，難以採信。
十二、被告吳東衡部分：
    被告吳東衡則始終否認有何無故取得他人電腦之電磁紀錄犯
    行，辯稱：伊未委託王振宇、張效武、郭龍濟查詢附表四之
    九至四之十一所示之電信資料云云。經查：
  (一)蕭更哲有於附表四之九、四之十編號1 至14、四之十一（一
    ）編號1 至6 、8 至24、四之十一（二）至（四）所示之接
    受委託時間，接受附表四之九、四之十編號1 至14、四之十
    一（一）編號1 至6 、8 至24、四之十一（二）至（四）所
    示徵信業者委託查詢附表四之九、四之十編號1 至14、四之
    十一（一）編號1 至6 、8 至24、四之十一（二）至（四）
    所示電信使用者資料及通信紀錄，嗣王振宇即於附表四之九
    所示之查詢時間，以員工代碼CSS04563號進入臺灣大哥大公
    司電腦設備查詢附表四之九所示電信使用者資料及通信紀錄
    ，張效武、郭龍濟則分別於附表四之十編號1 至13、四之十
    一（一）編號1 至6 、8 至24、四之十一（二）至（四）所
    示查詢時間，自己或委託不知情之南巡局臺南查緝隊查緝員
    吳沛洋、刑警局偵查員王嘉華、葉景興發函向各該附表所示
    之電信公司調閱電信使用者資料及通信紀錄，利用各該電信
    公司不知情之承辦人員進入各該公司電腦設備查詢乙節，為
    被告吳東衡所不爭執，且經證人即同案被告蕭更哲、王振宇
    、張效武、郭龍濟、證人吳沛洋、王嘉華、葉景興證述在卷
    ，復有門號0000000000、0000000000、0000000000、
    0000000000號行動電話通訊監察譯文、門號0000000000號行
    動電話通聯紀錄、王振宇查詢電話號碼紀錄明細、附表四之
    十編號1 至13、四之十一（一）編號1 至6 、8 至24、四之
    十一（二）至四證據及證據頁碼欄所載之函文各1 份在卷可
    考，足信上開事實為真。
  (二)次以，張效武、郭龍濟分別於附表四之十編號14、四之十一
    （一）編號7 所示之查詢時間，發函向臺灣大哥大公司查詢
    附表四之十編號14、四之十一（一）編號7 所示電信通信紀
    錄乙情，亦據證人張效武、郭龍濟於調查局、偵查、本院審
    理中證述屬實，並有南巡局澎湖查緝隊93年3 月29日澎湖機
    字第0930006011號函、南巡局92年7 月18日南縣機字第
    09200110 38 號函各1 份在卷可證，上開事實亦堪認為真實
    。
  (三)被告吳東衡雖一再辯稱：伊未委託王振宇查詢任何電信使用
    者資料，王振宇查詢附表四之九所示16筆電信使用者資料前
    後2 星期，伊所使用之門號0000000000、0000000000號亦未
    與王振宇有任何通聯紀錄云云。惟稽諸證人王振宇於偵查中
    證稱：方才調查員提示之查詢資料，均係吳東衡委託伊查詢
    等語，有本院勘驗筆錄1 份附卷足憑（見院十一卷第152 ～
    153 頁），於98年7 月27日審判中則具結證稱：伊與吳東衡
    係同學，吳東衡曾向伊出示上有警察標誌之夾克及手槍，並
    表示其在國安局工作，使伊因此相信吳東衡所言，之後吳東
    衡以公文申請查詢電信使用者資料太慢為由，要求伊代為查
    詢電信使用者資料，伊即代為查詢，一開始伊係以自己之門
    號0000000000號行動電話或公司之公務門號與吳東衡聯絡，
    於92年2 月至3 月間，吳東衡則交付遠傳門號之行動電話給
    伊，要求伊改用上開遠傳門號連繫，吳東衡亦提供一支遠傳
    門號0916之易付卡門號作為其聯絡專線，由吳東衡撥打伊上
    開行動電話告知欲查詢之電話號碼，伊再將之抄寫在紙張上
    ，待伊查詢完畢後如吳東衡有來臺北，即與吳東衡相約見面
    將資料交給他，若吳東衡未上來臺北，伊則以電話告知吳東
    衡查詢結果，伊在本院準備程序時，經法官提示相關查詢資
    料，其上有顯示伊之查詢代碼，伊因此確認伊有替吳東衡查
    詢附表四之九所示之16筆電信使用者資料，而當時伊僅有替
    吳東衡查詢資料，未替自己或其他人查詢資料等語（見院九
    之一卷第82～88頁），參以證人王振宇與被告吳東衡並無任
    何夙怨嫌隙，且其涉犯連續利用電腦知悉他人之秘密罪，早
    於97年6 月26日即經本院以93年度訴字第2967號協商判決處
    有期徒刑4 月，減為有期徒刑2 月，緩刑2 年並向國庫支付
    新臺幣8 萬元確定，有該協商判決書1 份可稽（見院十一卷
    第533 ～534 頁），衡情自無蓄意構陷被告吳東衡以脫免刑
    責之必要，況證人王振宇業已具結擔保其證詞之憑信性，未
    久前復經本院宣告緩刑，王振宇自不會甘冒緩刑期內故意犯
    偽證罪之重典，事後經法院撤銷緩刑之宣告，是王振宇前揭
    證詞要可信實，王振宇有於附表四之九所示之查詢時間前，
    受被告吳東衡委託查詢附表四之九所示之16筆筆電信使用者
    資料，並於查詢完畢後向被告吳東衡回報上開電信使用者資
    料乙情，堪以認定。又因王振宇在查詢附表四之九所示電信
    使用者資料前，均係以被告吳東衡所提供之遠傳門號與被告
    吳東衡所使用之另支遠傳電信易付卡門號開頭為0916之行動
    電話連繫，已據證人王振宇證述稽詳，故門號0000000000、
    0000000000號行動電話通聯紀錄自不會有王振宇與被告吳東
    衡連繫查詢電信使用者資料之紀錄，被告吳東衡以前揭情詞
    置辯，顯屬無稽。
  (四)被告吳東衡復辯以：伊未委託張效武、郭龍濟查詢附表四之
    十、四之十一（一）至（四）所示之電信使用者資料及通信
    紀錄云云。然證人張效武於調查局中對於調查員詢問所提示
    公文上之電話號碼，是否均係被告吳東衡委託其查詢之私人
    電話，張效武點頭示意，未表示反對，之後張效武雖有向調
    查員表示筆錄記載與詢問內容不符，然經調查員表示並無不
    符，且再次與張效武確認是否承認犯行，經張效武逐頁翻閱
    調查員所提示含有查詢電話號碼之公文1 疊後，表示其承認
    有替被告吳東衡查詢所有提示之電話號碼，並經本院勘驗張
    效武調查局及偵訊光碟確認無誤（見院十一卷第162 、168
    頁），於審判中則證稱：伊在調查局曾提及基於公務及私人
    請託，替被告吳東衡查詢電信資料，且有將查詢之電信資料
    以電話告知被告吳東衡等語（見院九之一卷第69～71、76、
    78頁）；證人郭龍濟於調查局詢問時，亦證稱附表四之十一
    （一）至（四）所示各該電信資料，均係應被告吳東衡之要
    求，自己或委託吳沛洋、王嘉華、葉景興以公文調取，被告
    吳東衡未告知伊調取資料之原因，伊亦未向其詢問，調取之
    資料伊大部分係以口頭回覆被告吳東衡，少部分則影印給被
    告吳東衡等語（見偵十二卷第9 頁反面～11頁反面、371 頁
    、451 頁反面～452 頁反面），於偵查中亦證稱：調查局提
    示之22紙公函均係根據被告吳東衡提供之線索發文查詢電話
    資料，被告吳東衡未告知伊調取資料之原因，伊調閱資料後
    均以口頭向被告吳東衡告知該等資料之內容，另外伊亦有請
    吳沛洋、王嘉華、葉景興代為查詢電話資料等語（見偵十二
    卷第14、15頁反面～16頁反面、199 頁），於本院審理中則
    證稱：伊在調查局時確實有表示調取之24支電信資料，均係
    替被告吳東衡調取，因當時偵辦之案件均係由被告吳東衡提
    供情資，故當下亦認為該幾筆資料均係被告吳東衡提供等語
    （見院九之一卷第63、65頁），衡以張效武、郭龍濟與被告
    吳東衡前無任何恩怨，證述渠等接受被告吳東衡委託查詢私
    人電話，對渠等並未有利，反而因渠等公務員之身分，可能
    涉及貪污治罪條例之重罪，是渠等自無可能故意誣指被告吳
    東衡有委託渠等查詢電信資料之事實，應認渠等前揭證詞要
    屬實在。況觀諸被告吳東衡所使用之門號0000000000號行動
    電話通聯紀錄，被告吳東衡在蕭更哲接受附表四之十編號1
    至5 、8 至14、附表四之十一（一）編號1 至13、18、24所
    示徵信業者委託後，均旋即撥打電話予張效武、郭龍濟，嗣
    張效武、郭龍濟則於10日內發函查詢，有門號0000000000號
    行動電話通聯紀錄、附表四之十編號1 至5 、8 至14、附表
    四之十一（一）編號1 至13、18、24所示函文各1 份可稽，
    益見被告確有委託張效武查詢附表四之十所示之電信資料，
    委託郭龍濟查詢附表四之十一（一）至（四）所示之電信使
    用者資料及通信紀錄，至臻明確。
  (五)綜上，被告吳東衡以前揭情詞置辯，均難採信。被告吳東衡
    有委託張效武查詢附表四之十所示之電信使用者資料、通信
    紀錄，以及委託郭龍濟查詢附表四之十一（一）至（四）所
    示之電信使用者資料、通信紀錄，堪以認定。
十三、被告張效武部分：
    訊據被告張效武固坦承有替吳東衡查詢部分電信使用者資料
    及通信紀錄，然矢口否認有何對非主管事務圖利及公務員洩
    漏國防以外之秘密文書、消息犯行，辯稱：伊係基於公務所
    需替線民吳東衡調閱電信使用者資料及通信紀錄，伊並未將
    查詢之電信使用者資料及通信紀錄交付予吳東衡，亦未獲得
    任何利益，主觀上亦不知該等電信使用者資料及通信紀錄會
    使蕭更哲取得利益云云。然查：
  (一)被告張效武於92至93年間，係南巡局澎湖查緝隊查緝員，其
    有於附表四之十所示之再委託時間，受吳東衡委託查詢附表
    四之十所示之14筆電信使用者資料及通信紀錄，並於附表四
    之十所示之查詢時間，發函向附表四之十所示之電信公司調
    閱各該編號所示之電信使用者資料及通信紀錄，且該等資料
    與公務完全無關乙節，業據被告張效武於調查局、偵查中供
    述屬實，且有前述勘驗筆錄1 份在卷可考（見院十一卷第
    162 、168 頁），並有附表四之十證據及證據頁碼欄所載之
    證據可佐，足認被告張效武於調查局詢問時出於任意性之自
    白，與事實相符，可以採信。被告張效武於審判中改稱未洩
    漏附表四之十所示之電信使用者資料及通信紀錄予吳東衡，
    顯係事後卸責之詞，難以憑取。
  (二)參以被告張效武於偵查、羈押庭訊中自承：吳東衡有告知伊
    查詢該等電信資料，係供自己及朋友使用，但未說明調取資
    料之目的（見偵十二卷第33、35頁、聲五卷第11頁），則被
    告張效武對於附表四之十所示之資料可能輾轉交予蕭更哲或
    其他徵信業者，渠等並因此獲得利益自知之甚稔。又蕭更哲
    查詢每筆電信使用者資料及通信紀錄之收費方式為，臺北地
    區室內電話使用者資料800 元，其他縣市室內電話使用者資
    料1200元，中華電信行動電話使用者資料2000元、通信紀錄
    每月1 萬2000元，其他民營電信公司行動電話使用者資料
    2500 元 、通信紀錄每月1 萬5000元，身分證統一編號查姓
    名、口卡或地址1000元等情，亦經證人蕭更哲於調查局中證
    述明確（見偵十二卷第81頁反面～82頁），且有價目表1 份
    在卷可參（見偵十五卷第216 頁），是蕭更哲以代徵信業者
    查詢電信使用者資料及通信紀錄之方式獲取利益，要堪認定
    。而本件張效武固有發函查詢附表四之十所示14筆電信使用
    者基本資料及通信紀錄，然其中附表四之十編號14所示之電
    話通信紀錄，並無證據證明係蕭更哲輾轉委託吳東衡透過張
    效武查詢（詳後述），是應認被告張效武僅受蕭更哲輾轉委
    託查詢6 筆民營電信公司行動電話使用者資料、7 筆民營電
    信公司行動電話通信紀錄，依前述查詢費用之價格，被告張
    效武有使蕭更哲獲取12萬元之不法利益（2500元×6 筆＋1
    萬5000元×7 筆＝12萬元）；而被告張效武另受吳東衡委託
    查詢1 筆民營電信公司行動電話通信紀錄，則使吳東衡獲取
    1 萬5000元之不法利益無疑。被告張效武辯稱其主觀上無圖
    利其他私人之犯意，顯屬無稽。
  (三)按貪污治罪條例第6 條第1 項第5 款所稱「法令」，依其立
    法理由之說明，包括法律、法律授權之法規命令、職權命令
    、自治條例、自治規則、委辦規則等，對多數不特定人民就
    一般事項所作對外發生法律效果之規定；而所謂「明知違背
    法令」，應指行為人明知其所為之行為違背執行職務所應恪
    遵之法令，而非指一般道德性、抽象性或與職務無直接關係
    之義務法令（參見最高法院97年度台上字第5664號、94年度
    台上字第4584號判決）。查被告張效武為南巡局澎湖查緝隊
    查緝員，依89年1 月26日公布之海岸巡防法第4 條，掌理海
    域、海岸、河口與非通商口岸之查緝走私、防止非法入出國
    、執行通商口岸人員之安全檢查及其他犯罪調查事項等業務
    ，其於執行上開犯罪調查職務時，視同刑事訴訟法第231 條
    之司法警察，為依據法令從事公務之人員。又按「電信事業
    處理有關機關（構）查詢電信使用者資料實施辦法」所稱使
    用者資料，指電信使用者姓名或名稱、身分證統一編號、地
    址、電信號碼等資料，並以用戶申請各項電信業務所填列之
    資料為限；司法機關、監察機關或治安機關因偵查犯罪或調
    查證據所需者，得依法向電信事業查詢使用者資料，為交通
    部電信總局於91年12月20日發布之「電信事業處理有關機關
    （構）查詢電信使用者資料實施辦法」第4 條第1 項、第3
    條第1 款規定甚明，足見「電信使用者資料」必須係屬於治
    安機關之司法警察因偵查犯罪或調查證據所需，始得向電信
    事業查詢。
  (四)另按「電信事業處理有關機關查詢電信通信紀錄實施辦法」
    所稱通信紀錄，指電信使用人使用電信服務後，電信系統所
    產生之發信方、受信方之電信號碼、通信日期、通信起迄時
    間等紀錄，並以電信系統設備性能可予提供者為原則；有關
    機關查詢通信紀錄應先考量其必要性、合理性及比例相當原
    則，並應符合相關法律程序後，再備正式公文或附上電信通
    信紀錄查詢單( 格式如附件) ，載明需查詢之電信號碼、通
    信紀錄種類、起迄時間、查詢依據或案號、資料用途、連絡
    人、連絡電話或傳真機號碼、及指定之列帳相關資料等，送
    該電話用戶所屬電信事業指定之受理單位辦理，亦為交通部
    電信總局91年12月26日發布之「電信事業處理有關機關查詢
    電信通話紀錄實施辦法」第2 條第1 項、第3 條第1 項前段
    所規範。由此可見，司法警察機關查詢「電信通信紀錄」除
    須考量必要性、合理性及比例原則外，尚須合於相關法律程
    序之規定。而按警察於其行使職權之目的範圍內，必要時，
    得依其他機關之請求，傳遞與個人有關之資料，其他機關亦
    得依警察之請求，傳遞其保存與個人有關之資料；警察對於
    依本法規定所蒐集資料之利用，應於法令職掌之必要範圍內
    為之，並須與蒐集之特定目的相符；至警察職權行使法所稱
    警察職權，係指警察為達成其法定任務，於執行職務時，依
    法採取查證身分、鑑識身分、蒐集資料、通知、管束、驅離
    、直接強制、物之扣留、保管、變賣、拍賣、銷毀、使用、
    處置、限制使用、進入住宅、建築物、公共場所、公眾得出
    入場所或其他必要之公權力之具體措施，92年6 月25日公布
    之警察職權行使法第16條第1 項、第17條前段、第2 條第2
    項分別定有明文。是司法警察機關僅在達成其法定任務有必
    要時，始得依其他機關之請求，傳遞與個人有關之資料，或
    請求其他機關傳遞其保存與個人有關之資料。被告張效武受
    吳東衡私人之委託，向電信公司調閱與偵查犯罪或法定任務
    無關之電信使用者資料及通信紀錄，已如前述，其有違反「
    電信事業處理有關機關（構）查詢電信使用者資料實施辦法
    」、「電信事業處理有關機關查詢電信通信紀錄實施辦法」
    之情事，彰彰甚明。被告張效武復自92年10月起即在南巡局
    澎湖查緝隊查緝員任職，對於上述規定自知之甚詳，竟仍有
    意違反上開規定，其有對於非主管或監督之事務，明知違背
    法令之情事，至為明確。
  (五)第按刑法第132 條第1 項洩漏交付國防以外秘密罪，其行為
    客體為中華民國國防以外應秘密之文書、圖畫、消息或物品
    。所謂秘密，既規定在刑法瀆職罪章，所保護為國家法益，
    自應與國家政務或事務上具有利害影響者而言；而個人之車
    籍、戶籍、口卡、前科、通緝、勞保等資料及入出境紀錄或
    涉個人隱私或攸關國家之政務、事務，均屬應秘密之資料，
    公務員自有保守秘密之義務（參考最高法院91年度台上字第
    3388號、93年度台上字第4499號、98年度台上字第6898號判
    決）。查電話用戶與電信局間關於電話利用關係，雖係基於
    租用契約之私法關係，然電話用戶資料於申請書上已載明為
    營業秘密，申請人對於電信使用者資料及通信紀錄亦有合理
    之隱私期待，上開資料無法於公開市場查悉，一般人就申請
    人所填載之各種身分資料，可能因遭他人不正當運用致成為
    被害者，亦知之甚稔，是電信使用者資料及通信紀錄自屬與
    人民權益具有重大利害關係，揆諸前揭說明，應屬中華民國
    國防以外應秘密之文書或消息。被告張效武洩漏附表四之十
    所示之電信使用者資料及通信紀錄予吳東衡，自構成公務員
    洩漏國防以外之秘密文書、消息無訛。
  (六)再按貪污治罪條例第6 條第1 項第5 款之對於非主管或監督
    之事務，利用職權機會圖利罪，除行為人對於其非主管或監
    督之事務，明知違背法令，而有利用職務機會之圖利行為外
    ，尚須其行為與所圖自己或其他私人之不法利益間，有相當
    因果關係為必要（最高法院94年度台上字第2034號判決參照
    ）。而所謂相當因果關係，係指依經驗法則，綜合行為當時
    所存在之一切事實，為客觀之事後審查，認為在一般情形下
    ，有此環境、有此行為之同一條件，均可發生同一之結果者
    ，則該條件即為發生結果之相當條件，行為與結果即有相當
    之因果關係。反之，若在一般情形下，有此同一條件存在，
    而依客觀之審查，認為不必皆發生此結果者，則該條件與結
    果不相當，不過為偶然之事實而已，其行為與結果間即無相
    當因果關係（最高法院76年台上字第192 號判例參照）。查
    被告張效武受蕭更哲輾轉委託，違法向電信公司查詢電信使
    用者資料及通信紀錄，並將查詢結果輾轉回覆予蕭更哲，再
    由蕭更哲回覆予徵信業者等情，已詳如前述，衡情一般於此
    情形下，徵信業者應會因被告張效武之查詢行為，自蕭更哲
    處取得欲查詢之電信使用者資料及通信紀錄，並進而依照事
    先與蕭更哲之約定，支付查詢費用之代價，使蕭更哲獲取12
    萬元之不法利益，故依前揭說明，被告張效武前揭圖利行為
    與蕭更哲圖得之不法利益間，具有相當因果關係無誤。
  (七)綜上，被告張效武以前揭情詞置辯，均屬無據。其就附表四
    之十編號1 至13所示之行為，有對非主管事務圖利之犯行，
    就附表四之十所示之行為，則有公務員洩漏國防以外之秘密
    文書、消息之犯行，要堪認定。
十四、被告郭龍濟部分：
    被告郭龍濟固坦承吳東衡有委託其查詢附表四之十一（一）
    至（四）所示電信使用者資料及通信紀錄，其並委託吳沛洋
    、王嘉華、葉景興分別查詢附表四之十一（二）至（四）所
    示電信通信紀錄，因而涉有公務員洩漏國防以外之秘密文書
    、消息犯行，惟矢口否認有何對非主管事務圖利之犯行，辯
    稱：當時海巡署並無任何法令規範查緝員應如何調閱電信使
    用者資料及電信資料，故被告郭龍濟並無明知違背法令之情
    形云云。經查：
  (一)被告郭龍濟於92至93年間，為南巡局臺南查緝隊查緝員，對
    於有受吳東衡委託查詢與公務無關之附表四之十一（一）至
    （四）所示電信使用者資料及通信紀錄，之後則自己或委託
    不知情之南巡局臺南查緝隊查緝員吳沛洋、刑警局偵查員王
    嘉華、葉景興發函向附表四之十一（一）至（四）所示之電
    信公司調閱電信使用者資料及通信紀錄，利用各該電信公司
    不知情之承辦人員進入各該公司電腦設備查詢，被告郭龍濟
    再將上開資料洩漏予吳東衡之事實，於偵查、審判中供認不
    諱，且有門號0000000000號通聯紀錄及附表四之十一（一）
    至（四）證據及證據頁碼欄所載公文各1 份在卷可參，上開
    事實堪信為真。又蕭更哲於附表四之十一（一）編號1 至6
    、8 至24、四之十一（二）至（四）所示之接受委託時間，
    接受附表四之十一（一）編號1 至6 、8 至24、四之十一（
    二）至（四）之徵信業者委託查詢附表四之十一（一）編號
    1 至6 、8 至24、四之十一（二）至（四）所示之30筆電信
    使用者資料及通信紀錄乙節，亦為被告郭龍濟所不否認，核
    與證人蕭更哲、劉興仁、所述大致相符，且有門號
    0000000000 、0000000000 、0000000000、0000000000號通
    訊監察譯文各1 份附卷可考，此部分事實亦堪信為真實。
  (二)被告郭龍濟之辯護人雖一再辯稱案發當時，並無任何法令規
    範南巡局查緝員向電信公司調取電信使用者資料及通信紀錄
    之行為云云。然司法警察機關向電信事業查詢電信使用者資
    料及通信紀錄，必須符合「電信事業處理有關機關（構）查
    詢電信使用者資料實施辦法」第3 條第1 款、「電信事業處
    理有關機關查詢電信通信紀錄實施辦法」第3 條第1 項前段
    之規定，即司法警察因偵查犯罪或調查證據所需，始得向電
    信事業查詢電信使用者資料，且僅在達成其法定任務有必要
    時，始得依其他機關之請求，傳遞電信通信紀錄，或請求其
    他機關傳遞其保存之電信通信紀錄，均經本院詳述如前，則
    被告郭龍濟受吳東衡私人委託，向電信公司調閱與偵查犯罪
    或法定任務無關之電信使用者資料及通信紀錄，自違反「電
    信事業處理有關機關（構）查詢電信使用者資料實施辦法」
    、「電信事業處理有關機關查詢電信通信紀錄實施辦法」之
    規定。又被告郭龍濟於86年間即在海巡署服務，業據被告郭
    龍濟供陳在卷，其對於上述規定自難諉為不知，竟仍接受吳
    東衡之委託查詢上開電信使用者資料及通信紀錄，其自有對
    於非主管或監督之事務，明知違背法令，而利用職權機會圖
    利蕭更哲之情事。而本件郭龍濟固有發函查詢附表四之十一
    （一）至（三）所示之電信使用者資料及通信紀錄，惟其中
    附表四之十一（一）編號7 所示之電信通信紀錄，並無證據
    證明係蕭更哲輾轉委託吳東衡透過郭龍濟查詢（詳後述），
    是應認被告郭龍濟僅受蕭更哲輾轉委託查詢1 筆中華電信行
    動電話使用者資料、16筆通信紀錄、4 筆民營電信公司行動
    電話使用者資料、9 筆行動電話通信紀錄，依前述查詢費用
    之價格，被告郭龍濟使蕭更哲獲取33萬9000元之不法利益（
    2000元×1 筆＋1 萬2000元×16筆＋2500元×4 筆＋1 萬
    5000元×9 筆＝33萬9000元）；又吳東衡另請被告郭龍濟查
    詢1 筆民營電信公司行動電話通信紀錄，被告郭龍濟因而使
    吳東衡獲取1 萬5000元之不法利益，均要堪認定。
  (三)綜上，被告郭龍濟前揭辯詞均不足採，其有公務員洩漏國防
    以外之秘密文書、消息及對非主管事務圖利之犯行，均洵堪
    認定。
貳、新舊法比較
  (一)貪污治罪條例部分：
    按行為後法律有變更者，適用行為時之法律。但行為後之法
    律有利於行為人者，適用最有利於行為人之法律，修正後刑
    法第2 條第1 項定有明文。查被告張效武、郭龍濟於93年間
    為前揭行為後，原先行為時所適用90年11月7 日公布施行之
    貪污治罪條例第6 條第1 項第5 款業於95年5 月30日修正公
    布，於同年7 月1 日起施行；同條例第7 條復於98年4 月22
    日修正公布施行。茲比較新舊條文如下：
  1.修正前貪污治罪條例第6 條第1 項第5 款之構成要件原為「
    對於非主管或監督之事務，明知違背法令，利用職權機會或
    身分圖自己或其他私人不法利益，因而獲得利益」，之後98
    年4 月22日則修正為「對於非主管或監督之事務，明知違背
    法律、法律授權之法規命令、職權命令、自治條例、自治規
    則、委辦規則或其他對多數不特定人民就一般事項所作對外
    發生法律效果之規定，利用職權機會或身分圖自己或其他私
    人不法利益，因而獲得利益」，該條之刑度則未修正。參以
    修正前該條文所稱違背法令之「法令」，即指法律、法律授
    權之法規命令、職權命令、委辦規則等，對不特定多數人民
    就一般事項所作對外發生法律效果之規定（最高法院92年度
    台上字第2640號、93年度台上字第4499號判決要旨參照），
    足見上開修正僅係關於「違背法令」見解之明文化，非屬法
    律之變更，自無新舊法比較之問題（最高法院95年度第8 次
    、第21次刑事庭會議決議）。
  2.修正前之貪污治罪條例第8 條第2 項原規定：「犯第4 條至
    第6 條之罪，在偵查中自白，如有所得並自動繳交全部所得
    財物者，減輕其刑；因而查獲其他共犯者，減輕或免除其刑
    。」，95年5 月30日修正公布，同年7 月1 日施行之同條例
    第8 條第2 項則修正為：「犯第4 條至第6 條之罪，在偵查
    中自白，如有所得並自動繳交全部所得財物者，減輕其刑；
    因而查獲其他正犯或共犯者，減輕或免除其刑。」，足見修
    正後增加「查獲其他正犯」，亦得減輕或免除其刑之規定。
    另關於公務員之定義，修正前貪污治罪條例第2 條規定，依
    據法令從事公務之人員，犯本條例之罪者，依本條例處斷，
    其受公務機關委託承辦公務之人，犯本條例之罪者，亦同，
    修正後則規定：「公務員犯本條例之罪者，依本條例處斷」
    ，至公務員之定義，則依刑法第10條第2 項，為「一、依法
    令服務於國家、地方自治團體所屬機關而具有法定職務權限
    ，以及其他依法令從事於公共事務，而具有法定職務權限者
    。二、受國家、地方自治團體所屬機關依法委託，從事與委
    託機關權限有關之公共事務者」。然就本件被告張效武、郭
    龍濟而言，無論依修正前或修正後之刑法，渠等均屬貪污治
    罪條例第2 條之公務員，且因渠等在偵查中自白（本件渠等
    並無犯罪所得，依最高法院93年度台上字第1741號判決之見
    解，只要在偵查中自白，即有貪污治罪條例第8 條第2 項前
    段規定之適用），故無論依修正前之貪污治罪條例或95年7
    月1 日施行之貪污治罪條例，渠等均可依法減輕其刑，故無
    有利或不利之情形，於刑法修正施行後法院為裁判時，自無
    庸為新、舊法比較。然如有其他應依刑法第2 條第1 項之規
    定為新、舊法之比較情形時，則應綜其全部罪刑比較之結果
    ，整體適用法律（最高法院97年度第2 次刑事庭會議決議）
    。
  3.貪污治罪條例第6 條第1 項第5 款對非主管事務圖利罪，其
    法定本刑中關於罰金刑之規定，因刑法第33條第5 款業經修
    正，罰金最低額由銀元1 元即新臺幣300 元提高為新臺幣
    1000元以上，並以百元為單位，經比較新、舊法之結果，應
    以行為時之刑法第33條第5 款規定有利於被告張效武、郭龍
    濟。
  4.綜合上開新舊法之比較結果，修正前之貪污治罪條例對被告
    張效武、郭龍濟較為有利，依上開說明，自應整體適用修正
    前之貪污治罪條例論處。
  (二)刑法部分
    又被告蕭更哲、洪昀姍、李建華、張玉明、張陽、鄭之光、
    李榮全、古峻銘、劉清海行為後，刑法業於94年2 月2 日修
    正公布，自95年7 月1 日起施行。茲比較新舊法如下：
  1.關於刑法第359 條法定罰金刑部分，修正後刑法第33條第5
    款規定罰金刑為新臺幣1000元以上，以百元計算之，而修正
    前則規定罰金為1 元以上，且以銀元為計算單位（經依罰金
    罰鍰提高標準條例第1 條前段及現行法規所定貨幣單位折算
    新臺幣條例第2 條規定折算後，罰金刑為新臺幣30元以上）
    ，是修正後之法律並未較有利於被告蕭更哲等人。
  2.共同正犯部分，修正前刑法第28條規定，「二人以上共同『
    實施』犯罪之行為者，皆為正犯」；修正後則規定，「二人
    以上共同『實行』犯罪之行為者，皆為共同正犯」，乃因原
    「實施」之概念，包含陰謀、預備、著手及實行等階段，故
    修正為僅共同實行犯罪行為者，始成立共同正犯。是修正後
    之刑法共同正犯之範圍顯然縮小，而排除「陰謀共同正犯」
    、「預備共同正犯」之適用，惟於本案不生影響。
  3.按受有期徒刑之執行完畢，於5 年內之95年1 月間故意再犯
    有期徒刑以上之罪，無論依修正前刑法第47條或修正後第47
    條第1 項之規定均構成累犯，即無有利或不利之情形，於刑
    法修正施行後法院為裁判時，無庸為新、舊法之比較。個案
    如有其他應依刑法第2 條第1 項之規定為新、舊法之比較情
    形時，依綜其全部罪刑之結果而為比較後，整體適用法律（
    最高法院97年4 月22日97年度第2 次刑事庭會議決議參照）
    。本案被告無論依修正前刑法第47條或修正後第47條第1 項
    之規定均構成累犯，即無有利或不利之情形，於刑法修正施
    行後本院為裁判時，自無庸為新、舊法之比較，惟仍應就本
    案其他應依刑法第2 條第1 項為新、舊法比較適用之結果，
    整體適用法律。
  4.牽連犯部分，修正前刑法第55條規定，「一行為而觸犯數罪
    名，或犯一罪而其方法或結果之行為犯他罪名者，從一重處
    斷。」，修正後則刪除牽連犯之規定，論以數罪，經比較新
    舊法之結果，以修正前之規定較有利於被告蕭更哲等人。
  5.連續犯部分，修正前對於連續數行為而犯同一之罪名者，以
    一罪論，修正後則刪除連續犯之規定，改以分論併罰，是修
    正前之規定對被告蕭更哲等人自較有利。
  6.修正前之刑法第68條規定「拘役或罰金加減者，僅加減其最
    高度」，而修正後之刑法第67條則規定為「有期徒刑或罰金
    加減者，其最高度及最低度同加減之」，因修正前刑法第68
    條規定罰金最低度不予加重，較諸修正後刑法第67條規定罰
    金最低度應予加重之規定，修正前之規定顯較有利，故於刑
    法分則及特別刑法中設有罰金刑之規定，並有加重其刑之情
    形時，自應適用修正前之規定處斷。
  7.綜上法律修正前、後之比較，修正後之規定對被告蕭更哲等
    人並非有利，揆諸前揭說明，應適用修正前之刑法相關規定
    處斷。
參、論罪科刑：
  (一)被告蕭更哲、洪昀姍、李建華、張玉明、張陽、鄭之光、李
    榮全、吳東衡、蔡叡東部分：
  1.核被告蕭更哲、洪昀姍、李建華、張玉明、張陽、鄭之光、
    李榮全、吳東衡、蔡叡東所為，均係犯刑法第359 條之無故
    取得他人電腦設備之電磁紀錄罪。又刑法上之共同正犯祇須
    具有犯意聯絡、行為分擔，即足成立，既不問犯罪動機起於
    何人，亦不必每一階段犯行均經參與；質言之，共同正犯間
    彼此分擔之行為，並非必須相同，且在犯意聯絡範圍內，應
    就全部犯罪結果負責（最高法院76年度台上字第8279號判決
    參照）。查本件被告蕭更哲、洪昀姍、張玉明、張陽、鄭之
    光、李榮全、吳東衡、蔡叡東委託或輾轉委託附表四之一至
    四之十三所示之查詢人查詢電信使用者資料及通信紀錄時（
    各該被告參與之犯行，詳如附表七所載），即有無故取得他
    人電腦設備之電磁紀錄決意，且以委託或輾轉委託查詢人查
    詢之方式分工，故被告蕭更哲就附表四之一至九、四之十編
    號1 至13、四之十一編號1 至6 、8 至24、四之十一（二）
    至（四）、四之十二（一）至（三）、四之十三（一）至（
    九）所示之犯行，分別與事實三(一)至(十三)所示之人就事實三(一)
    至(十三)所示之犯行，具有犯意聯絡及行為分擔，均應論以共同
    正犯。檢察官認被告蕭更哲、洪昀姍、李建華、張玉明、張
    陽、鄭之光、李榮全、吳東衡為以被告蕭更哲為首之犯罪集
    團，渠等就被告蕭更哲所為之所有犯行，均應論以共同正犯
    ，然因並無證據證明被告洪昀姍、李建華、張玉明、張陽、
    鄭之光、李榮全、吳東衡就被告蕭更哲所為之全部犯行均有
    犯意聯絡及行為分擔，故檢察官前揭所認，容有未恰，附此
    敘明。另被告吳東衡獨自委託張效武、郭龍濟查詢附表四之
    十編號14、四之十一（一）編號7 所示之電信通信紀錄部分
    ，則係基於為自己無故取得他人電腦設備電磁紀錄之意，並
    未教唆原無犯罪意思之人犯罪，自仍應論以正犯。檢察官認
    被告蕭更哲、洪昀姍、李建華、張玉明、張陽、鄭之光、李
    榮全、吳東衡所為，均係犯刑法第29條、第359 條之教唆無
    故取得他人電腦設備之電磁紀錄罪，容有未洽，惟因二者社
    會基本事實同一，自應變更起訴法條（參見最高法院30年上
    字第1574號判例）。被告蕭更哲、洪昀姍、李建華、張玉明
    、張陽、鄭之光、李榮全、吳東衡、蔡叡東所為附表七所示
    無故取得他人電腦設備之電磁紀錄犯行（詳如附表七各被告
    參與之犯行欄），均時間緊接，方法相同，所犯均係構成要
    件相同之罪名，顯係基於概括犯意反覆而為，均為連續犯，
    皆應依修正前刑法第56條規定論以一罪，並均依法加重其刑
    。被告蕭更哲、鄭之光有如事實欄所載曾受有期徒刑之宣告
    及執行完畢乙節，有臺灣高等法院被告前案紀錄表2 份在卷
    可參，被告蕭更哲、鄭之光於有期徒刑執行完畢後，5 年內
    故意再犯本案有期徒刑以上之罪，為累犯，應依修正前刑法
    第47條之規定，加重其刑。再檢察官當庭表示起訴書附表所
    載查詢人為「X 」、「江志彬」、「許逸湞」部分，不在起
    訴範圍，依法請求減縮（見院九之二卷第538 ～539 頁），
    故本院就此部分自無庸予以裁判，併予指明。
  2.另被告鄭之光雖主張其有自首之情形云云，臺北市政府警察
    局萬華分局亦函覆本院本案係被告鄭之光主動至該分局自首
    後，始查知蕭更哲犯行，被告鄭之光未自首時，該分局並未
    掌握被告鄭之光有向蕭更哲購買或販售他人個人資料之情事
    ，有該分局99年8 月26日北市警萬分刑字第09932505100 函
    1 份在卷可考（見院十一卷第16頁）。惟按對於未發覺之罪
    自首而受裁判者，得減輕其刑，刑法第62條前段規定甚明。
    復按刑法第62條之所謂發覺，係指有偵查犯罪職權之公務員
    已知悉犯罪事實與犯罪之人而言，而所謂知悉，固不以確知
    其為犯罪之人為必要，但必其犯罪事實，確實存在，且為該
    管公務員所確知，始屬相當（最高法院75年台上字第1634號
    判例參照）。經查，被告鄭之光固於92年12月9 日第一次至
    臺北市政府警察局萬華分局製作筆錄，自首有向蕭更哲購買
    電信資料之情（見警三卷第25～27頁），然法務部調查局高
    雄市調查站於92年7 月9 日即以山肅字第092694007702號函
    向法務部調查局陳報「中華電信公司人員賴昆光涉嫌不法案
    」偵查情形，該函文說明三並明載「另一徵信業者劉建新部
    分，經清查後發現使用『古峻銘』戶名，開立合作金庫銀行
    光華分行帳戶作為與其他業者匯款，並得知有不明男子使用
    臺北市政府電腦查詢工商資料…；…另一管道男子使用（02
    ）00000000回報劉某交查的資料，並得知該男子曾擔任刑警
    後在徵信業服務，現在電話該址租屋協助劉某查詢資料，亦
    已上線監察中…」，有上開函文附卷可憑（見院十一卷第11
    ～13頁），而被告鄭之光先前復確實擔任刑警，亦據其供陳
    在卷，高雄市調查站調查員自92年6 月24日起對門號（02）
    00000000號電話實施通訊監察後，該電話使用人於92年7 月
    7 日夜間9 時31分許，曾在電話中向他人表示其使用門號
    0000000000號行動電話，有門號（02）00000000號通訊監察
    譯文1 份可按（見警二卷第840 、845 頁），經高雄市調查
    站調查員於92年8 月12日以山肅字第09269408762 號函詢問
    遠傳電信門號0000000000號行動電話之使用人資料，遠傳電
    信函覆使用人為被告鄭之光，亦有遠傳電信行動電話基本資
    料各1 份足佐（見警二卷第833 頁），顯見高雄市調查站於
    被告鄭之光在92年12月9 日向臺北市政府警察局萬華分局自
    首前，即已知悉被告鄭之光有向蕭更哲購買電信資料，涉嫌
    無故取得他人電腦設備之電磁紀錄犯行，揆諸上開說明，被
    告鄭之光所為，自與前揭自首要件不合，不得依法減輕其刑
    。
  (二)被告古峻銘、劉清海部分：
    又按刑法上之幫助犯，係對於犯罪與正犯有共同之認識，而
    以幫助之意思，對於正犯資以助力，且未參與實施犯罪之行
    為者而言（最高法院75年度台上字第1509號、84年度台上字
    第5998號、88年度台上字第1270號判決參照）。被告古峻銘
    、劉清海與同案被告蕭更哲並無共同實施詐欺犯罪之犯意聯
    絡或行為分擔，僅基於幫助無故取得他人電腦設備電磁紀錄
    之意思，提供帳戶予蕭更哲使用，促其無故取得他人電腦設
    備電磁紀錄犯行之實現，依上開說明，為幫助犯，是核被告
    古峻銘、劉清海所為，均係犯刑法第30條第1 項、第359 條
    之幫助無故取得他人電腦設備之電磁紀錄罪。又被告劉清海
    有如事實欄所載曾受有期徒刑之宣告及執行完畢乙節，有臺
    灣高等法院被告前案紀錄表1 份在卷可參，被告劉清海於有
    期徒刑執行完畢後，5 年內故意再犯本案有期徒刑以上之罪
    ，為累犯，應依刑法第47條第1 項之規定，加重其刑。被告
    古峻銘、劉清海既未實際參與無故取得他人電腦設備電磁紀
    錄犯罪，其所犯情節較正犯輕微，爰依刑法第30條第2 項之
    規定，減輕其刑，並就被告劉清海部分依法先加後減之。
  (三)被告張效武、郭龍濟部分：
    再按修正前貪污治罪條例第6 條第1 項第4 款規定之對於主
    管或監督之事務，直接或間接圖利罪，所稱之主管事務，係
    指對於自己所主掌管理與執行權責範圍內之事務而言，此種
    主管事務，究係主辦或兼辦，係出於法令之直接授予或主管
    長官之事務分配，均非所問；至所謂監督事務，係指有權監
    督之權責範圍內事務，即該事務雖非由其主掌管理與執行，
    然行為人對於該有直接主掌管理與執行等之權責事項，依法
    令有予以監察督促之權限而言（最高法院89年度台上字第
    1604號判決參照）。查被告張效武、郭龍濟於92年至93年間
    分別為南巡局澎湖查緝隊、臺南查緝隊查緝員，依海岸巡防
    法第4 條第1 項第3 款之規定，有掌理犯罪調查事項之權限
    ，且依同法第10條第3 項，執行上開犯罪調查職務時，視同
    刑事訴訟法第231 條之司法警察，依92年6 月25日公布之警
    察職權行使法第3 條、第16條，於其法定任務範圍內有必要
    時，得向其他機關蒐集資料。惟因被告張效武、郭龍濟為調
    查犯罪所需，欲查詢電信使用者資料及通信紀錄，仍須向實
    際上管理該等電信資料之中華電信或民營電信公司函詢，依
    上開說明，被告張效武、郭龍濟就查詢電信使用者資料及通
    信紀錄乙事，自非其主掌管理與執行權責範圍內之事務，亦
    無權監督該等事務之執行，揆諸上開說明，被告張效武、郭
    龍濟受吳東衡之委託，以公函向各該電信公司查詢使用者資
    料及通信紀錄，並將該等資料洩漏予吳東衡，由吳東衡自行
    或輾轉交予蕭更哲出售予徵信業者圖利，所為自均係犯修正
    前貪污治罪條例第6 條第1 項第5 款之對非主管事務圖利罪
    、刑法第132 條第1 項之公務員洩漏國防以外之秘密文書、
    消息罪。檢察官認被告張效武、郭龍濟係犯貪污治罪條例第
    6 條第1 項第4 款之對主管事務圖利罪，惟因二者社會基本
    事實相同，爰依法變更起訴法條。被告張效武、郭龍濟自己
    或委託不知情之臺南查緝隊查緝員吳沛洋、刑警局偵查員王
    嘉華、葉景興，發函向附表四之十、四之十一（一）至（四
    ）所示之電信公司調閱電信使用者資料及通信紀錄，利用各
    該電信公司不知情之承辦人員進入各該公司電腦設備查詢，
    並將電信使用者資料及通信紀錄洩漏予被告張效武、郭龍濟
    ，就洩漏國防以外應秘密之文書、消息犯行，均為間接正犯
    。被告張效武、郭龍濟數次圖利蕭更哲、吳東衡及洩漏國防
    以外應秘密之文書、消息之犯行，均時間緊接、所犯罪名相
    同，顯均係基於概括犯意為之，皆為連續犯，均應依修正前
    刑法第56條規定論以一罪，並加重其刑。被告張效武、郭龍
    濟所犯上開2 罪，有方法、目的之牽連關係，為牽連犯，均
    應從一重之對非主管事務圖利罪處斷。又被告張效武、郭龍
    濟於偵查中自白犯行（本件被告張效武、郭龍濟並無犯罪所
    得【理由詳後述】，依最高法院93年度台上字第1741號判決
    之見解，只要在偵查中自白，即有修正前貪污治罪條例第8
    條第2 項前段規定之適用），爰分別依修正前貪污治罪條例
    第8 條第2 項之規定，減輕其刑，並均依法先加後減之。
  (四)爰審酌被告蕭更哲、洪昀姍、李建華、張玉明、張陽、鄭之
    光、李榮全、蔡叡東明知附表四之一至四之十三所示電信使
    用者資料、通信紀錄，為附表二所示查詢人員非基於治安機
    關因偵查犯罪或調查證據所需，利用電腦設備所取得之電磁
    紀錄，竟仍直接或輾轉委託附表似之一至四之十三所示之查
    詢人查詢，而被告張效武、郭龍濟均為公務員，亦明知附表
    四之十、四之十一（一）至（四）所示非其主管或監督之電
    信使用者資料及通信紀錄，係中華民國國防以外應秘密之文
    書，非為達成法定任務，不得利用職務向其他機關蒐集與個
    人有關之資料，卻不思廉潔自愛，洩漏國防以外之秘密文書
    、消息，並使被告蕭更哲、吳東衡自徵信業者處取得不法利
    益，因而圖利被告蕭更哲、吳東衡，渠等所為均侵犯他人隱
    私，並破壞社會安定秩序，被告郭龍濟前並因犯利用職務機
    會詐取財物罪，經國防部高等軍事法院高雄分院以94年度高
    審字第254 號判決處有期徒刑2 年，緩刑2 年確定，竟仍不
    知悔改，再為本案犯行，另被告古峻銘、劉清海則提供帳戶
    供被告蕭更哲實行無故取得他人電腦設備之電磁紀錄犯行，
    徒增國家追訴犯罪之困難，所為均屬不該；惟念及被告張效
    武、郭龍濟均於犯後偵查中坦承犯行，態度甚佳，且分別使
    被告蕭更哲圖得12萬元、33萬9000元，吳東衡圖得1 萬5000
    元、1 萬5000元，金額尚非至鉅，被告洪昀姍、古峻銘、李
    建華、前無任何犯罪前科，有渠等臺灣高等法院被告前案紀
    錄表各1 份可稽，並考量被告蕭更哲、洪昀姍、李建華、張
    玉明、張陽、鄭之光、李榮全、吳東衡、蔡叡東無故取得他
    人電腦設備之電磁紀錄筆數分別為336 筆、11筆、41筆、70
    筆、38筆、2 筆、27筆、61筆、3 筆，且斟酌被告李建華、
    張玉明、張陽、鄭之光於本院審理中均坦白承認所有犯行，
    被告蕭更哲僅坦承部分犯行，查詢筆數高達336 筆，被告洪
    昀姍、蔡叡東、吳東衡始終否認犯行，被告蔡叡東於審判中
    並陳稱：當時算伊好運，伊向被告蕭更哲查詢資料，被告蕭
    更哲無法交付資料給伊等語（見院十一卷第223 頁反面），
    顯見其犯後仍不思悔改，抱持僥倖態度，犯後態度均難認良
    好，另參以被告吳東衡於94年4 月28日行準備程序後，均未
    表示欲勘驗調查局或偵訊錄音光碟，遲至98年7 月27日始開
    始爭執張效武調查錄音光碟，之後並陸續請求勘驗張效武偵
    訊錄音光碟、王振宇、郭龍濟調查局及偵訊錄音光碟，致本
    院先係耗費大量司法資源搜尋93年間之調查局及偵訊錄音光
    碟，並先行聆聽相關光碟內容，自99年9 月15日起至100 年
    7 月6 日止，復針對勘驗光碟乙事開庭7 次，浪費司法資源
    莫此為甚，足見其意圖拖延訴訟，犯後態度極為不佳，兼衡
    其等之犯罪動機、教育程度、家庭經濟狀況等一切情狀，分
    別量處如主文所示之刑，並就被告古峻銘、劉清海部分，諭
    知如主文所示之易科罰金折算標準（另關於易科罰金部分，
    修正後刑法刪除「因身體、教育、職業、家庭之關係或其他
    正當事由，執行顯有困難者」之要件，並將易科罰金之折算
    標準，由原配合廢止前之罰金罰鍰提高標準條例第2 條規定
    之銀元100 元至銀元300 元折算1 日，提高為1000元、2000
    元或3000元折算1 日，是依修正後刑法第2 條第1 項前段之
    規定，應適用修正前之刑法第41條第1 項前段之規定，諭知
    易科罰金之折算標準），另就被告張效武、郭龍濟部分，因
    分別量處有期徒刑4 年、4 年10月，爰依修正前貪污治罪條
    例第17條規定，均併予宣告褫奪公權2 年、3 年。末查，被
    告蕭更哲、洪昀姍、李建華、張玉明、張陽、鄭之光、李榮
    全、蔡叡東、吳東衡、古峻銘、劉清海之犯罪時間在96年4
    月24日以前，復無中華民國九十六年罪犯減刑條例所定不得
    減刑之情形，應依同條例第2 條第1 項第3 款之規定，減其
    宣告刑2 分之1 ，並就被告洪昀姍、李建華、張陽、鄭之光
    、蔡叡東、古峻銘、劉清海部分，分別諭知如主文所示之易
    科罰金折算標準（至於被告洪昀姍、李建華、張陽、鄭之光
    、蔡叡東、古峻銘、劉清海行為後，關於易科罰金部分，修
    正後刑法刪除「因身體、教育、職業、家庭之關係或其他正
    當事由，執行顯有困難者」之要件，並將易科罰金之折算標
    準，由原配合廢止前之罰金罰鍰提高標準條例第2 條規定之
    銀元100 元至銀元300 元折算1 日，提高為1000元、2000元
    或3000元折算1 日，是依修正後刑法第2 條第1 項前段之規
    定，應適用修正前之刑法第41條第1 項前段之規定，諭知易
    科罰金之折算標準）。又按修正前貪污治罪條例第10條第1
    項之規定，係以實施犯罪行為者，自己（或其共犯）所得財
    物為限，如實施犯罪行為者自己並無所得，即無沒收或追徵
    之可言。本件被告張效武、郭龍濟因犯對非主管事務圖利罪
    ，使蕭更哲分別圖得12萬元、33萬9000元，被告吳東衡分別
    圖得1 萬5000元、1 萬5000元，被告張效武、郭龍濟自己並
    無所得，即無從依上開規定諭知沒收或追徵。另扣案如附表
    五之一至五之三十一所示之物，均非違禁物，且附表五之一
    編號10至21所示之行動電話，亦非被告蕭更哲或其共犯所有
    之物，業據被告蕭更哲供陳在卷，其餘附表五之一及附表五
    之二至五之三十一所示之物，則無證據證明與本案有何直接
    關連性，故本院認均無沒收之必要，爰均不為沒收之諭知，
    附此敘明。
  (六)被告蔡冠霆未到庭，俟通緝到案後另行審結。至南巡局屏東
    機動查緝隊查緝員羅強飛、交通部電信總局電信警察隊第一
    中隊隊員李嘉至、酈俊睿是否涉犯貪污治罪條例第6 條之對
    非主管事務圖利罪、刑法第132 條第1 項之公務員洩漏國防
    以外之秘密文書、消息罪、泛亞電信員工陳怡均是否涉犯刑
    法第132 條第2 項之非公務員洩漏國防以外之秘密文書、消
    息罪，宜由檢察官另行偵辦，併予指明。
肆、不另為不受理部分（刑法第318 條之1 未據告訴）：
一、公訴意旨略以：被告蕭更哲、洪昀姍、李建華、張玉明、張
    陽、鄭之光、李榮全、吳東衡為使附表一編號1 至10所示之
    徵信業者從事徵信業務，教唆有機會於附表四之一至十三所
    示電信公司電腦設備調取電磁紀錄之附表二所示之人為事實
    一(一)至(十三)所示之行為，因認被告蕭更哲、洪昀姍、張玉明、
    李建華、張陽、鄭之光、李榮全、吳東衡，均涉犯刑法第29
    條、第318 條之1 條教唆利用電腦相關設備知悉、持有他人
    之秘密罪，被告郭龍濟涉犯刑法第318 條之1 利用電腦相關
    設備知悉、持有他人之秘密罪云云。
二、按告訴或請求乃論之罪，未經告訴、請求或其告訴、請求經
    撤回或已逾告訴期間者，應諭知不受理判決，刑事訴訟法第
    303 條第3 款規定甚明。復按無故洩漏因利用電腦或其他相
    關設備知悉或持有他人之秘密者，處2 年以下有期徒刑、拘
    役或5000元以下罰金；刑法第315 條、第315 條之1 及第
    316 條至第318 條之2 之罪，須告訴乃論，同法第318 條之
    1 、第319 條分別定有明文。
三、查刑法第28章妨害秘密罪章係在保護個人秘密，此觀刑法第
    319 條之立法理由，明載第315 之2 之罪除侵害個人法益外
    ，並影響社會生活之安寧，故列為非告訴乃論之罪，本章其
    餘之罪仍須告訴乃論至明。而本件除告訴人楊慈昕有就附表
    四之十三（六）編號11所示電信使用者資料遭洩漏乙事提起
    告訴外，其餘遭洩漏電信使用者資料及通信紀錄之人，則均
    未提起告訴，揆諸上開說明，自應就檢察官起訴洩漏附表四
    之十三（六）編號11以外之其他電信使用者資料及通信紀錄
    ，均為不受理之諭知。惟因檢察官認此部分與前揭經本院論
    罪科刑部分具有牽連犯之裁判上一罪關係（參臺灣高雄地方
    法院檢察署檢察官補充理由書，見院二卷第436 、480 ～
    481 頁），爰均不另為不受理之判決。
伍、不另為無罪諭知部分：
一、被告蕭更哲、洪昀姍、張玉明、李建華、張陽、鄭之光、李
    榮全、吳東衡部分：
  (一)公訴意旨略以：被告蕭更哲、洪昀姍、張玉明、李建華、張
    陽、鄭之光、李榮全、吳東衡共組不法犯罪集團，共同基於
    概括犯意聯絡，以事實二所載之方式，無故取得附表四之十
    編號14、四之十一（一）編號7 、四之十三（六）編號11及
    附表六所示電信使用者資料及通信紀錄，因認被告蕭更哲、
    洪昀姍、張玉明、李建華、張陽、鄭之光、李榮全、吳東衡
    就無故取得附表四之十編號14、四之十一（一）編號7 、附
    表六所示電信使用者資料及通信紀錄部分，均共同涉犯刑法
    第29條第1 項、第359 條之教唆無故取得他人電腦設備之電
    磁紀錄罪、刑法第29條第1 項、第342 條之教唆背信罪；就
    無故取得附表四之十三（六）編號11所示電信使用者資料部
    分，則涉犯刑法第29條第1 項、第318 條之1 教唆洩漏利用
    電腦知悉他人之秘密罪云云。
  (二)按被告未經審判證明有罪確定前，推定其為無罪；犯罪事實
    應依證據認定之，無證據不得認定犯罪事實。又不能證明被
    告犯罪或其行為不罰者，應諭知無罪之判決，刑事訴訟法第
    154 條、第301 條第1 項分別定有明文。次按事實之認定，
    應憑證據，如未能發現相當證據，或證據不足以證明，自不
    能以推測或擬制之方法，為裁判基礎；且認定不利於被告之
    事實須依積極證據，苟積極證據不足為不利於被告事實之認
    定時，即應為有利於被告之認定；另認定犯罪事實所憑之證
    據，雖不以直接證據為限，間接證據亦包括在內，然而無論
    直接證據或間接證據，其為訴訟上之證明，須於通常一般之
    人均不致有所懷疑，而得確信其為真實之程度者，始得據為
    有罪之認定，倘其證明尚未達到此一程度，而有合理之懷疑
    存在而無從使事實審法院得有罪之確信時，即應由法院諭知
    被告無罪之判決（最高法院40年台上字第86號、30年台上字
    第816 號、76年台上字第4986號分別著有判例參照）。
  (三)公訴意旨認被告蕭更哲、洪昀姍、張玉明、李建華、張陽、
    鄭之光、李榮全、吳東衡共同涉犯刑法第29條第1 項、第
    359 條之教唆無故取得他人電腦設備之電磁紀錄罪、刑法第
    29條第1 項、第342 條之教唆背信罪嫌，無非係以被告蕭更
    哲、洪昀姍、藍翎甄、李建華、鍾宜湘、張陽、張玉明、李
    榮全、林佳慶、施靜珊、王振宇、張效武、郭龍濟、劉清海
    、古峻銘、吳沛洋、葉景興、王嘉華、郭慧珍、陳豐民、林
    茂宏、李嘉至、酈俊睿、郭德彬、翁嘉駿、王鈴舒、童琴文
    、吳隆富、鍾美玲、周儷蓉、謝仁華、華皇傑於調查局、偵
    查中、證人即附表一所示之徵信業者及王培勳、林瑞益、邱
    裕源、張成信、裘宗穆於調查局、偵查中之證述、附表四之
    一至四之十三所示查詢人之查詢紀錄、附表五之一至五之二
    十九所示搜索扣押筆錄、扣押物品清單、扣押物品收據各1
    份、門號0000000000、0000000000、0000000000、
    0000000000、0000000000、0000000000、0000000000、
    0000000000、（02）00000000、（07）0000000 電話通訊監
    察譯文、簡訊內容、通訊監察作業錄音帶、光碟片，以及扣
    案附表五之一編號4 、7 至20、22號所示之物，為其論據。
  (四)附表六編號1至4、19至21、24至51、55部分：
    查刑法第359 條於92年6 月25日公布施行，附表六編號1 至
    4 、19至21、24至51、55所示之電信使用者資料及通信紀錄
    ，復均係查詢人於92年6 月25日前進入各該電信公司電腦設
    備查詢，衡諸查詢人進入電腦查詢電信使用者資料及通信紀
    錄後，大多會在同日即回覆予再委託人，再委託人亦會旋即
    將資料輾轉回覆予被告蕭更哲、徵信業者，卷內亦無證據顯
    示被告蕭更哲、洪昀姍、張玉明、李建華、張陽、鄭之光、
    李榮全、吳東衡係在92年6 月25日之後始取得上開附表六編
    號1 至4 、19至21、24至51、55所示之電信使用者資料及通
    信紀錄，則基於罪證有疑利於被告之原則，應認被告蕭更哲
    、洪昀姍、蔡冠霆、張玉明、吳東衡、李建華、李榮全、張
    陽、蔡叡東、鄭之光均係在92年6 月25日前取得附表六編號
    1 至4 、19至21、24至51、55所示之電信使用者資料及通信
    紀錄。據此，被告蕭更哲、洪昀姍、張玉明、李建華、張陽
    、鄭之光、李榮全、吳東衡於92年6 月25日前，無故取得附
    表六編號1 至4 、19至21、24至51、55所示他人電腦設備之
    電磁紀錄，即不得依刑法第359 條處罰。
  (五)附表四之十編號14、四之十一（一）編號7 、附表六編號5
    至10、19、22至23 、52至55、58部分：
  1.另被告蕭更哲、洪昀姍、張玉明、李建華、張陽、鄭之光、
    李榮全始終未坦承有委託張效武、郭龍濟、陳怡均、蘇蕙香
    、藍翎甄、鍾宜湘、施靜珊、林佳慶、周儷蓉查詢關於附表
    四之十編號14、四之十一（一）編號7 、附表六編號5 至10
    、19、22至23、52至55、58所示電信使用者資料及通信紀錄
    ，被告吳東衡則否認有委託陳怡均、蘇蕙香、藍翎甄、鍾宜
    湘、施靜珊、林佳慶、周儷蓉查詢附表六編號5 至10、19、
    22至23、52至55、58所示電信使用者資料及通信紀錄，證人
    張效武、郭龍濟、陳怡均、蘇蕙香、藍翎甄、鍾宜湘、施靜
    珊、林佳慶、周儷蓉亦均未證稱被告蕭更哲、洪昀姍、張玉
    明、李建華、張陽、鄭之光、李榮全、吳東衡有委託渠等查
    詢上開電信使用者資料及通信紀錄。再同案被告王振宇、劉
    清海、古峻銘、吳沛洋、葉景興、王嘉華、郭慧珍、陳豐民
    、林茂宏、李嘉至、酈俊睿、郭德彬、翁嘉駿、王鈴舒、童
    琴文、吳隆富、鍾美玲、周儷蓉、謝仁華、華皇傑於調查局
    、偵查中之供述、證人即附表一所示之徵信業者及王培勳、
    林瑞益、邱裕源、張成信、裘宗穆於調查局、偵查中之證述
    ，亦無法證明被告蕭更哲、洪昀姍、張玉明、李建華、張陽
    、鄭之光、李榮全、吳東衡確有委託張效武、郭龍濟、陳怡
    均、蘇蕙香、藍翎甄、鍾宜湘、施靜珊、林佳慶、周儷蓉查
    詢上開電信使用者資料及通信紀錄之情事。
  2.又遍觀門號0000000000、0000000000、0000000000、
    0000000000、0000000000、0000000000、0000000000、
    0000000000、（02 ）00000000 、（07）0000000 電話通訊
    監察譯文、簡訊內容、通訊監察作業錄音帶、光碟片，並無
    被告蕭更哲、洪昀姍、張玉明、李建華、張陽、鄭之光、李
    榮全委託他人查詢附表四之十編號14、四之十一（一）編號
    7 、附表六編號5 至10、19、22至23、52至55、58所示電信
    使用者資料之紀錄，以及被告吳東衡委託他人查詢附表六編
    號5 至10、19、22至23、52至55、58所示電信使用者資料之
    紀錄。張效武、郭龍濟、陳怡均、蘇蕙香、藍翎甄、鍾宜湘
    、施靜珊、林佳慶、周儷蓉之查詢紀錄，復僅能證明渠等有
    查詢附表四之十編號14、四之十一（一）編號7 、附表六編
    號5 至10、19、22至23、52至55、58所示電信使用者資料及
    通信紀錄，無法證明渠等查詢上開資料係直接或輾轉受到被
    告蕭更哲、洪昀姍、張玉明、李建華、張陽、鄭之光、李榮
    全、吳東衡之委託。至附表五之一至五之二十九所示搜索扣
    押筆錄、扣押物品清單、扣押物品收據各1 份及扣案附表五
    之一編號4 、7 至20、22號所示之物，均僅能證明於附表五
    之一至五之二十九所示之時間，在附表五之一至五之二十九
    所示之地點，扣得附表五之一至五之二十九所示之物品，尚
    難推論被告蕭更哲、洪昀姍、張玉明、李建華、張陽、鄭之
    光、李榮全有委託張效武、郭龍濟、陳怡均、蘇蕙香、藍翎
    甄、鍾宜湘、施靜珊、林佳慶、周儷蓉查詢表四之十編號14
    、四之十一（一）編號7 、附表六編號5 至10、19、22至23
    、52至55、58所示電信使用者資料及通信紀錄，以及被告吳
    東衡有委託陳怡均、蘇蕙香、藍翎甄、鍾宜湘、施靜珊、林
    佳慶、周儷蓉查詢附表六編號5 至10、19、22至23、52至55
    、58所示電信使用者資料及通信紀錄，並取得上開電信使用
    者資料及通信紀錄之情事。
  3.綜上，檢察官所舉前開證據，尚不足使本院達於通常一般之
    人均不致有所懷疑，而得確信其為真實之程度，則依罪證有
    疑利於被告之原則，即不得遽為不利於被告蕭更哲、洪昀姍
    、張玉明、李建華、張陽、鄭之光、李榮全及吳東衡之認定
    。
  (六)附表六編號10至18部分：
    觀諸洪昀姍與張玉明之行動電話通訊監察譯文，可見被告洪
    昀姍僅向被告張玉明查詢附表四之六編號2 至5 所示電話之
    使用者資料，而被告張玉明於92年9 月30日19時46分，除向
    被告洪昀姍回報附表四之六編號2 至5 所示電話之使用人、
    住址及各該使用人所使用之其餘電話，亦一併告知附表四之
    六編號2 所示之電話使用人尚有使用附表六編號18所示之電
    話，附表四之六編號3 所示之電話使用人另有使用附表六編
    號13至17所示之電話，附表四之六編號4 、5 所示之電話使
    用人則尚有使用附表六編號12、11所示之電話，有門號
    0000000000號與0000000000號行動電話通訊監察譯文在卷可
    參（見警二卷第68至69頁），足認附表六編號10至18所示之
    電話分別係查詢者於洩漏附表四之六編號2 至5 所示之電話
    而附隨洩漏之資料，非委託人所欲主動查詢之電信使用者資
    料至明，故起訴書所載被告蕭更哲、洪昀姍、張玉明、李建
    華、張陽、鄭之光、李榮全及吳東衡共同涉犯無故取得附表
    六編號10至18所示電信使用者資料，尚屬無據。
  (七)附表六編號56、57部分：
    又依被告蕭更哲與真實姓名年籍不詳綽號陳總之成年男子於
    92年7 月27日22時7 分、22時13分及92年7 月28日21時28分
    之通話內容，臺北國華曾於92年6 月間委託被告蕭更哲查詢
    附表五編號8 所示門號0000000000號行動電話於92年4 月至
    6 月之通信紀錄；門號0000000000號行動電話之使用人亦曾
    於92年11月12日9 時56分撥打電話予被告蕭更哲所使用之門
    號0000000000號行動電話，請被告蕭更哲查詢附表五編號57
    所示門號0000000000號行動電話之基本資料等情，有門號
    0000000000號與0000000000號行動電話通訊監察譯文、門號
    0000000000號與0000000000號行動電話通訊監察譯文各1 份
    在卷可參（見警二卷第43至44、46至47、85頁），惟綜觀卷
    內全部證據，均未顯示被告郭龍濟曾發函查詢附表六編號55
    、57所示門號0000000000、0000000000號行動電話，其餘被
    告亦未在上開時間有查詢該行動電話之紀錄，是檢察官此部
    分所認亦乏證據支持，自難認被告蕭更哲、洪昀姍、張玉明
    、李建華、張陽、鄭之光、李榮全及吳東衡有共同無故取得
    附表六編號56、57所示之電信紀錄。
  (八)另按刑法第342 條背信罪之構成要件係，為他人處理事務，
    意圖為自己或第三人不法之利益，或損害本人之利益，而為
    違背其任務之行為，致生損害於本人之財產或其他利益。又
    本條之罪，須以為他人處理事務為前提，所謂他人之者，係
    指受他人委任，而為其處理事務而言，至於受任人在他人處
    是否有職位名稱或有無領取酬勞，則非犯罪成立之要件（參
    見最高法院90年台上字第3977號判決）。查本件檢察官未舉
    證被告蕭更哲、洪昀姍、張玉明、李建華、張陽、鄭之光、
    李榮全及吳東衡有何教唆受他人委任，為他人處理事務之人
    違背任務之行為，依上開說明，自與背信罪之構成要件不合
    ，尚難論以教唆背信罪。
  (九)末查，附表四之十三（六）編號11部分，固經告訴人楊慈昕
    提起告訴，然因被告蕭更哲、洪昀姍、張玉明、李建華、張
    陽、鄭之光、李榮全及吳東衡所犯係無故取得他人電腦之電
    磁紀錄，已如前述，此與刑法第318 條之1 洩漏利用電腦知
    悉他人之秘密罪為對向犯之關係，渠等既成立無故取得他人
    電腦設備之電磁紀錄罪，即無可能同時成立刑法第318 條之
    之罪，檢察官此部分所認，亦有誤會。
  (十)綜上所述，被告蕭更哲、洪昀姍、張玉明、李建華、張陽、
    鄭之光、李榮全及吳東衡無故取得附表六編號1 至4 、19至
    21 、24 至51、55所示電腦設備之電磁紀錄，係在刑法第
    359 條增訂之前，就此部分自應為不罰。另檢察官所舉其他
    證據均無從使本院認定被告蕭更哲、洪昀姍、張玉明、李建
    華、張陽、鄭之光、李榮全及吳東衡有無故取得附表四之十
    編號14 、 四之十一（一）編號7 及附表六編號5 至19、22
    至23、52至58所示他人電腦設備之電磁紀錄犯行、洩漏利用
    電腦知悉附表四之十三（六）編號11所示他人秘密及教唆背
    信之犯行，就此部分本均應為無罪之諭知，然因檢察官認此
    部分如成立犯罪，與前揭經本院論罪部分，具有牽連犯之裁
    判上一罪關係，爰不另為無罪之諭知。
二、被告古峻銘、劉清海部分：
  (一)公訴意旨略以：被告古峻銘、劉清海所為前揭事實四所示之
    提供其所有合作金庫銀行光華分行帳號0000000000000 號帳
    戶，以及其員工黃連信所有合作金庫銀行光華分行帳號
    0000000000000 號帳戶予蕭更哲，作為徵信業者匯入無故取
    得他人電腦設備電磁紀錄費用帳戶之行為，亦涉犯刑法第30
    條第1 項、第318 條之幫助洩漏利用電腦相關設備知悉、持
    有他人之秘密罪、第30條第1 項、342 條之幫助背信罪云云
    。
  (二)按刑法上之幫助犯，以正犯已經犯罪為構成要件，故幫助犯
    無獨立性，如無他人犯罪行為之存在，幫助犯即無由成立，
    此有最高法院60年台上字第2159號判例可資參考。
  (三)查正犯之被告蕭更哲行為，不構成刑法第318 條之1 之洩漏
    利用電腦相關設備知悉、持有他人之秘密罪及第342 條之背
    信罪，已如前述，揆諸上開說明，被訴幫助蕭更哲為上開犯
    行之被告古峻銘、劉清海，即無從成立幫助洩漏利用電腦相
    關設備知悉、持有他秘密罪及幫助背信罪。而就上開部分本
    應由本院為無罪之諭知，惟因檢察官認此部分與前揭被告古
    峻銘、劉清海經論罪部分具有牽連犯之裁判上一罪關係，故
    本院亦不另為無罪之諭知。
三、被告張效武部分：
  (一)公訴意旨略以：被告張效武係南巡局澎湖機動查緝隊查緝員
    ，負責查緝槍枝、毒品、走私、偷渡等業務，屬依據法從事
    公務之人員。於92年9 月至93年3 月間，因蕭更哲集團接受
    業者委託調閱附表四之十所示電信使用者資料及通信紀錄，
    即透過吳東衡委託被告張效武協助查詢，被告張效武明知並
    非偵辦案件之需要，仍製作不實之公文書，發函向各電信公
    司調閱電信資料，並以公費1200元支付調閱資料費用（以調
    閱每一門號單月單向通聯紀錄約收取200 元、查詢門號基本
    資料每筆5 元計算）後，再將所調得之資料交予吳東衡，嗣
    吳東衡再轉交由蕭更哲販售委查之業者牟利，使蕭更哲不法
    集團藉此獲取不法利益20萬4000元（以每筆行動電話資料
    3000元、每筆民營電信通聯紀錄3 萬元計算），因認被告張
    效武涉犯刑法第213 條之公務員登載不實罪云云。
  (二)按刑法第213 條公務員登載不實罪，以公務員明知為不實之
    事項，而登載於職務上所掌之公文書，足以生損害於公眾或
    他人為要件。復按被告未經審判證明有罪確定前，推定其為
    無罪；犯罪事實應依證據認定之，無證據不得認定犯罪事實
    。又不能證明被告犯罪或其行為不罰者，應諭知無罪之判決
    ，刑事訴訟法第154 條、第301 條第1 項分別定有明文。次
    按事實之認定，應憑證據，如未能發現相當證據，或證據不
    足以證明，自不能以推測或擬制之方法，為裁判基礎；且認
    定不利於被告之事實須依積極證據，苟積極證據不足為不利
    於被告事實之認定時，即應為有利於被告之認定；另認定犯
    罪事實所憑之證據，雖不以直接證據為限，間接證據亦包括
    在內，然而無論直接證據或間接證據，其為訴訟上之證明，
    須於通常一般之人均不致有所懷疑，而得確信其為真實之程
    度者，始得據為有罪之認定，倘其證明尚未達到此一程度，
    而有合理之懷疑存在而無從使事實審法院得有罪之確信時，
    即應由法院諭知被告無罪之判決（最高法院40年台上字第86
    號、30年台上字第816 號、76年台上字第4986號分別著有判
    例參照）。
  (三)觀諸被告張效武以附表四之十證據及證據頁碼欄所示之函文
    ，向附表四之十所示之電信公司調取附表四之十所示之電信
    使用者資料及通信紀錄，其上均明載主旨為：「本局澎湖機
    動查緝隊因偵辦案件需要，請貴公司惠予提供查詢單內調閱
    之資料」，有附表四之十所示之函文在卷可考，嗣被告張效
    武亦實際向各該電信公司調取附表四之十所示之電信使用者
    資料及通信紀錄，自難認被告張效武有何公務員登載不實之
    行為，揆諸上開說明，自難以公務員登載不實罪相繩。然因
    檢察官認此部分如成立犯罪，與前揭經論罪部分具有牽連犯
    之裁判上一罪關係，爰不另為無罪之諭知。
四、被告郭龍濟部分：
  (一)公訴意旨略以：被告郭龍濟係南巡局臺南機動查緝隊查緝員
    ，負責查緝槍枝、毒品、走私、偷渡等業務，屬依據法從事
    公務之人員。其分別為下列行為：
  1.於92年至93年3 月間，蕭更哲集團接受業者委託查詢或調閱
    附表四之十一（一）所示之電信使用者資料及通信紀錄，即
    透過吳東衡設法查詢，吳東衡遂委託被告郭龍濟協助查詢，
    被告郭龍濟則假藉偵辦案件之需求，製作不實之公文，發文
    向各電信公司調閱電信資料後，再將資料交付蕭更哲集團轉
    售委查之業者牟利，使蕭更哲不法集團獲取不法利益50萬元
    （以每筆行動電話資料3000元、每筆中華電信通聯紀錄1 萬
    5000元、每筆民營電信通聯紀錄3 萬元計算），另郭龍濟以
    公費支付調閱資料費用，計6000元（以調閱每一門號單月單
    向通聯紀錄約收取200 元、查詢門號基本資料每筆5 元計算
    ）。嗣中華電信公司及臺灣大哥大公司因門號使用人投訴通
    聯紀錄有外洩情事，經該二公司查證為被告郭龍濟發函調閱
    ，乃向海岸巡防總局南部地區巡防局反映，被告郭龍濟為掩
    飾犯行，竟復於「劉金豪偽造信用卡集團案」「楊鳴專案」
    之案卷中偽造不實之文書資料，致使南部地區巡防局陷於錯
    誤，回覆臺灣大哥大公司，表示均依法辦理調閱並無外洩情
    事。被告郭龍濟計曾接受吳東衡委託以公費調閱電信門號資
    料或通聯紀錄達114 筆，調閱費用計2 萬6000元（以調閱每
    一門號單月單向通聯紀錄約收取200 元、查詢門號基本資料
    每筆5 元計算），亦使蕭更哲不法集團獲取不法利益計350
    萬元（以中華電信每筆通聯紀錄1 萬5000元、民營電信通聯
    紀錄每筆3 萬元計算）。
  2.被告郭龍濟另受吳東衡之託調閱附表四之十一（二）所示電
    信通信紀錄，即委託不知情之臺南機動查緝隊同事吳沛洋代
    為查詢，吳沛洋遂以公費2 萬元調閱該等電信資料後交予被
    告郭龍濟再交付吳東衡，蕭更哲不法集團因此獲取不法利益
    計300 萬元（以中華電信每筆通聯紀錄1 萬5000元、民營電
    信通聯紀錄每筆3 萬元計算）。又被告郭龍濟於92年7 、8
    月間，委託與其有長期合作辦案關係之不知情之內政部警政
    署刑事警察局偵查員王嘉華、葉景星發文相關電信公司調閱
    附表四之十一（三）、（四）所示電信使用者資料及通信紀
    錄，計支出公費1400元調閱電信資料，亦使蕭榮祥不法集團
    獲取不法利益計20萬元。
  3.被告郭龍濟另於93年3 月間，接受徵信業者委託監聽門號
    0000000000號電話通話後，蕭更哲即複委託吳東衡監聽，吳
    東衡再委託被告郭龍濟監聽，嗣被告郭龍濟於93年3 月19日
    ，利用偵辦毒品案件之機會，將上開門號併入其他需執行通
    訊監察作業之電話內，報請不知情之臺灣高雄地方法院檢察
    署主任檢察官黃朝貴核發通訊監察書，黃朝貴因而核發自93
    年3 月19日起至同年月31日止之雄檢楠監皇字第48號通訊監
    察書，之後被告郭龍濟即持該通訊監察書辦理上線進行非發
    監聽，於執行結束後，將監聽之錄音帶、通聯紀錄資料交付
    予吳東衡，由吳東衡轉交予蕭更哲，蕭更哲再將上開資料回
    報徵信業者，因認被告郭龍濟亦涉犯通訊保障及監察法第24
    條第2 項、第25條第1 項、第27條之罪、刑法第213 條公務
    員登載不實罪、第359 條無故取得他人電腦設備之電磁紀錄
    罪云云。
  (二)按通訊保障及監察法第24條第1 項、第25條第1 項，以「違
    法監察他人通訊」及「明知為違法監察通訊所得之資料，而
    無故洩漏或交付之」為要件。查被告郭龍濟係經臺灣高雄地
    方法院檢察署檢察官核准，對門號0000000000號行動電話執
    行通訊監察，業據被告郭龍濟供陳在卷，且有臺灣高雄地方
    法院檢察署通訊監察書及登記表各1 份在卷可參（見警二十
    卷第69～70頁），足見被告郭龍濟係合法執行通訊監察，並
    無違法監察他人通訊之情事，自與前揭通訊保障及監察法第
    24條第1 項、第2 項之構成要件不合，檢察官認被告郭龍濟
    另構成通訊保障及監察法第24條第2 項、第25條第1 項之罪
    ，尚有未恰。
  (三)按被告或共犯之自白，不得作為有罪判決之唯一證據，仍應
    調查其他必要之證據，以察其是否與事實相符，刑事訴訟法
    第156 條第2 項定有明文。另按通訊保障及監察法第27條規
    定，公務員或曾任公務員之人因職務知悉或持有依本法或其
    他法律之規定監察通訊所得應秘密之資料，而無故洩漏或交
    付之者，處3 年以下有期徒刑。查本件被告郭龍濟係合法對
    門號0000000000號行動電話執行通訊監察，已如前述，然證
    人吳東衡始終否認有自被告郭龍濟處取得前揭通訊監察之資
    料，被告郭龍濟於審理中亦翻異前詞，否認有交付前揭通訊
    監察資料予吳東衡（見院九之二卷第480 頁），又本案除被
    告郭龍濟曾於調查局中自承有將監聽所得之資料告知吳東衡
    外（見偵十二卷第370 頁反面），並無其他補強證據可資佐
    證被告郭龍濟確有無故洩漏或交付前揭監察通訊所得應秘密
    之資料，是自難以通訊保障及監察法第27條對被告郭龍濟相
    繩。
  (四)參諸被告郭龍濟以附表四之十一證據及證據頁碼欄所示之函
    文，向附表四之十一所示之電信公司調取附表四之十所示之
    電信使用者資料及通信紀錄，其上均明載主旨為：「本局臺
    南縣機動查緝隊因偵辦案件需要，請貴公司惠予提供用戶基
    資、帳寄地址及通聯紀錄」，有附表四之十一所示之函文附
    卷可按，嗣被告郭龍濟亦實際向各該電信公司調取附表四之
    十一所示之電信使用者資料及通信紀錄，則要難認被告郭龍
    濟有何公務員登載不實之行為，自不構成公務員登載不實罪
    。另起訴書僅空泛陳稱被告郭龍濟有於「劉金豪偽造信用卡
    集團案」、「楊鳴專案」卷宗偽造不實之文書資料，未指明
    被告郭龍濟究竟係偽造何種文書，且遍觀卷內證據，亦未見
    該等文書資料之存在，故亦難認定被告郭龍濟就此部分有何
    公務員登載不實之行為。
  (五)又被告郭龍濟係以公文向電信公司函詢之方式查詢附表四之
    十一（一）至（四）所示之電信資料，並將查得之電信資料
    交予吳東衡，其所為自構成公務員洩漏國防以外之秘密文書
    、消息罪，且因本條與刑法第359 條無故取得他人電腦電磁
    設備間具有對向犯之關係，自無可能同時成立刑法第359 條
    之罪。
  (六)綜上，檢察官起訴被告郭龍濟涉犯通訊保障及監察法第24條
    第2 項、第25條第1 項、第27條之罪、刑法第213 條公務員
    登載不實罪、第359 條無故取得他人電腦設備之電磁紀錄罪
    部分，均乏證據證明，本院就此部分自均應為無罪之諭知，
    然因檢察官認此部分與前揭經本院論罪科刑之部分具有牽連
    犯之裁判上一罪關係，爰不另為無罪之諭知。
五、被告吳東衡部分：
  (一)公訴意旨略以：被告吳東衡係徵信管道業者，與被告蕭更哲
    、洪昀姍、李建華、張玉明、張陽、鄭之光、李榮全、蔡冠
    霆共組以蕭更哲為首之不法犯罪集團，自92年6 月間某日起
    至93年3 月間某日止，接受附表一編號1 至10所示徵信業者
    委託，以下列方式違法無故取得附表四之十至四之十一所示
    之電信使用者資料及通信紀錄：
  1.92年7 月間，蕭更哲不法集團接受業者委託查詢附表四之九
    所示電信使用者資料後，推由被告吳東衡設法查詢，被告吳
    東衡即偽稱任職於國家安全局，並以業務上需要為由，委託
    其友人即臺灣大哥大公司員工王振宇協助查詢，王振宇乃利
    用職務上之機會進入該公司電腦資料庫查詢後，將資料交付
    吳東衡，使蕭更哲集團因此獲取不法利益4 萬8000元（以每
    筆行動電話資料3000元計算）。
  2.92年9 月至93年3 月間，蕭更哲集團接受業者委託調閱附表
    四之十所示電信使用者資料及通信紀錄，即透過被告吳東衡
    設法查詢，被告吳東衡遂委託張效武協助查詢，張效武明知
    並非偵辦案件之需要，仍製作不實之公文書，發函向各電信
    公司調閱電信資料，並以公費1200元支付調閱資料費用（以
    調閱每一門號單月單向通聯紀錄約收取200 元、查詢門號基
    本資料每筆5 元計算）後，再將所調得之資料交予被告吳東
    衡，嗣被告吳東衡再轉交由蕭更哲販售委查之業者牟利，使
    蕭更哲不法集團藉此獲取不法利益20萬4000元（以每筆行動
    電話資料3000元、每筆民營電信通聯紀錄3萬元計算）。
  3.92年至93年3 月間，蕭更哲集團接受業者委託查詢或調閱附
    表四之十一（一）所示電信使用者資料及通信紀錄即透過被
    告吳東衡設法查詢，被告吳東衡遂委託郭龍濟協助查詢，郭
    龍濟則假藉偵辦案件之需求，製作不實之公文，發文向各電
    信公司調閱電信資料後，再將資料交付蕭更哲集團轉售委查
    之業者牟利，使蕭更哲不法集團獲取不法利益50萬元（以每
    筆行動電話資料3000元、每筆中華電信通聯紀錄1 萬5000元
    、每筆民營電信通聯紀錄3 萬元計算（，另郭龍濟以公費支
    付調閱資料費用，計6000元（以調閱每一門號單月單向通聯
    紀錄約收取200 元、查詢門號基本資料每筆5 元計算）。嗣
    中華電信公司及臺灣大哥大公司因門號使用人投訴通聯紀錄
    有外洩情事，經該二公司查證為郭龍濟發函調閱，乃向海岸
    巡防總局南部地區巡防局反映，郭龍濟為掩飾犯行，竟復於
    「劉金豪偽造信用卡集團案」「楊鳴專案」之案卷中偽造不
    實之文書資料，致使南部地區巡防局陷於錯誤，回覆台灣大
    哥大公司，表示均依法辦理調閱並無外洩情事。計郭龍濟接
    受被告吳東衡委託以公費調閱電信門號資料或通聯紀錄達
    114 筆，調閱費用計2 萬6000元（以調閱每一門號單月單向
    通聯紀錄約收取200 元、查詢門號基本資料每筆5 元計算）
    ，亦使蕭更哲不法集團獲取不法利益計350 萬元（以中華電
    信每筆通聯紀錄1 萬5000元、民營電信通聯紀錄每筆3 萬元
    計算）。
  4.郭龍濟另受被告吳東衡之託調閱附表四之十一（二）所示電
    信使用者資料及通信紀錄，即委託不知情之臺南機動查緝隊
    同事吳沛洋代為查詢，吳沛洋遂以公費2 萬元調閱該等電信
    資料後交予郭龍濟再交付被告吳東衡，蕭更哲不法集團因此
    獲取不法利益計300 萬元（以中華電信每筆通聯紀錄1 萬
    5000元、民營電信通聯紀錄每筆3 萬元計算）。又郭龍濟於
    92年7 、8 月間，委託與其有長期合作辦案關係之不知情之
    刑警局偵查員王嘉華、葉景星發文相關電信公司調閱附表四
    之十一（三）、（四）所示電信使用者資料及通信紀錄，計
    支出公費1400元調閱電信資料，亦使蕭更哲不法集團獲取不
    法利益計20萬元。
  4.郭龍濟另於93年3 月間，接受徵信業者委託監聽門號000000
    0000號電話通話後，蕭更哲即複委託被告吳東衡監聽，被告
    吳東衡再委託郭龍濟監聽，嗣郭龍濟於93年3 月19日，利用
    偵辦毒品案件之機會，將上開門號併入其他需執行通訊監察
    作業之電話內，報請不知情之臺灣高雄地方法院檢察署主任
    檢察官黃朝貴核發通訊監察書，黃朝貴因而核發自93年3 月
    19日起至同年月31日止之雄檢楠監皇字第48號通訊監察書，
    之後郭龍濟即持該通訊監察書辦理上線進行非發監聽，於執
    行結束後，將監聽之錄音帶、通聯紀錄資料交付予被告吳東
    衡，由被告吳東衡轉交予蕭更哲，蕭更哲再將上開資料回報
    徵信業者，因認被告吳東衡涉犯刑法第29條第1 項、貪污治
    罪條例第6 條第1 項第4 款之教唆對主管事務圖利罪、刑法
    第29條第1 項、第132 條第1 項之教唆公務員洩漏國防以外
    之秘密文書、消息罪、刑法第29條第1 項、第213 條之教唆
    公務員登載不實罪、刑法第29條第1 項、第342 條之教唆背
    信罪、刑法第29條第1 項、通訊保障及監察法第24條第1 項
    、第2 項、第25條之罪云云。
  (二)惟按貪污治罪條例第6 條第1 項第5 款所規定之圖利罪，為
    身分犯之一種，若無公務員身分之人與公務員共犯該罪時，
    必該無身分關係者與公務員相聚合，朝同一目標，共同圖私
    人不法利益，始克相當；倘公務員所圖得之不法利益，係取
    自該無身分關係之人，或公務員圖利之對象即為該無身分關
    係之人，因係處於對向關係，該無身分關係者，除涉犯他項
    罪名外，尚不能依公務員圖利罪之共犯論處。此觀無身分關
    係者，向公務員行賄，而公務員對之圖利時，關於職務上行
    為為賄賂，僅處罰公務員；對於違背職務行為為賄賂，則就
    行賄者與受賄者，分設不同之處罰規定，該無身分關係者，
    均不與該公務員論以共同正犯自明（最高法院94年度台上字
    第5044號判決參照）。又按教唆犯以被教唆者原無犯罪意思
    ，由教唆者之教唆始起意實施犯罪行為，為其本質（最高法
    院30年上字第1616號判例參照）。查張效武、郭龍濟有分別
    圖利蕭更哲之情，已如前述，然被告吳東衡行為時不具有公
    務員之身分，且與張效武、郭龍濟並無共同圖利蕭更哲之意
    ，張效武、郭龍濟原亦即有對非主管事務圖利之犯意，並非
    因被告吳東衡之教唆始起意實施犯罪，依上開說明，被告吳
    東衡自難論以公務員圖利罪之共同正犯或教唆犯。
  (三)按刑法第132 條第1 項之公務員洩漏國防以外之秘密罪，亦
    為身分犯之一種，若無公務員身分之人與公務員共犯該罪時
    ，依同法第31條第1 項規定，雖應論以共犯；但以該無身分
    關係者與公務員共同將國防以外之秘密洩漏予他人，始克相
    當。倘公務員洩密之對象即為該無身分關係之人時，該無身
    分關係者乃公務員洩密之相對人，尚不能依上開洩密罪之共
    同正犯論處（參考最高法院88年度台上字第5741號判決）。
    查張效武、郭龍濟係將國防以外之秘密洩漏予被告吳東衡，
    被告吳東衡與郭龍濟、張效武間並無共同將國防以外之秘密
    洩漏予他人之犯意，是被告吳東衡既為張效武、郭龍濟洩密
    之相對人，依上開說明，自不構成公務員洩漏國防以外之秘
    密文書、消息罪，且因郭龍濟、張效武本即有洩漏國防以外
    之秘密文書、消息之犯意，並非因被告吳東衡之教唆始起意
    犯罪，則被告吳東衡所為，亦不構成教唆公務員洩漏國防以
    外之秘密文書、消息罪。
  (四)查張效武、郭龍濟以附表四之十、四之十一證據及證據頁碼
    欄所示之函文，向附表四之十、四之十一所示之電信公司調
    取附表四之十、四之十一所示之電信使用者資料及通信紀錄
    ，不構成公務員登載不實罪；另本件並無證據證明郭龍濟有
    於「劉金豪偽造信用卡集團案」、「楊鳴專案」卷宗偽造不
    實之文書資料，郭龍濟自亦不構成公務員登載不實罪，已經
    本院認定如前，則被告吳東衡自亦無從成立教唆公務員登載
    不實罪。
  (五)查門號0000000000號行動電話，係經臺灣高雄地方法院檢察
    署檢察官核准實施通訊監察，郭龍濟並無違法監察他人通訊
    之情事，且無證據證明郭龍濟有洩漏或交付監察通訊所得應
    秘密之資料予被告吳東衡，並不構成通訊保障及監察法第24
    條第1 項、第2 項、第27條之罪，均已詳述如前，是被告吳
    東衡自亦無成立刑法第29條第1 項、通訊保障及監察法第24
    條第2 項、第25條第1 項之罪之餘地。末查，本件檢察官未
    舉證被告吳東衡有何教唆受他人委任，為他人處理事務之人
    違背任務之行為，故亦難認被告吳東衡成立教唆背信罪。
  (六)綜上，檢察官所舉前揭證據，均無從證明被告吳東衡有教唆
    對主管事務圖利、公務員洩漏國防以外之秘密文書、消息罪
    、公務員登載不實罪、背信，以及教唆為通訊保障及監察法
    第24條第1 項、第2 項、第25條之犯行，就上開部分自均應
    為無罪之諭知，然因檢察官認此部分與前揭經本院論罪科刑
    之部分，具有牽連犯之裁判上一罪關係，爰亦不另為無罪之
    諭知。
丙、無罪部分（被告裘宗穆部分）：
一、公訴意旨略以：被告裘宗穆係一統徵信有限公司高雄分公司
    總經理，其明知以蕭更哲為首之不法集團（成員包括蔡冠霆
    、鄭之光、吳東衡、張玉明、張陽、李榮全、李建華、洪昀
    姍等人）為徵信業管道業者，竟分別自92年6 月27日之後某
    日起，至93年3 月間某日止，以電話或其他不詳之方式委由
    前開蕭更哲不法集團，按每件個人資料（按臺北地區一般室
    內電話查詢地址每筆收費800 元至1000元、其他縣市一般室
    內電話查詢地址每筆收費1200元至1500元，中華電信行動電
    話查詢地址每筆收費2000元至2500元，其他民營電信公司查
    詢地址每筆收費2500元至3000元，中華電信門號通聯紀錄單
    月單向收費1 萬2000元至1 萬5000元，民營電信門號通聯紀
    錄單月單向收費1 萬5000元至3 萬元）不等之代價，查詢如
    附表八所示之資料，並由蕭更哲不法集團先後或以不詳之方
    法利用不知情之中華電信公司員工林宜正、廖麗琴等人，或
    推由蕭更哲、吳東衡、張玉明、張陽、李建華、蔡冠霆分別
    與中華電信公司員工蘇蕙香、郭龍濟、張效武、王振宇、鍾
    宜湘、藍翎甄、施靜珊、林佳慶等人基於概括犯意聯絡，以
    事實欄二所載方式違法無故取得中華電信、和信電訊、泛亞
    電信、遠傳電信、臺灣大哥大公司電腦設備之電磁紀錄，致
    生損害於公眾及各該電信公司，因認被告裘宗穆涉犯刑法第
    359 條之無故取得他人電腦設備之電磁紀錄罪嫌等語。
二、按被告未經審判證明有罪確定前，推定其為無罪；犯罪事實
    應依證據認定之，無證據不得認定犯罪事實。又不能證明被
    告犯罪或其行為不罰者，應諭知無罪之判決，刑事訴訟法第
    154 條、第301 條第1 項分別定有明文。次按事實之認定，
    應憑證據，如未能發現相當證據，或證據不足以證明，自不
    能以推測或擬制之方法，為裁判基礎；且認定不利於被告之
    事實須依積極證據，苟積極證據不足為不利於被告事實之認
    定時，即應為有利於被告之認定；另認定犯罪事實所憑之證
    據，雖不以直接證據為限，間接證據亦包括在內，然而無論
    直接證據或間接證據，其為訴訟上之證明，須於通常一般之
    人均不致有所懷疑，而得確信其為真實之程度者，始得據為
    有罪之認定，倘其證明尚未達到此一程度，而有合理之懷疑
    存在而無從使事實審法院得有罪之確信時，即應由法院諭知
    被告無罪之判決（最高法院40年台上字第86號、30年台上字
    第816 號、76年台上字第4986號分別著有判例參照）。
三、公訴意旨認被告裘宗穆涉犯刑法第359 條之無故取得他人電
    腦設備之電磁紀錄罪嫌，無非係以被告裘宗穆於調查局、偵
    查中之供述、證人蕭更哲、洪昀姍、藍翎甄、李建華、鍾宜
    湘、張陽、張玉明、李榮全、林佳慶、施靜珊、王振宇、張
    效武、郭龍濟、劉清海、古峻銘、林宜正、廖麗琴、李嘉至
    、酈俊睿、陳怡均、吳沛洋、葉景興、王嘉華、郭慧珍、陳
    豐民、林茂宏、郭德彬、翁嘉駿、王鈴舒、童琴文、吳隆富
    、鍾美玲、周儷蓉、謝仁華、華皇傑、呂芳雄、李國憲、劉
    文正、羅強飛、楊生寶、陳振賢、張學文、張勝鋒、陳政耀
    、蔡子晟、王仁宏、陳忠印、李后卿、王培勳、林瑞益、邱
    裕源、張成信於調查局、偵查中、證人即附表一所示之徵信
    業者於調查局、偵查中之證述、門號0000000000、
    0000000000、0000000000、0000000000、0000000000、
    0000000000、0000000000、（02）00000000、0000000000、
    0000000000、（07）0000000 、0000000000號行動電話通訊
    監察譯文、門號0000000000、0000000000號行動電話通聯紀
    錄各1 份，以及扣案附表五之一至五之二十九所示之物，為
    其論據。
四、參以被告裘宗穆始終否認有何無故取得他人電腦設備之電磁
    紀錄犯行，觀諸檢察官所提前揭通訊監察譯文及通聯紀錄，
    亦未見被告裘宗穆有與蕭更哲等人通話之紀錄，證人蕭更哲
    、洪昀姍、藍翎甄、李建華、鍾宜湘、張陽、張玉明、李榮
    全、林佳慶、施靜珊、王振宇、張效武、郭龍濟、劉清海、
    古峻銘、林宜正、廖麗琴、李嘉至、酈俊睿、陳怡均、吳沛
    洋、葉景興、王嘉華、郭慧珍、陳豐民、林茂宏、郭德彬、
    翁嘉駿、王鈴舒、童琴文、吳隆富、鍾美玲、周儷蓉、謝仁
    華、華皇傑、呂芳雄、李國憲、劉文正、羅強飛、楊生寶、
    陳振賢、張學文、張勝鋒、陳政耀、蔡子晟、王仁宏、陳忠
    印、李后卿、王培勳、林瑞益、邱裕源、張成信及附表一所
    示之徵信業者於調查局、偵查中復均未提及被告裘宗穆有委
    託蕭更哲查詢附表四之一至四之十三所示電信使用者資料及
    通信紀錄之情事。至扣案附表五之一至五之二十九所示之物
    ，僅能證明調查員在附表五之一至五之二十九所示之地點，
    扣得附表五之一至五之二十九所示之物，無從證明被告裘宗
    穆有何無故取得電腦設備之電磁紀錄情事。是以，檢察官所
    舉前開證據，均不足使本院達於通常一般之人均不致有所懷
    疑，而得確信其為真實之程度，則依罪證有疑利於被告之原
    則，即不得遽為不利於被告裘宗穆之認定。從而，揆諸前開
    說明，被告裘宗穆被訴上開之犯行，要屬不能證明，自應為
    被告裘宗穆無罪之諭知。
據上論斷，應依刑事訴訟法第299 條第1 項前段、第300 條、第
301 條第1 項前段，90年11月7 日公布施行之貪污治罪條例第6
條第1 項第5 款、第8 條第2 項、第17條，刑法第2 條第1 項前
段、第11條、第132 條第1 項、第30條第1 項、第359 條，修正
前刑法第28條、第55條、第56條、第37條第3 項、第41條第1 項
、第47條，廢止前罰金罰鍰提高標準條例第2 條，現行法規所定
貨幣單位折算新臺幣條例第2 條，刑法施行法第1 條之1 ，中華
民國九十六年罪犯減刑條例第2 條第1 項第3 款、第7 條、第9
條，判決如主文。
本案經檢察官陳筱茜到庭執行職務。
中    華    民    國    100    年    9     月    5    日
                刑事第十五庭  審判長法  官  莊珮君
                                    法  官  許勻睿
                                    法  官  吳佳樺
以上正本證明與原本無異。
如不服本判決應於收受送達後10日內向本院提出上訴書狀，並應
敘述具體理由；如未敘述上訴理由者，應於上訴期間屆滿後20日
內向本院補提理由書（均須按他造當事人之人數附繕本）「切勿
逕送上級法院」。
中    華    民    國    100    年    9     月    5    日
                                    書記官  陳恩慈
附錄本案論罪科刑之法條
◎90年11月7 日公布施行之貪污治罪條例第6 條：
有下列行為之一者，處5 年以上有期徒刑，得併科新臺幣3000萬
元以下罰金：
一  意圖得利，抑留不發職務上應發之財物者。
二  募集款項或徵用土地、財物，從中舞弊者。
三  竊取或侵占職務上持有之非公用私有器材、財物者。
四  對於主管或監督之事務，明知違背法令，直接或間接圖自己
    或其他私人不法利益，因而獲得利益者。
五  對於非主管或監督之事務，明知違背法令，利用職權機會或
    身分圖自己或其他私人不法利益，因而獲得利益者。
前項第1款至第3款之未遂犯罰之。
◎中華民國刑法第359條：
（破壞電磁紀錄罪）
無故取得、刪除或變更他人電腦或其相關設備之電磁紀錄，致生
損害於公眾或他人者，處5 年以下有期徒刑、拘役或科或併科20
萬元以下罰金。
◎中華民國刑法第132條：
（洩漏國防以外之秘密罪）
公務員洩漏或交付關於中華民國國防以外應秘密之文書、圖畫、
消息或物品者，處3 年以下有期徒刑。
因過失犯前項之罪者，處1 年以下有期徒刑、拘役或300 元以下
罰金。
非公務員因職務或業務知悉或持有第1 項之文書、圖畫、消息或
物品，而洩漏或交付之者，處1 年以下有期徒刑、拘役或300 元
以下罰金。
附表一、徵信業者一覽表：
┌──┬─────┬───────────────┬────────────┬───────┐
│編號│姓名      │職稱                          │判決情形                │判決日期      │
├──┼─────┼───────────────┼────────────┼───────┤
│1   │江萬福    │日信徵信社負責人              │本院93年度訴字第2967號判│97年7月3日    │
│    │          │                              │決處有期徒刑3 月，如易科│              │
│    │          │                              │罰金，以銀元300 元即新臺│              │
│    │          │                              │幣900 元折算1 日，減為有│              │
│    │          │                              │期徒刑1 月又15日，如易科│              │
│    │          │                              │罰金，以銀元300 元即新臺│              │
│    │          │                              │幣900 元折算1 日。緩刑2 │              │
│    │          │                              │年，並應向國庫支付新臺幣│              │
│    │          │                              │3 萬元確定。            │              │
├──┼─────┼───────────────┼────────────┼───────┤
│2   │吳文豪    │國勝徵信有限公司負責人        │本院93年度訴字第2967號判│97年5月22日   │
│    │          │                              │決處有期徒刑4 月，如易科│              │
│    │          │                              │罰金，以銀元300 元即新臺│              │
│    │          │                              │幣900 元折算1 日，減為有│              │
│    │          │                              │期徒刑2 月，如易科罰金，│              │
│    │          │                              │以銀元300 元即新臺幣900 │              │
│    │          │                              │元折算1 日。            │              │
├──┼─────┼───────────────┼────────────┼───────┤
│3   │巫銘成    │中天徵信有限公司負責人        │本院93年度訴字第2967號判│97年5月22日   │
│    │          │                              │決處有期徒刑5 月，如易科│              │
│    │          │                              │罰金，以銀元300 元即新臺│              │
│    │          │                              │幣900 元折算1 日，減為有│              │
│    │          │                              │期徒刑2 月又15日，如易科│              │
│    │          │                              │罰金，以銀元300 元即新臺│              │
│    │          │                              │幣900 元折算1 日。      │              │
├──┼─────┼───────────────┼────────────┼───────┤
│4   │李文喜    │高雄安泰徵信股份有限公司負責人│本院93年度訴字第2967號判│97年5月22日   │
│    │          │                              │決處有期徒刑3 月，如易科│              │
│    │          │                              │罰金，以銀元300 元即新臺│              │
│    │          │                              │幣900 元折算1 日，減為有│              │
│    │          │                              │期徒刑1 月又15日，如易科│              │
│    │          │                              │罰金，以銀元300 元即新臺│              │
│    │          │                              │幣900 元折算1 日。      │              │
├──┼─────┼───────────────┼────────────┼───────┤
│5   │杜鴻洋    │婦協國際徵信有限公司負責人    │本院93年度訴字第2967號判│97年6月5日    │
│    │          │                              │決處有期徒刑4 月，如易科│              │
│    │          │                              │罰金，以銀元300 元即新臺│              │
│    │          │                              │幣900 元折算1 日，減為有│              │
│    │          │                              │期徒刑2 月，如易科罰金，│              │
│    │          │                              │以銀元300 元即新臺幣900 │              │
│    │          │                              │元折算1 日。緩刑2 年，並│              │
│    │          │                              │應向國庫支付新臺幣10萬元│              │
│    │          │                              │確定。                  │              │
├──┼─────┼───────────────┼────────────┼───────┤
│6   │林憲昌    │大旺徵信有限公司負責人        │本院93年度訴字第2967號判│97年5月22日   │
│    │          │                              │決處有期徒刑5 月，如易科│              │
│    │          │                              │罰金，以銀元300 元即新臺│              │
│    │          │                              │幣900 元折算1 日，減為有│              │
│    │          │                              │期徒刑2 月又15日，如易科│              │
│    │          │                              │罰金，以銀元300 元即新臺│              │
│    │          │                              │幣900 元折算1 日。      │              │
├──┼─────┼───────────────┼────────────┼───────┤
│7   │黃啟彰    │一力聖國際商務徵信事業有限公司│本院93年度訴字第2967號判│97年5月22日   │
│    │          │負責人                        │決處有期徒刑5 月，如易科│              │
│    │          │                              │罰金，以銀元300 元即新臺│              │
│    │          │                              │幣900 元折算1 日，減為有│              │
│    │          │                              │期徒刑2 月又15日，如易科│              │
│    │          │                              │罰金，以銀元300 元即新臺│              │
│    │          │                              │幣900 元折算1 日。      │              │
├──┼─────┼───────────────┼────────────┼───────┤
│8   │楊宗陞    │力大應收帳款財物有限公司負責人│本院93年度訴字第2967號判│97年5月22日   │
│    │          │                              │決處有期徒刑4 月，如易科│              │
│    │          │                              │罰金，以銀元300 元即新臺│              │
│    │          │                              │幣900 元折算1 日，減為有│              │
│    │          │                              │期徒刑2 月，如易科罰金，│              │
│    │          │                              │以銀元300 元即新臺幣900 │              │
│    │          │                              │元折算1 日。            │              │
├──┼─────┼───────────────┼────────────┼───────┤
│9   │劉興仁    │安泰徵信社負責人              │本院93年度訴字第2967號判│97年5月22日   │
│    │          │                              │決處有期徒刑6 月，如易科│              │
│    │          │                              │罰金，以銀元300 元即新臺│              │
│    │          │                              │幣900 元折算1 日，減為有│              │
│    │          │                              │期徒刑3 月，如易科罰金，│              │
│    │          │                              │以銀元300 元即新臺幣900 │              │
│    │          │                              │元折算1 日確定。        │              │
├──┼─────┼───────────────┼────────────┼───────┤
│10  │蔡叡東    │大易徵信事業有限公司負責人    │                        │              │
├──┼─────┼───────────────┼────────────┼───────┤
│11  │鄭之光    │案發時並無開立徵信社，係個人從│                        │              │
│    │          │事徵信業務                    │                        │              │
└──┴─────┴───────────────┴────────────┴───────┘
附表二、查詢人員一覽表：
┌──┬───┬─────┬───────────┬─────┬──────┬───────┬────┬───────────┬───────┐
│編號│子編號│姓名      │職稱                  │犯罪事實  │員工代碼    │查詢電話      │是否知情│判決情形              │判決日期      │
├──┴───┼─────┼───────────┼─────┼──────┼───────┼────┼───────────┼───────┤
│1           │林宜正    │中華電信南區分公司高雄│事實二(一)  │718927      │詳附表三之(一)  │不知情  │無                    │無            │
│            │          │營運處                │          │            │              │        │                      │              │
├──────┼─────┼───────────┼─────┼──────┼───────┼────┼───────────┼───────┤
│2           │廖麗琴    │中華電信南區分公司高雄│事實二(二)  │078641      │詳附表三之(二)  │不知情  │無                    │無            │
│            │          │營運處                │          │            │              │        │                      │              │
├──────┼─────┼───────────┼─────┼──────┼───────┼────┼───────────┼───────┤
│3           │陳怡均    │泛亞電信              │事實二(三)  │無查詢代碼  │詳附表三之(三)  │不知情  │無                    │無            │
├──────┼─────┼───────────┼─────┼──────┼───────┼────┼───────────┼───────┤
│4           │蘇蕙香    │中華電信南區分公司臺南│事實二(四)  │1. 241175   │詳附表三之(四)  │知情    │臺灣臺南地方法院以93年│94年5月9日    │
│            │          │營運處                │          │2. 311122   │              │        │度易字第456 號判處有期│              │
│            │          │                      │          │3. 718927   │              │        │徒刑2年，緩刑5年確定。│              │
├──────┼─────┼───────────┼─────┼──────┼───────┼────┼───────────┼───────┤
│5           │藍翎甄（原│中華電信中區分公司北臺│事實二(五)  │1. 51.212.29│詳附表三之(五)  │知情    │本院93年度訴字第2967號│97年6月26日   │
│            │名藍玉惠）│中營運處              │          │2. 17.32.35 │              │        │判決處有期徒刑6 月，如│              │
│            │          │                      │          │            │              │        │易科罰金，以銀元300 元│              │
│            │          │                      │          │            │              │        │即新臺幣900 元折算1 日│              │
│            │          │                      │          │            │              │        │，減為有期徒刑3 月，如│              │
│            │          │                      │          │            │              │        │易科罰金，以銀元300 元│              │
│            │          │                      │          │            │              │        │即新臺幣900 元折算1 日│              │
│            │          │                      │          │            │              │        │。緩刑2 年，並應向國庫│              │
│            │          │                      │          │            │              │        │支付新臺幣15萬元確定。│              │
├──────┼─────┼───────────┼─────┼──────┼───────┼────┼───────────┼───────┤
│6           │鍾宜湘    │中華電信北區分公司臺北│事實二(六)  │1. F71062   │詳附表三之(六)  │知情    │本院93年度訴字第2967號│97年6月26日   │
│            │          │南區營運處            │          │2. ZF2209   │              │        │判決處有期徒刑3 月，如│              │
│            │          │                      │          │            │              │        │易科罰金，以銀元300 元│              │
│            │          │                      │          │            │              │        │即新臺幣900 元折算1 日│              │
│            │          │                      │          │            │              │        │，減為有期徒刑1 月又15│              │
│            │          │                      │          │            │              │        │日，如易科罰金，以銀元│              │
│            │          │                      │          │            │              │        │300 元即新臺幣900 元折│              │
│            │          │                      │          │            │              │        │算1 日。緩刑2 年，並應│              │
│            │          │                      │          │            │              │        │向國庫支付新臺幣4 萬元│              │
│            │          │                      │          │            │              │        │確定。                │              │
├──────┼─────┼───────────┼─────┼──────┼───────┼────┼───────────┼───────┤
│7           │施靜珊    │遠傳電信              │事實二(七)  │無查詢代碼  │詳附表三之(七)  │知情    │本院93年度訴字第2967號│97年6月26日   │
│            │          │                      │          │            │              │        │判決處有期徒刑3 月，如│              │
│            │          │                      │          │            │              │        │易科罰金，以銀元300 元│              │
│            │          │                      │          │            │              │        │即新臺幣900 元折算1 日│              │
│            │          │                      │          │            │              │        │，減為有期徒刑1 月又15│              │
│            │          │                      │          │            │              │        │日，如易科罰金，以銀元│              │
│            │          │                      │          │            │              │        │300 元即新臺幣900 元折│              │
│            │          │                      │          │            │              │        │算1 日。緩刑2 年，並應│              │
│            │          │                      │          │            │              │        │向國庫支付新臺幣6 萬元│              │
│            │          │                      │          │            │              │        │確定。                │              │
├──────┼─────┼───────────┼─────┼──────┼───────┼────┼───────────┼───────┤
│8           │林佳慶    │和信電信              │事實二(八)  │無查詢代碼  │詳附表三之(八)  │知情    │本院93年度訴字第2967號│97年6月26日   │
│            │          │                      │          │            │              │        │判決處有期徒刑5 月，如│              │
│            │          │                      │          │            │              │        │易科罰金，以銀元300 元│              │
│            │          │                      │          │            │              │        │即新臺幣900 元折算1 日│              │
│            │          │                      │          │            │              │        │，減為有期徒刑2 月又15│              │
│            │          │                      │          │            │              │        │日，如易科罰金，以銀元│              │
│            │          │                      │          │            │              │        │300 元即新臺幣900 元折│              │
│            │          │                      │          │            │              │        │算1 日。緩刑2 年，並應│              │
│            │          │                      │          │            │              │        │向國庫支付新臺幣9 萬元│              │
│            │          │                      │          │            │              │        │確定。                │              │
├──────┼─────┼───────────┼─────┼──────┼───────┼────┼───────────┼───────┤
│9           │王振宇    │臺灣大哥大            │事實二(九)  │CSS04563    │詳附表三之(九)  │知情    │本院93年度訴字第2967號│97年6月26日   │
│            │          │                      │          │            │              │        │判決處有期徒刑4 月，如│              │
│            │          │                      │          │            │              │        │易科罰金，以銀元300 元│              │
│            │          │                      │          │            │              │        │即新臺幣900 元折算1 日│              │
│            │          │                      │          │            │              │        │，減為有期徒刑2 月，如│              │
│            │          │                      │          │            │              │        │易科罰金，以銀元300 元│              │
│            │          │                      │          │            │              │        │即新臺幣900 元折算1 日│              │
│            │          │                      │          │            │              │        │。緩刑2 年，並應向國庫│              │
│            │          │                      │          │            │              │        │支付新臺幣8 萬元確定。│              │
├──────┼─────┼───────────┼─────┼──────┼───────┼────┼───────────┼───────┤
│10          │張效武    │南巡局澎湖機動查緝隊查│事實二(十)  │無查詢代碼  │詳附表三之(十)  │        │                      │              │
│            │          │緝員                  │          │            │              │        │                      │              │
├──┬───┼─────┼───────────┼─────┼──────┼───────┼────┼───────────┼───────┤
│11  │11-1  │郭龍濟    │南巡局臺南機動查緝隊查│事實二(十一)  │無查詢代碼  │詳附表三之(十一)  │        │                      │              │
│    │      │          │緝員                  │          │            │              │        │                      │              │
│    ├───┼─────┼───────────┼─────┼──────┼───────┼────┼───────────┼───────┤
│    │11-2  │吳沛洋    │南巡局臺南機動查緝隊查│事實二(十一)  │無查詢代碼  │詳附表三之(十一)  │不知情  │無                    │無            │
│    │      │          │緝員                  │          │            │              │        │                      │              │
│    ├───┼─────┼───────────┼─────┼──────┼───────┼────┼───────────┼───────┤
│    │11-3  │王嘉華    │內政部警政署刑事警察局│事實二(十一)  │無查詢代碼  │詳附表三之(十一)  │不知情  │無                    │無            │
│    │      │          │偵查員                │          │            │              │        │                      │              │
│    ├───┼─────┼───────────┼─────┼──────┼───────┼────┼───────────┼───────┤
│    │11-4  │葉景興    │內政部警政署刑事警察局│事實二(十一)  │無查詢代碼  │詳附表三之(十一)  │不知情  │無                    │無            │
│    │      │          │偵查員                │          │            │              │        │                      │              │
├──┼───┼─────┼───────────┼─────┼──────┼───────┼────┼───────────┼───────┤
│12  │12-1  │郭慧珍    │南巡局屏東機動查緝隊查│事實二(十二)  │無查詢代碼  │詳附表三之(十二)  │不知情  │無                    │無            │
│    │      │          │緝員                  │          │            │              │        │                      │              │
│    ├───┼─────┼───────────┼─────┼──────┼───────┼────┼───────────┼───────┤
│    │12-2  │陳豐民    │南巡局屏東機動查緝隊查│事實二(十二)  │無查詢代碼  │詳附表三之(十二)  │不知情  │無                    │無            │
│    │      │          │緝員                  │          │            │              │        │                      │              │
│    ├───┼─────┼───────────┼─────┼──────┼───────┼────┼───────────┼───────┤
│    │12-3  │林茂宏    │南巡局屏東機動查緝隊查│事實二(十二)  │無查詢代碼  │詳附表三之(十二)  │不知情  │無                    │無            │
│    │      │          │緝員                  │          │            │              │        │                      │              │
├──┼───┼─────┼───────────┼─────┼──────┼───────┼────┼───────────┼───────┤
│13  │13-1  │郭德彬    │遠傳電信風險管制中心  │事實二(十三)  │無查詢代碼  │詳附表三之(十三)  │不知情  │無                    │無            │
│    ├───┼─────┼───────────┼─────┼──────┼───────┼────┼───────────┼───────┤
│    │13-2  │翁嘉駿    │遠傳電信風險管制中心  │事實二(十三)  │無查詢代碼  │詳附表三之(十三)  │不知情  │無                    │無            │
│    ├───┼─────┼───────────┼─────┼──────┼───────┼────┼───────────┼───────┤
│    │13-3  │王鈴舒    │臺灣精碩公司風險管理催│事實二(十三)  │無查詢代碼  │詳附表三之(十三)  │不知情  │無                    │無            │
│    │      │          │收組                  │          │            │              │        │                      │              │
│    ├───┼─────┼───────────┼─────┼──────┼───────┼────┼───────────┼───────┤
│    │13-4  │童琴文    │臺灣精碩公司風險管理催│事實二(十三)  │無查詢代碼  │詳附表三之(十三)  │不知情  │無                    │無            │
│    │      │          │收組                  │          │            │              │        │                      │              │
│    ├───┼─────┼───────────┼─────┼──────┼───────┼────┼───────────┼───────┤
│    │13-5  │吳隆富    │臺灣精碩公司帳務處理二│事實二(十三)  │無查詢代碼  │詳附表三之(十三)  │不知情  │無                    │無            │
│    │      │          │處風險控管組          │          │            │              │        │                      │              │
│    ├───┼─────┼───────────┼─────┼──────┼───────┼────┼───────────┼───────┤
│    │13-6  │鍾美玲    │臺灣精碩公司帳務處理二│事實二(十三)  │無查詢代碼  │詳附表三之(十三)  │不知情  │無                    │無            │
│    │      │          │處風險控管組          │          │            │              │        │                      │              │
│    ├───┼─────┼───────────┼─────┼──────┼───────┼────┼───────────┼───────┤
│    │13-7  │周儷蓉    │臺灣精碩公司帳務處理二│事實二(十三)  │無查詢代碼  │詳附表三之(十三)  │不知情  │無                    │無            │
│    │      │          │處風險控管組          │          │            │              │        │                      │              │
│    ├───┼─────┼───────────┼─────┼──────┼───────┼────┼───────────┼───────┤
│    │13-8  │謝仁華    │臺灣精碩公司帳務處理二│事實二(十三)  │無查詢代碼  │詳附表三之(十三)  │不知情  │無                    │無            │
│    │      │          │處風險控管組          │          │            │              │        │                      │              │
│    ├───┼─────┼───────────┼─────┼──────┼───────┼────┼───────────┼───────┤
│    │13-9  │華皇傑    │臺灣大哥大            │事實二(十三)  │無查詢代碼  │詳附表三之(十三)  │不知情  │無                    │無            │
└──┴───┴─────┴───────────┴─────┴──────┴───────┴────┴───────────┴───────┘
附表三、合法告訴：
┌──┬───────────┬───────────┬───────┬───────┬───────┐
│編號│告訴人                │告訴狀名稱            │知悉犯人時間（│告訴日期（民國│證據頁碼      │
│    │                      │                      │民國）        │）            │              │
├──┼───────────┼───────────┼───────┼───────┼───────┤
│1   │泛亞電信股份有限公司  │泛亞電信股份有限公司93│93年4 月22日至│93年6 月15日  │警20卷第89頁  │
│    │                      │年6 月2 日（93）泛亞E │同年6 月2 日間│              │              │
│    │                      │字第0432號函          │某日          │              │              │
├──┼───────────┼───────────┼───────┼───────┼───────┤
│2   │遠傳電信股份有限公司  │遠傳電信股份有限公司93│93年4 月22日至│93年5月12日   │警20卷第91頁  │
│    │                      │年5 月10日遠傳法規字第│同年5 月12 日 │              │              │
│    │                      │09300927號函          │間某日        │              │              │
├──┼───────────┼───────────┼───────┼───────┼───────┤
│3   │和信電訊股份有限公司  │和信電訊股份有限公司93│93年4 月22日至│93年5月12日   │警20卷第95頁  │
│    │                      │年5 月10日和信法規字第│同年5 月12 日 │              │              │
│    │                      │09300426號函          │間某日        │              │              │
├──┼───────────┼───────────┼───────┼───────┼───────┤
│4   │臺灣大哥大股份有限公司│臺灣大哥大股份有限公司│93年6 月2 日至│93年6月15日   │警20卷第103頁 │
│    │                      │93年6 月11日台信法（93│同年月15日間某│              │              │
│    │                      │）字第0602號函        │日            │              │              │
├──┼───────────┼───────────┼───────┼───────┼───────┤
│5   │中華電信股份有限公司  │1.中華電信股份有限公司│1.92年8 月8 日│1.92年8 月19日│1.警20卷第7 至│
│    │                      │  政風處92年8 月18日  │2.93年6 月2 日│2.93年6 月29日│  15頁、39頁  │
│    │                      │  92- 政密發-300239 號│  至同年月29日│              │2.警20卷第111 │
│    │                      │  函                  │  間某日      │              │  頁          │
│    │                      │2.中華電信股份有限公司│              │              │              │
│    │                      │  93年6 月24日政密（93│              │              │              │
│    │                      │  ）字第300018號函    │              │              │              │
└──┴───────────┴───────────┴───────┴───────┴───────┘
附表四之一：
查詢人員：林宜正(查詢代碼718927)
┌──┬─────────────┬─────────────┬───────┬──────┬────┬─────┐
│編號│接受委託時間            │再委託時間              │查詢人查詢時間│查詢電信公司│查詢內容│證據頁碼  │
│    │回覆委託人時間          │查詢回覆時間            │（民國） / 查 │            │        │          │
│    │  （民國）                │  （民國）                │詢號碼        │            │        │          │
├──┼─────────────┼─────────────┼───────┼──────┼────┼─────┤
│1   │92/7/14  17:36            │不詳                      │92/7/18  10:32│中華電信    │基本資料│警二卷第29│
│    │0000000000 → 0000000000  │                          │(04)23206095  │            │        │、576頁   │
│    │某男子        蕭更哲      │                          │              │            │        │          │
├──┼─────────────┼─────────────┼───────┼──────┼────┼─────┤
│2   │92/7/16  20:59            │不詳                      │92/7/18       │中華電信    │基本資料│警二卷第32│
│    │0000000000 → 0000000000  │                          │(06)2056008   │            │        │、577頁   │
│    │某男子        蕭更哲      │                          │              │            │        │          │
│    │                          │                          │              │            │        │          │
├──┼─────────────┼─────────────┼───────┼──────┼────┼─────┤
│3   │92/7/17 9:54              │不詳                      │92/7/18       │中華電信    │基本資料│警二卷第32│
│    │0000000000 → 0000000000  │                          │(06)7225967   │            │        │、577頁   │
│    │某男子        蕭更哲      │                          │              │            │        │          │
│    │（起訴書附表誤繕委託日期為│                          │              │            │        │          │
│    │92/7/16）                 │                          │              │            │        │          │
├──┼─────────────┼─────────────┼───────┼──────┼────┼─────┤
│4   │92/7/17 10:35             │不詳                      │92/7/18  10:33│中華電信    │基本資料│警二卷第33│
│    │0000000000 → 0000000000  │                          │(04)24835903  │            │        │、576頁   │
│    │國泰林建浩    蕭更哲      │                          │              │            │        │          │
│    │（起訴書附表誤繕為92/7/16 │                          │              │            │        │          │
│    │）                        │                          │              │            │        │          │
├──┼─────────────┼─────────────┼───────┼──────┼────┼─────┤
│5   │92/8/1  16:15             │不詳                      │92/8/4        │中華電信    │基本資料│警二卷第51│
│    │0000000000 → 0000000000  │                          │(07)5375115   │            │        │、578頁   │
│    │一統高雄分公司    蕭更哲  │                          │              │            │        │          │
├──┼─────────────┼─────────────┼───────┼──────┼────┼─────┤
│6   │92/8/8  11:24             │不詳                      │92/8/8   18:22│中華電信    │基本資料│警二卷第52│
│    │0000000000 → 0000000000  │                          │(02)23830303  │            │        │、573頁   │
│    │清華陳仔      蕭更哲      │                          │（起訴書附表誤│            │        │          │
│    │                          │                          │繕查詢號碼為  │            │        │          │
│    │                          │                          │(02)23830300）│            │        │          │
├──┼─────────────┼─────────────┼───────┼──────┼────┼─────┤
│7   │92/8/8  11:24             │不詳                      │92/8/8   18:23│中華電信    │基本資料│警二卷第52│
│    │0000000000 → 0000000000  │                          │(02)26688417  │            │        │、572頁   │
│    │清華陳仔      蕭更哲      │                          │              │            │        │          │
├──┼─────────────┼─────────────┼───────┼──────┼────┼─────┤
│8   │92/8/8  12:32             │不詳                      │92/8/8        │中華電信    │基本資料│警二卷第53│
│    │0000000000 → 0000000000  │                          │(07)5321857   │            │        │、578頁   │
│    │蔡叡東        蕭更哲      │                          │              │            │        │          │
├──┼─────────────┼─────────────┼───────┼──────┼────┼─────┤
│9   │92/8/11  16:45            │不詳                      │92/8/12       │中華電信    │基本資料│警二卷第55│
│    │0000000000 → 0000000000  │                          │(07)3160006   │            │        │、578頁   │
│    │國勝吳文豪    蕭更哲      │                          │              │            │        │          │
├──┼─────────────┼─────────────┼───────┼──────┼────┼─────┤
│10  │92/8/12  8:02             │不詳                      │92/8/12  17:32│中華電信    │基本資料│警二卷第55│
│    │0000000000 → 0000000000  │                          │(02)26601803  │            │        │、571頁   │
│    │SOGO(男)      蕭更哲      │                          │              │            │        │          │
│    │（起訴書附表誤繕委託日期為│                          │              │            │        │          │
│    │92/8/11）                 │                          │              │            │        │          │
├──┼─────────────┼─────────────┼───────┼──────┼────┼─────┤
│11  │92/8/18  20:13            │不詳                      │92/8/26       │中華電信    │基本資料│警二卷第60│
│    │0000000000 → 0000000000  │                          │(07)7478710   │            │        │、578頁   │
│    │某男子        蕭更哲      │                          │              │            │        │          │
├──┼─────────────┼─────────────┼───────┼──────┼────┼─────┤
│12  │92/8/14  12:31            │不詳                      │92/8/29  13:16│中華電信    │基本資料│警二卷第57│
│    │0000000000 → 0000000000  │                          │(07)3778183   │            │        │、570頁   │
│    │阿肥          蕭更哲      │                          │（起訴書附表誤│            │        │          │
│    │                          │                          │繕為(03)377818│            │        │          │
│    │                          │                          │8183）        │            │        │          │
└──┴─────────────┴─────────────┴───────┴──────┴────┴─────┘
附表四之二
查詢人員：廖麗琴(查詢代碼078641)
┌──┬─────────────┬─────────────┬───────┬──────┬────┬─────┐
│編號│接受委託時間            │再委託時間              │查詢人查詢時間│查詢電信公司│查詢內容│證據頁碼  │
│    │回覆委託人時間          │查詢回覆時間            │（民國) / 查詢│            │        │          │
│    │  （民國）                │  （民國）                │號碼          │            │        │          │
├──┼─────────────┼─────────────┼───────┼──────┼────┼─────┤
│1   │92/7/12  15:30            │不詳                      │92/7/17  16:28│中華電信    │基本資料│警二卷第28│
│    │0000000000 → 0000000000  │                          │ (02)25916946 │            │        │、589頁   │
│    │某男子        蕭更哲      │                          │              │            │        │          │
├──┼─────────────┼─────────────┼───────┼──────┼────┼─────┤
│2   │92/7/17  12:15            │不詳                      │92/7/17  16:31│中華電信    │基本資料│警二卷第34│
│    │0000000000 → 0000000000  │                          │ (02)29555829 │            │        │、590頁   │
│    │某男子        蕭更哲      │                          │              │            │        │          │
├──┼─────────────┼─────────────┼───────┼──────┼────┼─────┤
│3   │92/7/17 15:30 （簡訊）    │不詳                      │92/7/17  16:31│中華電信    │基本資料│警二卷第  │
│    │0000000000 → 0000000000  │                          │ (02)25674866 │            │        │188、591頁│
│    │小強          蕭更哲      │                          │              │            │        │          │
└──┴─────────────┴─────────────┴───────┴──────┴────┴─────┘
附表四之三
查詢人員：陳怡均（無查詢代碼）
┌──┬─────────────┬─────────────┬───────┬──────┬────┬─────┐
│編號│接受委託時間            │再委託時間              │查詢人查詢時間│查詢電信公司│查詢內容│證據頁碼  │
│    │回覆委託人時間          │查詢回覆時間            │（民國) / 查詢│            │        │          │
│    │  （民國）                │  （民國）                │號碼          │            │        │          │
├──┼─────────────┼─────────────┼───────┼──────┼────┼─────┤
│1   │92/7/7  14:5              │不詳                      │92/7/9  8:35  │泛亞電信    │基本資料│警二卷第23│
│    │0000000000 → 0000000000  │                          │0000000000    │            │        │、778頁   │
│    │某男子        蕭更哲      │                          │              │            │        │          │
│    │                          │                          │              │            │        │          │
├──┼─────────────┼─────────────┼───────┼──────┼────┼─────┤
│2   │92/7/7  13:38             │不詳                      │92/7/9  9:19  │泛亞電信    │基本資料│警二卷第23│
│    │0000000000 → 0000000000  │                          │0000000000    │            │        │、778頁   │
│    │某男子        蕭更哲      │                          │              │            │        │          │
│    │                          │                          │              │            │        │          │
├──┼─────────────┼─────────────┼───────┼──────┼────┼─────┤
│3   │92/7/9  15:50             │不詳                      │92/7/9  16:48 │泛亞電信    │基本資料│警二卷第27│
│    │0000000000 → 0000000000  │                          │0000000000    │            │        │、778頁   │
│    │一統高雄分公司    蕭更哲  │                          │              │            │        │          │
│    │                          │                          │              │            │        │          │
├──┼─────────────┼─────────────┼───────┼──────┼────┼─────┤
│4   │92/7/10  15:32            │不詳                      │92/7/10  19:20│泛亞電信    │基本資料│警二卷第27│
│    │0000000000 → 0000000000  │                          │0000000000    │            │        │、778頁   │
│    │全家(男)      蕭更哲      │                          │              │            │        │          │
│    │（起訴書附表誤繕委託人為  │                          │              │            │        │          │
│    │0000000000 ）             │                          │              │            │        │          │
├──┼─────────────┼─────────────┼───────┼──────┼────┼─────┤
│5   │92/7/14  12:27            │不詳                      │92/7/14  13:54│泛亞電信    │基本資料│警二卷第29│
│    │0000000000 → 0000000000  │                          │0000000000    │            │        │、778頁   │
│    │某男子        蕭更哲      │                          │              │            │        │          │
│    │                          │                          │              │            │        │          │
├──┼─────────────┼─────────────┼───────┼──────┼────┼─────┤
│6   │92/7/15  13:12            │不詳                      │92/7/15  14:48│泛亞電信    │基本資料│警二卷第30│
│    │0000000000 → 0000000000  │                          │0000000000    │            │        │、778頁   │
│    │劉仔          蕭更哲      │                          │              │            │        │          │
├──┼─────────────┼─────────────┼───────┼──────┼────┼─────┤
│7   │92/7/16  22:34            │不詳                      │92/7/17  8:06 │泛亞電信    │基本資料│警二卷第32│
│    │0000000000 → 0000000000  │                          │0000000000    │            │        │、778頁   │
│    │鄭之光        蕭更哲      │                          │              │            │        │          │
│    │                          │                          │              │            │        │          │
├──┼─────────────┼─────────────┼───────┼──────┼────┼─────┤
│8   │92/7/16  17:47            │不詳                      │92/7/17  8:12 │泛亞電信    │基本資料│警二卷第31│
│    │0000000000 → 0000000000  │                          │0000000000    │            │        │、778頁   │
│    │某男子        蕭更哲      │                          │              │            │        │          │
│    │                          │                          │              │            │        │          │
├──┼─────────────┼─────────────┼───────┼──────┼────┼─────┤
│9   │92/7/17  17:14            │不詳                      │92/7/18  8:33 │泛亞電信    │基本資料│警二卷第35│
│    │0000000000 → 0000000000  │                          │0000000000    │            │        │、778頁   │
│    │某男子        蕭更哲      │                          │              │            │        │          │
│    │                          │                          │              │            │        │          │
├──┼─────────────┼─────────────┼───────┼──────┼────┼─────┤
│10  │92/7/29  15:14            │不詳                      │92/7/29  15:45│泛亞電信    │基本資料│警二卷第48│
│    │0000000000 → 0000000000  │                          │0000000000    │            │        │、778頁   │
│    │某女子        蕭更哲      │                          │              │            │        │          │
│    │                          │                          │              │            │        │          │
├──┼─────────────┼─────────────┼───────┼──────┼────┼─────┤
│11  │92/7/29                   │不詳                      │92/7/30  10:39│泛亞電信    │基本資料│警二卷第48│
│    │0000000000 → 0000000000  │                          │0000000000    │            │        │、776頁   │
│    │某男子        蕭更哲      │                          │              │            │        │          │
│    │                          │                          │              │            │        │          │
├──┼─────────────┼─────────────┼───────┼──────┼────┼─────┤
│12  │92/8/8  13:11             │不詳                      │92/8/8  13:29 │泛亞電信    │基本資料│警二卷第53│
│    │0000000000 → 0000000000  │                          │0000000000    │            │        │、774頁   │
│    │某男子        蕭更哲      │                          │              │            │        │          │
├──┼─────────────┼─────────────┼───────┼──────┼────┼─────┤
│13  │92/8/13 11:55           │不詳                    │92/8/13  15:29│泛亞電信    │基本資料│警二卷第55│
│    │ (07)3870349 → 0000000000│92/8/13  15:34（簡訊）  │0000000000    │            │        │、198、774│
│    │  高雄安泰王清水    蕭更哲│  0000000000 ← 0000000000│              │            │        │頁        │
│    │92/8/13  15:37（簡訊）  │  蕭更哲        陳怡均    │              │            │        │          │
│    │  0000000000 ← 0000000000│                          │              │            │        │          │
│    │                    蕭更哲│                          │              │            │        │          │
├──┼─────────────┼─────────────┼───────┼──────┼────┼─────┤
│14  │不詳                    │不詳                    │92/8/13  15:32│泛亞電信    │基本資料│警二卷第  │
│    │92/8/13  15:38（簡訊）  │92/8/13  15:36（簡訊）  │0000000000    │            │        │198、778頁│
│    │  0000000000 ← 0000000000│  0000000000 ← 0000000000│              │            │        │          │
│    │                蕭更哲    │  蕭更哲        陳怡均    │              │            │        │          │
│    │（起訴書附表誤繕委託日期為│                          │              │            │        │          │
│    │92/8/13）                 │                          │              │            │        │          │
├──┼─────────────┼─────────────┼───────┼──────┼────┼─────┤
│15  │不詳                    │不詳                    │92/8/13  15:38│泛亞電信    │基本資料│警二卷第  │
│    │92/8/13  15:43（簡訊）  │92/8/13  15:42（簡訊）  │0000000000    │            │        │198、774頁│
│    │  0000000000 ← 0000000000│  0000000000 ← 0000000000│              │            │        │          │
│    │                蕭更哲    │  蕭更哲        陳怡均    │              │            │        │          │
│    │（起訴書附表誤繕委託日期為│                          │              │            │        │          │
│    │92/8/13）                 │                          │              │            │        │          │
├──┼─────────────┼─────────────┼───────┼──────┼────┼─────┤
│16  │92/8/11  12:52            │不詳                    │92/8/13  15:43│泛亞電信    │基本資料│警二卷第54│
│    │0000000000 → 0000000000  │92/8/13  15:49（簡訊）  │0000000000    │            │        │、198、774│
│    │某女子        蕭更哲      │  0000000000 ← 0000000000│              │            │        │頁        │
│    │                          │  蕭更哲        陳怡均    │              │            │        │          │
├──┼─────────────┼─────────────┼───────┼──────┼────┼─────┤
│17  │不詳                    │不詳                    │92/8/15  13:18│泛亞電信    │基本資料│警二卷第  │
│    │不詳                    │92/8/15  13:28（簡訊）  │0000000000    │            │        │199、777頁│
│    │                          │  0000000000 ← 0000000000│              │            │        │          │
│    │                          │  蕭更哲        陳怡均    │              │            │        │          │
├──┼─────────────┼─────────────┼───────┼──────┼────┼─────┤
│18  │92/8/14  18:24          │不詳                    │92/8/15  13:30│泛亞電信    │基本資料│警二卷第57│
│    │ (07)3870349 → 0000000000│92/8/15  13:34（簡訊）  │0000000000    │            │        │、199、774│
│    │ 高雄安泰王清水     蕭更哲│  0000000000 ← 0000000000│              │            │        │頁        │
│    │                          │  蕭更哲        陳怡均    │              │            │        │          │
│    │                          │                          │              │            │        │          │
├──┼─────────────┼─────────────┼───────┼──────┼────┼─────┤
│19  │92/8/18  11:12          │不詳                    │92/8/18  16:13│泛亞電信    │基本資料│警二卷第59│
│    │(02)25165684 → 0000000000│92/8/18  16:21（簡訊）  │0000000000    │            │        │、200、777│
│    │  某男子        蕭更哲    │  0000000000 ← 0000000000│              │            │        │頁        │
│    │92/8/18  16:27（簡訊）  │  蕭更哲        陳怡均    │              │            │        │          │
│    │  0000000000 ← 0000000000│                          │              │            │        │          │
└──┴─────────────┴─────────────┴───────┴──────┴────┴─────┘
附表四之四
查詢人員：蘇蕙香（查詢代碼241175）
（註：編號處有加*號者查詢代碼為311122，加**號者查詢代碼為718927）
┌──┬─────────────┬─────────────┬───────┬──────┬────┬─────┐
│編號│接受委託時間            │再委託時間              │查詢人查詢時間│查詢電信公司│查詢內容│證據頁碼  │
│    │回覆委託人時間          │查詢回覆時間            │（民國) / 查詢│            │        │          │
│    │  （民國）                │  （民國）                │號碼          │            │        │          │
├──┼─────────────┼─────────────┼───────┼──────┼────┼─────┤
│1   │92/7/4  13:35             │不詳                      │92/7/8        │中華電信    │基本資料│警二卷第22│
│    │0000000000 → 0000000000  │                          │(07)3369752   │            │        │、497頁   │
│    │一統高雄分公司    蕭更哲  │                          │              │            │        │          │
│    │                          │                          │              │            │        │          │
├──┼─────────────┼─────────────┼───────┼──────┼────┼─────┤
│2   │92/7/8  16:36             │不詳                      │92/7/8        │中華電信    │基本資料│警二卷第26│
│    │0000000000 → 0000000000  │                          │(06)2201488   │            │        │、497頁   │
│    │某男子        蕭更哲      │                          │              │            │        │          │
├──┼─────────────┼─────────────┼───────┼──────┼────┼─────┤
│3   │92/7/8  15:24             │不詳                      │92/7/8  16:00 │中華電信    │基本資料│警二卷第26│
│    │0000000000 → 0000000000  │                          │ (02)29425950 │            │        │、484頁   │
│    │國華吳錦珍    蕭更哲      │                          │              │            │        │          │
├──┼─────────────┼─────────────┼───────┼──────┼────┼─────┤
│4*  │92/7/4  14:33             │不詳                      │92/7/8  16:12 │中華電信    │基本資料│警二卷第23│
│    │0000000000 → 0000000000  │                          │0000000000    │            │        │、500頁   │
│    │阿肥          蕭更哲      │                          │              │            │        │          │
│    │                          │                          │              │            │        │          │
├──┼─────────────┼─────────────┼───────┼──────┼────┼─────┤
│5*  │92/7/4  14:33             │不詳                      │92/7/8  16:26 │中華電信    │基本資料│警二卷第23│
│    │0000000000 → 0000000000  │                          │0000000000    │            │        │、500頁   │
│    │阿肥          蕭更哲      │                          │              │            │        │          │
│    │                          │                          │              │            │        │          │
├──┼─────────────┼─────────────┼───────┼──────┼────┼─────┤
│6*  │92/7/4  14:33             │不詳                      │92/7/8  16:26 │中華電信    │基本資料│警二卷第23│
│    │0000000000 → 0000000000  │                          │0000000000    │            │        │、503頁   │
│    │阿肥          蕭更哲      │                          │              │            │        │          │
├──┼─────────────┼─────────────┼───────┼──────┼────┼─────┤
│7   │92/7/8  16:33             │不詳                      │92/7/8  16:44 │中華電信    │基本資料│警二卷第26│
│    │0000000000 → 0000000000  │                          │ (02)24931771 │            │        │、485頁   │
│    │某男子        蕭更哲      │                          │              │            │        │          │
├──┼─────────────┼─────────────┼───────┼──────┼────┼─────┤
│8*  │92/7/4  14:33             │不詳                      │92/7/8  16:57 │中華電信    │基本資料│警二卷第23│
│    │0000000000 → 0000000000  │                          │0000000000    │            │        │、504頁   │
│    │阿肥          蕭更哲      │                          │              │            │        │          │
├──┼─────────────┼─────────────┼───────┼──────┼────┼─────┤
│9*  │92/7/4  14:33             │不詳                      │92/7/8  17:33 │中華電信    │基本資料│警二卷第23│
│    │0000000000 → 0000000000  │                          │0000000000    │            │        │、505頁   │
│    │阿肥          蕭更哲      │                          │              │            │        │          │
├──┼─────────────┼─────────────┼───────┼──────┼────┼─────┤
│10  │92/7/5                    │不詳                      │92/7/8        │中華電信    │基本資料│警二卷第23│
│    │不詳 → 0000000000        │                          │(07)7903754   │            │        │、497頁   │
│    │不詳    蕭更哲            │                          │              │            │        │          │
│    │（起訴書附表誤繕委託人為  │                          │              │            │        │          │
│    │0000000000）              │                          │              │            │        │          │
├──┼─────────────┼─────────────┼───────┼──────┼────┼─────┤
│11* │92/7/4  14:33             │不詳                      │92/7/9  11:24 │中華電信    │基本資料│警二卷第23│
│    │0000000000 → 0000000000  │                          │0000000000    │            │        │、511頁   │
│    │阿肥          蕭更哲      │                          │              │            │        │          │
├──┼─────────────┼─────────────┼───────┼──────┼────┼─────┤
│12* │92/7/4  14:33             │不詳                      │92/7/9  11:32 │中華電信    │基本資料│警二卷第23│
│    │0000000000 → 0000000000  │                          │0000000000    │            │        │、511頁   │
│    │阿肥          蕭更哲      │                          │              │            │        │          │
├──┼─────────────┼─────────────┼───────┼──────┼────┼─────┤
│13* │92/7/4  14:33             │不詳                      │92/7/9  12:19 │中華電信    │基本資料│警二卷第23│
│    │0000000000 → 0000000000  │                          │0000000000    │            │        │、512頁   │
│    │阿肥          蕭更哲      │                          │              │            │        │          │
├──┼─────────────┼─────────────┼───────┼──────┼────┼─────┤
│14* │92/7/4  14:33             │不詳                      │92/7/9  12:20 │中華電信    │基本資料│警二卷第23│
│    │0000000000 → 0000000000  │                          │0000000000    │            │        │、512頁   │
│    │阿肥          蕭更哲      │                          │              │            │        │          │
├──┼─────────────┼─────────────┼───────┼──────┼────┼─────┤
│15  │92/7/9  13:22             │不詳                      │92/7/10  10:40│中華電信    │基本資料│警二卷第27│
│    │(02)25417160 → 0000000000│                          │ (04)8330703  │            │        │、496頁   │
│    │大豐謝先生      蕭更哲    │                          │              │            │        │          │
├──┼─────────────┼─────────────┼───────┼──────┼────┼─────┤
│16  │92/7/10  13:26            │不詳                      │92/7/10  16:55│中華電信    │基本資料│警二卷第27│
│    │0000000000 → 0000000000  │                          │ (02)22627440 │            │        │、486頁   │
│    │謝先生        蕭更哲      │                          │              │            │        │          │
│    │（起訴書附表誤繕委託人為  │                          │              │            │        │          │
│    │0000000000 ）             │                          │              │            │        │          │
├──┼─────────────┼─────────────┼───────┼──────┼────┼─────┤
│17* │92/7/4  14:33             │不詳                      │92/7/10  17:00│中華電信    │基本資料│警二卷第23│
│    │0000000000 → 0000000000  │                          │0000000000    │            │        │、513頁   │
│    │阿肥          蕭更哲      │                          │              │            │        │          │
├──┼─────────────┼─────────────┼───────┼──────┼────┼─────┤
│18* │92/7/4  14:33             │不詳                      │92/7/10  17:04│中華電信    │基本資料│警二卷第23│
│    │0000000000 → 0000000000  │                          │0000000000    │            │        │、513頁   │
│    │阿肥          蕭更哲      │                          │              │            │        │          │
│    │                          │                          │              │            │        │          │
├──┼─────────────┼─────────────┼───────┼──────┼────┼─────┤
│19* │92/7/4  14:33             │不詳                      │92/7/10  17:13│中華電信    │基本資料│警二卷第23│
│    │0000000000 → 0000000000  │                          │0000000000    │            │        │、514頁   │
│    │阿肥          蕭更哲      │                          │              │            │        │          │
├──┼─────────────┼─────────────┼───────┼──────┼────┼─────┤
│20* │92/7/4  14:33             │不詳                      │92/7/10  17:21│中華電信    │基本資料│警二卷第23│
│    │0000000000 → 0000000000  │                          │0000000000    │            │        │、515頁   │
│    │阿肥          蕭更哲      │                          │              │            │        │          │
├──┼─────────────┼─────────────┼───────┼──────┼────┼─────┤
│21* │92/7/4  14:33             │不詳                      │92/7/11  11:47│中華電信    │基本資料│警二卷第23│
│    │0000000000 → 0000000000  │                          │0000000000    │            │        │、501頁   │
│    │阿肥          蕭更哲      │                          │              │            │        │          │
├──┼─────────────┼─────────────┼───────┼──────┼────┼─────┤
│22* │92/7/4  14:33             │不詳                      │92/7/11  12:38│中華電信    │基本資料│警二卷第23│
│    │0000000000 → 0000000000  │                          │0000000000    │            │        │、502頁   │
│    │阿肥          蕭更哲      │                          │              │            │        │          │
├──┼─────────────┼─────────────┼───────┼──────┼────┼─────┤
│23* │92/7/4  14:33             │不詳                      │92/7/15  11:24│中華電信    │基本資料│警二卷第23│
│    │0000000000 → 0000000000  │                          │0000000000    │            │        │、506頁   │
│    │阿肥          蕭更哲      │                          │              │            │        │          │
├──┼─────────────┼─────────────┼───────┼──────┼────┼─────┤
│24* │92/7/4  14:33             │不詳                      │92/7/15  11:23│中華電信    │基本資料│警二卷第23│
│    │0000000000 → 0000000000  │                          │0000000000    │            │        │、507頁   │
│    │阿肥          蕭更哲      │                          │              │            │        │          │
├──┼─────────────┼─────────────┼───────┼──────┼────┼─────┤
│25* │92/7/4  14:33             │不詳                      │92/7/15  11:34│中華電信    │基本資料│警二卷第23│
│    │0000000000 → 0000000000  │                          │0000000000    │            │        │、508頁   │
│    │阿肥          蕭更哲      │                          │              │            │        │          │
├──┼─────────────┼─────────────┼───────┼──────┼────┼─────┤
│26* │92/7/4  14:33             │不詳                      │92/7/15  11:35│中華電信    │基本資料│警二卷第23│
│    │0000000000 → 0000000000  │                          │0000000000    │            │        │、509頁   │
│    │阿肥          蕭更哲      │                          │              │            │        │          │
├──┼─────────────┼─────────────┼───────┼──────┼────┼─────┤
│27  │92/7/15  13:01            │不詳                      │92/7/15  16:31│中華電信    │基本資料│警二卷第30│
│    │0000000000 → 0000000000  │                          │ (02)26573566 │            │        │、489頁   │
│    │某男子        蕭更哲      │                          │              │            │        │          │
├──┼─────────────┼─────────────┼───────┼──────┼────┼─────┤
│28  │92/7/14  22:43            │不詳                      │92/7/15  16:50│中華電信    │基本資料│警二卷第30│
│    │0000000000 → 0000000000  │                          │ (04)7252899  │            │        │、496頁   │
│    │一統高雄分公司    蕭更哲  │                          │              │            │        │          │
├──┼─────────────┼─────────────┼───────┼──────┼────┼─────┤
│29  │92/7/14  16:22            │不詳                      │92/7/15  17:22│中華電信    │基本資料│警二卷第29│
│    │0000000000 → 0000000000  │                          │ (02)22644012 │            │        │、488頁   │
│    │APPLE(男)     蕭更哲      │                          │              │            │        │          │
├──┼─────────────┼─────────────┼───────┼──────┼────┼─────┤
│30**│92/7/11  15:18            │不詳                      │92/7/15  17:26│中華電信    │基本資料│警二卷第28│
│    │0000000000 → 0000000000  │                          │ (03)4520158  │            │        │、487 頁、│
│    │阿進(男)      蕭更哲      │                          │              │            │        │警三卷第45│
│    │                          │                          │              │            │        │頁筆記本  │
├──┼─────────────┼─────────────┼───────┼──────┼────┼─────┤
│31  │92/7/16  12:22            │不詳                      │92/7/16       │中華電信    │基本資料│警二卷第31│
│    │0000000000 → 0000000000  │                          │(06)2226763   │            │        │、497頁   │
│    │枝仔冰        蕭更哲      │                          │              │            │        │          │
├──┼─────────────┼─────────────┼───────┼──────┼────┼─────┤
│32  │92/7/16  14:06            │不詳                      │92/7/16  16:59│中華電信    │基本資料│警二卷第31│
│    │0000000000 → 0000000000  │                          │ (02)28714309 │            │        │、490頁   │
│    │戊二          蕭更哲      │                          │              │            │        │          │
├──┼─────────────┼─────────────┼───────┼──────┼────┼─────┤
│33* │92/7/4  14:33             │不詳                      │92/7/18  14:19│中華電信    │基本資料│警二卷第23│
│    │0000000000 → 0000000000  │                          │0000000000    │            │        │、502頁   │
│    │阿肥          蕭更哲      │                          │              │            │        │          │
├──┼─────────────┼─────────────┼───────┼──────┼────┼─────┤
│34* │92/7/4  14:33             │不詳                      │92/7/18  14:20│中華電信    │基本資料│警二卷第23│
│    │0000000000 → 0000000000  │                          │0000000000    │            │        │、506頁   │
│    │阿肥          蕭更哲      │                          │              │            │        │          │
├──┼─────────────┼─────────────┼───────┼──────┼────┼─────┤
│35* │92/7/4  14:33             │不詳                      │92/7/18  15:02│中華電信    │基本資料│警二卷第23│
│    │0000000000 → 0000000000  │                          │0000000000    │            │        │、510頁   │
│    │阿肥          蕭更哲      │                          │              │            │        │          │
├──┼─────────────┼─────────────┼───────┼──────┼────┼─────┤
│36* │92/7/4  14:33             │不詳                      │92/7/18  15:02│中華電信    │基本資料│警二卷第23│
│    │0000000000 → 0000000000  │                          │0000000000    │            │        │、514頁   │
│    │阿肥          蕭更哲      │                          │              │            │        │          │
├──┼─────────────┼─────────────┼───────┼──────┼────┼─────┤
│37  │92/7/20 9:53              │不詳                      │92/7/22  12:29│中華電信    │基本資料│警二卷第36│
│    │(02)22420917 → 0000000000│                          │ (02)22323291 │            │        │、491頁   │
│    │某男子          蕭更哲    │                          │              │            │        │          │
├──┼─────────────┼─────────────┼───────┼──────┼────┼─────┤
│38  │92/7/23  16:57            │不詳                      │92/7/23  17:22│中華電信    │基本資料│警二卷第36│
│    │(03)3670850 → 0000000000 │                          │ (02)86871228 │            │        │、493頁   │
│    │某男子         蕭更哲     │                          │              │            │        │          │
├──┼─────────────┼─────────────┼───────┼──────┼────┼─────┤
│39* │92/7/23  21:23            │不詳                      │92/7/24  15:42│中華電信    │基本資料│警二卷第38│
│    │(03)9548266 → 0000000000 │                          │0000000000    │            │        │、516頁   │
│    │某男子         蕭更哲     │                          │              │            │        │          │
├──┼─────────────┼─────────────┼───────┼──────┼────┼─────┤
│40  │92/7/24  14:33            │不詳                      │92/7/24       │中華電信    │基本資料│警二卷第40│
│    │(07)3471168 → 0000000000 │                          │(07)3607656   │            │        │、497頁   │
│    │某男子         蕭更哲     │                          │              │            │        │          │
├──┼─────────────┼─────────────┼───────┼──────┼────┼─────┤
│41  │92/7/24  15:29            │不詳                      │92/7/24  16:53│中華電信    │基本資料│警二卷第40│
│    │0000000000 → 0000000000  │                          │ (04)22072159 │            │        │、496頁   │
│    │某男子        蕭更哲      │                          │              │            │        │          │
│    │                          │                          │              │            │        │          │
├──┼─────────────┼─────────────┼───────┼──────┼────┼─────┤
│42  │92/7/23  14:22（簡訊）    │不詳                      │92/7/25  11:38│中華電信    │基本資料│警二卷第  │
│    │0000000000 → 0000000000  │                          │ (02)26331559 │            │        │191、492頁│
│    │小強          蕭更哲      │                          │              │            │        │          │
├──┼─────────────┼─────────────┼───────┼──────┼────┼─────┤
│43  │92/7/25 1:42（簡訊）、9:11│不詳                      │92/7/25       │中華電信    │基本資料│警二卷第40│
│    │0000000000 → 0000000000  │                          │(07)3746373   │            │        │、191、497│
│    │某男子        蕭更哲      │                          │              │            │        │頁        │
├──┼─────────────┼─────────────┼───────┼──────┼────┼─────┤
│44  │92/7/25  10:54            │不詳                      │92/7/25       │中華電信    │基本資料│警二卷第40│
│    │(02)28338538 → 0000000000│                          │(05)2623751   │            │        │、497頁   │
│    │某男子          蕭更哲    │                          │              │            │        │          │
├──┼─────────────┼─────────────┼───────┼──────┼────┼─────┤
│45  │92/7/25  18:19            │不詳                      │92/7/28  14:06│中華電信    │基本資料│警二卷第41│
│    │0000000000 → 0000000000  │                          │(02)29769033  │            │        │、495頁   │
│    │某女子        蕭更哲      │                          │              │            │        │          │
├──┼─────────────┼─────────────┼───────┼──────┼────┼─────┤
│46  │92/7/25  17:45            │不詳                      │92/7/29  17:04│中華電信    │基本資料│警二卷第41│
│    │0000000000 → 0000000000  │                          │(02)26215100  │            │        │、494頁   │
│    │全民小高      蕭更哲      │                          │              │            │        │          │
├──┼─────────────┼─────────────┼───────┼──────┼────┼─────┤
│47  │92/7/29  16:10            │不詳                      │92/7/29       │中華電信    │基本資料│警二卷第48│
│    │0000000000 → 0000000000  │                          │(07)3721533   │            │        │、498頁   │
│    │一力聖黃啟彰  蕭更哲      │                          │              │            │        │          │
├──┼─────────────┼─────────────┼───────┼──────┼────┼─────┤
│48  │92/7/30                   │不詳                      │92/7/31  11:29│中華電信    │基本資料│警二卷第48│
│    │0000000000 → 0000000000  │                          │ (04)23237993 │            │        │、496頁   │
│    │某男子        蕭更哲      │                          │              │            │        │          │
├──┼─────────────┼─────────────┼───────┼──────┼────┼─────┤
│49  │92/7/30                   │不詳                      │92/7/31  11:43│中華電信    │基本資料│警二卷第48│
│    │0000000000 → 0000000000  │                          │ (04)22441682 │            │        │、496頁   │
│    │某男子        蕭更哲      │                          │              │            │        │          │
├──┼─────────────┼─────────────┼───────┼──────┼────┼─────┤
│50  │92/7/31                   │不詳                      │92/7/31       │中華電信    │基本資料│警二卷第49│
│    │0000000000 → 0000000000  │                          │(07)3392814   │            │        │、498頁   │
│    │某男子        蕭更哲      │                          │              │            │        │          │
│    │(起訴書誤載為0000000000 ) │                          │              │            │        │          │
├──┼─────────────┼─────────────┼───────┼──────┼────┼─────┤
│51  │92/9/30  19:05            │不詳                      │92/10/1  15:03│中華電信    │基本資料│警二卷第68│
│    │0000000000 → 0000000000  │                          │(02)23773623  │            │        │、517頁   │
│    │某男子        蕭更哲      │                          │              │            │        │          │
├──┼─────────────┼─────────────┼───────┼──────┼────┼─────┤
│52  │92/10/1  17:25            │不詳                      │92/10/1  17:31│中華電信    │基本資料│警二卷第70│
│    │0000000000 → 0000000000  │                          │ (02)29883158 │            │        │、518頁   │
│    │某男子        蕭更哲      │                          │              │            │        │          │
│    │（起訴書附表誤繕委託日期為│                          │              │            │        │          │
│    │92/9/30）                 │                          │              │            │        │          │
├──┼─────────────┼─────────────┼───────┼──────┼────┼─────┤
│53  │92/10/2  11:23            │不詳                      │92/10/2  14:34│中華電信    │基本資料│警二卷第70│
│    │0000000000 → 0000000000  │                          │ (02)89235611 │            │        │、521頁   │
│    │阿肥          蕭更哲      │                          │              │            │        │          │
│    │（起訴書附表誤繕委託日期為│                          │              │            │        │          │
│    │92/9/30）                 │                          │              │            │        │          │
├──┼─────────────┼─────────────┼───────┼──────┼────┼─────┤
│54  │92/10/2  11:23            │不詳                      │92/10/2  15:52│中華電信    │基本資料│警二卷第70│
│    │0000000000 → 0000000000  │                          │ (02)29231337 │            │        │、520頁   │
│    │阿肥          蕭更哲      │                          │（起訴書附表誤│            │        │          │
│    │（起訴書附表誤繕委託日期為│                          │繕查詢電話為  │            │        │          │
│    │92/9/30）                 │                          │(02)29232337）│            │        │          │
├──┼─────────────┼─────────────┼───────┼──────┼────┼─────┤
│55  │92/10/2  11:23            │不詳                      │92/10/2  16:23│中華電信    │基本資料│警二卷第70│
│    │0000000000 → 0000000000  │                          │ (02)22409395 │            │        │、519頁   │
│    │阿肥          蕭更哲      │                          │              │            │        │          │
│    │（起訴書附表誤繕委託日期為│                          │              │            │        │          │
│    │92/9/30）                 │                          │              │            │        │          │
├──┼─────────────┼─────────────┼───────┼──────┼────┼─────┤
│56  │不詳                    │                          │92/10/2  16:51│中華電信    │基本資料│警二卷第  │
│    │92/10/1  不詳           │                          │ (07)2251263  │            │        │70、499頁 │
│    │  0000000000 ← 0000000000│                          │              │            │        │          │
│    │  張玉明        蕭更哲    │                          │              │            │        │          │
│    │ （起訴書附表誤繕委託日期 │                          │              │            │        │          │
│    │  為92/9/30）             │                          │              │            │        │          │
├──┼─────────────┼─────────────┼───────┼──────┼────┼─────┤
│57  │92/10/3  13:54            │不詳                      │92/11/7  12:45│中華電信    │基本資料│警二卷第71│
│    │0000000000 → 0000000000  │                          │ (07)3120861  │            │        │、499頁   │
│    │某男子        蕭更哲      │                          │              │            │        │          │
└──┴─────────────┴─────────────┴───────┴──────┴────┴─────┘
附表四之五：
查詢人員：藍翎甄（查詢代碼51.212.29）
（註：編號處加* 號者無查詢代碼，加**號者查詢代碼為17.32.
  35）
┌──┬─────────────┬─────────────┬──────────────┬───────┬──────┬────┬─────┐
│編號│接受委託時間            │第一次再委託時間        │第二次再委託時間          │查詢人查詢時間│查詢電信公司│查詢內容│證據頁碼  │
│    │回覆委託人時間          │第一次查詢回覆時間      │第二次查詢回覆時間        │（民國）/ 查詢│            │        │          │
│    │  （民國）                │  （民國）                │  （民國）                  │號碼          │            │        │          │
├──┼─────────────┼─────────────┼──────────────┼───────┼──────┼────┼─────┤
│1   │92/7/31                   │不詳                      │不詳                        │92/8/8  10:1  │中華電信    │通聯紀錄│警二卷第49│
│    │0000000000 → 0000000000  │                          │                            │0000000000    │            │        │、533頁   │
│    │某男子        蕭更哲      │                          │                            │              │            │        │          │
│    │                          │                          │                            │              │            │        │          │
├──┼─────────────┼─────────────┼──────────────┼───────┼──────┼────┼─────┤
│2   │92/7/31                   │不詳                      │不詳                        │92/8/12  12:3 │中華電信    │通聯紀錄│警二卷第49│
│    │0000000000 → 0000000000  │                          │                            │0000000000    │            │        │、534頁   │
│    │某男子        蕭更哲      │                          │                            │              │            │        │          │
│    │                          │                          │                            │              │            │        │          │
├──┼─────────────┼─────────────┼──────────────┼───────┼──────┼────┼─────┤
│3   │92/8/11  12:52            │不詳                      │不詳                        │92/8/12  12:13│中華電信    │基本資料│警二卷第54│
│    │0000000000 → 0000000000  │                          │                            │0000000000    │            │        │、535頁   │
│    │某女子        蕭更哲      │                          │                            │              │            │        │          │
│    │                          │                          │                            │              │            │        │          │
├──┼─────────────┼─────────────┼──────────────┼───────┼──────┼────┼─────┤
│4   │92/8/11  11:33（簡訊）    │不詳                      │不詳                        │92/8/13  16:46│中華電信    │基本資料│警二卷第  │
│    │0000000000 → 0000000000  │                          │                            │0000000000    │            │        │197、535頁│
│    │              蕭更哲      │                          │                            │              │            │        │          │
├──┼─────────────┼─────────────┼──────────────┼───────┼──────┼────┼─────┤
│5   │92/8/14  13:27            │不詳                      │不詳                        │92/8/15  15:06│中華電信    │基本資料│警二卷第57│
│    │0000000000 → 0000000000  │                          │                            │0000000000    │            │        │、536頁   │
│    │某男子        蕭更哲      │                          │                            │              │            │        │          │
├──┼─────────────┼─────────────┼──────────────┼───────┼──────┼────┼─────┤
│6   │92/8/18  9:13             │不詳                      │ 不詳                       │92/8/20  14:41│中華電信    │基本資料│警二卷第59│
│    │0000000000 → 0000000000  │                          │                            │0000000000    │            │        │、538 頁  │
│    │小吳          蕭更哲      │                          │                            │              │            │        │          │
├──┼─────────────┼─────────────┼──────────────┼───────┼──────┼────┼─────┤
│7   │92/8/17  17:36            │不詳                      │不詳                        │92/8/20  14:53│中華電信    │基本資料│警二卷第58│
│    │0000000000 → 0000000000  │                          │                            │0000000000    │            │        │、537 頁  │
│    │清仔          蕭更哲      │                          │                            │              │            │        │          │
├──┼─────────────┼─────────────┼──────────────┼───────┼──────┼────┼─────┤
│8   │92/8/19  11:41            │不詳                      │不詳                        │92/8/20  14:57│中華電信    │基本資料│警二卷第61│
│    │0000000000 → 0000000000  │                          │                            │0000000000    │            │        │、539 頁  │
│    │某男子        蕭更哲      │                          │                            │              │            │        │          │
├──┼─────────────┼─────────────┼──────────────┼───────┼──────┼────┼─────┤
│9   │92/9/29  10:51            │不詳                      │不詳                        │92/9/30  15:18│中華電信    │基本資料│警二卷第67│
│    │0000000000 → 0000000000  │                          │                            │0000000000    │            │        │、540頁   │
│    │大吉          蕭更哲      │                          │                            │              │            │        │          │
│    │（起訴書附表誤繕委託日期為│                          │                            │              │            │        │          │
│    │92/9/30）                 │                          │                            │              │            │        │          │
├──┼─────────────┼─────────────┼──────────────┼───────┼──────┼────┼─────┤
│10  │不詳                      │不詳                    │不詳                        │92/9/30  15:11│中華電信    │基本資料│警二卷第68│
│    │（起訴書附表誤繕委託人為  │92/9/30 19:46           │                            │0000000000    │            │        │至69、540 │
│    │0000000000）              │  0000000000 ← 0000000000│                            │              │            │        │頁        │
│    │                          │  洪昀姍        張玉明    │                            │              │            │        │          │
├──┼─────────────┼─────────────┼──────────────┼───────┼──────┼────┼─────┤
│11  │不詳                      │不詳                    │不詳                        │92/9/30  15:12│中華電信    │基本資料│警二卷第68│
│    │（起訴書附表誤繕委託人為  │92/9/30 19:46           │                            │0000000000    │            │        │至69、540 │
│    │0000000000）              │  0000000000 ← 0000000000│                            │              │            │        │頁        │
│    │                          │  洪昀姍        張玉明    │                            │              │            │        │          │
├──┼─────────────┼─────────────┼──────────────┼───────┼──────┼────┼─────┤
│12  │92/10/23  9:53            │不詳                      │不詳                        │92/10/23  17:3│中華電信    │基本資料│警二卷第80│
│    │0000000000 → 0000000000  │                          │                            │0000000000    │            │        │、541頁   │
│    │阿肥          蕭更哲      │                          │                            │              │            │        │          │
├──┼─────────────┼─────────────┼──────────────┼───────┼──────┼────┼─────┤
│13**│92/10/27  12:10           │不詳                      │不詳                        │92/11/3  12:36│中華電信    │基本資料│警二卷第81│
│    │0000000000 → 0000000000  │                          │                            │0000000000    │            │        │、541頁   │
│    │阿肥          蕭更哲      │                          │                            │              │            │        │          │
├──┼─────────────┼─────────────┼──────────────┼───────┼──────┼────┼─────┤
│14* │92/10/31  10:35           │0000000000                │不詳                        │92/11/4  12:2 │中華電信    │基本資料│警二卷第82│
│    │不詳 → 0000000000        │                          │                            │0000000000    │            │        │、541頁   │
│    │不詳    蕭更哲            │                          │                            │              │            │        │          │
│    │（起訴書附表誤繕委託日期為│                          │                            │              │            │        │          │
│    │92/11/3）                 │                          │                            │              │            │        │          │
├──┼─────────────┼─────────────┼──────────────┼───────┼──────┼────┼─────┤
│15  │92/11/17  20:48           │不詳                      │不詳                        │92/11/18 17:21│中華電信    │基本資料│警二卷第86│
│    │0000000000 → 0000000000  │                          │                            │0000000000    │            │        │、543頁   │
│    │中港          洪昀姍      │                          │                            │              │            │        │          │
├──┼─────────────┼─────────────┼──────────────┼───────┼──────┼────┼─────┤
│16  │不詳                    │92/11/24  15:04（簡訊） │不詳                        │92/11/24 15:39│中華電信    │基本資料│警二卷第  │
│    │92/11/24  17:56（簡訊） │  0000000000 → 0000000000│                            │0000000000    │            │        │267、545頁│
│    │  0000000000 ← 0000000000│  張玉明        蕭更哲    │                            │              │            │        │          │
│    │  不詳          張玉明    │92/11/24  17:56（簡訊） │                            │              │            │        │          │
│    │（起訴書附表誤繕委託日期為│  0000000000 ← 0000000000│                            │              │            │        │          │
│    │92/11/24、委託人為00000000│  張玉明        蕭更哲    │                            │              │            │        │          │
│    │95）                      │                          │                            │              │            │        │          │
├──┼─────────────┼─────────────┼──────────────┼───────┼──────┼────┼─────┤
│17  │不詳（起訴書附表誤繕委託│不詳                      │不詳                        │92/11/25 15:26│中華電信    │基本資料│警二卷第88│
│    │  日期為92/11/25、委託人為│                          │                            │Ｚ000000000    │            │        │頁        │
│    │  0000000000 ）           │                          │                            │（起訴書附表誤│            │        │          │
│    │92/11/26  17:55         │                          │                            │繕查詢資料為門│            │        │          │
│    │  0000000000 ← 0000000000│                          │                            │號0000000000行│            │        │          │
│    │  鄭之光        蕭更哲    │                          │                            │動電化，惟該行│            │        │          │
│    │                          │                          │                            │動電話實際上係│            │        │          │
│    │                          │                          │                            │查詢上開身分證│            │        │          │
│    │                          │                          │                            │字號而取得之資│            │        │          │
│    │                          │                          │                            │料            │            │        │          │
├──┼─────────────┼─────────────┼──────────────┼───────┼──────┼────┼─────┤
│18  │92/12/3                   │不詳                      │不詳                        │92/12/3 16:51 │中華電信    │基本資料│警二卷第  │
│    │0000000000 → 0000000000  │                          │                            │0000000000    │            │        │96、547頁 │
│    │某男子        蕭更哲      │                          │                            │              │            │        │          │
├──┼─────────────┼─────────────┼──────────────┼───────┼──────┼────┼─────┤
│19  │92/12/18  21:55           │不詳                      │不詳                        │92/12/19 12:8 │中華電信    │基本資料│警二卷第96│
│    │0000000000 →0000000000   │                          │                            │0000000000    │            │        │、548頁   │
│    │阿肥          蕭更哲      │                          │                            │              │            │        │          │
├──┼─────────────┼─────────────┼──────────────┼───────┼──────┼────┼─────┤
│20  │92/12/23  12:55           │不詳                      │不詳                        │92/12/22 11:58│中華電信    │基本資料│警二卷第97│
│    │0000000000 ← 0000000000  │                          │                            │0000000000    │            │        │、548頁   │
│    │某男子        蕭更哲      │                          │                            │              │            │        │          │
├──┼─────────────┼─────────────┼──────────────┼───────┼──────┼────┼─────┤
│21* │不詳                    │不詳                      │不詳                        │92/12/23 15:56│中華電信    │基本資料│警二卷第99│
│    │  0000000000 → 0000000000│                          │                            │0000000000    │            │        │、549頁   │
│    │  一統高雄分公司    蕭更哲│                          │                            │              │            │        │          │
│    │ （起訴書附表誤繕委託日期 │                          │                            │              │            │        │          │
│    │  為92/12/23）            │                          │                            │              │            │        │          │
│    │92/12/23 18:26          │                          │                            │              │            │        │          │
│    │  0000000000 ← 0000000000│                          │                            │              │            │        │          │
│    │                林仔      │                          │                            │              │            │        │          │
├──┼─────────────┼─────────────┼──────────────┼───────┼──────┼────┼─────┤
│22* │不詳                    │不詳                      │不詳                        │92/12/23 16:35│中華電信    │基本資料│警二卷第99│
│    │  0000000000 → 0000000000│                          │                            │0000000000    │            │        │、549頁   │
│    │  婦協杜鴻洋    蕭更哲    │                          │                            │              │            │        │          │
│    │ （起訴書附表誤繕委託日期 │                          │                            │              │            │        │          │
│    │  為92/12/23）            │                          │                            │              │            │        │          │
│    │92/12/23  18:26         │                          │                            │              │            │        │          │
│    │  0000000000 ← 0000000000│                          │                            │              │            │        │          │
│    │  杜鴻洋        林仔      │                          │                            │              │            │        │          │
├──┼─────────────┼─────────────┼──────────────┼───────┼──────┼────┼─────┤
│23  │不詳                    │不詳                      │不詳                        │92/12/24 11:48│中華電信    │基本資料│警二卷第  │
│    │ （起訴書附表誤繕委託日期 │                          │                            │0000000000    │            │        │100、550頁│
│    │  為92/12/24、委託人為    │                          │                            │              │            │        │          │
│    │  0000000000）            │                          │                            │              │            │        │          │
│    │92/12/24  13:22         │                          │                            │              │            │        │          │
│    │  0000000000 ← 0000000000│                          │                            │              │            │        │          │
│    │  某男子        蕭更哲    │                          │                            │              │            │        │          │
├──┼─────────────┼─────────────┼──────────────┼───────┼──────┼────┼─────┤
│24  │93/1/2  9:27            │不詳                      │不詳                      │93/1/2 10:33  │中華電信    │基本資料│警二卷第  │
│    │  0000000000 → 0000000000│                          │93/1/2  16:42（簡訊）     │0000000000    │            │        │103、550頁│
│    │  謝仔          蕭更哲    │                          │  0000000000 ← 0000000000  │              │            │        │、警十九卷│
│    │                          │                          │  李管家        李建華      │              │            │        │第291頁   │
│    │                          │                          │                            │              │            │        │          │
├──┼─────────────┼─────────────┼──────────────┼───────┼──────┼────┼─────┤
│25  │不詳                    │不詳                      │不詳                        │93/1/5 10:32  │中華電信    │基本資料│警二卷第  │
│    │  不詳 → 0000000000      │                          │                            │0000000000    │            │        │105、551頁│
│    │  日信江萬福  蕭更哲      │                          │                            │              │            │        │          │
│    │  （起訴書附表誤繕委託日期│                          │                            │              │            │        │          │
│    │  為93/1/5）              │                          │                            │              │            │        │          │
│    │93/1/5                  │                          │                            │              │            │        │          │
│    │  不詳 ← 0000000000      │                          │                            │              │            │        │          │
│    │  日信江萬福    林仔      │                          │                            │              │            │        │          │
├──┼─────────────┼─────────────┼──────────────┼───────┼──────┼────┼─────┤
│26  │不詳                    │不詳                      │不詳                        │93/1/5 11:54  │中華電信    │基本資料│警二卷第  │
│    │  0000000000 → 0000000000│                          │                            │0000000000    │            │        │105、552頁│
│    │  張玉明        蕭更哲    │                          │                            │              │            │        │          │
│    │  （起訴書附表誤繕委託日期│                          │                            │              │            │        │          │
│    │  為93/1/5）              │                          │                            │              │            │        │          │
│    │93/1/5                  │                          │                            │              │            │        │          │
│    │  0000000000 ← 0000000000│                          │                            │              │            │        │          │
│    │  張玉明        林仔      │                          │                            │              │            │        │          │
├──┼─────────────┼─────────────┼──────────────┼───────┼──────┼────┼─────┤
│27  │93/1/5  10:27           │93/1/5（簡訊）          │不詳                      │93/1/5 15:11  │中華電信    │基本資料│警二卷第  │
│    │  0000000000 → 0000000000│  不詳 → 0000000000      │93/1/5  17:26（簡訊）     │0000000000    │            │        │105、551頁│
│    │  小李          蕭更哲    │  林仔    李管家          │  0000000000 ← 0000000000  │              │            │        │、警十九卷│
│    │                          │                          │  李管家        李建華      │              │            │        │第295頁   │
│    │                          │                          │                            │              │            │        │          │
├──┼─────────────┼─────────────┼──────────────┼───────┼──────┼────┼─────┤
│28  │93/1/5  19:13           │不詳                    │不詳                        │93/1/6 12:39  │中華電信    │基本資料│警二卷第  │
│    │  0000000000 → 0000000000│93/1/6  13:33           │                            │0000000000    │            │        │107、552頁│
│    │  某男子        蕭更哲    │  0000000000 ← 0000000000│                            │              │            │        │          │
│    │不詳                    │  蕭更哲        李管家    │                            │              │            │        │          │
│    │  （誤載回電日期為93/1/6、│                          │                            │              │            │        │          │
│    │  委託人為0000000000）    │                          │                            │              │            │        │          │
├──┼─────────────┼─────────────┼──────────────┼───────┼──────┼────┼─────┤
│29  │不詳                    │不詳                    │                            │93/1/6  12:38 │中華電信    │基本資料│警二卷第  │
│    │不詳                    │93/1/6  13:33           │                            │0000000000    │            │        │107、553頁│
│    │                          │  0000000000 ← 0000000000│                            │              │            │        │          │
│    │                          │  蕭更哲        李管家    │                            │              │            │        │          │
├──┼─────────────┼─────────────┼──────────────┼───────┼──────┼────┼─────┤
│30  │93/1/5  17:26           │93/1/6  16:02           │不詳                      │93/1/6  16:18 │中華電信    │基本資料│警二卷第  │
│    │  0000000000 → 0000000000│  0000000000 → 0000000000│93/1/6  16:22（簡訊）     │0000000000    │            │        │106、108、│
│    │  某男子        蕭更哲    │  蕭更哲        李管家    │  0000000000 ← 0000000000  │              │            │        │553 頁、警│
│    │不詳                    │不詳                    │  李管家        李建華      │              │            │        │十九卷第  │
│    │                          │                          │                            │              │            │        │297頁     │
│    │                          │                          │                            │              │            │        │          │
├──┼─────────────┼─────────────┼──────────────┼───────┼──────┼────┼─────┤
│31  │93/1/7  9:58            │不詳                    │不詳                      │93/1/7  10:38 │中華電信    │基本資料│警二卷第  │
│    │  0000000000 → 0000000000│93/1/7  12:41           │93/1/7  11:33（簡訊）     │0000000000    │            │        │109、554頁│
│    │  小李          蕭更哲    │  0000000000 ← 0000000000│  0000000000 ← 0000000000  │              │            │        │、警十九卷│
│    │不詳                    │  蕭更哲        李管家    │  李管家        李建華      │              │            │        │第299頁   │
├──┼─────────────┼─────────────┼──────────────┼───────┼──────┼────┼─────┤
│32  │93/1/7  16:08           │不詳                    │不詳                        │93/1/7  16:24 │中華電信    │基本資料│警二卷第  │
│    │  0000000000 → 0000000000│93/1/7  17:19           │                            │0000000000    │            │        │111 、554 │
│    │  某男子        蕭更哲    │  0000000000 ← 0000000000│                            │              │            │        │頁        │
│    │                          │  蕭更哲        李管家    │                            │              │            │        │          │
├──┼─────────────┼─────────────┼──────────────┼───────┼──────┼────┼─────┤
│33  │不詳                    │不詳                      │不詳                      │93/1/8  9:56  │中華電信    │基本資料│警二卷第  │
│    │  不詳 → 0000000000      │                          │93/1/8  12:28（簡訊）     │0000000000    │            │        │114、556頁│
│    │  不詳    蕭更哲          │                          │  0000000000 ← 0000000000  │              │            │        │          │
│    │93/1/8                  │                          │  李管家        李建華      │              │            │        │          │
│    │  不詳 ← 0000000000      │                          │                            │              │            │        │          │
│    │  不詳    林仔            │                          │                            │              │            │        │          │
├──┼─────────────┼─────────────┼──────────────┼───────┼──────┼────┼─────┤
│34  │93/1/8  9:33            │不詳                      │不詳                      │93/1/8  9:58  │中華電信    │基本資料│警二卷第  │
│    │  0000000000 → 0000000000│                          │93/1/8  12:28（簡訊）     │0000000000    │            │        │113、555頁│
│    │  謝仔          蕭更哲    │                          │  0000000000 ← 0000000000  │              │            │        │、警十九卷│
│    │                          │                          │  李管家        李建華      │              │            │        │第299頁   │
│    │                          │                          │                            │              │            │        │          │
├──┼─────────────┼─────────────┼──────────────┼───────┼──────┼────┼─────┤
│35  │不詳                    │不詳                      │不詳                      │93/1/8  9:59  │中華電信    │基本資料│警二卷第  │
│    │  不詳 → 0000000000      │                          │93/1/8  12:28（簡訊）     │0000000000    │            │        │114、556頁│
│    │  不詳    蕭更哲          │                          │  0000000000 ← 0000000000  │              │            │        │          │
│    │93/1/8                  │                          │  李管家        李建華      │              │            │        │          │
│    │  不詳 ← 0000000000      │                          │                            │              │            │        │          │
│    │  不詳    林仔            │                          │                            │              │            │        │          │
├──┼─────────────┼─────────────┼──────────────┼───────┼──────┼────┼─────┤
│36  │93/1/10  12:31            │不詳                      │不詳                        │93/1/12  10:56│中華電信    │基本資料│警二卷第  │
│    │0000000000 → 0000000000  │                          │                            │0000000000    │            │        │115、557頁│
│    │謝仔          蕭更哲      │                          │                            │              │            │        │          │
│    │                          │                          │                            │              │            │        │          │
├──┼─────────────┼─────────────┼──────────────┼───────┼──────┼────┼─────┤
│37  │不詳                    │不詳                    │不詳                        │93/1/12  15:50│中華電信    │基本資料│警二卷第  │
│    │93/1/12                 │93/1/12  17:24          │                            │0000000000    │            │        │116、558頁│
│    │  不詳 ← 0000000000      │  0000000000 ← 0000000000│                            │              │            │        │          │
│    │  張玉明  林仔            │  蕭更哲        李管家    │                            │              │            │        │          │
├──┼─────────────┼─────────────┼──────────────┼───────┼──────┼────┼─────┤
│38  │不詳                    │不詳                    │不詳                        │93/1/12  15:51│中華電信    │基本資料│警二卷第  │
│    │93/1/12                 │93/1/12  17:24          │                            │0000000000    │            │        │116、558頁│
│    │  不詳 ← 0000000000      │  0000000000 ← 0000000000│                            │              │            │        │          │
│    │  張玉明  林仔            │  蕭更哲        李管家    │                            │              │            │        │          │
├──┼─────────────┼─────────────┼──────────────┼───────┼──────┼────┼─────┤
│39  │93/1/12  13:53          │不詳                    │不詳                        │93/1/12  15:53│中華電信    │基本資料│警二卷第  │
│    │  0000000000 → 0000000000│93/1/12  17:24          │                            │0000000000    │            │        │115、116、│
│    │  某男子        蕭更哲    │  0000000000 ← 0000000000│                            │              │            │        │557頁     │
│    │                          │  蕭更哲        李管家    │                            │              │            │        │          │
├──┼─────────────┼─────────────┼──────────────┼───────┼──────┼────┼─────┤
│40  │93/1/15  12:02          │不詳                      │不詳                      │93/1/15  12:16│中華電信    │基本資料│警二卷第  │
│    │  0000000000 → 0000000000│                          │93/1/15  15:16（簡訊）    │0000000000    │            │        │121、559頁│
│    │  謝仔          蕭更哲    │                          │  0000000000 ← 0000000000  │              │            │        │、警十九卷│
│    │                          │                          │  李管家        李建華      │              │            │        │第315頁   │
├──┼─────────────┼─────────────┼──────────────┼───────┼──────┼────┼─────┤
│41  │93/1/15  14:23          │不詳                      │不詳                      │93/1/15  15:25│中華電信    │基本資料│警二卷第  │
│    │  0000000000 → 0000000000│                          │93/1/15  15:32（簡訊）    │0000000000    │            │        │121、559頁│
│    │  某男子        蕭更哲    │                          │  0000000000 ← 0000000000  │              │            │        │、警十九卷│
│    │                          │                          │  李管家        李建華      │              │            │        │第315頁   │
└──┴─────────────┴─────────────┴──────────────┴───────┴──────┴────┴─────┘
附表四之六：
查詢人員：鍾宜湘（查詢代碼F71062）
（註：編號處加*號者，查詢代碼均為ZF2209）
┌──┬─────────────┬─────────────┬──────────────┬──────────────┬───────┬──────┬────┬─────┐
│編號│接受委託時間            │第一次再委託時間        │第二次再委託時間          │第三次再委託時間          │查詢人查詢時間│查詢電信公司│查詢內容│證據頁碼  │
│    │回覆委託人時間          │第一次查詢回覆時間      │第二次查詢回覆時間        │第三次查詢回覆時間        │（民國）/ 查詢│            │        │          │
│    │  （民國）                │  （民國）                │  （民國）                  │ （民國）                   │號碼          │            │        │          │
├──┼─────────────┼─────────────┼──────────────┼──────────────┼───────┼──────┼────┼─────┤
│1   │不詳（起訴書附表誤繕委託日│不詳                    │不詳                        │不詳                        │92/9/29  18:24│中華電信    │基本資料│警二卷第68│
│    │期為92/9/30 、委託人為    │92/9/30 19:46           │                            │                            │(07)3945578   │            │        │、990頁、 │
│    │0000000000）              │  0000000000 ← 0000000000│                            │                            │              │            │        │警十六卷第│
│    │                          │  洪昀姍        張玉明    │                            │                            │              │            │        │225頁     │
├──┼─────────────┼─────────────┼──────────────┼──────────────┼───────┼──────┼────┼─────┤
│2   │不詳（起訴書附表誤繕委託日│不詳                    │不詳                        │不詳                      │92/9/30  10:22│中華電信    │基本資料│警二卷第68│
│    │期為92/9/30 、委託人為    │92/9/30 19:46           │                            │92/9/30 13:24             │(02)00000000  │            │        │、69、1001│
│    │0000000000）              │  0000000000 ← 0000000000│                            │  0000000000 ← 0000000000  │(起訴書附表誤 │            │        │頁、警十六│
│    │                          │  洪昀姍        張玉明    │                            │  張陽          鍾宜湘      │為00-00000000)│            │        │卷第225頁 │
├──┼─────────────┼─────────────┼──────────────┼──────────────┼───────┼──────┼────┼─────┤
│3   │不詳（起訴書附表誤繕委託日│不詳                    │不詳                        │不詳                      │92/9/30  10:33│中華電信    │基本資料│警二卷第68│
│    │期為92/9/30 、委託人為    │92/9/30 19:46           │                            │92/9/30 13:24             │(02)00000000  │            │        │69、995頁 │
│    │0000000000）              │  0000000000 ← 0000000000│                            │  0000000000 ← 0000000000  │              │            │        │、警十六卷│
│    │                          │  洪昀姍        張玉明    │                            │  張陽          鍾宜湘      │              │            │        │第225頁   │
├──┼─────────────┼─────────────┼──────────────┼──────────────┼───────┼──────┼────┼─────┤
│4   │不詳（起訴書附表誤繕委託日│不詳                    │不詳                        │不詳                      │92/9/30  11:41│中華電信    │基本資料│警二卷第68│
│    │期為92/9/30 、委託人為0927│92/9/30 19:46           │                            │92/9/30 13:24             │(02)00000000  │            │        │69、993頁 │
│    │182222）                  │  0000000000 ← 0000000000│                            │  0000000000 ← 0000000000  │              │            │        │、警十六卷│
│    │                          │  洪昀姍        張玉明    │                            │  張陽          鍾宜湘      │              │            │        │第225頁   │
├──┼─────────────┼─────────────┼──────────────┼──────────────┼───────┼──────┼────┼─────┤
│5   │不詳（起訴書附表誤繕委託日│不詳                    │不詳                        │不詳                      │92/9/30  11:51│中華電信    │基本資料│警二卷第68│
│    │期為92/9/30 、委託人為    │92/9/30 19:46           │                            │92/9/30 13:24             │(04)22553651  │            │        │、991頁、 │
│    │0000000000）              │  0000000000 ← 0000000000│                            │  0000000000 ← 0000000000  │              │            │        │警十六卷第│
│    │                          │  洪昀姍        張玉明    │                            │  張陽          鍾宜湘      │              │            │        │225頁     │
├──┼─────────────┼─────────────┼──────────────┼──────────────┼───────┼──────┼────┼─────┤
│6   │不詳（起訴書附表誤繕委託日│不詳                    │不詳                        │92/9/30 13:25             │92/9/30  17:40│中華電信    │基本資料│警二卷第69│
│    │期為92/9/30 、委託人為    │92/9/30 19:46           │                            │  0000000000 → 0000000000  │0000000000    │            │        │、992頁、 │
│    │0000000000）              │  0000000000 ← 0000000000│                            │  張陽          鍾宜湘      │              │            │        │警十六卷第│
│    │                          │  洪昀姍        張玉明    │                            │不詳                      │              │            │        │225頁     │
├──┼─────────────┼─────────────┼──────────────┼──────────────┼───────┼──────┼────┼─────┤
│7   │不詳（起訴書附表誤繕委託日│不詳                    │不詳                        │92/9/30 13:25             │92/9/30  17:42│中華電信    │基本資料│警二卷第68│
│    │期為92/9/30 、委託人為    │92/9/30 19:46           │                            │  0000000000 → 0000000000  │0000000000    │            │        │、69、992 │
│    │0000000000）              │  0000000000 ← 0000000000│                            │  張陽          鍾宜湘      │              │            │        │頁、警十六│
│    │                          │  洪昀姍        張玉明    │                            │不詳                      │              │            │        │卷第225頁 │
├──┼─────────────┼─────────────┼──────────────┼──────────────┼───────┼──────┼────┼─────┤
│8   │不詳（起訴書附表誤繕委託日│不詳                    │不詳                        │92/9/30 13:25             │92/9/30  18:31│中華電信    │基本資料│警二卷第68│
│    │期為92/9/30 、委託人為    │92/9/30 19:46           │                            │  0000000000 → 0000000000  │(07)7763572   │            │        │、990頁、 │
│    │0000000000）              │  0000000000 ← 0000000000│                            │  張陽          鍾宜湘      │(改號為(07)776│            │        │警十六卷第│
│    │                          │  洪昀姍        張玉明    │                            │不詳                      │5202)         │            │        │225頁     │
├──┼─────────────┼─────────────┼──────────────┼──────────────┼───────┼──────┼────┼─────┤
│9   │92/10/01  14:26         │不詳                      │不詳                        │92/10/2  11:7             │92/10/2  14:51│中華電信    │基本資料│警二卷第70│
│    │  0000000000 → 0000000000│                          │                            │  0000000000 → 0000000000  │(02)22509255  │            │        │、1003頁、│
│    │  大吉          蕭更哲    │                          │                            │  張陽          鍾宜湘      │              │            │        │警十七卷第│
│    │  （起訴書附表誤繕委託日期│                          │                            │不詳                      │              │            │        │3頁       │
│    │  為92/9/30）             │                          │                            │                            │              │            │        │          │
│    │不詳                    │                          │                            │                            │              │            │        │          │
├──┼─────────────┼─────────────┼──────────────┼──────────────┼───────┼──────┼────┼─────┤
│10  │不詳（起訴書附表誤繕委託日│不詳                    │不詳                        │92/10/8 14:56             │92/10/8  17:52│中華電信    │基本資料│警二卷第71│
│    │期為92/10/8 、委託人為    │92/10/8  19:33          │                            │  0000000000 → 0000000000  │(03)3342650   │            │        │、1005頁、│
│    │0000000000）              │  0000000000 ← 0000000000│                            │  張陽          鍾宜湘      │              │            │        │警十七卷第│
│    │                          │  蕭更哲        張玉明    │                            │不詳                      │              │            │        │31頁      │
├──┼─────────────┼─────────────┼──────────────┼──────────────┼───────┼──────┼────┼─────┤
│11  │92/10/20  12:48         │不詳                      │92/10/20 22:41            │不詳                        │92/10/22  9:29│中華電信    │基本資料│警二卷第78│
│    │  0000000000 → 0000000000│                          │  0000000000 → 0000000000  │                            │(02)23623373  │            │        │、1004頁、│
│    │  某男子        蕭更哲    │                          │  張玉明        張陽        │                            │              │            │        │警十七卷第│
│    │不詳                    │                          │不詳                      │                            │              │            │        │          │
├──┼─────────────┼─────────────┼──────────────┴──────────────┼───────┼──────┼────┼─────┤
│12  │不詳（起訴書附表誤繕委託日│不詳                    │不詳                                                    │92/11/18  17:3│中華電信    │基本資料│警二卷第  │
│    │期為92/11/18、委託人為    │92/11/18  23:50（簡訊） │92/11/18  23:49（簡訊）                                 │0000000000    │            │        │262、1007 │
│    │0000000000）              │  0000000000 ← 0000000000│  000000000 ← 0000000000                                 │              │            │        │頁        │
│    │                          │  不詳          張玉明    │  張玉明       鍾宜湘                                     │              │            │        │          │
├──┼─────────────┼─────────────┼──────────────┬──────────────┼───────┼──────┼────┼─────┤
│13  │不詳（起訴書附表誤繕委託日│92/11/18                │不詳                        │                            │92/11/19  9:50│中華電信    │基本資料│警二卷第  │
│    │期為92/11/18、委託人為    │  0000000000 → 0000000000│                            │                            │0000000000    │            │        │263、928、│
│    │0000000000）              │  不詳          張玉明    │                            │                            │              │            │        │1006頁    │
│    │                          │92/11/19  22:9（簡訊）  │                            │                            │              │            │        │          │
│    │                          │  0000000000 ← 0000000000│                            │                            │              │            │        │          │
│    │                          │  不詳          張玉明    │                            │                            │              │            │        │          │
├──┼─────────────┼─────────────┼──────────────┼──────────────┼───────┼──────┼────┼─────┤
│14  │不詳（起訴書附表誤繕委託人│92/11/20  7:57  (簡訊)  │92/11/20 10:34（簡訊）    │92/11/20  20:57           │92/11/20 11:24│中華電信    │基本資料│警二卷第  │
│    │為0000000000）            │  0000000000 → 0000000000│  0000000000 → 0000000000  │  0000000000 → 0000000000  │0000000000    │            │        │263、265、│
│    │                          │  不詳          張玉明    │  張玉明        張陽        │  張陽          鍾宜湘      │              │            │        │1008頁、警│
│    │                          │92/11/21  14:45 (簡訊)  │不詳                      │不詳                      │              │            │        │十八卷第1 │
│    │                          │  0000000000 ← 0000000000│                            │                            │              │            │        │、3頁     │
│    │                          │  不詳          張玉明    │                            │                            │              │            │        │          │
├──┼─────────────┼─────────────┼──────────────┼──────────────┼───────┼──────┼────┼─────┤
│15  │不詳（起訴書附表誤繕委託人│不詳                      │92/11/20 15:38（簡訊）      │不詳                        │92/11/20 18:18│中華電信    │基本資料│警二卷第  │
│    │為0000000000）            │                          │0000000000 → 0000000000    │                            │(04)24793572  │            │        │263 、1010│
│    │                          │                          │張玉明        張陽          │                            │              │            │        │頁、警十八│
│    │                          │                          │                            │                            │              │            │        │卷第1頁   │
├──┼─────────────┼─────────────┼──────────────┼──────────────┼───────┼──────┼────┼─────┤
│16  │不詳（起訴書附表誤繕委託人│92/11/20  15:35 (簡訊)  │92/11/20  16:41（簡訊）   │92/11/20 20:57            │92/11/21 17:8 │中華電信    │基本資料│警二卷第  │
│    │為0000000000）            │  0000000000 → 0000000000│  0000000000 → 0000000000  │  0000000000 → 0000000000  │0000000000    │            │        │264、265、│
│    │                          │                張玉明    │  張玉明        張陽        │  張陽          鍾宜湘      │              │            │        │1008頁、警│
│    │                          │92/11/21  12:12 (簡訊)  │92/11/21  12:16 (簡訊)    │不詳                      │              │            │        │十八卷第1 │
│    │                          │  0000000000 ← 0000000000│  0000000000 ← 0000000000  │                            │              │            │        │、3頁     │
│    │                          │                張玉明    │  張玉明        張陽        │                            │              │            │        │          │
├──┼─────────────┼─────────────┼──────────────┼──────────────┼───────┼──────┼────┼─────┤
│17  │不詳（起訴書附表誤繕委託人│92/11/24  14:19(簡訊)   │92/11/24 14:19 (簡訊)     │不詳                      │92/11/24  17:4│中華電信    │基本資料│警二卷第  │
│    │為0000000000）            │  0000000000 → 0000000000│  0000000000 → 0000000000  │92/11/24 19:21            │0000000000    │            │        │267、985頁│
│    │                          │                張玉明    │  張玉明        張陽        │  0000000000 ← 0000000000  │              │            │        │、警十八卷│
│    │                          │92/11/24  19:28(簡訊)   │不詳                      │  張陽          鍾宜湘      │              │            │        │第13頁    │
│    │                          │  0000000000 ← 0000000000│                            │                            │              │            │        │          │
│    │                          │                張玉明    │                            │                            │              │            │        │          │
├──┼─────────────┼─────────────┼──────────────┼──────────────┼───────┼──────┼────┼─────┤
│18  │不詳（起訴書附表誤繕委託人│92/11/24  12:26（簡訊） │92/11/24 12:26 (簡訊)     │不詳                      │92/11/24 17:25│中華電信    │基本資料│警二卷第  │
│    │為0000000000）            │  0000000000 → 0000000000│  0000000000 → 0000000000  │92/11/24 19:21            │0000000000    │            │        │267 、930 │
│    │                          │                張玉明    │  張玉明        張陽        │  0000000000 ← 0000000000  │              │            │        │、1008頁、│
│    │                          │92/11/24  19:35（簡訊） │92/11/24                  │  張陽          鍾宜湘      │              │            │        │警十八卷第│
│    │                          │  0000000000 ← 0000000000│  0000000000 ← 0000000000  │                            │              │            │        │13頁      │
│    │                          │                張玉明    │  張玉明        張陽        │                            │              │            │        │          │
├──┼─────────────┼─────────────┼──────────────┼──────────────┼───────┼──────┼────┼─────┤
│19  │不詳（起訴書附表誤繕委託人│92/11/24  12:26(簡訊)   │92/11/24 12:26 (簡訊)     │不詳                      │92/11/24 17:27│中華電信    │基本資料│警二卷第  │
│    │為0000000000）            │  0000000000 → 0000000000│  0000000000 → 0000000000  │92/11/24 19:21            │0000000000    │            │        │267、1008 │
│    │                          │                張玉明    │  張玉明        張陽        │  0000000000 ← 0000000000  │              │            │        │頁、警十八│
│    │                          │92/11/24  19:41(簡訊)   │不詳                      │  張陽          鍾宜湘      │              │            │        │卷第13頁  │
│    │                          │  0000000000 ← 0000000000│                            │                            │              │            │        │          │
│    │                          │                張玉明    │                            │                            │              │            │        │          │
├──┼─────────────┼─────────────┼──────────────┼──────────────┼───────┼──────┼────┼─────┤
│20  │不詳（起訴書附表誤繕委託人│92/11/20  7:57（簡訊）  │92/11/24  13:25（簡訊）   │92/11/20  20:57           │92/11/24 17:40│中華電信    │基本資料│警二卷第  │
│    │為0000000000）            │  0000000000 → 0000000000│  0000000000 → 0000000000  │  0000000000 → 0000000000  │0000000000    │            │        │263、267、│
│    │                          │                張玉明    │  張玉明        張陽        │  張陽          鍾宜湘      │              │            │        │1008頁、警│
│    │                          │  92/11/24  13:24（簡訊） │不詳                      │不詳                      │              │            │        │十八卷第1 │
│    │                          │  0000000000 → 0000000000│                            │                            │              │            │        │、3頁     │
│    │                          │                張玉明    │                            │                            │              │            │        │          │
│    │                          │92/11/24  19:25（簡訊） │                            │                            │              │            │        │          │
│    │                          │  0000000000 ← 0000000000│                            │                            │              │            │        │          │
│    │                          │                張玉明    │                            │                            │              │            │        │          │
├──┼─────────────┼─────────────┼──────────────┼──────────────┼───────┼──────┼────┼─────┤
│21* │不詳（起訴書附表誤繕委託日│不詳                    │92/11/24  14:8 (簡訊)     │不詳                      │92/11/24 17:42│中華電信    │基本資料│警二卷第  │
│    │期為92/11/24、委託人為    │92/11/24  19:44(簡訊)   │  0000000000 → 0000000000  │92/11/24 19:21            │0000000000    │            │        │267、268、│
│    │0000000000 ）             │  0000000000 ← 0000000000│  張玉明        張陽        │  0000000000 ← 0000000000  │              │            │        │、985頁、 │
│    │                          │                張玉明    │不詳                      │  張陽          鍾宜湘      │              │            │        │警十八卷第│
│    │                          │                          │                            │                            │              │            │        │13頁      │
├──┼─────────────┼─────────────┼──────────────┼──────────────┼───────┼──────┼────┼─────┤
│22* │不詳（起訴書附表誤繕委託人│92/11/25  11:58(簡訊)     │92/11/25 12:35 (簡訊)       │92/11/25 12:43              │92/11/25 15:10│中華電信    │基本資料│警二卷第  │
│    │為0000000000）            │0000000000 → 0000000000  │0000000000 → 0000000000    │0000000000 → 0000000000    │0000000000    │            │        │268、984、│
│    │                          │              張玉明      │張玉明        張陽          │張陽          鍾宜湘        │              │            │        │985頁、警 │
│    │                          │                          │                            │                            │              │            │        │十八卷第15│
│    │                          │                          │                            │                            │              │            │        │頁        │
├──┼─────────────┼─────────────┼──────────────┼──────────────┼───────┼──────┼────┼─────┤
│23* │不詳（起訴書附表誤繕委託人│不詳                      │92/11/25 12:35 (簡訊)       │92/11/25 12:43              │92/11/25 15:19│中華電信    │基本資料│警二卷第  │
│    │為0000000000）            │                          │0000000000 → 0000000000    │0000000000 → 0000000000    │0000000000    │            │        │268 、984 │
│    │                          │                          │張玉明        張陽          │張陽          鍾宜湘        │              │            │        │、985 頁、│
│    │                          │                          │                            │                            │              │            │        │警十八卷第│
│    │                          │                          │                            │                            │              │            │        │15頁      │
├──┼─────────────┼─────────────┼──────────────┼──────────────┼───────┼──────┼────┼─────┤
│24  │不詳（起訴書附表誤繕委託人│92/12/3  13:45（簡訊）    │92/12/3  13:55 (簡訊)       │92/12/3 17:33               │92/12/5  9:15 │中華電信    │基本資料│警二卷第  │
│    │為0000000000）            │0000000000 → 0000000000  │0000000000 → 0000000000    │0000000000 → 0000000000    │0000000000    │            │        │277、1011 │
│    │                          │              張玉明      │張玉明        張陽          │張陽          鍾宜湘        │              │            │        │頁、警十八│
│    │                          │                          │                            │                            │              │            │        │卷第37頁  │
├──┼─────────────┼─────────────┼──────────────┼──────────────┼───────┼──────┼────┼─────┤
│25  │不詳（起訴書附表誤繕委託日│92/12/9  9:40（簡訊）     │92/12/8  12:3（簡訊）       │92/12/9 13:24               │92/12/9  9:12 │中華電信    │基本資料│警二卷第  │
│    │期為92/12/8、委託人為     │0000000000 → 0000000000  │0000000000 → 0000000000    │0000000000 → 0000000000    │(04)26152113  │            │        │280、1010 │
│    │0000000000 ）             │              張玉明      │張玉明        張陽          │張陽          鍾宜湘        │              │            │        │頁、警十八│
│    │                          │                          │                            │                            │              │            │        │卷第57頁  │
├──┼─────────────┼─────────────┼──────────────┼──────────────┼───────┼──────┼────┼─────┤
│26  │不詳（起訴書附表誤繕委託人│92/12/8  10:20（簡訊）    │92/12/8  12:4（簡訊）       │92/12/9 13:24               │92/12/9  10:29│中華電信    │基本資料│警二卷第  │
│    │為0000000000）            │0000000000 → 0000000000  │0000000000 → 0000000000    │0000000000 → 0000000000    │0000000000    │            │        │280、1012 │
│    │                          │              張玉明      │張玉明        張陽          │張陽          鍾宜湘        │              │            │        │頁、警十八│
│    │                          │                          │                            │                            │              │            │        │卷第57頁  │
├──┼─────────────┼─────────────┼──────────────┼──────────────┼───────┼──────┼────┼─────┤
│27  │不詳（起訴書附表誤繕委託日│92/12/9  15:43（簡訊）  │不詳                        │92/12/10 19:35            │92/12/10  9:14│中華電信    │基本資料│警二卷第  │
│    │期為92/12/8、委託人為     │  0000000000 → 0000000000│                            │  0000000000 → 0000000000  │(04)24828989  │            │        │280、281、│
│    │0000000000 ）             │                張玉明    │                            │  張陽          鍾宜湘      │              │            │        │1010頁、警│
│    │                          │92/12/10 23:40（簡訊）  │                            │不詳                      │              │            │        │十八卷第63│
│    │                          │  0000000000 ← 0000000000│                            │                            │              │            │        │頁        │
│    │                          │                張玉明    │                            │                            │              │            │        │          │
├──┼─────────────┼─────────────┼──────────────┼──────────────┼───────┼──────┼────┼─────┤
│28  │不詳（起訴書附表誤繕委託日│不詳                    │不詳                        │不詳                      │92/12/10 18:12│中華電信    │基本資料│警二卷第  │
│    │期為92/12/10、委託人為    │92/12/10  23:37（簡訊） │                            │92/12/10 19:35            │0000000000    │            │        │281、1014 │
│    │0000000000 ）             │  0000000000 ← 0000000000│                            │  0000000000 ← 0000000000  │              │            │        │頁、警十八│
│    │                          │                張玉明    │                            │  張陽          鍾宜湘      │              │            │        │卷第63頁  │
├──┼─────────────┼─────────────┼──────────────┼──────────────┼───────┼──────┼────┼─────┤
│29  │不詳（起訴書附表誤繕委託日│不詳                    │不詳                        │不詳                      │92/12/10 18:14│中華電信    │基本資料│警二卷第  │
│    │期為92/12/10、委託人為    │92/12/10  23:35（簡訊） │                            │92/12/10 19:35            │0000000000    │            │        │281、1013 │
│    │0000000000 ）             │  0000000000 ← 0000000000│                            │  0000000000 ← 0000000000  │              │            │        │頁、警十八│
│    │                          │                張玉明    │                            │  張陽          鍾宜湘      │              │            │        │卷第63頁  │
├──┼─────────────┼─────────────┼──────────────┼──────────────┼───────┼──────┼────┼─────┤
│30  │不詳（起訴書附表誤繕委託人│92/12/11  13:53（簡訊） │不詳                        │不詳                      │92/12/11 16:41│中華電信    │基本資料│警二卷第  │
│    │為0000000000）            │  0000000000 → 0000000000│                            │92/12/10 19:41            │0000000000    │            │        │281、282、│
│    │                          │                張玉明    │                            │  0000000000 ← 0000000000  │              │            │        │1015頁、警│
│    │                          │92/12/11  22:30（簡訊） │                            │  張陽          鍾宜湘      │              │            │        │十八卷第63│
│    │                          │  0000000000 ← 0000000000│                            │                            │              │            │        │頁        │
│    │                          │                張玉明    │                            │                            │              │            │        │          │
├──┼─────────────┼─────────────┼──────────────┼──────────────┼───────┼──────┼────┼─────┤
│31  │不詳（起訴書附表誤繕委託人│92/12/11  10:35（簡訊） │不詳                        │不詳                      │92/12/11 17:12│中華電信    │基本資料│警二卷第  │
│    │為0000000000）            │  0000000000 → 0000000000│                            │92/12/10 19:41            │0000000000    │            │        │281、1014 │
│    │                          │                張玉明    │                            │  0000000000 ← 0000000000  │              │            │        │頁、警十八│
│    │                          │不詳                    │                            │  張陽          鍾宜湘      │              │            │        │卷第69頁  │
├──┼─────────────┼─────────────┼──────────────┼──────────────┼───────┼──────┼────┼─────┤
│32  │不詳（起訴書附表誤繕委託人│不詳                    │不詳                        │92/12/12 10:11            │92/12/12 16:24│中華電信    │基本資料│警二卷第  │
│    │為0000000000）            │92/12/11  23:47（簡訊） │                            │  0000000000 → 0000000000  │0000000000    │            │        │283、1017 │
│    │                          │  0000000000 ← 0000000000│                            │  張陽          鍾宜湘      │              │            │        │頁、警十八│
│    │                          │                張玉明    │                            │不詳                      │              │            │        │卷第69頁  │
├──┼─────────────┼─────────────┼──────────────┼──────────────┼───────┼──────┼────┼─────┤
│33  │不詳（起訴書附表誤繕委託人│不詳                      │92/12/11 23:42（簡訊）      │92/12/12 10:11              │92/12/12 17:12│中華電信    │基本資料│警二卷第  │
│    │為0000000000）            │                          │0000000000 → 0000000000    │0000000000 → 0000000000    │0000000000    │            │        │282 、101 │
│    │                          │                          │張玉明        張陽          │張陽          鍾宜湘        │              │            │        │6 頁、警十│
│    │                          │                          │                            │                            │              │            │        │八卷第69頁│
├──┼─────────────┼─────────────┼──────────────┼──────────────┼───────┼──────┼────┼─────┤
│34  │不詳（起訴書附表誤繕委託人│不詳                      │92/12/15  10:7（簡訊）      │92/12/15 10:7               │92/12/15 10:10│中華電信    │基本資料│警二卷第  │
│    │為0000000000）            │                          │0000000000 → 0000000000    │0000000000 → 0000000000    │0000000000    │            │        │284 、1017│
│    │                          │                          │張玉明        張陽          │張陽          鍾宜湘        │              │            │        │頁、警十八│
│    │                          │                          │                            │                            │              │            │        │卷第77頁  │
│    │                          │                          │                            │                            │              │            │        │          │
│    │                          │                          │                            │                            │              │            │        │          │
├──┼─────────────┼─────────────┼──────────────┼──────────────┼───────┼──────┼────┼─────┤
│35  │不詳（起訴書附表誤繕委託人│92/12/16  10:57（簡訊）   │92/12/16 11:36（簡訊）      │不詳                        │92/12/16 17:52│中華電信    │基本資料│警二卷第  │
│    │為0000000000）            │0000000000 → 0000000000  │0000000000 → 0000000000    │                            │(04)24257365  │            │        │284、1010 │
│    │                          │              張玉明      │張玉明        張陽          │                            │              │            │        │頁        │
├──┼─────────────┼─────────────┼──────────────┼──────────────┼───────┼──────┼────┼─────┤
│36  │不詳（起訴書附表誤繕委託人│不詳                      │92/12/22 10:56（簡訊）      │不詳                        │92/12/22 11:3 │中華電信    │基本資料│警二卷第  │
│    │為0000000000）            │                          │0000000000 → 0000000000    │                            │0000000000    │            │        │287、1019 │
│    │                          │                          │張玉明        張陽          │                            │              │            │        │頁        │
├──┼─────────────┼─────────────┼──────────────┼──────────────┼───────┼──────┼────┼─────┤
│37  │不詳（起訴書附表誤繕委託人│92/12/16  10:57（簡訊）   │92/12/16 11:36（簡訊）      │92/12/16 23:25              │92/12/24  9:31│中華電信    │基本資料│警二卷第  │
│    │為0000000000）            │0000000000 → 0000000000  │0000000000 → 0000000000    │0000000000 → 0000000000    │0000000000    │            │        │284、1018 │
│    │                          │              張玉明      │張玉明        張陽          │張陽          鍾宜湘        │              │            │        │頁、警十八│
│    │                          │                          │                            │                            │              │            │        │卷第83頁  │
├──┼─────────────┼─────────────┼──────────────┼──────────────┼───────┼──────┼────┼─────┤
│38  │不詳（起訴書附表誤繕委託人│不詳                      │92/12/22 19:42（簡訊）      │92/12/22 20:6               │92/12/24  9:47│中華電信    │基本資料│警二卷第  │
│    │為0000000000）            │                          │0000000000 → 0000000000    │0000000000 → 0000000000    │0000000000    │            │        │287 、1019│
│    │                          │                          │張玉明        張陽          │張陽          鍾宜湘        │              │            │        │頁、警十八│
│    │                          │                          │                            │                            │              │            │        │卷第105 頁│
└──┴─────────────┴─────────────┴──────────────┴──────────────┴───────┴──────┴────┴─────┘
附表四之七：
查詢人員：施靜珊（無查詢代碼）
┌──┬─────────────┬─────────────┬───────┬──────┬────┬─────┬─────┐
│編號│接受委託時間            │再委託時間              │查詢人查詢時間│查詢電信公司│查詢內容│證據頁碼  │備註      │
│    │回覆委託人時間          │查詢回覆時間            │（民國) / 查詢│            │        │          │          │
│    │  （民國）                │  （民國）                │號碼          │            │        │          │          │
├──┼─────────────┼─────────────┼───────┼──────┼────┼─────┼─────┤
│1   │92/6/27 11:28             │不詳                      │92/6/27 11:46 │遠傳電信    │通聯紀錄│警二卷第21│          │
│    │0000000000  →  0000000000│                          │0000000000    │            │        │、748頁   │          │
│    │一統高雄分公司  蕭更哲    │                          │              │            │        │          │          │
├──┼─────────────┼─────────────┼───────┼──────┼────┼─────┼─────┤
│2   │92/7/7  14:11             │不詳                      │92/7/7 15:7   │遠傳電信    │基本資料│警二卷第23│          │
│    │(03)4014219 → 0000000000 │                          │0000000000    │            │        │、753頁   │          │
│    │中壢安泰謝文慶     蕭更哲 │                          │              │            │        │          │          │
├──┼─────────────┼─────────────┼───────┼──────┼────┼─────┼─────┤
│3   │92/7/7 16:39              │不詳                      │92/7/7 17:35  │遠傳電信    │基本資料│警二卷第24│          │
│    │(07)0000000 → 0000000000 │                          │0000000000    │            │        │、753頁   │          │
│    │蔡冠霆         蕭更哲     │                          │              │            │        │          │          │
├──┼─────────────┼─────────────┼───────┼──────┼────┼─────┼─────┤
│4   │92/7/8 15:14              │不詳                      │92/7/9 9:50   │遠傳電信    │基本資料│警二卷第26│          │
│    │0000000000   → 0000000000│                          │0000000000    │            │        │、753頁   │          │
│    │一統高雄分公司  蕭更哲    │                          │              │            │        │          │          │
├──┼─────────────┼─────────────┼───────┼──────┼────┼─────┼─────┤
│5   │92/7/14 15:46             │不詳                      │92/7/14 16:36 │遠傳電信    │基本資料│警二卷第29│          │
│    │0000000000 → 0000000000  │                          │0000000000    │            │        │、753頁   │          │
│    │某男子        蕭更哲      │                          │              │            │        │          │          │
├──┼─────────────┼─────────────┼───────┼──────┼────┼─────┼─────┤
│6   │92/7/14 16:23             │不詳                      │92/7/15 11:16 │遠傳電信    │基本資料│警二卷第29│          │
│    │0000000000 → 0000000000  │                          │0000000000    │            │        │、749頁   │          │
│    │某男子        蕭更哲      │                          │              │            │        │          │          │
├──┼─────────────┼─────────────┼───────┼──────┼────┼─────┼─────┤
│7   │92/7/15 13:10             │不詳                      │92/7/15 14:49 │遠傳電信    │通聯紀錄│警二卷第  │          │
│    │0000000000 → 0000000000  │                          │0000000000    │            │        │754頁     │          │
│    │丙二 (男)     蕭更哲      │                          │              │            │        │          │          │
├──┼─────────────┼─────────────┼───────┼──────┼────┼─────┼─────┤
│8   │92/7/23 14:24             │不詳                      │92/7/23 14:55 │遠傳電信    │基本資料│警二卷第36│          │
│    │0000000000 → 0000000000  │                          │0000000000    │            │        │、754頁   │          │
│    │群揚吳總      蕭更哲      │                          │              │            │        │          │          │
├──┼─────────────┼─────────────┼───────┼──────┼────┼─────┼─────┤
│9   │92/7/25 11:09             │不詳                      │92/7/25 11:44 │遠傳電信    │基本資料│警二卷第41│          │
│    │0000000000 → 0000000000  │                          │0000000000    │            │        │、754頁   │          │
│    │阿肥          蕭更哲      │                          │              │            │        │          │          │
├──┼─────────────┼─────────────┼───────┼──────┼────┼─────┼─────┤
│10  │92/7/29                   │不詳                      │92/7/30 9:44  │遠傳電信    │基本資料│警二卷第48│          │
│    │0000000000 → 0000000000  │                          │0000000000    │            │        │、750頁   │          │
│    │某男子        蕭更哲      │                          │              │            │        │          │          │
├──┼─────────────┼─────────────┼───────┼──────┼────┼─────┼─────┤
│11  │92/7/29 14:19（簡訊）     │不詳                      │92/7/30 10:23 │遠傳電信    │基本資料│警二卷第  │起訴書附表│
│    │0000000000 → 0000000000  │                          │0000000000    │            │        │193、754頁│記載查詢人│
│    │小強          蕭更哲      │                          │(註：誤查為093│            │        │          │為X       │
│    │                          │                          │0000000)      │            │        │          │          │
│    │                          │                          │              │            │        │          │          │
├──┼─────────────┼─────────────┼───────┼──────┼────┼─────┼─────┤
│12  │92/8/1 8:49               │不詳                      │92/8/1 9:43   │遠傳電信    │基本資料│警二卷第50│          │
│    │0000000000 → 0000000000  │                          │0000000000    │            │        │、754頁   │          │
│    │某男子        蕭更哲      │                          │              │            │        │          │          │
├──┼─────────────┼─────────────┼───────┼──────┼────┼─────┼─────┤
│13  │92/8/1 9:57               │不詳                      │92/8/1 10:56  │遠傳電信    │基本資料│警二卷第50│          │
│    │(03)3311223 → 0000000000 │                          │0000000000    │            │        │、754頁   │          │
│    │國揚           蕭更哲     │                          │              │            │        │          │          │
├──┼─────────────┼─────────────┼───────┼──────┼────┼─────┼─────┤
│14  │92/8/8 13:39              │不詳                      │92/8/8 17:21、│遠傳電信    │通聯紀錄│警二卷第53│          │
│    │0000000000 → 0000000000  │                          │92/8/11 13:29 │            │        │、752頁   │          │
│    │某男子        蕭更哲      │                          │0000000000    │            │        │          │          │
├──┼─────────────┼─────────────┼───────┼──────┼────┼─────┼─────┤
│15  │92/8/8 13:39              │不詳                      │92/8/8 17:42  │遠傳電信    │通聯紀錄│警二卷第53│          │
│    │0000000000 → 0000000000  │                          │0000000000    │            │        │、752頁、 │          │
│    │某男子        蕭更哲      │                          │              │            │        │警三卷第51│          │
│    │                          │                          │              │            │        │頁筆記本  │          │
├──┼─────────────┼─────────────┼───────┼──────┼────┼─────┼─────┤
│16  │92/8/8 20:07              │不詳                      │92/8/11 11:55 │遠傳電信    │通聯紀錄│警二卷第54│          │
│    │(03)3311223 → 0000000000 │                          │0000000000    │            │        │、752頁   │          │
│    │國揚           蕭更哲     │                          │              │            │        │          │          │
├──┼─────────────┼─────────────┼───────┼──────┼────┼─────┼─────┤
│17  │92/8/16 20:37             │不詳                      │92/8/18 11:11 │遠傳電信    │基本資料│警二卷第58│          │
│    │0000000000 → 0000000000  │                          │0000000000    │            │        │、751頁   │          │
│    │某男子        蕭更哲      │                          │              │            │        │          │          │
└──┴─────────────┴─────────────┴───────┴──────┴────┴─────┴─────┘
附表四之八：
查詢人員：林佳慶（無查詢代碼）
┌──┬─────────────┬─────────────┬─────────────┬───────┬──────┬────┬─────┐
│編號│接受委託時間            │第一次再委託委託時間    │第二次再委託時間        │查詢人查詢時間│查詢電信公司│查詢內容│證據頁碼  │
│    │回覆委託人時間          │第一次查詢回覆時間      │第二次查詢回覆時間      │（民國) / 查詢│            │        │          │
│    │  （民國）                │  （民國）                │  （民國）                │號碼          │            │        │          │
├──┼─────────────┼─────────────┼─────────────┼───────┼──────┼────┼─────┤
│1   │92/7/3 22:12              │不詳                      │不詳                      │92/7/4        │和信電訊    │基本資料│警二卷第22│
│    │(07)0000000 → 0000000000 │                          │                          │0000000000    │            │        │、767頁   │
│    │蔡冠霆         蕭更哲     │                          │                          │              │            │        │          │
├──┼─────────────┼─────────────┼─────────────┼───────┼──────┼────┼─────┤
│2   │92/7/3 22:12              │不詳                      │不詳                      │92/7/4        │和信電訊    │基本資料│警二卷第22│
│    │(07)0000000 → 0000000000 │                          │                          │0000000000    │            │        │、767頁   │
│    │蔡冠霆         蕭更哲     │                          │                          │              │            │        │          │
├──┼─────────────┼─────────────┼─────────────┼───────┼──────┼────┼─────┤
│3   │92/7/3 22:35              │不詳                      │不詳                      │92/7/4        │和信電訊    │基本資料│警二卷第22│
│    │0000000000 → 0000000000  │                          │                          │0000000000    │            │        │、767頁   │
│    │清仔          蕭更哲      │                          │                          │              │            │        │          │
├──┼─────────────┼─────────────┼─────────────┼───────┼──────┼────┼─────┤
│4   │92/7/7 10:5               │不詳                      │不詳                      │92/7/7        │和信電訊    │基本資料│警二卷第  │
│    │0000000000 → 0000000000  │                          │                          │0000000000    │            │        │767、871頁│
│    │不詳          蔡冠霆      │                          │                          │              │            │        │          │
├──┼─────────────┼─────────────┼─────────────┼───────┼──────┼────┼─────┤
│5   │92/7/7 13:4               │不詳                      │不詳                      │92/7/7        │和信電訊    │基本資料│警二卷第23│
│    │0000000000 → 0000000000  │                          │                          │0000000000    │            │        │、767頁   │
│    │小李          蕭更哲      │                          │                          │              │            │        │          │
├──┼─────────────┼─────────────┼─────────────┼───────┼──────┼────┼─────┤
│6   │92/7/8 15:58              │不詳                      │不詳                      │92/7/8        │和信電訊    │基本資料│警二卷第26│
│    │0000000000 → 0000000000  │                          │                          │0000000000    │            │        │、767頁   │
│    │國勝吳文豪    蕭更哲      │                          │                          │              │            │        │          │
├──┼─────────────┼─────────────┼─────────────┼───────┼──────┼────┼─────┤
│7   │92/7/9 10:38              │不詳                      │不詳                      │92/7/9        │和信電訊    │基本資料│警二卷第27│
│    │0000000000 → 0000000000  │                          │                          │0000000000    │            │        │、767頁   │
│    │某男子        蕭更哲      │                          │                          │              │            │        │          │
├──┼─────────────┼─────────────┼─────────────┼───────┼──────┼────┼─────┤
│8   │92/7/9 12:10              │不詳                      │不詳                      │92/7/9        │和信電訊    │基本資料│警二卷第27│
│    │0000000000 → 0000000000  │                          │                          │0000000000    │            │        │、767頁   │
│    │國揚          蕭更哲      │                          │                          │              │            │        │          │
├──┼─────────────┼─────────────┼─────────────┼───────┼──────┼────┼─────┤
│9   │92/7/9 13:36              │不詳                      │不詳                      │92/7/9        │和信電訊    │基本資料│警二卷第27│
│    │0000000000 → 0000000000  │                          │                          │0000000000    │            │        │、767頁   │
│    │國勝吳文豪    蕭更哲      │                          │                          │              │            │        │          │
├──┼─────────────┼─────────────┼─────────────┼───────┼──────┼────┼─────┤
│10  │92/7/11 12:18             │不詳                      │不詳                      │92/7/12       │和信電訊    │基本資料│警二卷第28│
│    │0000000000  → 0000000000 │                          │                          │0000000000    │            │        │、767頁   │
│    │一統高雄分公   蕭更哲     │                          │                          │              │            │        │          │
│    │司林進益                  │                          │                          │              │            │        │          │
├──┼─────────────┼─────────────┼─────────────┼───────┼──────┼────┼─────┤
│11  │92/7/11 9:14              │不詳                      │不詳                      │92/7/14       │和信電訊    │基本資料│警二卷第28│
│    │0000000000 → 0000000000  │                          │                          │0000000000    │            │        │、767頁   │
│    │全家(男)      蕭更哲      │                          │                          │              │            │        │          │
├──┼─────────────┼─────────────┼─────────────┼───────┼──────┼────┼─────┤
│12  │92/7/13 22:4              │不詳                      │不詳                      │92/7/14       │和信電訊    │基本資料│警二卷第29│
│    │(03)3670850 → 0000000000 │                          │                          │0000000000    │            │        │、767頁   │
│    │某男子         蕭更哲     │                          │                          │              │            │        │          │
├──┼─────────────┼─────────────┼─────────────┼───────┼──────┼────┼─────┤
│13  │92/7/14 10:19             │不詳                      │不詳                      │92/7/14       │和信電訊    │基本資料│警二卷第29│
│    │0000000000 → 0000000000  │                          │                          │0000000000    │            │        │、767頁   │
│    │鄭秀文(男)    蕭更哲      │                          │                          │              │            │        │          │
├──┼─────────────┼─────────────┼─────────────┼───────┼──────┼────┼─────┤
│14  │92/7/15 18:4              │不詳                      │不詳                      │92/7/15       │和信電訊    │基本資料│警二卷第30│
│    │0000000000 → 0000000000  │                          │                          │0000000000    │            │        │、767頁   │
│    │戊總(男)      蕭更哲      │                          │                          │              │            │        │          │
├──┼─────────────┼─────────────┼─────────────┼───────┼──────┼────┼─────┤
│15  │92/7/16 12:20             │不詳                      │不詳                      │92/7/16  12:26│和信電訊    │基本資料│警二卷第31│
│    │0000000000 → 0000000000  │                          │                          │0000000000    │            │        │、759頁   │
│    │一力聖黃啟彰  蕭更哲      │                          │                          │              │            │        │          │
├──┼─────────────┼─────────────┼─────────────┼───────┼──────┼────┼─────┤
│16  │92/7/17 9:59 （起訴書附表 │不詳                      │不詳                      │92/7/17       │和信電訊    │基本資料│警二卷第33│
│    │誤繕為92/7/16）           │                          │                          │0000000000    │            │        │、767頁   │
│    │(02)22420917 → 0000000000│                          │                          │              │            │        │          │
│    │某男子          蕭更哲    │                          │                          │              │            │        │          │
├──┼─────────────┼─────────────┼─────────────┼───────┼──────┼────┼─────┤
│17  │92/7/17 11:6 （起訴書附表 │不詳                      │不詳                      │92/7/17       │和信電訊    │基本資料│警二卷第33│
│    │誤繕為92/7/16）           │                          │                          │0000000000    │            │        │、767頁   │
│    │0000000000 → 0000000000  │                          │                          │              │            │        │          │
│    │某男子        蕭更哲      │                          │                          │              │            │        │          │
├──┼─────────────┼─────────────┼─────────────┼───────┼──────┼────┼─────┤
│18  │92/7/17                   │不詳                      │不詳                      │92/7/17       │和信電訊    │基本資料│警二卷第  │
│    │0000000000 → 0000000000  │                          │                          │0000000000    │            │        │767頁     │
│    │柯大哥        蕭更哲      │                          │                          │              │            │        │          │
├──┼─────────────┼─────────────┼─────────────┼───────┼──────┼────┼─────┤
│19  │92/7/17 17:58(簡訊)       │92/7/17 18:4（簡訊）      │無                        │92/7/17       │和信電訊    │基本資料│警二卷第  │
│    │0000000000 → 0000000000  │0000000000 → 0000000000  │                          │Ｚ000000000    │            │        │188、768頁│
│    │柯大哥        蕭更哲      │蕭更哲                    │                          │              │            │        │          │
├──┼─────────────┼─────────────┼─────────────┼───────┼──────┼────┼─────┤
│20  │不詳                    │不詳                      │不詳                      │92/7/17       │和信電訊    │基本資料│警二卷第51│
│    │ （起訴書附表誤繕委託日期 │                          │                          │0000000000    │            │        │、767頁   │
│    │  為92/8/1）              │                          │                          │              │            │        │          │
│    │92/8/1 14:24            │                          │                          │              │            │        │          │
│    │  (02)22408730←0000000000│                          │                          │              │            │        │          │
│    │  全家(男)      蕭更哲    │                          │                          │              │            │        │          │
├──┼─────────────┼─────────────┼─────────────┼───────┼──────┼────┼─────┤
│21  │92/7/21 19:10(簡訊)       │92/7/21 19:10(簡訊)       │不詳                      │92/7/21  19:20│和信電訊    │基本資料│警二卷第  │
│    │0000000000 → 0000000000  │0000000000 → 0000000000  │                          │Ｚ000000000    │            │        │190、765頁│
│    │柯大哥        蕭更哲      │蕭更哲        蔡冠霆      │                          │              │            │        │          │
├──┼─────────────┼─────────────┼─────────────┼───────┼──────┼────┼─────┤
│22  │92/7/21 19:13(簡訊)       │92/7/21 19:14(簡訊)       │不詳                      │92/7/21  19:25│和信電訊    │基本資料│警二卷第  │
│    │0000000000 → 0000000000  │0000000000 → 0000000000  │                          │Ｚ000000000    │            │        │190、765頁│
│    │柯大哥        蕭更哲      │蕭更哲        蔡冠霆      │                          │              │            │        │          │
├──┼─────────────┼─────────────┼─────────────┼───────┼──────┼────┼─────┤
│23  │92/7/23 23:00             │不詳                      │不詳                      │92/7/24       │和信電訊    │基本資料│警二卷第  │
│    │0000000000 → 0000000000  │                          │                          │0000000000    │            │        │39、767 頁│
│    │阿肥          蕭更哲      │                          │                          │              │            │        │          │
│    │（起訴書附表誤繕委託日期為│                          │                          │              │            │        │          │
│    │92/7/24 ）                │                          │                          │              │            │        │          │
├──┼─────────────┼─────────────┼─────────────┼───────┼──────┼────┼─────┤
│24  │92/7/24 15:34             │不詳                      │不詳                      │92/7/24       │和信電訊    │基本資料│警二卷第40│
│    │0000000000 → 0000000000  │                          │                          │0000000000    │            │        │、767頁   │
│    │某男子        蕭更哲      │                          │                          │              │            │        │          │
├──┼─────────────┼─────────────┼─────────────┼───────┼──────┼────┼─────┤
│25  │92/7/25 11:51             │不詳                      │不詳                      │92/7/26       │和信電訊    │基本資料│警二卷第41│
│    │0000000000 → 0000000000  │                          │                          │0000000000    │            │        │、767頁   │
│    │某男子        蕭更哲      │                          │                          │              │            │        │          │
├──┼─────────────┼─────────────┼─────────────┼───────┼──────┼────┼─────┤
│26  │92/7/25 10:16、12:00      │不詳                      │不詳                      │92/7/26       │和信電訊    │基本資料│警二卷第41│
│    │(簡訊/電話)               │                          │                          │0000000000    │            │        │、192、767│
│    │0000000000 → 0000000000  │                          │                          │              │            │        │頁        │
│    │柯大哥        蕭更哲      │                          │                          │              │            │        │          │
├──┼─────────────┼─────────────┼─────────────┼───────┼──────┼────┼─────┤
│27  │92/7/25                 │不詳                      │不詳                      │92/7/26       │和信電訊    │基本資料│警二卷第46│
│    │  0000000000 → 0000000000│                          │                          │0000000000    │            │        │、767頁   │
│    │  某男子        蕭更哲    │                          │                          │              │            │        │          │
│    │  （起訴書附表誤繕委託日期│                          │                          │              │            │        │          │
│    │  為92/7/28）             │                          │                          │              │            │        │          │
│    │92/7/28  19:44          │                          │                          │              │            │        │          │
│    │  0000000000 ← 0000000000│                          │                          │              │            │        │          │
│    │  某男子        蕭更哲    │                          │                          │              │            │        │          │
├──┼─────────────┼─────────────┼─────────────┼───────┼──────┼────┼─────┤
│28  │92/7/28 13:49             │不詳                      │不詳                      │92/7/29       │和信電訊    │基本資料│警二卷第45│
│    │0000000000 → 0000000000  │                          │                          │0000000000    │            │        │、767頁   │
│    │某男子        蕭更哲      │                          │                          │              │            │        │          │
├──┼─────────────┼─────────────┼─────────────┼───────┼──────┼────┼─────┤
│29  │92/7/28 18:11(簡訊)       │92/7/29 10:7(簡訊)        │不詳                      │92/7/29       │和信電訊    │基本資料│警二卷第  │
│    │0000000000 → 0000000000  │0000000000 → 0000000000  │                          │Ｚ000000000    │            │        │193、767頁│
│    │柯大哥        蕭更哲      │蕭更哲        蔡冠霆      │                          │              │            │        │          │
│    │（起訴書附表誤繕委託日期為│                          │                          │              │            │        │          │
│    │92/7/29）                 │                          │                          │              │            │        │          │
├──┼─────────────┼─────────────┼─────────────┼───────┼──────┼────┼─────┤
│30  │92/7/29 11:43(簡訊)       │不詳                      │不詳                      │92/7/29       │和信電訊    │基本資料│警二卷第  │
│    │0000000000 → 0000000000  │                          │                          │0000000000    │            │        │193、768頁│
│    │柯大哥        蕭更哲      │                          │                          │              │            │        │          │
├──┼─────────────┼─────────────┼─────────────┼───────┼──────┼────┼─────┤
│31  │92/7/29 13:4(簡訊)        │不詳                      │不詳                      │92/7/29       │和信電訊    │基本資料│警二卷第  │
│    │0000000000 → 0000000000  │                          │                          │Ｚ000000000    │            │        │193、768頁│
│    │柯大哥        蕭更哲      │                          │                          │              │            │        │          │
├──┼─────────────┼─────────────┼─────────────┼───────┼──────┼────┼─────┤
│32  │92/7/29 13:4(簡訊)        │92/7/29 14:16(簡訊)       │不詳                      │92/7/29       │和信電訊    │基本資料│警二卷第  │
│    │0000000000 → 0000000000  │0000000000 → 0000000000  │                          │Ｚ000000000    │            │        │193、768頁│
│    │柯大哥        蕭更哲      │蕭更哲        蔡冠霆      │                          │              │            │        │          │
├──┼─────────────┼─────────────┼─────────────┼───────┼──────┼────┼─────┤
│33  │92/7/30                   │不詳                      │不詳                      │92/7/30  12:21│和信電訊    │基本資料│警二卷第48│
│    │0000000000 → 0000000000  │                          │                          │0000000000    │            │        │、760頁   │
│    │某男子        蕭更哲      │                          │                          │              │            │        │          │
├──┼─────────────┼─────────────┼─────────────┼───────┼──────┼────┼─────┤
│34  │92/7/30                   │不詳                      │不詳                      │92/7/30  14:53│和信電訊    │基本資料│警二卷第49│
│    │0000000000 → 0000000000  │                          │                          │0000000000    │            │        │、760頁   │
│    │某男子        蕭更哲      │                          │                          │              │            │        │          │
├──┼─────────────┼─────────────┼─────────────┼───────┼──────┼────┼─────┤
│35  │92/7/31                   │不詳                      │不詳                      │92/8/1  10:21 │和信電訊    │基本資料│警二卷第49│
│    │0000000000 → 0000000000  │                          │                          │0000000000    │            │        │、194、760│
│    │柯大哥        蕭更哲      │                          │                          │              │            │        │頁        │
├──┼─────────────┼─────────────┼─────────────┼───────┼──────┼────┼─────┤
│36  │92/7/31                   │不詳                      │不詳                      │92/8/1  10:20 │和信電訊    │基本資料│警二卷第49│
│    │0000000000 → 0000000000  │                          │                          │0000000000    │            │        │、760頁   │
│    │某男子        蕭更哲      │                          │                          │              │            │        │          │
├──┼─────────────┼─────────────┼─────────────┼───────┼──────┼────┼─────┤
│37  │92/7/31                   │不詳                      │不詳                      │92/8/1  10:23 │和信電訊    │基本資料│警二卷第49│
│    │0000000000 → 0000000000  │                          │                          │0000000000    │            │        │、760頁   │
│    │阿如          蕭更哲      │                          │                          │              │            │        │          │
├──┼─────────────┼─────────────┼─────────────┼───────┼──────┼────┼─────┤
│38  │92/8/1 13:33              │不詳                      │不詳                      │92/8/1        │和信電訊    │基本資料│警二卷第50│
│    │0000000000 → 0000000000  │                          │                          │0000000000    │            │        │、767頁   │
│    │清華陳仔      蕭更哲      │                          │                          │              │            │        │          │
├──┼─────────────┼─────────────┼─────────────┼───────┼──────┼────┼─────┤
│39  │92/8/1 18:41(簡訊)        │92/8/1 18:42(簡訊)        │不詳                      │92/8/1        │和信電訊    │基本資料│警二卷第  │
│    │0000000000 → 0000000000  │0000000000 → 0000000000  │                          │Ｚ000000000    │            │        │194、768頁│
│    │柯大哥        蕭更哲      │蕭更哲        蔡冠霆      │                          │              │            │        │          │
├──┼─────────────┼─────────────┼─────────────┼───────┼──────┼────┼─────┤
│40  │92/8/2 10:43              │不詳                      │不詳                      │92/8/2        │和信電訊    │基本資料│警二卷第52│
│    │0000000000 → 0000000000  │                          │                          │0000000000    │            │        │、767頁   │
│    │某女子        蕭更哲      │                          │                          │              │            │        │          │
├──┼─────────────┼─────────────┼─────────────┼───────┼──────┼────┼─────┤
│41  │92/8/4 10:54              │不詳                      │不詳                      │92/8/4  11:7  │和信電訊    │通聯紀錄│警二卷第52│
│    │(04)00000000 → 0000000000│                          │                          │0000000000    │            │        │、762頁   │
│    │日信江萬福      蕭更哲    │                          │                          │              │            │        │          │
├──┼─────────────┼─────────────┼─────────────┼───────┼──────┼────┼─────┤
│42  │92/8/11 9:46              │不詳                      │不詳                      │92/8/11  10:21│和信電訊    │基本資料│警二卷第54│
│    │0000000000   → 0000000000│                          │                          │0000000000    │            │        │、762頁   │
│    │一統高雄分公司   蕭更哲   │                          │                          │              │            │        │          │
├──┼─────────────┼─────────────┼─────────────┼───────┼──────┼────┼─────┤
│43  │92/8/13 10:21             │不詳                      │不詳                      │92/8/13  11:27│和信電訊    │基本資料│警二卷第55│
│    │(06)2826177 → 0000000000 │                          │                          │0000000000    │            │        │、762頁   │
│    │大旺林憲昌     蕭更哲     │                          │                          │              │            │        │          │
├──┼─────────────┼─────────────┼─────────────┼───────┼──────┼────┼─────┤
│44  │92/8/13 13:33(簡訊)       │92/8/13 13:35(簡訊)       │不詳                      │92/8/13  13:41│和信電訊    │基本資料│警二卷第  │
│    │0000000000 → 0000000000  │0000000000 → 0000000000  │                          │Ｚ000000000    │            │        │198、766頁│
│    │柯大哥        蕭更哲      │蕭更哲        蔡冠霆      │                          │              │            │        │          │
├──┼─────────────┼─────────────┼─────────────┼───────┼──────┼────┼─────┤
│45  │92/8/13 18:29(簡訊)       │92/8/13 18:43(簡訊)       │不詳                      │92/8/13  18:56│和信電訊    │基本資料│警二卷第  │
│    │0000000000 → 0000000000  │0000000000 → 0000000000  │                          │Ｚ000000000    │            │        │198、766頁│
│    │柯大哥        蕭更哲      │蕭更哲        蔡冠霆      │                          │              │            │        │          │
├──┼─────────────┼─────────────┼─────────────┼───────┼──────┼────┼─────┤
│46  │92/8/13 18:29(簡訊)       │92/8/13 18:43(簡訊)       │不詳                      │92/8/13  18:56│和信電訊    │基本資料│警二卷第  │
│    │0000000000 → 0000000000  │0000000000 → 0000000000  │                          │Ｚ000000000    │            │        │198、766頁│
│    │柯大哥        蕭更哲      │蕭更哲        蔡冠霆      │                          │              │            │        │          │
├──┼─────────────┼─────────────┼─────────────┼───────┼──────┼────┼─────┤
│47  │92/8/13 18:29(簡訊)       │92/8/13 18:43(簡訊)       │不詳                      │92/8/13  18:57│和信電訊    │基本資料│警二卷第  │
│    │0000000000 → 0000000000  │0000000000 → 0000000000  │                          │Ｚ000000000    │            │        │198、766頁│
│    │柯大哥        蕭更哲      │蕭更哲        蔡冠霆      │                          │              │            │        │          │
├──┼─────────────┼─────────────┼─────────────┼───────┼──────┼────┼─────┤
│48  │92/8/14 14:01             │不詳                      │不詳                      │92/8/14 15:25 │和信電訊    │基本資料│警二卷第57│
│    │0000000000 → 0000000000  │                          │                          │0000000000    │            │        │、762頁   │
│    │某男子        蕭更哲      │                          │                          │              │            │        │          │
├──┼─────────────┼─────────────┼─────────────┼───────┼──────┼────┼─────┤
│49  │92/8/14 12:22(簡訊)       │不詳                      │不詳                      │92/8/14  15:27│和信電訊    │基本資料│警二卷第  │
│    │0000000000 → 0000000000  │                          │                          │0000000000    │            │        │198、762頁│
│    │柯大哥        蕭更哲      │                          │                          │              │            │        │          │
├──┼─────────────┼─────────────┼─────────────┼───────┼──────┼────┼─────┤
│50  │92/8/14 10:27             │不詳                      │不詳                      │92/8/14  15:29│和信電訊    │基本資料│警二卷第57│
│    │0000000000 → 0000000000  │                          │                          │0000000000    │            │        │、762頁   │
│    │錢陽山        蕭更哲      │                          │                          │              │            │        │          │
│    │（起訴書附表誤繕委託人為  │                          │                          │              │            │        │          │
│    │0000000000）              │                          │                          │              │            │        │          │
├──┼─────────────┼─────────────┼─────────────┼───────┼──────┼────┼─────┤
│51  │92/8/13 22:10             │不詳                      │不詳                      │92/8/14  15:30│和信電訊    │基本資料│警二卷第57│
│    │0000000000 → 0000000000  │                          │                          │0000000000    │            │        │、762頁   │
│    │中天巫銘成    蕭更哲      │                          │                          │              │            │        │          │
├──┼─────────────┼─────────────┼─────────────┼───────┼──────┼────┼─────┤
│52  │92/8/15 12:59             │不詳                      │不詳                      │92/8/15       │和信電訊    │基本資料│警二卷第58│
│    │0000000000 → 0000000000  │                          │                          │0000000000    │            │        │、769頁   │
│    │蔡冠霆        蕭更哲      │                          │                          │              │            │        │          │
├──┼─────────────┼─────────────┼─────────────┼───────┼──────┼────┼─────┤
│53  │92/8/15 17:15(簡訊)       │92/8/15 17:16(簡訊)       │不詳                      │92/8/15       │和信電訊    │基本資料│警二卷第  │
│    │0000000000 → 0000000000  │0000000000 → 0000000000  │                          │Ｚ000000000    │            │        │199、768頁│
│    │柯大哥        蕭更哲      │蕭更哲        蔡冠霆      │                          │              │            │        │          │
├──┼─────────────┼─────────────┼─────────────┼───────┼──────┼────┼─────┤
│54  │92/8/15 12:36(簡訊)       │不詳                      │不詳                      │92/8/15       │和信電訊    │基本資料│警二卷第  │
│    │0000000000 → 0000000000  │                          │                          │0000000000    │            │        │199、769頁│
│    │柯大哥        蕭更哲      │                          │                          │              │            │        │          │
│    │（起訴書附表誤繕委託日期為│                          │                          │              │            │        │          │
│    │92/8/17）                 │                          │                          │              │            │        │          │
├──┼─────────────┼─────────────┼─────────────┼───────┼──────┼────┼─────┤
│55  │92/8/18 9:58              │不詳                      │不詳                      │92/8/18       │和信電訊    │基本資料│警二卷第59│
│    │0000000000 → 0000000000  │                          │                          │0000000000    │            │        │、769頁   │
│    │              蕭更哲      │                          │                          │              │            │        │          │
├──┼─────────────┼─────────────┼─────────────┼───────┼──────┼────┼─────┤
│56  │92/8/18 10:31             │不詳                      │不詳                      │92/8/18       │和信電訊    │基本資料│警二卷第59│
│    │0000000000 → 0000000000  │                          │                          │0000000000    │            │        │、769頁   │
│    │某男子        蕭更哲      │                          │                          │              │            │        │          │
├──┼─────────────┼─────────────┼─────────────┼───────┼──────┼────┼─────┤
│57  │92/8/18 12:38             │不詳                      │不詳                      │92/8/18       │和信電訊    │基本資料│警二卷第59│
│    │0000000000 → 0000000000  │                          │                          │0000000000    │            │        │、769頁   │
│    │某男子        蕭更哲      │                          │                          │              │            │        │          │
├──┼─────────────┼─────────────┼─────────────┼───────┼──────┼────┼─────┤
│58  │92/8/18 11:10(簡訊)       │不詳                      │不詳                      │92/8/18       │和信電訊    │基本資料│警二卷第  │
│    │0000000000 → 0000000000  │                          │                          │0000000000    │            │        │200、769頁│
│    │柯大哥        蕭更哲      │                          │                          │              │            │        │          │
├──┼─────────────┼─────────────┼─────────────┼───────┼──────┼────┼─────┤
│59  │92/8/19 8:57              │不詳                      │不詳                      │92/8/19       │和信電訊    │基本資料│警二卷第60│
│    │0000000000 → 0000000000  │                          │                          │0000000000    │            │        │、769頁   │
│    │中天巫銘成    蕭更哲      │                          │                          │              │            │        │          │
└──┴─────────────┴─────────────┴─────────────┴───────┴──────┴────┴─────┘
附表四之九：
查詢人員：王振宇（查詢代碼CSS04563）
┌──┬─────────────┬─────────────┬───────┬──────┬────┬─────┐
│編號│接受委託時間            │第一次再委託時間        │查詢人查詢時間│查詢電信公司│查詢內容│證據頁碼  │
│    │回覆委託人時間          │查詢回覆時間            │（民國) / 查詢│            │        │          │
│    │  （民國）                │  （民國）                │號碼          │            │        │          │
├──┼─────────────┼─────────────┼───────┼──────┼────┼─────┤
│1   │92/7/4 19:44              │不詳                      │92/7/7  9:38  │臺灣大哥大  │基本資料│警二卷第23│
│    │0000000000 → 0000000000  │                          │0000000000    │            │        │、788頁   │
│    │某男子        蕭更哲      │                          │              │            │        │          │
├──┼─────────────┼─────────────┼───────┼──────┼────┼─────┤
│2   │92/7/8 10:53              │不詳                      │92/7/8  13:46 │臺灣大哥大  │基本資料│警二卷第25│
│    │0000000000 → 0000000000  │                          │0000000000    │            │        │、790頁   │
│    │大愛安仔      蕭更哲      │                          │              │            │        │          │
├──┼─────────────┼─────────────┼───────┼──────┼────┼─────┤
│3   │92/7/8 12:11              │不詳                      │92/7/8  18:26 │臺灣大哥大  │基本資料│警二卷第26│
│    │(02)25165584 → 0000000000│                          │0000000000    │            │        │、788頁   │
│    │一統台北分公    蕭更哲    │                          │              │            │        │          │
│    │司永安                    │                          │              │            │        │          │
├──┼─────────────┼─────────────┼───────┼──────┼────┼─────┤
│4   │92/7/11 17:40             │不詳                      │92/7/11  17:49│臺灣大哥大  │基本資料│警二卷第28│
│    │0000000000 → 0000000000  │                          │0000000000    │            │        │、788頁   │
│    │阿如          蕭更哲      │                          │              │            │        │          │
├──┼─────────────┼─────────────┼───────┼──────┼────┼─────┤
│5   │92/7/15 13:10             │不詳                      │92/7/15  14:24│臺灣大哥大  │基本資料│警二卷第30│
│    │0000000000 → 0000000000  │                          │0000000000    │            │        │、790頁   │
│    │丙二(男)      蕭更哲      │                          │              │            │        │          │
├──┼─────────────┼─────────────┼───────┼──────┼────┼─────┤
│6   │92/7/16 9:34              │不詳                      │92/7/16  12:15│臺灣大哥大  │基本資料│警二卷第31│
│    │0000000000 → 0000000000  │                          │0000000000    │            │        │、789頁   │
│    │某女子        蕭更哲      │                          │              │            │        │          │
├──┼─────────────┼─────────────┼───────┼──────┼────┼─────┤
│7   │92/7/17 12:7              │不詳                      │92/7/17  12:15│臺灣大哥大  │基本資料│警二卷第34│
│    │0000000000 → 0000000000  │                          │0000000000    │            │        │、790頁   │
│    │安仔(女)      蕭更哲      │                          │              │            │        │          │
│    │（起訴書附表誤繕委託日期為│                          │              │            │        │          │
│    │92/7/16）                 │                          │              │            │        │          │
├──┼─────────────┼─────────────┼───────┼──────┼────┼─────┤
│8   │92/7/15 17:57             │不詳                      │92/7/17  12:22│臺灣大哥大  │基本資料│警二卷第30│
│    │0000000000 → 0000000000  │                          │0000000000    │            │        │、791頁   │
│    │某男子        蕭更哲      │                          │              │            │        │          │
├──┼─────────────┼─────────────┼───────┼──────┼────┼─────┤
│9   │92/7/17 17:36             │不詳                      │92/7/17  17:46│臺灣大哥大  │基本資料│警二卷第35│
│    │0000000000 → 0000000000  │                          │0000000000    │            │        │、792頁   │
│    │小凱(男)      蕭更哲      │                          │              │            │        │          │
├──┼─────────────┼─────────────┼───────┼──────┼────┼─────┤
│10  │92/7/18 11:53             │不詳                      │92/7/18  11:56│臺灣大哥大  │基本資料│警二卷第35│
│    │0000000000 → 0000000000  │                          │0000000000    │            │        │、792頁   │
│    │安仔          蕭更哲      │                          │              │            │        │          │
├──┼─────────────┼─────────────┼───────┼──────┼────┼─────┤
│11  │92/7/18 12:2              │不詳                      │92/7/18  12:14│臺灣大哥大  │基本資料│警二卷第35│
│    │(02)22408730 → 0000000000│                          │0000000000    │            │        │、792頁   │
│    │保成(男)        蕭更哲    │                          │              │            │        │          │
├──┼─────────────┼─────────────┼───────┼──────┼────┼─────┤
│12  │92/7/23 14:24             │不詳                      │92/7/23  15:55│臺灣大哥大  │基本資料│警二卷第36│
│    │0000000000 → 0000000000  │                          │0000000000    │            │        │、791頁   │
│    │群揚吳總      蕭更哲      │                          │              │            │        │          │
├──┼─────────────┼─────────────┼───────┼──────┼────┼─────┤
│13  │92/7/24 10:37             │不詳                      │92/7/24  11:37│臺灣大哥大  │基本資料│警二卷第  │
│    │0000000000 → 0000000000  │                          │0000000000    │            │        │39、788頁 │
│    │某男子        蕭更哲      │                          │              │            │        │          │
├──┼─────────────┼─────────────┼───────┼──────┼────┼─────┤
│14  │92/7/25 14:21             │不詳                      │92/7/25  18:17│臺灣大哥大  │基本資料│警二卷第41│
│    │0000000000 → 0000000000  │                          │0000000000    │            │        │、788頁   │
│    │阿如          蕭更哲      │                          │              │            │        │          │
├──┼─────────────┼─────────────┼───────┼──────┼────┼─────┤
│15  │92/7/28 11:54             │不詳                      │92/7/28  11:16│臺灣大哥大  │基本資料│警二卷第44│
│    │(07)3962278 → 0000000000 │                          │0000000000    │            │        │、791頁   │
│    │高雄安泰(男)   蕭更哲     │                          │              │            │        │          │
├──┼─────────────┼─────────────┼───────┼──────┼────┼─────┤
│16  │92/7/28 16:45             │不詳                      │92/7/28  18:4 │臺灣大哥大  │基本資料│警二卷第45│
│    │0000000000 → 0000000000  │                          │0000000000    │            │        │、788頁   │
│    │某男子        蕭更哲      │                          │              │            │        │          │
└──┴─────────────┴─────────────┴───────┴──────┴────┴─────┘
附表四之十：
查詢人員：張效武
┌──┬─────────────┬─────────────┬──────────────┬───────┬──────┬────┬──────────┬─────┐
│編號│接受委託時間            │第一次再委託時間        │第二次再委託時間          │查詢人查詢時間│查詢電信公司│查詢內容│證據及證據頁碼      │備註      │
│    │回覆委託人時間          │第一次查詢回覆時間      │第二次查詢回覆時間        │（民國）/ 查詢│            │        │                    │          │
│    │  （民國）                │  （民國）                │  （民國）                  │號碼          │            │        │                    │          │
├──┼─────────────┼─────────────┼──────────────┼───────┼──────┼────┼──────────┼─────┤
│1   │不詳                    │不詳                      │92/8/21 17:22             │92/9/1        │臺灣大哥大  │通聯紀錄│1.門號0000000000 號 │          │
│    │92/10/14  13:45         │                          │  0000000000 → 0000000000  │0000000000    │            │        │  通訊監察譯文（見警│          │
│    │  0000000000 ← 0000000000│                          │  吳東衡        張效武      │              │            │        │  二卷第74頁）      │          │
│    │  弘生          蕭更哲    │                          │不詳                      │              │            │        │2.南巡局92年9 月1 日│          │
│    │                          │                          │                            │              │            │        │  澎湖機字第09200138│          │
│    │                          │                          │                            │              │            │        │  84號函（見警二卷第│          │
│    │                          │                          │                            │              │            │        │  710 頁）          │          │
│    │                          │                          │                            │              │            │        │3.門號0000000000號通│          │
│    │                          │                          │                            │              │            │        │  聯紀錄（見警十四卷│          │
│    │                          │                          │                            │              │            │        │  第9 頁）          │          │
├──┼─────────────┼─────────────┼──────────────┼───────┼──────┼────┼──────────┼─────┤
│2   │92/10/9 17:56             │不詳                      │92/10/11 18:31              │92/10/17      │臺灣大哥大  │通聯紀錄│1.門號0000000000號通│          │
│    │(07)0000000 → 0000000000 │                          │0000000000 → 0000000000    │0000000000    │            │        │  訊監察譯文（見警二│          │
│    │蔡冠霆         蕭更哲     │                          │吳東衡        張效武        │              │            │        │  卷第72頁）        │          │
│    │                          │                          │                            │              │            │        │2.南巡局92年10月17日│          │
│    │                          │                          │                            │              │            │        │  澎湖機字第09200165│          │
│    │                          │                          │                            │              │            │        │  45號函及所附臺灣大│          │
│    │                          │                          │                            │              │            │        │  哥大公司使用資料查│          │
│    │                          │                          │                            │              │            │        │  詢單（見警二卷第  │          │
│    │                          │                          │                            │              │            │        │  711 ～712頁）     │          │
│    │                          │                          │                            │              │            │        │3.門號0000000000號通│          │
│    │                          │                          │                            │              │            │        │  聯紀錄（見警十四卷│          │
│    │                          │                          │                            │              │            │        │  第9 頁）          │          │
├──┼─────────────┼─────────────┼──────────────┼───────┼──────┼────┼──────────┼─────┤
│3   │92/11/10 17:34            │不詳                      │92/11/11 15:27              │92/11/12      │遠傳        │通聯紀錄│1.門號0000000000號通│          │
│    │0000000000 → 0000000000  │                          │0000000000 → 0000000000    │0000000000    │            │        │  訊監察譯文（見警二│          │
│    │弘生          蕭更哲      │                          │吳東衡        張效武        │              │            │        │  卷第84頁）        │          │
│    │                          │                          │                            │              │            │        │2.南巡局92年11月12日│          │
│    │                          │                          │                            │              │            │        │  澎湖機字第09200181│          │
│    │                          │                          │                            │              │            │        │  57號函（見警二卷第│          │
│    │                          │                          │                            │              │            │        │  713 頁）          │          │
│    │                          │                          │                            │              │            │        │3.門號0000000000號通│          │
│    │                          │                          │                            │              │            │        │  聯紀錄（見警十四卷│          │
│    │                          │                          │                            │              │            │        │  第9 頁）          │          │
├──┼─────────────┼─────────────┼──────────────┼───────┼──────┼────┼──────────┼─────┤
│4   │92/11/10 17:34            │不詳                      │92/11/11 15:27              │92/11/12      │遠傳        │通聯紀錄│1.門號0000000000號通│          │
│    │0000000000 → 0000000000  │                          │0000000000 → 0000000000    │0000000000    │            │        │  訊監察譯文（見警二│          │
│    │弘生          蕭更哲      │                          │吳東衡        張效武        │              │            │        │  卷第84頁）        │          │
│    │                          │                          │                            │              │            │        │2.南巡局92年11月12日│          │
│    │                          │                          │                            │              │            │        │  澎湖機字第09200181│          │
│    │                          │                          │                            │              │            │        │  57號函（見警二卷第│          │
│    │                          │                          │                            │              │            │        │  713 頁）          │          │
│    │                          │                          │                            │              │            │        │3.門號0000000000號通│          │
│    │                          │                          │                            │              │            │        │  聯紀錄（見警十四卷│          │
│    │                          │                          │                            │              │            │        │  第9 頁）          │          │
├──┼─────────────┼─────────────┼──────────────┼───────┼──────┼────┼──────────┼─────┤
│5   │不詳                    │不詳                      │93/2/7 16:24              │93/2/11       │臺灣大哥大  │通聯紀錄│1.門號0000000000號通│          │
│    │93/2/13 12:27           │                          │  0000000000 → 0000000000  │0000000000    │            │        │  訊監察譯文（見警二│          │
│    │  0000000000 ← 0000000000│                          │  吳東衡        張效武      │              │            │        │  卷第125 頁）      │          │
│    │                蕭更哲    │                          │不詳                      │              │            │        │2.南巡局澎湖查緝隊93│          │
│    │（起訴書附表誤繕委託日期為│                          │                            │              │            │        │  年2 月11日澎湖機字│          │
│    │93/2/13）                 │                          │                            │              │            │        │  第0930002708號函及│          │
│    │                          │                          │                            │              │            │        │  所附臺灣大哥大公司│          │
│    │                          │                          │                            │              │            │        │  單向通聯資料查詢（│          │
│    │                          │                          │                            │              │            │        │  見警二卷第714～719│          │
│    │                          │                          │                            │              │            │        │  頁）              │          │
│    │                          │                          │                            │              │            │        │3.門號0000000000號通│          │
│    │                          │                          │                            │              │            │        │  聯紀錄（見警十四卷│          │
│    │                          │                          │                            │              │            │        │  第9 頁）          │          │
├──┼─────────────┼─────────────┼──────────────┼───────┼──────┼────┼──────────┼─────┤
│6   │93/3/15  17:32          │不詳                      │不詳                        │93/3/23       │臺灣大哥大  │基本資料│1.門號0000000000號通│          │
│    │  0000000000 → 0000000000│                          │                            │0000000000    │            │        │  訊監察譯文（見警二│          │
│    │  安仔(男)      蕭更哲    │                          │                            │              │            │        │  卷第133 、136 頁）│          │
│    │93/3/23  13:9           │                          │                            │              │            │        │2.南巡局93年3 月23日│          │
│    │  0000000000 ← 0000000000│                          │                            │              │            │        │  澎湖機字第09300055│          │
│    │  安仔(男)      蕭更哲    │                          │                            │              │            │        │  20號函（見警二卷第│          │
│    │                          │                          │                            │              │            │        │  721 頁）          │          │
├──┼─────────────┼─────────────┼──────────────┼───────┼──────┼────┼──────────┼─────┤
│7   │93/3/22  13:34          │不詳                      │不詳                        │93/3/23       │臺灣大哥大  │基本資料│1.門號0000000000號通│          │
│    │  0000000000 → 0000000000│                          │                            │0000000000    │            │        │  訊監察譯文（見警二│          │
│    │  某女子        蕭更哲    │                          │                            │              │            │        │  卷第135 、136 頁）│          │
│    │93/3/23  13:38          │                          │                            │              │            │        │2.南巡局93年3 月23日│          │
│    │  0000000000 ← 0000000000│                          │                            │              │            │        │  澎湖機字第09300055│          │
│    │  某女子        蕭更哲    │                          │                            │              │            │        │  20號函（見警二卷第│          │
│    │                          │                          │                            │              │            │        │  721 頁）          │          │
├──┼─────────────┼─────────────┼──────────────┼───────┼──────┼────┼──────────┼─────┤
│8   │不詳                      │93/3/23 12:46             │93/3/29 12:34               │93/3/29       │臺灣大哥大  │基本資料│1.門號0000000000號通│          │
│    │不詳 → 0000000000        │不詳 → 0000000000        │0000000000 → 0000000000    │0000000000    │            │        │  訊監察譯文（見警二│          │
│    │        蕭更哲            │        吳東衡            │吳東衡        張效武        │              │            │        │  卷第135 至136 ）  │          │
│    │（起訴書附表誤繕委託日期為│                          │                            │              │            │        │2.南巡局澎湖查緝隊93│          │
│    │93/3/23 ）                │                          │                            │              │            │        │  年3 月29日澎湖機字│          │
│    │                          │                          │                            │              │            │        │  第0930006011號函（│          │
│    │                          │                          │                            │              │            │        │  見警二卷第722 頁）│          │
│    │                          │                          │                            │              │            │        │3.門號0000000000號通│          │
│    │                          │                          │                            │              │            │        │  聯紀錄（見警十四卷│          │
│    │                          │                          │                            │              │            │        │  第93頁）          │          │
├──┼─────────────┼─────────────┼──────────────┼───────┼──────┼────┼──────────┼─────┤
│9   │93/3/23 12:45             │不詳                      │93/3/29 12:34               │93/3/29       │臺灣大哥大  │基本資料│1.門號0000000000號通│          │
│    │0000000000 → 0000000000  │                          │0000000000 → 0000000000    │0000000000    │            │        │  訊監察譯文（見警二│          │
│    │某女子        蕭更哲      │                          │吳東衡        張效武        │              │            │        │  卷第135 ～136 頁）│          │
│    │                          │                          │                            │              │            │        │2.南巡局澎湖查緝隊93│          │
│    │                          │                          │                            │              │            │        │  年3 月29日澎湖機字│          │
│    │                          │                          │                            │              │            │        │  第0930006011號函（│          │
│    │                          │                          │                            │              │            │        │  見警二卷第722 頁）│          │
│    │                          │                          │                            │              │            │        │3.門號0000000000號通│          │
│    │                          │                          │                            │              │            │        │  聯紀錄（見警十四卷│          │
│    │                          │                          │                            │              │            │        │  第9 頁）          │          │
├──┼─────────────┼─────────────┼──────────────┼───────┼──────┼────┼──────────┼─────┤
│10  │93/3/24 15:23             │不詳                      │93/3/29 12:34               │93/3/29       │臺灣大哥大  │基本資料│1.門號0000000000號通│          │
│    │0000000000 → 0000000000  │                          │0000000000 → 0000000000    │0000000000    │            │        │  訊監察譯文（見警二│          │
│    │某女子        蕭更哲      │                          │吳東衡        張效武        │              │            │        │  卷第137 頁）      │          │
│    │                          │                          │                            │              │            │        │2.南巡局澎湖查緝隊93│          │
│    │                          │                          │                            │              │            │        │  年3 月29日澎湖機字│          │
│    │                          │                          │                            │              │            │        │  第0930006011號函（│          │
│    │                          │                          │                            │              │            │        │  見警二卷第722 頁）│          │
│    │                          │                          │                            │              │            │        │3.門號0000000000號通│          │
│    │                          │                          │                            │              │            │        │  聯紀錄（見警十四卷│          │
│    │                          │                          │                            │              │            │        │  第9 頁）          │          │
├──┼─────────────┼─────────────┼──────────────┼───────┼──────┼────┼──────────┼─────┤
│11  │93/3/25 14:36             │不詳                      │93/3/29 12:34               │93/3/29       │臺灣大哥大  │基本資料│1.門號0000000000號通│          │
│    │0000000000 → 0000000000  │                          │0000000000 → 0000000000    │0000000000    │            │        │  訊監察譯文（見警二│          │
│    │某女子        蕭更哲      │                          │吳東衡        張效武        │              │            │        │  卷第138 頁）      │          │
│    │                          │                          │                            │              │            │        │2.南巡局澎湖查緝隊93│          │
│    │                          │                          │                            │              │            │        │  年3 月29日澎湖機字│          │
│    │                          │                          │                            │              │            │        │  第0930006011號函（│          │
│    │                          │                          │                            │              │            │        │  見警二卷第722 頁）│          │
│    │                          │                          │                            │              │            │        │3.門號0000000000號通│          │
│    │                          │                          │                            │              │            │        │  聯紀錄（見警十四卷│          │
│    │                          │                          │                            │              │            │        │  第9 頁）          │          │
├──┼─────────────┼─────────────┼──────────────┼───────┼──────┼────┼──────────┼─────┤
│12  │93/3/25 15:24             │不詳                      │93/3/29 12:34               │93/3/29       │臺灣大哥大  │基本資料│1.門號0000000000號通│          │
│    │0000000000 → 0000000000  │                          │0000000000 → 0000000000    │0000000000    │            │        │  訊監察譯文（見警二│          │
│    │蔡叡東        蕭更哲      │                          │吳東衡        張效武        │              │            │        │  卷第138 頁）      │          │
│    │                          │                          │                            │              │            │        │2.南巡局澎湖查緝隊93│          │
│    │                          │                          │                            │              │            │        │  年3 月29日澎湖機字│          │
│    │                          │                          │                            │              │            │        │  第0930006011號函（│          │
│    │                          │                          │                            │              │            │        │  見警二卷第722 頁）│          │
│    │                          │                          │                            │              │            │        │3.門號0000000000號通│          │
│    │                          │                          │                            │              │            │        │  聯紀錄（見警十四卷│          │
│    │                          │                          │                            │              │            │        │  第9 頁）          │          │
├──┼─────────────┼─────────────┼──────────────┼───────┼──────┼────┼──────────┼─────┤
│13  │不詳（起訴書附表誤繕委託日│93/3/29 11:45             │93/3/29 12:34               │93/3/29       │臺灣大哥大  │通聯紀錄│1.門號0000000000號通│          │
│    │期為93/3/29）             │0000000000 → 0000000000  │0000000000 → 000000000     │0000000000    │            │        │  訊監察譯文（見警二│          │
│    │                          │蕭更哲        某男子      │吳東衡        張效武        │              │            │        │  卷第140 頁）      │          │
│    │                          │                          │                            │              │            │        │2.南巡局澎湖查緝隊93│          │
│    │                          │                          │                            │              │            │        │  年3 月29日澎湖機字│          │
│    │                          │                          │                            │              │            │        │  第0930006011號函（│          │
│    │                          │                          │                            │              │            │        │  見警二卷第722 頁）│          │
│    │                          │                          │                            │              │            │        │3.門號0000000000號通│          │
│    │                          │                          │                            │              │            │        │  聯紀錄（見警十四卷│          │
│    │                          │                          │                            │              │            │        │  第9 頁）          │          │
├──┼─────────────┼─────────────┼──────────────┼───────┼──────┼────┼──────────┼─────┤
│14  │不詳（起訴書附表誤繕委託日│93/3/29 11:45             │93/3/29 12:34               │93/3/29       │臺灣大哥大  │通聯紀錄│1.門號0000000000號通│蕭更哲：無│
│    │期為93/3/29 、委託人為    │0000000000 → 不詳        │0000000000 → 000000000     │0000000000    │            │        │  訊監察譯文（見警二│證據證明該│
│    │0000000000）              │某男子                    │吳東衡        張效武        │              │            │        │  卷第140 頁）      │資料係蕭更│
│    │                          │                          │                            │              │            │        │2.南巡局澎湖查緝隊93│哲委託他人│
│    │                          │                          │                            │              │            │        │  年3 月29日澎湖機字│查詢      │
│    │                          │                          │                            │              │            │        │  第0930006011號函（│          │
│    │                          │                          │                            │              │            │        │  見警二卷第722 頁）│          │
│    │                          │                          │                            │              │            │        │3.門號0000000000號通│          │
│    │                          │                          │                            │              │            │        │  聯紀錄（見警十四卷│          │
│    │                          │                          │                            │              │            │        │  第9 頁）          │          │
└──┴─────────────┴─────────────┴──────────────┴───────┴──────┴────┴──────────┴─────┘
附表四之十一（一）：
查詢人員：郭龍濟
┌──┬─────────────┬─────────────┬──────────────┬───────┬──────┬────┬──────────┬─────┐
│編號│接受委託時間            │第一次再委託時間        │第二次再委託時間          │查詢人查詢時間│查詢電信公司│查詢內容│證據及證據頁碼      │備註      │
│    │回覆委託人時間          │第一次查詢回覆時間      │第二次查詢回覆時間        │（民國) / 查詢│            │        │                    │          │
│    │  （民國）                │  （民國）                │  （民國）                  │號碼          │            │        │                    │          │
├──┼─────────────┼─────────────┼──────────────┼───────┼──────┼────┼──────────┼─────┤
│1   │不詳                      │不詳                      │92/6/20 22:25               │92/6/30       │和信電訊    │通聯紀錄│1.門號0000000000號通│          │
│    │(03)4014219 → 0000000000 │                          │0000000000 → 0000000000    │0000000000    │            │        │  訊監察譯文（見警二│          │
│    │中壢安泰劉興仁    蕭更哲  │                          │吳東衡        郭龍濟        │              │            │        │  卷第25頁）        │          │
│    │                          │                          │                            │              │            │        │2.南巡局92年6 月30日│          │
│    │                          │                          │                            │              │            │        │  南縣機字第09200100│          │
│    │                          │                          │                            │              │            │        │  82號函（見警二卷第│          │
│    │                          │                          │                            │              │            │        │  607 頁）          │          │
│    │                          │                          │                            │              │            │        │3.門號0000000000號通│          │
│    │                          │                          │                            │              │            │        │  聯紀錄（見警十四卷│          │
│    │                          │                          │                            │              │            │        │  第21頁）          │          │
├──┼─────────────┼─────────────┼──────────────┼───────┼──────┼────┼──────────┼─────┤
│2   │不詳                      │不詳                      │92/6/20 22:25               │92/6/30       │台灣大哥大  │通聯紀錄│4.門號0000000000號通│          │
│    │0000000000 → 0000000000  │                          │0000000000 → 0000000000    │0000000000    │            │        │  訊監察譯文（見警二│          │
│    │乙二(男)      蕭更哲      │                          │吳東衡        郭龍濟        │              │            │        │  卷第22頁）        │          │
│    │                          │                          │                            │              │            │        │2.南巡局92年6 月30日│          │
│    │                          │                          │                            │              │            │        │  南縣機字第09200100│          │
│    │                          │                          │                            │              │            │        │  79號函（見警二卷第│          │
│    │                          │                          │                            │              │            │        │  620 頁）          │          │
│    │                          │                          │                            │              │            │        │3.門號0000000000號通│          │
│    │                          │                          │                            │              │            │        │  聯紀錄（見警十四卷│          │
│    │                          │                          │                            │              │            │        │  第21頁）          │          │
├──┼─────────────┼─────────────┼──────────────┼───────┼──────┼────┼──────────┼─────┤
│3   │92/7/7                    │不詳                      │92/7/9 9:28                 │92/7/9        │中華電信    │通聯紀錄│1.門號0000000000號通│          │
│    │0000000000 → 0000000000  │                          │0000000000 → 0000000000    │0000000000    │            │        │  訊監察譯文（見警二│          │
│    │邱總(男)      蕭更哲      │                          │吳東衡        郭龍濟        │              │            │        │  卷第28頁）        │          │
│    │（起訴書附表誤繕委託日期為│                          │                            │              │            │        │2.92年7 月9 日電話使│          │
│    │92/7/11）                 │                          │                            │              │            │        │  用者資料查詢單（見│          │
│    │                          │                          │                            │              │            │        │  警二卷第609 頁）  │          │
│    │                          │                          │                            │              │            │        │3.門號0000000000號通│          │
│    │                          │                          │                            │              │            │        │  聯紀錄（見警十四卷│          │
│    │                          │                          │                            │              │            │        │  第21頁）          │          │
├──┼─────────────┼─────────────┼──────────────┼───────┼──────┼────┼──────────┼─────┤
│4   │92/7/10 15:41             │不詳                      │不詳                        │92/7/11       │中華電信    │通聯紀錄│1.門號0000000000號通│          │
│    │0000000000 → 0000000000  │                          │                            │0000000000    │            │        │  訊監察譯文（見警二│          │
│    │某男子        蕭更哲      │                          │                            │              │            │        │  卷第28頁）        │          │
│    │                          │                          │                            │              │            │        │2.92年7 月11日電話使│          │
│    │                          │                          │                            │              │            │        │  用者資料查詢單（見│          │
│    │                          │                          │                            │              │            │        │  警二卷第608 頁）  │          │
├──┼─────────────┼─────────────┼──────────────┼───────┼──────┼────┼──────────┼─────┤
│5   │92/7/11 17:46             │不詳                      │92/7/14 8:29                │92/7/15       │中華電信    │通聯紀錄│1.門號0000000000號通│          │
│    │0000000000 → 0000000000  │                          │0000000000 → 0000000000    │(02)27398862  │            │        │  訊監察譯文（見警二│          │
│    │SOGO米糕(男)  蕭更哲      │                          │吳東衡        郭龍濟        │              │            │        │  卷第28頁）        │          │
│    │                          │                          │                            │              │            │        │2.南巡局92年7 月15日│          │
│    │                          │                          │                            │              │            │        │  南縣機字第09200110│          │
│    │                          │                          │                            │              │            │        │  69號函（見警二卷第│          │
│    │                          │                          │                            │              │            │        │  610 頁）          │          │
│    │                          │                          │                            │              │            │        │3.門號0000000000號通│          │
│    │                          │                          │                            │              │            │        │  聯紀錄（見警十四卷│          │
│    │                          │                          │                            │              │            │        │  第21頁）          │          │
├──┼─────────────┼─────────────┼──────────────┼───────┼──────┼────┼──────────┼─────┤
│6   │92/7/11 17:46             │不詳                      │92/7/14 8:29                │92/7/15       │中華電信    │通聯紀錄│1.門號0000000000號通│          │
│    │0000000000 → 0000000000  │                          │0000000000 → 0000000000    │(03)3894470   │            │        │  訊監察譯文（見警二│          │
│    │SOGO米糕(男)  蕭更哲      │                          │吳東衡        郭龍濟        │              │            │        │  卷第28頁）        │          │
│    │                          │                          │                            │              │            │        │2.南巡局92年7 月15日│          │
│    │                          │                          │                            │              │            │        │  南縣機字第09200110│          │
│    │                          │                          │                            │              │            │        │  73號函（見警二卷第│          │
│    │                          │                          │                            │              │            │        │  611 頁）          │          │
│    │                          │                          │                            │              │            │        │3.門號0000000000號通│          │
│    │                          │                          │                            │              │            │        │  聯紀錄（見警十四卷│          │
│    │                          │                          │                            │              │            │        │  第21頁）          │          │
├──┼─────────────┼─────────────┼──────────────┼───────┼──────┼────┼──────────┼─────┤
│7   │不詳                      │不詳                      │92/7/16 14:21               │92/7/18       │台灣大哥大  │通聯紀錄│1.南巡局92年7 月18日│起訴書附│
│    │（起訴書附表誤繕委託人為  │                          │0000000000 → 0000000000    │0000000000    │            │        │  南縣機字第09200110│表記載查詢│
│    │0000000000）              │                          │吳東衡        郭龍濟        │              │            │        │  38號函（見警二卷第│人為X     │
│    │                          │                          │                            │              │            │        │  612 頁）          │蕭更哲：│
│    │                          │                          │                            │              │            │        │2.門號0000000000號通│無證據證明│
│    │                          │                          │                            │              │            │        │  聯紀錄（見警十四卷│該資料係蕭│
│    │                          │                          │                            │              │            │        │  第21頁）          │更哲委託他│
│    │                          │                          │                            │              │            │        │                    │人查詢    │
├──┼─────────────┼─────────────┼──────────────┼───────┼──────┼────┼──────────┼─────┤
│8   │92/7/14 11:27             │不詳                      │92/7/16 14:21               │92/7/18       │中華電信    │通聯紀錄│1.門號0000000000號通│          │
│    │0000000000 → 0000000000  │                          │0000000000 → 0000000000    │0000000000    │            │        │  訊監察譯文（見警二│          │
│    │某男子        蕭更哲      │                          │吳東衡        郭龍濟        │              │            │        │  卷第29頁）        │          │
│    │                          │                          │                            │              │            │        │2.南巡局92年7 月18日│          │
│    │                          │                          │                            │              │            │        │  南縣機字第09200110│          │
│    │                          │                          │                            │              │            │        │  38號函（見警二卷第│          │
│    │                          │                          │                            │              │            │        │  612 頁）          │          │
│    │                          │                          │                            │              │            │        │3.門號0000000000號通│          │
│    │                          │                          │                            │              │            │        │  聯紀錄（見警十四卷│          │
│    │                          │                          │                            │              │            │        │  第21頁）          │          │
├──┼─────────────┼─────────────┼──────────────┼───────┼──────┼────┼──────────┼─────┤
│9   │92/7/14 21:47             │不詳                      │92/7/16 14:21               │92/7/18       │遠傳        │通聯紀錄│1.門號0000000000號通│          │
│    │0000000000 → 0000000000  │                          │0000000000 → 0000000000    │0000000000    │            │        │  訊監察譯文（見警二│          │
│    │一統高雄分    蕭更哲      │                          │吳東衡        郭龍濟        │              │            │        │  卷第30頁）        │          │
│    │公司                      │                          │                            │              │            │        │2.南巡局92年7 月18日│          │
│    │                          │                          │                            │              │            │        │  南縣機字第09200113│          │
│    │                          │                          │                            │              │            │        │  00號函（見警二卷第│          │
│    │                          │                          │                            │              │            │        │  613 頁）          │          │
│    │                          │                          │                            │              │            │        │3.門號0000000000號通│          │
│    │                          │                          │                            │              │            │        │  聯紀錄（見警十四卷│          │
│    │                          │                          │                            │              │            │        │  第21頁）          │          │
├──┼─────────────┼─────────────┼──────────────┼───────┼──────┼────┼──────────┼─────┤
│10  │92/7/14 21:47             │不詳                      │92/7/16 14:21               │92/7/18       │遠傳        │通聯紀錄│1.門號0000000000號通│          │
│    │0000000000 → 0000000000  │                          │0000000000 → 0000000000    │0000000000    │            │        │  訊監察譯文（見警二│          │
│    │一統高雄分    蕭更哲      │                          │吳東衡        郭龍濟        │              │            │        │  卷第30頁）        │          │
│    │公司                      │                          │                            │              │            │        │2.南巡局92年7 月18日│          │
│    │                          │                          │                            │              │            │        │  南縣機字第09200113│          │
│    │                          │                          │                            │              │            │        │  00號函（見警二卷第│          │
│    │                          │                          │                            │              │            │        │  613 頁）          │          │
│    │                          │                          │                            │              │            │        │3.門號0000000000號通│          │
│    │                          │                          │                            │              │            │        │  聯紀錄（見警十四卷│          │
│    │                          │                          │                            │              │            │        │  第21頁）          │          │
├──┼─────────────┼─────────────┼──────────────┼───────┼──────┼────┼──────────┼─────┤
│11  │92/7/15 16:24             │不詳                      │92/7/16 14:21               │92/7/18       │遠傳        │通聯紀錄│1.門號0000000000號通│          │
│    │0000000000 → 0000000000  │                          │0000000000 → 0000000000    │0000000000    │            │        │  訊監察譯文（見警二│          │
│    │民訪          蕭更哲      │                          │吳東衡        郭龍濟        │              │            │        │  卷第30頁）        │          │
│    │                          │                          │                            │              │            │        │2.南巡局92年7 月18日│          │
│    │                          │                          │                            │              │            │        │  南縣機字第09200113│          │
│    │                          │                          │                            │              │            │        │  00號函（見警二卷第│          │
│    │                          │                          │                            │              │            │        │  613 頁）          │          │
│    │                          │                          │                            │              │            │        │3.門號0000000000號通│          │
│    │                          │                          │                            │              │            │        │  聯紀錄（見警十四卷│          │
│    │                          │                          │                            │              │            │        │  第21頁）          │          │
├──┼─────────────┼─────────────┼──────────────┼───────┼──────┼────┼──────────┼─────┤
│12  │92/7/16 14:5              │不詳                      │92/7/16 14:21               │92/7/18       │中華電信    │通聯紀錄│1.門號0000000000號通│          │
│    │0000000000 → 0000000000  │                          │0000000000 → 0000000000    │(03)3900750   │            │        │  訊監察譯文（見警二│          │
│    │SOGO(男)      蕭更哲      │                          │吳東衡        郭龍濟        │              │            │        │  卷第31頁）        │          │
│    │                          │                          │                            │              │            │        │2.南巡局92年7 月18日│          │
│    │                          │                          │                            │              │            │        │  南縣機字第09200113│          │
│    │                          │                          │                            │              │            │        │  03號函（見警二卷第│          │
│    │                          │                          │                            │              │            │        │  615 頁）          │          │
│    │                          │                          │                            │              │            │        │3.門號0000000000號通│          │
│    │                          │                          │                            │              │            │        │  聯紀錄（見警十四卷│          │
│    │                          │                          │                            │              │            │        │  第21頁）          │          │
├──┼─────────────┼─────────────┼──────────────┼───────┼──────┼────┼──────────┼─────┤
│13  │92/7/16 14:5              │不詳                      │92/7/16 14:21               │92/7/18       │中華電信    │通聯紀錄│1.門號0000000000號通│          │
│    │0000000000 → 0000000000  │                          │0000000000 → 0000000000    │(03)3800369   │            │        │  訊監察譯文（見警二│          │
│    │SOGO(男)      蕭更哲      │                          │吳東衡        郭龍濟        │              │            │        │  卷第31頁）        │          │
│    │                          │                          │                            │              │            │        │2.南巡局92年7 月18日│          │
│    │                          │                          │                            │              │            │        │  南縣機字第09200113│          │
│    │                          │                          │                            │              │            │        │  03號函（見警二卷第│          │
│    │                          │                          │                            │              │            │        │  615 頁）          │          │
│    │                          │                          │                            │              │            │        │3.門號0000000000號通│          │
│    │                          │                          │                            │              │            │        │  聯紀錄（見警十四卷│          │
│    │                          │                          │                            │              │            │        │  第21頁）          │          │
├──┼─────────────┼─────────────┼──────────────┼───────┼──────┼────┼──────────┼─────┤
│14  │92/7/16 19:32             │不詳                      │不詳                        │92/7/18       │中華電信    │通聯紀錄│1.門號0000000000號通│          │
│    │0000000000 → 0000000000  │                          │                            │(07)5214222   │            │        │  訊監察譯文（見警二│          │
│    │某男子        蕭更哲      │                          │                            │              │            │        │  卷第31頁）        │          │
│    │                          │                          │                            │              │            │        │2.電話使用者資料查詢│          │
│    │                          │                          │                            │              │            │        │  單（見警二卷第616 │          │
│    │                          │                          │                            │              │            │        │  頁）              │          │
├──┼─────────────┼─────────────┼──────────────┼───────┼──────┼────┼──────────┼─────┤
│15  │92/7/16 19:32             │不詳                      │不詳                        │92/7/18       │中華電信    │通聯紀錄│1.門號0000000000號通│          │
│    │0000000000 → 0000000000  │                          │                            │(07)5374350   │            │        │  訊監察譯文（見警二│          │
│    │某男子        蕭更哲      │                          │                            │              │            │        │  卷第31頁）        │          │
│    │                          │                          │                            │              │            │        │2.電話使用者資料查詢│          │
│    │                          │                          │                            │              │            │        │  單（見警二卷第616 │          │
│    │                          │                          │                            │              │            │        │  頁）              │          │
├──┼─────────────┼─────────────┼──────────────┼───────┼──────┼────┼──────────┼─────┤
│16  │92/7/17 11:23 （起訴書附  │不詳                      │不詳                        │92/7/18       │中華電信    │基本資料│1.門號0000000000號通│          │
│    │表誤繕為92 /7/16）        │                          │                            │0000000000    │            │        │  訊監察譯文（見警二│          │
│    │0000000000 → 0000000000  │                          │                            │              │            │        │  卷第33頁）        │          │
│    │某男子        蕭更哲      │                          │                            │              │            │        │2.電話使用者資料查詢│          │
│    │                          │                          │                            │              │            │        │  單（見警二卷第616 │          │
│    │                          │                          │                            │              │            │        │  頁）              │          │
├──┼─────────────┼─────────────┼──────────────┼───────┼──────┼────┼──────────┼─────┤
│17  │92/7/17 11:30             │不詳                      │不詳                        │92/7/18       │中華電信    │通聯紀錄│1.門號0000000000號通│          │
│    │0000000000 → 0000000000  │                          │                            │0000000000    │            │        │  訊監察譯文（見警二│          │
│    │中壢林全      蕭更哲      │                          │                            │              │            │        │  卷第34頁）        │          │
│    │                          │                          │                            │              │            │        │2.電話使用者資料查詢│          │
│    │                          │                          │                            │              │            │        │  單（見警二卷第616 │          │
│    │                          │                          │                            │              │            │        │  頁）              │          │
├──┼─────────────┼─────────────┼──────────────┼───────┼──────┼────┼──────────┼─────┤
│18  │92/11/10 17:34            │不詳                      │92/11/10 21:2               │92/11/11      │泛亞電信    │通聯紀錄│1.門號0000000000號通│          │
│    │0000000000 → 0000000000  │                          │0000000000 → 0000000000    │0000000000    │            │        │  訊監察譯文（見警二│          │
│    │弘生          蕭更哲      │                          │吳東衡        郭龍濟        │              │            │        │  卷第84頁）        │          │
│    │                          │                          │                            │              │            │        │2.南巡局92年11月11日│          │
│    │                          │                          │                            │              │            │        │  南縣機字第09200180│          │
│    │                          │                          │                            │              │            │        │  43號函（見警二卷第│          │
│    │                          │                          │                            │              │            │        │  621 頁）          │          │
│    │                          │                          │                            │              │            │        │3.門號0000000000號通│          │
│    │                          │                          │                            │              │            │        │  聯紀錄（見警十四卷│          │
│    │                          │                          │                            │              │            │        │  第33頁）          │          │
├──┼─────────────┼─────────────┼──────────────┼───────┼──────┼────┼──────────┼─────┤
│19  │93/3/3 11:07(回電)      │不詳                      │不詳                        │92/11/27      │台灣大哥大  │通聯紀錄│1.門號0000000000號通│          │
│    │  0000000000←不詳        │                          │                            │0000000000    │            │        │  訊監察譯文（見警二│          │
│    │  戴先生                  │                          │                            │              │            │        │  卷第129 、137 頁）│          │
│    │93/3/24 11:50(回電)     │                          │                            │              │            │        │2.南巡局92年11月27日│          │
│    │  0000000000←0000000000  │                          │                            │              │            │        │  南縣機字第09200188│          │
│    │  某男子      蕭更哲      │                          │                            │              │            │        │  77號函（見警二卷第│          │
│    │                          │                          │                            │              │            │        │  624 頁）          │          │
├──┼─────────────┼─────────────┼──────────────┼───────┼──────┼────┼──────────┼─────┤
│20  │93/3/19 15:05             │不詳                      │不詳                        │93/3/24       │台灣大哥大  │通聯紀錄│1.門號0000000000號通│          │
│    │0000000000 → 0000000000  │                          │                            │0000000000    │            │        │  訊監察譯文（見警二│          │
│    │某男子        蕭更哲      │                          │                            │              │            │        │  卷第135 頁）      │          │
│    │                          │                          │                            │              │            │        │2.南巡局93年3 月24日│          │
│    │                          │                          │                            │              │            │        │  南縣機字第09300056│          │
│    │                          │                          │                            │              │            │        │  44號函（見警二卷第│          │
│    │                          │                          │                            │              │            │        │  622 頁）          │          │
├──┼─────────────┼─────────────┼──────────────┼───────┼──────┼────┼──────────┼─────┤
│21  │93/3/23 14:11             │不詳                      │不詳                        │93/3/24       │台灣大哥大  │基本資料│1.門號0000000000號通│          │
│    │0000000000 → 0000000000  │                          │                            │0000000000    │            │        │  訊監察譯文（見警二│          │
│    │某女子        蕭更哲      │                          │                            │              │            │        │  卷第136 頁）      │          │
│    │                          │                          │                            │              │            │        │2.南巡局93年3 月24日│          │
│    │                          │                          │                            │              │            │        │  南縣機字第09300056│          │
│    │                          │                          │                            │              │            │        │  70號函（見警二卷第│          │
│    │                          │                          │                            │              │            │        │  626 頁）          │          │
├──┼─────────────┼─────────────┼──────────────┼───────┼──────┼────┼──────────┼─────┤
│22  │93/3/24  10:10          │不詳                      │不詳                        │93/3/24       │台灣大哥大  │基本資料│1.門號0000000000號通│          │
│    │  0000000000 → 0000000000│                          │                            │0000000000    │            │        │  訊監察譯文（見警二│          │
│    │  某女子        蕭更哲    │                          │                            │              │            │        │  卷第137頁）       │          │
│    │93/3/24  18:44          │                          │                            │              │            │        │2.南巡局93年3 月24日│          │
│    │  0000000000 ← 0000000000│                          │                            │              │            │        │  南縣機字第09300056│          │
│    │  某女子        蕭更哲    │                          │                            │              │            │        │  70號函（見警二卷第│          │
│    │                          │                          │                            │              │            │        │  626 頁）          │          │
├──┼─────────────┼─────────────┼──────────────┼───────┼──────┼────┼──────────┼─────┤
│23  │93/3/24 14:25             │不詳                      │不詳                        │93/3/24       │台灣大哥大  │基本資料│1.門號0000000000號通│          │
│    │0000000000 → 0000000000  │                          │                            │0000000000    │            │        │  訊監察譯文（見警二│          │
│    │某男子        蕭更哲      │                          │                            │              │            │        │  卷第137 頁）      │          │
│    │                          │                          │                            │              │            │        │2.南巡局93年3 月24日│          │
│    │                          │                          │                            │              │            │        │  南縣機字第09300056│          │
│    │                          │                          │                            │              │            │        │  70號函（見警二卷第│          │
│    │                          │                          │                            │              │            │        │  626 頁）          │          │
├──┼─────────────┼─────────────┼──────────────┼───────┼──────┼────┼──────────┼─────┤
│24  │93/3/23 15:06             │不詳                      │92/3/27 23:54               │93/3/30       │台灣大哥大  │基本資料│1.門號0000000000號通│          │
│    │0000000000 → 0000000000  │                          │0000000000 → 0000000000    │0000000000    │            │        │  訊監察譯文（見警二│          │
│    │某男子        蕭更哲      │                          │吳東衡        郭龍濟        │              │            │        │  卷第136 頁）      │          │
│    │                          │                          │                            │              │            │        │2.南巡局93年3 月30日│          │
│    │                          │                          │                            │              │            │        │  南縣機字第09300060│          │
│    │                          │                          │                            │              │            │        │  62號函（見警二卷第│          │
│    │                          │                          │                            │              │            │        │  628 頁）          │          │
│    │                          │                          │                            │              │            │        │3.門號0000000000號通│          │
│    │                          │                          │                            │              │            │        │  聯紀錄（見警十四卷│          │
│    │                          │                          │                            │              │            │        │  第33頁）          │          │
└──┴─────────────┴─────────────┴──────────────┴───────┴──────┴────┴──────────┴─────┘
 附表四之十一（二）
 查詢人員：吳沛洋
┌──┬─────────────┬─────────────┬──────────────┬───────┬──────┬────┬──────────┐
│編號│接受委託時間            │第一次再委託時間        │第二次再委託時間          │查詢人查詢時間│查詢電信公司│查詢內容│證據頁碼            │
│    │回覆委託人時間          │第一次查詢回覆時間      │第二次查詢回覆時間        │（民國) / 查詢│            │        │                    │
│    │  （民國）                │  （民國）                │（民國）                    │號碼          │            │        │                    │
├──┼─────────────┼─────────────┼──────────────┼───────┼──────┼────┼──────────┤
│1   │不詳                      │不詳                      │不詳                        │92/10/20      │臺灣大哥大  │通聯紀錄│1.門號0000000000號通│
│    │不詳 →  (07)0000000      │(07)0000000 → 0000000000 │                            │0000000000    │            │        │  訊監察譯文（見警二│
│    │         蔡冠霆           │蔡冠霆         蕭更哲     │                            │              │            │        │  卷第79至80頁）    │
│    │（起訴書附表誤繕委託人為蔡│                          │                            │              │            │        │2.南巡局92年10月20日│
│    │冠霆）                    │                          │                            │              │            │        │  南縣機字第09200165│
│    │                          │                          │                            │              │            │        │  89號函（見警二卷第│
│    │                          │                          │                            │              │            │        │  672 頁）          │
└──┴─────────────┴─────────────┴──────────────┴───────┴──────┴────┴──────────┘
附表四之十一（三）
查詢人員：王嘉華
┌──┬─────────────┬─────────────┬──────────────┬───────┬──────┬────┬──────────┐
│編號│接受委託時間            │第一次再委託時間        │第二次再委託時間          │查詢人查詢時間│查詢電信公司│查詢內容│證據及證據頁碼      │
│    │回覆委託人時間          │第一次查詢回覆時間      │第二次查詢回覆時間        │（民國) / 查詢│            │        │                    │
│    │  （民國）                │  （民國）                │  （民國）                  │號碼          │            │        │                    │
├──┼─────────────┼─────────────┼──────────────┼───────┼──────┼────┼──────────┤
│1   │92/7/31                   │不詳                      │不詳                        │92/8/27       │中華電信    │通聯紀錄│1.門號0000000000號通│
│    │0000000000 → 0000000000  │                          │                            │0000000000    │            │        │  訊監察譯文（見警二│
│    │某男子        蕭更哲      │                          │                            │              │            │        │  卷第49頁）        │
│    │                          │                          │                            │              │            │        │2.內政部警政署刑事警│
│    │                          │                          │                            │              │            │        │  察局92年8 月27日刑│
│    │                          │                          │                            │              │            │        │  偵二（2 ）字第0920│
│    │                          │                          │                            │              │            │        │  1632021 號函（見警│
│    │                          │                          │                            │              │            │        │  二卷第738頁）     │
├──┼─────────────┼─────────────┼──────────────┼───────┼──────┼────┼──────────┤
│2   │92/8/1 16:18              │不詳                      │不詳                        │92/8/27       │中華電信    │通聯紀錄│1.門號0000000000號通│
│    │(03)9567836 → 0000000000 │                          │                            │0000000000    │            │        │  訊監察譯文（見警二│
│    │羅東徵信       蕭更哲     │                          │                            │              │            │        │  卷第51頁）        │
│    │                          │                          │                            │              │            │        │2.內政部警政署刑事警│
│    │                          │                          │                            │              │            │        │  察局92年8 月27日刑│
│    │                          │                          │                            │              │            │        │  偵二（2 ）字第0920│
│    │                          │                          │                            │              │            │        │  1632021 號函（見警│
│    │                          │                          │                            │              │            │        │  二卷第738頁）     │
└──┴─────────────┴─────────────┴──────────────┴───────┴──────┴────┴──────────┘
 附表四之十一（四）
 查詢人員：葉景興
┌──┬─────────────┬─────────────┬──────────────┬───────┬──────┬────┬──────────┐
│編號│接受委託時間            │第一次再委託時間        │第二次再委託時間          │查詢人查詢時間│查詢電信公司│查詢內容│證據及證據頁碼      │
│    │回覆委託人時間          │第一次查詢回覆時間      │第二次查詢回覆時間        │（民國) / 查詢│            │        │                    │
│    │  （民國）                │  （民國）                │  （民國）                  │號碼          │            │        │                    │
├──┼─────────────┼─────────────┼──────────────┼───────┼──────┼────┼──────────┤
│1   │92/7/31                   │不詳                      │不詳                        │92/8/8        │中華電信    │通聯紀錄│1.門號0000000000號通│
│    │0000000000 → 0000000000  │                          │                            │0000000000    │            │        │  訊監察譯文（見警二│
│    │              蕭更哲      │                          │                            │              │            │        │  卷第49頁）        │
│    │                          │                          │                            │              │            │        │2.內政部警政署刑事警│
│    │                          │                          │                            │              │            │        │  察局92年8 月13日刑│
│    │                          │                          │                            │              │            │        │  偵二（2 ）字第0920│
│    │                          │                          │                            │              │            │        │  15420316號函（見警│
│    │                          │                          │                            │              │            │        │  二卷第733 頁）    │
├──┼─────────────┼─────────────┼──────────────┼───────┼──────┼────┼──────────┤
│2   │92/7/29 14:02             │不詳                      │不詳                        │92/8/13       │中華電信    │通聯紀錄│1.門號0000000000號通│
│    │0000000000 → 0000000000  │                          │                            │0000000000    │            │        │  訊監察譯文（見警二│
│    │一統高雄分    蕭更哲      │                          │                            │              │            │        │  卷第47頁）        │
│    │公司                      │                          │                            │              │            │        │2.內政部警政署刑事警│
│    │                          │                          │                            │              │            │        │  察局92年8 月13日刑│
│    │                          │                          │                            │              │            │        │  偵二（2 ）字第0920│
│    │                          │                          │                            │              │            │        │  15420316號函（見警│
│    │                          │                          │                            │              │            │        │  二卷第733 頁）    │
├──┼─────────────┼─────────────┼──────────────┼───────┼──────┼────┼──────────┤
│3   │92/8/1 12:59              │不詳                      │不詳                        │92/8/13       │中華電信    │通聯紀錄│1.門號0000000000號通│
│    │0000000000 → 0000000000  │                          │                            │0000000000    │            │        │  訊監察譯文（見警二│
│    │一統高雄分    蕭更哲      │                          │                            │              │            │        │  卷第50頁）        │
│    │公司                      │                          │                            │              │            │        │2.內政部警政署刑事警│
│    │                          │                          │                            │              │            │        │  察局92年8 月13日刑│
│    │                          │                          │                            │              │            │        │  偵二（2 ）字第0920│
│    │                          │                          │                            │              │            │        │  15420316號函（見警│
│    │                          │                          │                            │              │            │        │  二卷第733 頁）    │
├──┼─────────────┼─────────────┼──────────────┼───────┼──────┼────┼──────────┤
│4   │92/8/8 15:24              │不詳                      │不詳                        │92/8/13       │中華電信    │通聯紀錄│1.門號0000000000號通│
│    │0000000000 → 0000000000  │                          │                            │0000000000    │            │        │  訊監察譯文（見警二│
│    │某男子        蕭更哲      │                          │                            │              │            │        │  卷第53頁）        │
│    │                          │                          │                            │              │            │        │2.內政部警政署刑事警│
│    │                          │                          │                            │              │            │        │  察局92年8 月13日刑│
│    │                          │                          │                            │              │            │        │  偵二（2 ）字第0920│
│    │                          │                          │                            │              │            │        │  15420316號函（見警│
│    │                          │                          │                            │              │            │        │  二卷第733 頁）    │
└──┴─────────────┴─────────────┴──────────────┴───────┴──────┴────┴──────────┘
附表四之十二（一）
查詢人員：郭慧珍
┌──┬─────────────┬─────────────┬───────┬──────┬────┬──────────┐
│編號│接受委託時間            │再委託時間              │查詢人查詢時間│查詢電信公司│查詢內容│證據及證據頁碼      │
│    │回覆委託人時間          │查詢回覆時間            │（民國) / 查詢│            │        │                    │
│    │  （民國）                │  （民國）                │號碼          │            │        │                    │
├──┼─────────────┼─────────────┼───────┼──────┼────┼──────────┤
│1   │92/7/25 16:10             │不詳                      │92/7/28       │臺灣大哥大  │通聯紀錄│1.門號0000000000號通│
│    │0000000000 → 0000000000  │                          │0000000000    │            │        │  訊監察譯文（見警二│
│    │某男子        蕭更哲      │                          │              │            │        │  卷第41頁）        │
│    │                          │                          │              │            │        │2.南巡局92年7 月28日│
│    │                          │                          │              │            │        │  屏東機字第09200118│
│    │                          │                          │              │            │        │  50號函（見警二卷第│
│    │                          │                          │              │            │        │  681 頁）          │
├──┼─────────────┼─────────────┼───────┼──────┼────┼──────────┤
│2   │92/8/8 13:39              │不詳                      │92/8/12       │泛亞電信    │通聯紀錄│1.門號0000000000號通│
│    │0000000000 → 0000000000  │                          │0000000000    │            │        │  訊監察譯文（見警二│
│    │不詳          蕭更哲      │                          │              │            │        │  卷第53頁）        │
│    │                          │                          │              │            │        │2.南巡局92年8 月12日│
│    │                          │                          │              │            │        │  屏東機字第09200127│
│    │                          │                          │              │            │        │  31號函（見警二卷第│
│    │                          │                          │              │            │        │  682 頁）          │
└──┴─────────────┴─────────────┴───────┴──────┴────┴──────────┘
 附表四之十二（二）
 查詢人員：陳豐民
┌──┬─────────────┬─────────────┬───────┬──────┬────┬──────────┐
│編號│接受委託時間            │再委託時間              │查詢人查詢時間│查詢電信公司│查詢內容│證據及證據頁碼      │
│    │回覆委託人時間          │查詢回覆時間            │（民國) / 查詢│            │        │                    │
│    │  （民國）                │  （民國）                │號碼          │            │        │                    │
├──┼─────────────┼─────────────┼───────┼──────┼────┼──────────┤
│1   │92/7/18 10:13             │不詳                      │92/7/21       │和信電訊    │通聯紀錄│1.門號0000000000號通│
│    │0000000000 → 0000000000  │                          │0000000000    │            │        │  訊監察譯文（見警二│
│    │阿肥(男)      蕭更哲      │                          │              │            │        │  卷第35頁）        │
│    │                          │                          │              │            │        │2.南巡局92年7 月21日│
│    │                          │                          │              │            │        │  屏東機字第09200113│
│    │                          │                          │              │            │        │  46號函（見警二卷第│
│    │                          │                          │              │            │        │  691 頁）          │
└──┴─────────────┴─────────────┴───────┴──────┴────┴──────────┘
 附表四之十二（三）
 查詢人員：林茂宏
┌──┬─────────────┬─────────────┬───────┬──────┬────┬──────────┐
│編號│接受委託時間            │再委託時間              │查詢人查詢時間│查詢電信公司│查詢內容│證據及證據頁碼      │
│    │回覆委託人時間          │查詢回覆時間            │（民國) / 查詢│            │        │                    │
│    │  （民國）                │  （民國）                │號碼          │            │        │                    │
├──┼─────────────┼─────────────┼───────┼──────┼────┼──────────┤
│1   │92/7/9 16:13              │不詳                      │92/7/15       │大眾電信    │基本資料│1.門號0000000000號通│
│    │0000000000 → 0000000000  │                          │0000000000    │            │        │  訊監察譯文（見警二│
│    │不詳          蕭更哲      │                          │              │            │        │  卷第27頁）        │
│    │                          │                          │              │            │        │2.南巡局92年7 月15日│
│    │                          │                          │              │            │        │  屏東機字第09200110│
│    │                          │                          │              │            │        │  47號函（見警二卷第│
│    │                          │                          │              │            │        │  700 頁）          │
└──┴─────────────┴─────────────┴───────┴──────┴────┴──────────┘
附表四之十三（一）
查詢人員：郭德斌
┌──┬─────────────┬─────────────┬──────────────┬───────┬──────┬────┬─────┐
│編號│接受委託時間            │第一次再委託時間        │第二次再委託時間          │查詢人查詢時間│查詢電信公司│查詢內容│證據頁碼  │
│    │回覆委託人時間          │第一次查詢回覆時間      │第二次查詢回覆時間        │（民國) / 查詢│            │        │          │
│    │  （民國）                │  （民國）                │  （民國）                  │號碼          │            │        │          │
├──┼─────────────┼─────────────┼──────────────┼───────┼──────┼────┼─────┤
│1   │不詳                      │92/11/21 12：01(簡訊)   │不詳                        │92/11/25 17:18│遠傳電信    │基本資料│警二卷第  │
│    │                          │  0000000000 → 0000000000│                            │0000000000    │            │        │265、268、│
│    │                          │  不詳          張玉明    │                            │              │            │        │941頁     │
│    │                          │92/11/25 18:48(簡訊)    │                            │              │            │        │          │
│    │                          │  0000000000 ← 0000000000│                            │              │            │        │          │
│    │                          │  不詳          張玉明    │                            │              │            │        │          │
└──┴─────────────┴─────────────┴──────────────┴───────┴──────┴────┴─────┘
 附表四之十三（二）
 查詢人員：翁嘉駿
┌──┬─────────────┬─────────────┬──────────────┬───────┬──────┬────┬─────┐
│編號│接受委託時間            │第一次再委託時間        │第二次再委託時間          │查詢人查詢時間│查詢電信公司│查詢內容│證據頁碼  │
│    │回覆委託人時間          │第一次查詢回覆時間      │第二次查詢回覆時間        │（民國) / 查詢│            │        │          │
│    │  （民國）                │  （民國）                │  （民國）                  │號碼          │            │        │          │
├──┼─────────────┼─────────────┼──────────────┼───────┼──────┼────┼─────┤
│1   │不詳                      │92/11/17  21:35（簡訊） │不詳                        │92/11/18 14:27│遠傳電信    │基本資料│警二卷第  │
│    │                          │  0000000000 → 0000000000│                            │0000000000    │            │        │261-1 、  │
│    │                          │  不詳          張玉明    │                            │              │            │        │928 、941 │
│    │                          │92/11/18  17:19         │                            │              │            │        │、942 頁  │
│    │                          │  0000000000 ← 0000000000│                            │              │            │        │          │
│    │                          │  不詳          張玉明    │                            │              │            │        │          │
└──┴─────────────┴─────────────┴──────────────┴───────┴──────┴────┴─────┘
 附表四之十三（三）
 查詢人員：王鈴舒
┌──┬─────────────┬─────────────┬──────────────┬───────┬──────┬────┬─────┐
│編號│接受委託時間            │第一次再委託時間        │第二次再委託時間          │查詢人查詢時間│查詢電信公司│查詢內容│證據頁碼  │
│    │回覆委託人時間          │第一次查詢回覆時間      │第二次查詢回覆時間        │（民國) / 查詢│            │        │          │
│    │  （民國）                │  （民國）                │  （民國）                  │號碼          │            │        │          │
├──┼─────────────┼─────────────┼──────────────┼───────┼──────┼────┼─────┤
│1   │不詳                    │92/11/24 22:15(簡訊)    │不詳                        │92/11/25 14:23│泛亞電信    │基本資料│警二卷第  │
│    │92/11/25  19:49（簡訊） │  0000000000 → 0000000000│                            │0000000000    │            │        │268至269、│
│    │  0000000000 ← 0000000000│  蕭更哲        張玉明    │                            │              │            │        │968 頁、偵│
│    │  不詳          蕭更哲    │  （起訴書附表誤繕委託日期│                            │              │            │        │五卷第33頁│
│    │                          │  為92/11/20、委託人為    │                            │              │            │        │          │
│    │                          │  0000000000）            │                            │              │            │        │          │
│    │                          │92/11/25 19:36(簡訊)    │                            │              │            │        │          │
│    │                          │  0000000000 ← 0000000000│                            │              │            │        │          │
│    │                          │  蕭更哲        張玉明    │                            │              │            │        │          │
│    │                          │  （起訴書附表誤繕委託人為│                            │              │            │        │          │
│    │                          │  0000000000）            │                            │              │            │        │          │
├──┼─────────────┼─────────────┼──────────────┼───────┼──────┼────┼─────┤
│2   │不詳                      │92/12/5 11:22(簡訊)       │不詳                        │92/12/5  14:43│泛亞電信    │基本資料│警二卷第  │
│    │                          │0000000000 → 0000000000  │                            │0000000000    │            │        │279、973頁│
│    │                          │蕭更哲        張玉明      │                            │              │            │        │          │
└──┴─────────────┴─────────────┴──────────────┴───────┴──────┴────┴─────┘
 附表四之十三（四）
 查詢人員：童琴文
┌──┬─────────────┬─────────────┬──────────────┬───────┬──────┬────┬─────┐
│編號│接受委託時間            │第一次再委託時間        │第二次再委託時間          │查詢人查詢時間│查詢電信公司│查詢內容│證據頁碼  │
│    │回覆委託人時間          │第一次查詢回覆時間      │第二次查詢回覆時間        │（民國) / 查詢│            │        │          │
│    │  （民國）                │  （民國）                │  （民國）                  │號碼          │            │        │          │
├──┼─────────────┼─────────────┼──────────────┼───────┼──────┼────┼─────┤
│1   │不詳（起訴書附表誤繕委託人│92/12/5  11:22            │不詳                        │92/12/5  14:46│泛亞電信    │基本資料│警二卷第  │
│    │為0000000000）            │0000000000 → 0000000000  │                            │0000000000    │            │        │279、973頁│
│    │                          │蕭更哲        張玉明      │                            │              │            │        │          │
└──┴─────────────┴─────────────┴──────────────┴───────┴──────┴────┴─────┘
附表四之十三（五）
查詢時間：吳隆富
┌──┬─────────────┬─────────────┬──────────────┬───────┬──────┬────┬─────┐
│編號│接受委託時間            │第一次再委託時間        │第二次再委託時間          │查詢人查詢時間│查詢電信公司│查詢內容│證據頁碼  │
│    │回覆委託人時間          │第一次查詢回覆時間      │第二次查詢回覆時間        │（民國) / 查詢│            │        │          │
│    │  （民國）                │  （民國）                │  （民國）                  │號碼          │            │        │          │
├──┼─────────────┼─────────────┼──────────────┼───────┼──────┼────┼─────┤
│1   │不詳（起訴書附表誤繕委託人│92/11/21  15:51         │不詳                        │92/12/4  16:35│泛亞電信    │基本資料│警二卷第  │
│    │為0000000000）            │  92/12/3  14:37（ 簡訊） │                            │0000000000    │            │        │265、277、│
│    │                          │  0000000000 → 0000000000│                            │              │            │        │278、971頁│
│    │                          │  蕭更哲        張玉明    │                            │              │            │        │          │
│    │                          │92/12/4  21:28（簡訊）  │                            │              │            │        │          │
│    │                          │  0000000000 ← 0000000000│                            │              │            │        │          │
│    │                          │  蕭更哲        張玉明    │                            │              │            │        │          │
├──┼─────────────┼─────────────┼──────────────┼───────┼──────┼────┼─────┤
│2   │不詳（起訴書附表誤繕委託│92/12/3  11:59（簡訊）  │不詳                        │92/12/4  16:36│泛亞電信    │基本資料│警二卷第  │
│    │  人為0000000000）        │  0000000000 → 0000000000│                            │0000000000    │            │        │277、278、│
│    │92/12/4  21:15（簡訊）  │  蕭更哲        張玉明    │                            │              │            │        │972 頁、偵│
│    │  0000000000 ← 0000000000│92/12/4  21:32（簡訊）  │                            │              │            │        │五卷第33頁│
│    │  一力聖黃啟彰  蕭更哲    │  0000000000 ← 0000000000│                            │              │            │        │          │
│    │                          │  蕭更哲        張玉明    │                            │              │            │        │          │
├──┼─────────────┼─────────────┼──────────────┼───────┼──────┼────┼─────┤
│3   │不詳（起訴書附表誤繕委託人│92/12/3  13:55（簡訊）  │不詳                        │92/12/4  16:33│泛亞電信    │基本資料│警二卷第  │
│    │為0000000000）            │  0000000000 → 0000000000│                            │0000000000    │            │        │277、278、│
│    │                          │  蕭更哲        張玉明    │                            │              │            │        │972頁     │
│    │                          │92/12/4  21:25（簡訊）  │                            │              │            │        │          │
│    │                          │  0000000000 ← 0000000000│                            │              │            │        │          │
│    │                          │  蕭更哲        張玉明    │                            │              │            │        │          │
└──┴─────────────┴─────────────┴──────────────┴───────┴──────┴────┴─────┘
附表四之十三（六）
查詢人員：鍾美玲
┌──┬─────────────┬─────────────┬──────────────┬───────┬──────┬────┬─────┬─────┐
│編號│接受委託時間            │第一次再委託時間        │第二次再委託時間          │查詢人查詢時間│查詢電信公司│查詢內容│證據頁碼  │備註      │
│    │回覆委託人時間          │第一次查詢回覆時間      │第二次查詢回覆時間        │（民國) / 查詢│            │        │          │          │
│    │  （民國）                │  （民國）                │  （民國）                  │號碼          │            │        │          │          │
├──┼─────────────┼─────────────┼──────────────┼───────┼──────┼────┼─────┼─────┤
│1   │不詳（起訴書附表誤繕委託│92/11/19 10:24（簡訊）  │不詳                        │92/11/20 16:43│泛亞電信    │基本資料│警二卷第  │          │
│    │  人為0000000000）        │  0000000000 → 0000000000│                            │0000000000    │            │        │263、264、│          │
│    │92/11/20  19:28（簡訊） │  蕭更哲        張玉明    │                            │              │            │        │968 頁、偵│          │
│    │  0000000000 ← 0000000000│92/11/20 19:25（簡訊）  │                            │              │            │        │五卷第34頁│          │
│    │  不詳          蕭更哲    │  0000000000 ← 0000000000│                            │              │            │        │          │          │
│    │                          │  蕭更哲        張玉明    │                            │              │            │        │          │          │
├──┼─────────────┼─────────────┼──────────────┼───────┼──────┼────┼─────┼─────┤
│2   │不詳（起訴書附表誤繕委託人│92/11/19 14:13（簡訊）  │不詳                        │92/11/20 16:42│泛亞電信    │基本資料│警二卷第  │          │
│    │為0000000000）            │  0000000000 → 0000000000│                            │0000000000    │            │        │263、264、│          │
│    │                          │  不詳          張玉明    │                            │              │            │        │970頁     │          │
│    │                          │92/11/20 19:29（簡訊）  │                            │              │            │        │          │          │
│    │                          │  0000000000 ← 0000000000│                            │              │            │        │          │          │
│    │                          │  不詳          張玉明    │                            │              │            │        │          │          │
├──┼─────────────┼─────────────┼──────────────┼───────┼──────┼────┼─────┼─────┤
│3   │不詳（起訴書附表誤繕委託│92/11/20 10:00（簡訊）    │不詳                        │92/11/25 14:21│泛亞電信    │基本資料│警二卷第  │          │
│    │  人為0000000000）        │92/11/24 22:25（簡訊）    │                            │0000000000    │            │        │263、268、│          │
│    │92/11/25  19:31（簡訊） │0000000000 → 0000000000  │                            │              │            │        │970 頁、偵│          │
│    │  0000000000 ← 0000000000│蕭更哲        張玉明      │                            │              │            │        │五卷第34頁│          │
│    │  一統高雄分公司    蕭更哲│                          │                            │              │            │        │          │          │
├──┼─────────────┼─────────────┼──────────────┼───────┼──────┼────┼─────┼─────┤
│4   │不詳（起訴書附表誤繕委託│92/11/20 14:35（簡訊）  │不詳                        │92.11.25 14:22│泛亞電信    │基本資料│警二卷第  │          │
│    │  人為0000000000）        │  92/11/24 22:15 (簡訊)   │                            │0000000000    │            │        │263、268、│          │
│    │92/11/25  19:41（簡訊） │  0000000000 → 0000000000│                            │              │            │        │269、968頁│          │
│    │  0000000000 ← 0000000000│  蕭更哲        張玉明    │                            │              │            │        │、偵五卷第│          │
│    │  一力聖黃啟彰  蕭更哲    │92/11/25 19:33（簡訊）  │                            │              │            │        │33頁      │          │
│    │                          │  0000000000 ← 0000000000│                            │              │            │        │          │          │
│    │                          │  蕭更哲        張玉明    │                            │              │            │        │          │          │
├──┼─────────────┼─────────────┼──────────────┼───────┼──────┼────┼─────┼─────┤
│5   │不詳（起訴書附表誤繕委託│92/11/25  10:57（簡訊） │不詳                        │92/11/27  9:47│泛亞電信    │基本資料│警二卷第  │          │
│    │  人為0000000000）        │  0000000000 → 0000000000│                            │0000000000    │            │        │268、271、│          │
│    │92/11/27  18:56（簡訊） │  蕭更哲        張玉明    │                            │              │            │        │930、970頁│          │
│    │  0000000000 ← 0000000000│92/11/27  18:11（簡訊） │                            │              │            │        │、偵五卷第│          │
│    │  不詳          蕭更哲    │  0000000000 ← 0000000000│                            │              │            │        │33頁      │          │
│    │                          │  蕭更哲        張玉明    │                            │              │            │        │          │          │
├──┼─────────────┼─────────────┼──────────────┼───────┼──────┼────┼─────┼─────┤
│6   │不詳（起訴書附表誤繕委託人│92/11/26 14:6 （簡訊）  │不詳                        │92/11/27  9:46│泛亞電信    │基本資料│警二卷第  │          │
│    │為0000000000）            │  92/11/26 16:47（簡訊)   │                            │0000000000    │            │        │270、271、│          │
│    │                          │  0000000000 → 0000000000│                            │              │            │        │969頁     │          │
│    │                          │  蕭更哲        張玉明    │                            │              │            │        │          │          │
│    │                          │92/11/27 18:16（簡訊）  │                            │              │            │        │          │          │
│    │                          │  0000000000 ← 0000000000│                            │              │            │        │          │          │
│    │                          │  蕭更哲        張玉明    │                            │              │            │        │          │          │
├──┼─────────────┼─────────────┼──────────────┼───────┼──────┼────┼─────┼─────┤
│7   │不詳（起訴書附表誤繕委託│不詳                    │不詳                        │92/11/27  9:48│泛亞電信    │基本資料│警二卷第  │          │
│    │  人為0000000000）        │92/11/27 18:19（簡訊）  │                            │0000000000    │            │        │271、970頁│          │
│    │不詳                    │  0000000000 ← 0000000000│                            │              │            │        │          │          │
│    │                          │  不詳          張玉明    │                            │              │            │        │          │          │
├──┼─────────────┼─────────────┼──────────────┼───────┼──────┼────┼─────┼─────┤
│8   │不詳（起訴書附表誤繕委託人│92/11/28 12:50（簡訊）  │不詳                        │92/12/1  15:10│泛亞電信    │基本資料│警二卷第  │          │
│    │為0000000000）            │  0000000000 → 0000000000│                            │0000000000    │            │        │272、970頁│          │
│    │                          │  不詳          張玉明    │                            │              │            │        │          │          │
│    │                          │92/11/28 17:9 (簡訊)    │                            │              │            │        │          │          │
│    │                          │  0000000000 ← 0000000000│                            │              │            │        │          │          │
│    │                          │  不詳          張玉明    │                            │              │            │        │          │          │
├──┼─────────────┼─────────────┼──────────────┼───────┼──────┼────┼─────┼─────┤
│9   │92/12/2 11:41           │92/12/2  11:54(簡訊)    │不詳                      │92/12/3  17:1 │泛亞電信    │基本資料│警二卷第90│          │
│    │  0000000000 → 0000000000│  0000000000 → 0000000000│92/12/3  19:10（簡訊）    │0000000000    │            │        │、273、277│          │
│    │  某男子        蕭更哲    │  蕭更哲        張玉明    │  0000000000 ← 0000000000  │              │            │        │、969頁   │          │
│    │  （起訴書附表誤繕委託人為│92/12/3  19:12（簡訊）  │  張玉明                    │              │            │        │          │          │
│    │  0000000000）            │  0000000000 ← 0000000000│                            │              │            │        │          │          │
│    │不詳                    │  蕭更哲        張玉明    │                            │              │            │        │          │          │
├──┼─────────────┼─────────────┼──────────────┼───────┼──────┼────┼─────┼─────┤
│10  │不詳（起訴書附表誤繕委託│92/12/2 12:42(簡訊)     │不詳                      │92/12/3  17:00│泛亞電信    │基本資料│警二卷第  │          │
│    │  人為0000000000）        │  0000000000 → 0000000000│92/12/3 19:10(簡訊)       │0000000000    │            │        │273、277、│          │
│    │92/12/3  19:44（簡訊）  │  蕭更哲        張玉明    │  0000000000 → 0000000000  │              │            │        │970 頁、偵│          │
│    │  0000000000 ← 0000000000│92/12/3 19:12(簡訊)     │  張玉明                    │              │            │        │五卷第33頁│          │
│    │  不詳          蕭更哲    │  0000000000 ← 0000000000│                            │              │            │        │          │          │
│    │                          │  蕭更哲        張玉明    │                            │              │            │        │          │          │
├──┼─────────────┼─────────────┼──────────────┼───────┼──────┼────┼─────┼─────┤
│11  │不詳（起訴書附表誤繕委託│92/12/2 13:34(簡訊)     │不詳                      │92/12/3  17:2 │泛亞電信    │基本資料│警二卷第  │告訴人楊慈│
│    │  人為0000000000）        │  0000000000 → 0000000000│92/12/3 19:11(簡訊)       │0000000000    │            │        │273、277、│昕於93年3 │
│    │92/12/3  19:43（簡訊）  │  蕭更哲        張玉明    │  0000000000 → 0000000000  │              │            │        │970 頁、偵│月10日提起│
│    │  0000000000 ← 0000000000│92/12/3 19:11(簡訊)     │  張玉明                    │              │            │        │五卷第33頁│告訴（偵五│
│    │  不詳          蕭更哲    │  0000000000 ← 0000000000│                            │              │            │        │          │卷第59至60│
│    │                          │  蕭更哲        張玉明    │                            │              │            │        │          │頁）      │
└──┴─────────────┴─────────────┴──────────────┴───────┴──────┴────┴─────┴─────┘
 附表四之十三（七）
 查詢人員：周儷蓉
┌──┬─────────────┬─────────────┬──────────────┬───────┬──────┬────┬─────┐
│編號│接受委託時間            │第一次再委託時間        │第二次再委託時間          │查詢人查詢時間│查詢電信公司│查詢內容│證據頁碼  │
│    │回覆委託人時間          │第一次查詢回覆時間      │第二次查詢回覆時間        │（民國) / 查詢│            │        │          │
│    │  （民國）                │  （民國）                │  （民國）                  │號碼          │            │        │          │
├──┼─────────────┼─────────────┼──────────────┼───────┼──────┼────┼─────┤
│1   │不詳（起訴書附表誤繕委託人│92/11/28 16:20（簡訊）  │不詳                        │92/12/2  14:58│泛亞電信    │基本資料│警二卷第  │
│    │為0000000000）            │  0000000000 → 0000000000│                            │0000000000    │            │        │272、274、│
│    │                          │  蕭更哲        張玉明    │                            │              │            │        │969頁     │
│    │                          │92/12/2  18:56（簡訊）  │                            │              │            │        │          │
│    │                          │  0000000000 ← 0000000000│                            │              │            │        │          │
│    │                          │  蕭更哲        張玉明    │                            │              │            │        │          │
├──┼─────────────┼─────────────┼──────────────┼───────┼──────┼────┼─────┤
│2   │不詳（起訴書附表誤繕委託人│92/12/1 10:14（簡訊）   │不詳                        │92/12/2  15:14│泛亞電信    │基本資料│警二卷第  │
│    │為0000000000）            │  0000000000 → 0000000000│                            │0000000000    │            │        │273、274、│
│    │                          │  不詳          張玉明    │                            │              │            │        │970頁     │
│    │                          │92/12/2 19:4（簡訊）    │                            │              │            │        │          │
│    │                          │  0000000000 ← 0000000000│                            │              │            │        │          │
│    │                          │  不詳          張玉明    │                            │              │            │        │          │
├──┼─────────────┼─────────────┼──────────────┼───────┼──────┼────┼─────┤
│3   │不詳（起訴書附表誤繕委託人│92/12/1 21:45（簡訊）   │不詳                        │92/12/2  14:59│泛亞電信    │基本資料│警二卷第  │
│    │為0000000000）            │  0000000000 → 0000000000│                            │0000000000    │            │        │273、274、│
│    │                          │ 蕭更哲        張玉明     │                            │              │            │        │971頁     │
│    │                          │92/12/2 19:1（簡訊）    │                            │              │            │        │          │
│    │                          │ 0000000000 ← 0000000000 │                            │              │            │        │          │
│    │                          │ 蕭更哲        張玉明     │                            │              │            │        │          │
└──┴─────────────┴─────────────┴──────────────┴───────┴──────┴────┴─────┘
 附表四之十三（八）
 查詢人員：謝仁華
┌──┬─────────────┬─────────────┬──────────────┬───────┬──────┬────┬─────┐
│編號│接受委託時間            │第一次再委託時間        │第二次再委託時間          │查詢人查詢時間│查詢電信公司│查詢內容│證據頁碼  │
│    │回覆委託人時間          │第一次查詢回覆時間      │第二次查詢回覆時間        │（民國) / 查詢│            │        │          │
│    │  （民國）                │  （民國）                │  （民國）                  │號碼          │            │        │          │
├──┼─────────────┼─────────────┼──────────────┼───────┼──────┼────┼─────┤
│1   │不詳（起訴書附表誤繕委託人│92/11/17 16:27（簡訊）    │不詳                        │92/11/18 14:34│泛亞電信    │基本資料│警二卷第  │
│    │為0000000000）            │0000000000 → 0000000000  │                            │0000000000    │            │        │261、968頁│
│    │                          │不詳          張玉明      │                            │              │            │        │          │
├──┼─────────────┼─────────────┼──────────────┼───────┼──────┼────┼─────┤
│2   │不詳（起訴書附表誤繕委託人│92/11/18  9:38（簡訊）  │不詳                        │92/11/18 14:35│泛亞電信    │基本資料│警二卷第  │
│    │為0000000000）            │  0000000000 → 0000000000│                            │0000000000    │            │        │261-1、970│
│    │                          │  蕭更哲        張玉明    │                            │              │            │        │頁        │
│    │                          │92/11/18  17:53（簡訊） │                            │              │            │        │          │
│    │                          │  0000000000 ← 0000000000│                            │              │            │        │          │
│    │                          │  蕭更哲        張玉明    │                            │              │            │        │          │
├──┼─────────────┼─────────────┼──────────────┼───────┼──────┼────┼─────┤
│3   │不詳（起訴書附表誤繕委託│92/11/18  9:44（簡訊）  │不詳                        │92/11/18 14:32│泛亞電信    │基本資料│警二卷第  │
│    │  人為0000000000）        │  0000000000 → 0000000000│                            │0000000000    │            │        │261-1、263│
│    │92/11/19  22:02（簡訊） │  蕭更哲        張玉明    │                            │              │            │        │、970 頁、│
│    │  0000000000 ← 0000000000│92/11/19  10:24（簡訊） │                            │              │            │        │偵五卷第34│
│    │  蔡叡東          蕭更哲  │  0000000000 ← 0000000000│                            │              │            │        │頁        │
│    │                          │  蕭更哲        張玉明    │                            │              │            │        │          │
├──┼─────────────┼─────────────┼──────────────┼───────┼──────┼────┼─────┤
│4   │不詳（起訴書附表誤繕委託人│92/12/11 15:32（簡訊）    │不詳                        │92/12/11 17:20│泛亞電信    │基本資料│警二卷第  │
│    │為0000000000）            │0000000000 → 0000000000  │                            │0000000000    │            │        │281、974頁│
│    │                          │不詳          張玉明      │                            │              │            │        │          │
└──┴─────────────┴─────────────┴──────────────┴───────┴──────┴────┴─────┘
 附表四之十三（九）
 查詢人員：華皇傑
┌──┬─────────────┬─────────────┬──────────────┬────────────────┬───────┬──────┬────┬─────┐
│編號│接受委託時間            │第一次再委託時間        │第二次再委託時間          │第三次再委託時間              │查詢人查詢時間│查詢電信公司│查詢內容│證據頁碼  │
│    │回覆委託人時間          │第一次查詢回覆時間      │第二次查詢回覆時間        │第三次查詢回覆時間            │（民國) / 查詢│            │        │          │
│    │  （民國）                │  （民國）                │  （民國）                  │ （民國）                       │號碼          │            │        │          │
├──┼─────────────┼─────────────┼──────────────┼────────────────┼───────┼──────┼────┼─────┤
│1   │不詳（起訴書附表誤繕委託日│92/11/26 13:56（簡訊）  │不詳                      │92/12/10 15:12                │0000000000    │臺灣大哥大  │基本資料│警二卷第  │
│    │期為92/12/10、委託人為    │  0000000000 → 0000000000│不詳                      │  0000000000 → 0000000000      │              │            │        │270、281頁│
│    │0000000000）              │  不詳          張玉明    │                            │  酈俊睿        華皇傑          │              │            │        │、警七卷第│
│    │                          │92/12/10 19:38（簡訊）  │                            │不詳                          │              │            │        │229頁、警 │
│    │                          │  0000000000 ← 0000000000│                            │                                │              │            │        │十九卷第71│
│    │                          │  不詳          張玉明    │                            │                                │              │            │        │頁        │
└──┴─────────────┴─────────────┴──────────────┴────────────────┴───────┴──────┴────┴─────┘
附表五之一：
┌────────────────────────────────────────┐
│搜索時間：92年12月9日                                                           │
│搜索地點：臺北市○○區○○路370 號（咖啡館餐廳）（警三卷第36頁）                │
├──┬─────────────────────────────────┬───┤
│編號│品名                                                              │數量  │
├──┼─────────────────────────────────┼───┤
│1   │華南商業銀行存摺（帳號00000000000，戶名：蕭榮祥）                 │1本   │
├──┼─────────────────────────────────┼───┤
│2   │合作金庫銀行存摺（帳號0000000000000，戶名：古峻銘）               │1本   │
├──┼─────────────────────────────────┼───┤
│3   │合作金庫銀行存摺（帳號0000000000000，戶名：古峻銘）               │1本   │
├──┼─────────────────────────────────┼───┤
│4   │名冊筆記簿                                                        │3本   │
├──┼─────────────────────────────────┼───┤
│5   │安泰商業銀行支票（票號BU0000000、BU0000000）                      │2張   │
├──┼─────────────────────────────────┼───┤
│6   │臺灣中小企銀支票（票號AR0000000）                                 │1張   │
├──┼─────────────────────────────────┼───┤
│7   │聯絡簿                                                            │1本   │
├──┼─────────────────────────────────┼───┤
│8   │聯絡單                                                            │16張  │
├──┼─────────────────────────────────┼───┤
│9   │查詢資料                                                          │30張  │
├──┼─────────────────────────────────┼───┤
│10  │NOKIA行動電話（含門號0000000000號SIM卡）                          │1支   │
├──┼─────────────────────────────────┼───┤
│11  │NEC牌行動電話（含門號0000000000號SIM卡，卡號00-0000-0000-0000）   │1支   │
├──┼─────────────────────────────────┼───┤
│12  │NOKIA牌行動電話（含門號0000000000號SIM卡，卡號000-0000-0000-0000）│1支   │
├──┼─────────────────────────────────┼───┤
│13  │NOKIA牌行動電話（含門號0000000000號SIM卡，卡號0000-00-0000000）   │1支   │
├──┼─────────────────────────────────┼───┤
│14  │NOKIA牌行動電話（含SIM卡，卡號00-0000-0000-0000）                 │1支   │
├──┼─────────────────────────────────┼───┤
│15  │NOKIA牌行動電話（含SIM卡，卡號00-0000-0000-0000）                 │1支   │
├──┼─────────────────────────────────┼───┤
│16  │NOKIA牌行動電話（含門號0000000000號SIM卡，卡號00-0000-0000-0000） │1支   │
├──┼─────────────────────────────────┼───┤
│17  │NOKIA牌行動電話（含門號0000000000號SIM卡，卡號00-000-0000-0000）  │1支   │
├──┼─────────────────────────────────┼───┤
│18  │NOKIA牌行動電話（含門號0000000000號SIM卡）                        │1支   │
├──┼─────────────────────────────────┼───┤
│19  │NOKIA牌行動電話（含門號0000000000號SIM卡）                        │1支   │
├──┼─────────────────────────────────┼───┤
│20  │NOKIA牌行動電話（含門號0000000000號SIM卡）                        │1支   │
├──┼─────────────────────────────────┼───┤
│21  │NOKIA牌行動電話（含SIM卡，卡號0000-00-0000000）                   │1支   │
├──┼─────────────────────────────────┼───┤
│22  │名冊筆記簿                                                        │1本   │
└──┴─────────────────────────────────┴───┘
附表五之二：
┌────────────────────────────────────────┐
│搜索時間：93年5 月25日                                                          │
│搜索地點：高雄市新興區○○○路27號7 樓之2 （警12卷35頁）                        │
│所有人：蕭榮祥                                                                  │
├──┬─────────────────────────────────┬───┤
│編號│品名                                                              │數量  │
├──┼─────────────────────────────────┼───┤
│1   │電子辭典                                                          │1台   │
├──┼─────────────────────────────────┼───┤
│2   │電信繳費單                                                        │6張   │
├──┼─────────────────────────────────┼───┤
│3   │應收帳                                                            │4張   │
├──┼─────────────────────────────────┼───┤
│4   │劉德華工作室電話帳號                                              │1張   │
├──┼─────────────────────────────────┼───┤
│5   │價格表                                                            │2張   │
├──┼─────────────────────────────────┼───┤
│6   │通訊錄                                                            │19張  │
├──┼─────────────────────────────────┼───┤
│7   │銀行存摺                                                          │11本  │
├──┼─────────────────────────────────┼───┤
│8   │戶政光碟                                                          │1片   │
├──┼─────────────────────────────────┼───┤
│9   │公司資料磁碟                                                      │1片   │
├──┼─────────────────────────────────┼───┤
│10  │蕭榮祥名片                                                        │10張  │
├──┼─────────────────────────────────┼───┤
│11  │蕭榮祥筆記本                                                      │2本   │
├──┼─────────────────────────────────┼───┤
│12  │蕭榮祥使用之隨身碟                                                │1個   │
├──┼─────────────────────────────────┼───┤
│13  │印章                                                              │55枚  │
├──┼─────────────────────────────────┼───┤
│14  │蕭榮祥帳戶資料                                                    │1張   │
├──┼─────────────────────────────────┼───┤
│15  │View Sonic E773顯示器                                             │1台   │
├──┼─────────────────────────────────┼───┤
│16  │HP 930C印表機                                                     │1台   │
├──┼─────────────────────────────────┼───┤
│17  │電腦主機（含鍵盤、滑鼠）                                          │1組   │
├──┼─────────────────────────────────┼───┤
│18  │華碩筆記型電腦                                                    │1台   │
├──┼─────────────────────────────────┼───┤
│19  │華碩筆記型電腦變壓器                                              │1條   │
└──┴─────────────────────────────────┴───┘
附表五之三
┌────────────────────────────────────────┐
│搜索時間：93年5月25日                                                           │
│搜索地點：高雄市三民區○○○路29號2、3樓創世紀徵信社（警12卷43頁）              │
│所有人：劉清海                                                                  │
├──┬─────────────────────────────────┬───┤
│編號│品名                                                              │數量  │
├──┼─────────────────────────────────┼───┤
│1   │電信繳費單                                                        │1冊   │
├──┼─────────────────────────────────┼───┤
│2   │中華電信客戶資料                                                  │1冊   │
├──┼─────────────────────────────────┼───┤
│3   │薪資、電話帳單等資料                                              │1冊   │
└──┴─────────────────────────────────┴───┘
附表五之四：
┌────────────────────────────────────────┐
│搜索地點：高雄市三民興區○○○路29號得禾影視（警12卷40頁）                      │
│所有人：劉清海                                                                  │
├──┬─────────────────────────────────┬───┤
│編號│品名                                                              │數量  │
├──┼─────────────────────────────────┼───┤
│1   │電腦主機                                                          │1台   │
├──┼─────────────────────────────────┼───┤
│2   │電話繳費單                                                        │4張   │
└──┴─────────────────────────────────┴───┘
附表五之五：
┌────────────────────────────────────────┐
│搜索時間：93年5月25日                                                           │
│搜索地點：高雄市○○區○○街136 號（警12卷49頁）                                │
│所有人：張效武                                                                  │
├──┬─────────────────────────────────┬───┤
│編號│品名                                                              │數量  │
├──┼─────────────────────────────────┼───┤
│1   │行動電話用戶資料                                                  │7頁   │
├──┼─────────────────────────────────┼───┤
│2   │口卡及前科資料                                                    │7頁   │
├──┼─────────────────────────────────┼───┤
│3   │電信相關雜記資料                                                  │1頁   │
├──┼─────────────────────────────────┼───┤
│4   │大陸地區人民來台探親名冊                                          │3頁   │
├──┼─────────────────────────────────┼───┤
│5   │電信使用者資料查詢回覆單                                          │1頁   │
└──┴─────────────────────────────────┴───┘
附表五之六：
┌────────────────────────────────────────┐
│搜索時間：93年5月25日                                                           │
│搜索地點：高雄市○○○路230 號（警12卷53頁）                                    │
│所有人：林宜正、廖麗琴                                                          │
├──┬─────────────────────────────────┬───┤
│編號│品名                                                              │數量  │
├──┼─────────────────────────────────┼───┤
│1   │林宜正查詢紀錄                                                    │2頁   │
├──┼─────────────────────────────────┼───┤
│2   │廖麗琴查詢紀錄                                                    │5頁   │
├──┼─────────────────────────────────┼───┤
│3   │林宜正等人存摺                                                    │3冊   │
└──┴─────────────────────────────────┴───┘
附表五之七：
┌────────────────────────────────────────┐
│搜索時間：93年5月25日                                                           │
│搜索地點：澎湖縣馬公市鎖港里鎖管港1069號（警12卷66頁）                          │
│持有人：李海瑞                                                                  │
├──┬─────────────────────────────────┬───┤
│編號│品名                                                              │數量  │
├──┼─────────────────────────────────┼───┤
│1   │（93）3月9日查獲陳春發違反兩岸人民關係條例卷                      │1卷   │
├──┼─────────────────────────────────┼───┤
│2   │（93）1月12日查獲林明花等4人違反兩岸人民關係條例案卷              │1卷   │
├──┼─────────────────────────────────┼───┤
│3   │（92）10月20日移送偷渡犯潘峰違反兩岸人民關係條例案卷              │1卷   │
├──┼─────────────────────────────────┼───┤
│4   │（92）7月13日函送謝慶彬違反石油管理法案卷                         │1卷   │
└──┴─────────────────────────────────┴───┘
附表五之八：
┌────────────────────────────────────────┐
│搜索時間：93年5月25日                                                           │
│搜索地點：屏東市○○街50之1 號（警12卷？頁）                                    │
│所有人：林茂宏、陳豐民                                                          │
├──┬─────────────────────────────────┬───┤
│編號│品名                                                              │數量  │
├──┼─────────────────────────────────┼───┤
│1   │林茂宏持有之相關公文資料                                          │1箱   │
├──┼─────────────────────────────────┼───┤
│2   │陳豐民持有之相關公文資料                                          │1箱   │
└──┴─────────────────────────────────┴───┘
附表五之九：
┌────────────────────────────────────────┐
│搜索時間：93年5月25日                                                           │
│搜索地點：屏東縣長治鄉○○路34號之1（警12卷77頁）                               │
│所有人：陳豐民                                                                  │
├──┬─────────────────────────────────┬───┤
│編號│品名                                                              │數量  │
├──┼─────────────────────────────────┼───┤
│1   │口卡資料                                                          │5紙   │
└──┴─────────────────────────────────┴───┘
附表五之十：
┌────────────────────────────────────────┐
│搜索時間：93年5月25日                                                           │
│搜索地點：臺南市北門區溪底寮55之5 號辦公室（警12卷83頁）                        │
│所有人：郭龍濟                                                                  │
├──┬─────────────────────────────────┬───┤
│編號│品名                                                              │數量  │
├──┼─────────────────────────────────┼───┤
│1   │記事本                                                            │1本   │
├──┼─────────────────────────────────┼───┤
│2   │年曆記事本                                                        │1本   │
├──┼─────────────────────────────────┼───┤
│3   │臺灣大哥大資料查詢單                                              │9張   │
├──┼─────────────────────────────────┼───┤
│4   │劉金豪偽造信用卡集團案卷                                          │1冊   │
├──┼─────────────────────────────────┼───┤
│5   │楊鳴專案案卷                                                      │1冊   │
├──┼─────────────────────────────────┼───┤
│6   │南巡局臺南縣機動查緝隊調卷公函                                    │10件  │
├──┼─────────────────────────────────┼───┤
│7   │南巡局臺南縣機動查緝隊電話使用者查詢單及相關資料                  │15件  │
└──┴─────────────────────────────────┴───┘
附表五之十一：
┌────────────────────────────────────────┐
│搜索時間：93年5月25日                                                           │
│搜索地點：臺南市○○區○○路1 段286 號（警12卷88頁）                            │
│所有人：郭龍濟                                                                  │
├──┬─────────────────────────────────┬───┤
│編號│品名                                                              │數量  │
├──┼─────────────────────────────────┼───┤
│1   │相關帳證                                                          │1箱   │
└──┴─────────────────────────────────┴───┘
附表五之十二：
┌────────────────────────────────────────┐
│搜索時間：93年5月25日                                                           │
│搜索地點：（南部地區海岸巡防局）臺南市北門區溪底寮55之5 號（警12卷94頁）        │
│所有人：吳沛洋                                                                  │
├──┬─────────────────────────────────┬───┤
│編號│品名                                                              │數量  │
├──┼─────────────────────────────────┼───┤
│1   │郭龍濟託查電話等資料                                              │8張   │
├──┼─────────────────────────────────┼───┤
│2   │郭龍濟託查電話等資料（吳沛洋親寫備忘字條）                        │12張  │
├──┼─────────────────────────────────┼───┤
│3   │郭龍濟託查電話等資料（郭龍濟、吳沛洋二人所寫備忘錄）              │5張   │
├──┼─────────────────────────────────┼───┤
│4   │南巡局吳沛洋電話查詢公文                                          │101張 │
├──┼─────────────────────────────────┼───┤
│5   │吳沛洋個人使用記事簿                                              │120頁 │
└──┴─────────────────────────────────┴───┘
附表五之十三：
┌────────────────────────────────────────┐
│搜索時間：93年5月25日                                                           │
│搜索地點：臺中市○○區○○路一段111 號2 樓（警12卷110 頁）                      │
│所有人：藍玉惠                                                                  │
├──┬─────────────────────────────────┬───┤
│編號│品名                                                              │數量  │
├──┼─────────────────────────────────┼───┤
│1   │藍玉惠郵局存摺                                                    │1本   │
├──┼─────────────────────────────────┼───┤
│2   │藍玉惠土地銀行存摺                                                │1本   │
├──┼─────────────────────────────────┼───┤
│3   │林鴻明土地銀行存摺                                                │1本   │
├──┼─────────────────────────────────┼───┤
│4   │記事簿                                                            │4頁   │
├──┼─────────────────────────────────┼───┤
│5   │藍玉惠行動電話晶片                                                │2張   │
└──┴─────────────────────────────────┴───┘
附表五之十四：
┌────────────────────────────────────────┐
│搜索時間：93年5月25日                                                           │
│地點：臺北市○○○路○段553 巷5 號葉景興、王嘉華辦公室（警12卷114 頁）          │
│所有人：葉景興                                                                  │
├──┬─────────────────┬────────┬──────────┤
│編號│品名                              │數量            │備註                │
├──┼─────────────────┼────────┼──────────┤
│1   │葉景興私人登記簿                  │1冊             │                    │
├──┼─────────────────┼────────┼──────────┤
│2   │葉景興承辦案件登記簿              │1冊             │                    │
├──┼─────────────────┼────────┼──────────┤
│3   │內政部警政署刑事局函稿            │2頁             │                    │
├──┼─────────────────┼────────┼──────────┤
│4   │嘉義李明泰治平案                  │1冊             │                    │
├──┼─────────────────┼────────┼──────────┤
│5   │張瑞裕毒品案卷                    │1冊             │                    │
├──┼─────────────────┼────────┼──────────┤
│6   │葉景興電腦主機                    │1台             │93/9/20領回         │
└──┴─────────────────┴────────┴──────────┘
附表五之十五：
┌────────────────────────────────────────┐
│搜索時間：93年5月25日                                                           │
│搜索地點：臺北市大安區○○○路○段248 巷19弄44號3 樓（警12卷124 頁）            │
│所有人：鍾宜湘                                                                  │
├──┬─────────────────────────────────┬───┤
│編號│品名                                                              │數量  │
├──┼─────────────────────────────────┼───┤
│1   │鍾宜湘身分證影本及扣繳憑單                                        │2頁   │
├──┼─────────────────────────────────┼───┤
│2   │鍾宜湘郵局、中信銀存摺                                            │2本   │
├──┼─────────────────────────────────┼───┤
│3   │名片及字條                                                        │7頁   │
├──┼─────────────────────────────────┼───┤
│4   │人員基本資料                                                      │8頁   │
└──┴─────────────────────────────────┴───┘
附表五之十六：
┌────────────────────────────────────────┐
│搜索時間：93年5月25日                                                           │
│搜索地點：臺北市○○區○○路一段62號17樓之6 （警12卷132 頁）                    │
│所有人：蕭榮祥                                                                  │
├──┬─────────────────────────────────┬───┤
│編號│品名                                                              │數量  │
├──┼─────────────────────────────────┼───┤
│1   │行動電話晶片                                                      │11片  │
├──┼─────────────────────────────────┼───┤
│2   │資料                                                              │1冊   │
├──┼─────────────────────────────────┼───┤
│3   │資料                                                              │1冊   │
├──┼─────────────────────────────────┼───┤
│4   │資料                                                              │1冊   │
├──┼─────────────────────────────────┼───┤
│5   │資料                                                              │1冊   │
├──┼─────────────────────────────────┼───┤
│6   │資料                                                              │1冊   │
├──┼─────────────────────────────────┼───┤
│7   │支票影本                                                          │5頁   │
├──┼─────────────────────────────────┼───┤
│8   │假證件                                                            │1頁   │
├──┼─────────────────────────────────┼───┤
│9   │筆記本                                                            │1冊   │
├──┼─────────────────────────────────┼───┤
│10  │電腦主機                                                          │1台   │
├──┼─────────────────────────────────┼───┤
│11  │電腦主機列印資料                                                  │8頁   │
└──┴─────────────────────────────────┴───┘
附表五之十七：
┌────────────────────────────────────────┐
│搜索時間：93年5月25日                                                           │
│搜索地點：高雄市新興區○○○路154 號10樓（警12卷141 頁）                        │
│所有人：一統徵信有限公司高雄分公司林日泰                                        │
├──┬─────────────────────────────────┬───┤
│編號│品名                                                              │數量  │
├──┼─────────────────────────────────┼───┤
│1   │電腦主機                                                          │1台   │
├──┼─────────────────────────────────┼───┤
│2   │戶政資料                                                          │21張  │
├──┼─────────────────────────────────┼───┤
│3   │電話通聯紀錄                                                      │6張   │
├──┼─────────────────────────────────┼───┤
│4   │記事本                                                            │1冊   │
├──┼─────────────────────────────────┼───┤
│5   │地政資料                                                          │1冊   │
├──┼─────────────────────────────────┼───┤
│6   │金融資料                                                          │2冊   │
├──┼─────────────────────────────────┼───┤
│7   │財稅資料                                                          │1冊   │
├──┼─────────────────────────────────┼───┤
│8   │子彈                                                              │2顆   │
└──┴─────────────────────────────────┴───┘
附表五之十八：
┌────────────────────────────────────────┐
│搜索時間：93年5月25日                                                           │
│搜索地點：高雄市新興區○○○路99號3 樓（警12卷150 頁）                          │
│所有人：力大應收帳款財務有限公司                                                │
├──┬─────────────────────────────────┬───┤
│編號│品名                                                              │數量  │
├──┼─────────────────────────────────┼───┤
│1   │力大公司徵信調查收費表                                            │6頁   │
├──┼─────────────────────────────────┼───┤
│2   │力大公司客戶通話紀錄                                              │14頁  │
└──┴─────────────────────────────────┴───┘
附表五之十九：
┌────────────────────────────────────────┐
│搜索時間：93年5月25日                                                           │
│搜索地點：高雄市左營區○○○路1004號1 樓（警12卷160 頁）                        │
│所有人：蔡叡東                                                                  │
├──┬─────────────────────────────────┬───┤
│編號│品名                                                              │數量  │
├──┼─────────────────────────────────┼───┤
│1   │資料查詢價目表                                                    │2張   │
├──┼─────────────────────────────────┼───┤
│2   │電腦磁片                                                          │1片   │
└──┴─────────────────────────────────┴───┘
附表五之二十：
┌────────────────────────────────────────┐
│搜索時間：93年5月25日                                                           │
│搜索地點：高雄市三民區○○○街16號3 樓之2 （警12卷150 頁）                      │
│所有人：一力聖國際商務徵信事業有限公司                                          │
├──┬─────────────────────────────────┬───┤
│編號│品名                                                              │數量  │
├──┼─────────────────────────────────┼───┤
│1   │一力聖國際商務徵信有限公司MOTOROLA CD928門號0000000000手機        │1支   │
├──┼─────────────────────────────────┼───┤
│2   │一力聖國際商務徵信有限公司筆記本                                  │2本   │
└──┴─────────────────────────────────┴───┘
附表五之二十一：
┌────────────────────────────────────────┐
│93/5/25                                                                         │
│地點：臺南市○○路○段455 號5 樓之3 、7 樓之7 （警12卷165 頁）                  │
│所有人：大旺徵信有限公司林憲昌                                                  │
├──┬─────────────────────────────────┬───┤
│編號│品名                                                              │數量  │
├──┼─────────────────────────────────┼───┤
│1   │客戶資料                                                          │22張  │
├──┼─────────────────────────────────┼───┤
│2   │客戶通聯紀錄                                                      │1張   │
├──┼─────────────────────────────────┼───┤
│3   │價目表                                                            │3張   │
└──┴─────────────────────────────────┴───┘
附表五之二十二：
┌────────────────────────────────────────┐
│搜索時間：93年5月25日                                                           │
│搜索地點：臺中市○○路468 號2 樓（警12 卷174頁）                                │
│所有人：江萬福                                                                  │
├──┬───────────────────────────────┬─────┤
│編號│品名                                                          │數量      │
├──┼───────────────────────────────┼─────┤
│1   │徵信委託書（一）                                              │1冊(35張) │
├──┼───────────────────────────────┼─────┤
│2   │徵信委託書（二）                                              │1冊(5張)  │
├──┼───────────────────────────────┼─────┤
│3   │客戶查詢資料                                                  │3張       │
├──┼───────────────────────────────┼─────┤
│4   │利陶智名片                                                    │1張       │
└──┴───────────────────────────────┴─────┘
附表五之二十三：
┌────────────────────────────────────────┐
│搜索時間：93年5月25日                                                           │
│搜索地點：臺中市○○○路○段399 號（警12卷169 頁）                              │
│所有人：邱裕源                                                                  │
├──┬───────────────────────────────┬─────┤
│編號│品名                                                          │數量      │
├──┼───────────────────────────────┼─────┤
│1   │公司員工資料                                                  │1份       │
├──┼───────────────────────────────┼─────┤
│2   │陳源明資料                                                    │1份       │
├──┼───────────────────────────────┼─────┤
│3   │江冠德資料                                                    │1份       │
├──┼───────────────────────────────┼─────┤
│4   │陳源平晶片資料                                                │1袋(6片)  │
├──┼───────────────────────────────┼─────┤
│5   │陳源平筆記電腦（含電源線）                                    │1組       │
└──┴───────────────────────────────┴─────┘
附表五之二十四：
┌────────────────────────────────────────┐
│搜索時間：93年5月25日                                                           │
│搜索地點：桃園縣平鎮○○○路○段11號19 樓 之1 、之2 （警12卷179 頁）            │
│所有人：劉興仁                                                                  │
├──┬───────────────────────────────┬─────┤
│編號│品名                                                          │數量      │
├──┼───────────────────────────────┼─────┤
│1   │錄音帶、光碟片                                                │1箱 (錄音 │
│    │                                                              │帶62卷、光│
│    │                                                              │碟片1片)  │
├──┼───────────────────────────────┼─────┤
│2   │92年12月至93年3月損益表及共銷明細                             │10張      │
├──┼───────────────────────────────┼─────┤
│3   │查詢統計表                                                    │1本       │
└──┴───────────────────────────────┴─────┘
附表五之二十五：
┌────────────────────────────────────────┐
│搜索時間：93年5月25日                                                           │
│搜索地點：桃園縣平鎮市○○路411 號3樓之3 、6 樓（警12卷184 頁）                 │
│所有人：國勝徵信有限公司                                                        │
├──┬─────────────────────────────────┬───┤
│編號│品名                                                              │數量  │
├──┼─────────────────────────────────┼───┤
│1   │查詢服務項目及價目表                                              │4頁   │
├──┼─────────────────────────────────┼───┤
│2   │93年3月份會計帳款                                                 │3頁   │
├──┼─────────────────────────────────┼───┤
│3   │93年4月份會計帳冊                                                 │11頁  │
├──┼─────────────────────────────────┼───┤
│4   │93年5月份會計帳冊                                                 │5頁   │
├──┼─────────────────────────────────┼───┤
│5   │查詢資料                                                          │7頁   │
├──┼─────────────────────────────────┼───┤
│6   │國泰世華徵信有限公司特約事項                                      │1頁   │
├──┼─────────────────────────────────┼───┤
│7   │V8錄影帶                                                          │17捲  │
├──┼─────────────────────────────────┼───┤
│8   │錄音帶                                                            │35捲  │
├──┼─────────────────────────────────┼───┤
│9   │92年6月現金簿                                                     │1冊   │
├──┼─────────────────────────────────┼───┤
│10  │92年7月現金簿                                                     │1冊   │
└──┴─────────────────────────────────┴───┘
附表五之二十六：
┌────────────────────────────────────────┐
│搜索時間：93年5月25日                                                           │
│搜索地點：臺北市中山區○○○路○段259 號9 樓（警12卷190 頁）                    │
│所有人：國華徵信有限公司                                                        │
├──┬─────────────────────────────────┬───┤
│編號│品名                                                              │數量  │
├──┼─────────────────────────────────┼───┤
│1   │存摺                                                              │9冊   │
├──┼─────────────────────────────────┼───┤
│2   │委託書                                                            │1頁   │
├──┼─────────────────────────────────┼───┤
│3   │員工通訊錄                                                        │2頁   │
├──┼─────────────────────────────────┼───┤
│4   │帳冊                                                              │2冊   │
├──┼─────────────────────────────────┼───┤
│5   │傳票憑證                                                          │2冊   │
├──┼─────────────────────────────────┼───┤
│6   │統一發票                                                          │1冊   │
└──┴─────────────────────────────────┴───┘
附表五之二十七：
┌────────────────────────────────────────┐
│搜索時間：93年5月25日                                                           │
│搜索地點：臺北市中山區○○○路○段124 號5 樓（警12卷194 頁）                    │
│所有人：一統徵信有限公司                                                        │
├──┬─────────────────────────────────┬───┤
│編號│品名                                                              │數量  │
├──┼─────────────────────────────────┼───┤
│1   │一統徵信公司法務案件資料                                          │59張  │
├──┼─────────────────────────────────┼───┤
│2   │一統徵信公司存摺                                                  │4本   │
├──┼─────────────────────────────────┼───┤
│3   │一統徵信公司光碟片                                                │1片   │
├──┼─────────────────────────────────┼───┤
│4   │一統徵信公司報價單                                                │4張   │
└──┴─────────────────────────────────┴───┘
附表五之二十八：
┌────────────────────────────────────────┐
│搜索時間：93年5月25日                                                           │
│搜索地點：臺北市○○區○○路182 號9樓（警12卷199 頁）                           │
│所有人：立榮國際徵信有限公司                                                    │
├──┬─────────────────────────────────┬───┤
│編號│品名                                                              │數量  │
├──┼─────────────────────────────────┼───┤
│1   │華南銀行存摺（源青）影本                                          │1冊   │
├──┼─────────────────────────────────┼───┤
│2   │華南銀行存摺（張靜君）影本                                        │1冊   │
├──┼─────────────────────────────────┼───┤
│3   │誠泰銀行存摺（立榮徵信）影本                                      │1冊   │
├──┼─────────────────────────────────┼───┤
│4   │中華商銀存摺（孫儀真）影本                                        │1冊   │
├──┼─────────────────────────────────┼───┤
│5   │合作金庫存摺（立榮徵信）影本                                      │1冊   │
├──┼─────────────────────────────────┼───┤
│6   │查詢資料及價格明細表                                              │1冊   │
├──┼─────────────────────────────────┼───┤
│7   │價目表及記事本                                                    │2冊   │
├──┼─────────────────────────────────┼───┤
│8   │客戶案件資料                                                      │1冊   │
├──┼─────────────────────────────────┼───┤
│9   │93年5月份傳票                                                     │1冊   │
├──┼─────────────────────────────────┼───┤
│10  │93年5月份流水帳                                                   │1冊   │
├──┼─────────────────────────────────┼───┤
│11  │客戶委辦資料                                                      │1張   │
├──┼─────────────────────────────────┼───┤
│12  │記事本                                                            │1冊   │
└──┴─────────────────────────────────┴───┘
附表五之二十九：
┌────────────────────────────────────────┐
│搜索時間：93年5月25日                                                           │
│搜索地點：臺北市○○區○○路293 號4樓之3 （警12卷頁209 ）                       │
│所有人：婦協國際徵信有限公司                                                    │
├──┬─────────────────────────────────┬───┤
│編號│品名                                                              │數量  │
├──┼─────────────────────────────────┼───┤
│1   │婦協公司損益表                                                    │1冊   │
├──┼─────────────────────────────────┼───┤
│2   │婦協公司記帳本                                                    │1冊   │
├──┼─────────────────────────────────┼───┤
│3   │婦協公司匯款單                                                    │1冊   │
├──┼─────────────────────────────────┼───┤
│4   │婦協公司現金支出傳票                                              │1冊   │
├──┼─────────────────────────────────┼───┤
│5   │婦協公司支出流水帳                                                │1冊   │
├──┼─────────────────────────────────┼───┤
│6   │婦協公司傳真來函                                                  │1頁   │
├──┼─────────────────────────────────┼───┤
│7   │婦協公司價目表資料                                                │1冊   │
├──┼─────────────────────────────────┼───┤
│8   │婦協公司應付帳款明細表                                            │1冊   │
├──┼─────────────────────────────────┼───┤
│9   │婦協公司員工電話卡                                                │6張   │
└──┴─────────────────────────────────┴───┘
附表五之三十：
┌────────────────────────────────────────┐
│所有人：李嘉至                                                                  │
├──┬─────────────────────────────────┬───┤
│編號│品名                                                              │數量  │
├──┼─────────────────────────────────┼───┤
│1   │受理案件立案管制簿                                                │1本   │
├──┼─────────────────────────────────┼───┤
│2   │翁嘉駿、郭德彬刑事委任狀                                          │2紙   │
└──┴─────────────────────────────────┴───┘
附表五之三十一
┌────────────────────────────────────────┐
│所有人：張國明                                                                  │
├──┬─────────────────────────────────┬───┤
│編號│品名                                                              │數量  │
├──┼─────────────────────────────────┼───┤
│1   │資料查詢目錄及價目表                                              │5張   │
├──┼─────────────────────────────────┼───┤
│2   │周龍豪慶豐銀行存摺                                                │1本   │
├──┼─────────────────────────────────┼───┤
│3   │周龍華、張國明存摺影本                                            │5頁   │
└──┴─────────────────────────────────┴───┘
附表六
┌──┬────┬─────────────────────┬───────┬──────┬────┬─────┬─────────┐
│編號│查詢人  │委託人委託受託人、之時間（民國）      │查詢人查詢時間│查詢電信公司│查詢內容│證據頁碼  │備註              │
│    │        │                                          │（民國）/ 查詢│            │        │          │                  │
│    │        │                                          │號碼          │            │        │          │                  │
├──┼────┼─────────────────────┼───────┼──────┼────┼─────┼─────────┤
│1   │林宜正  │92/6/20 10:48                             │92/6/23  17:30│中華電信    │基本資料│警二卷第19│刑法增訂第359 條之│
│    │        │0000000000 → 0000000000                  │(02)87731769  │            │        │、575頁   │前所犯            │
│    │        │小范          蕭更哲                      │              │            │        │          │                  │
├──┼────┼─────────────────────┼───────┼──────┼────┼─────┼─────────┤
│2   │林宜正  │92/6/20 12:9                              │92/6/23  17:30│中華電信    │基本資料│警二卷第19│刑法增訂第359 條之│
│    │        │0000000000 → 0000000000                  │(02)89313345  │            │        │、574頁   │前所犯            │
│    │        │某男子        蕭更哲                      │              │            │        │          │                  │
├──┼────┼─────────────────────┼───────┼──────┼────┼─────┼─────────┤
│3   │林宜正  │92/6/20 13:48                             │92/6/23  17:26│中華電信    │基本資料│警二卷第19│刑法增訂第359 條之│
│    │        │0000000000 → 0000000000                  │(04)22911420  │            │        │、576頁   │前所犯            │
│    │        │某男子        蕭更哲                      │              │            │        │          │                  │
├──┼────┼─────────────────────┼───────┼──────┼────┼─────┼─────────┤
│4   │陳怡均  │92/6/21 14:9                              │92/6/21  14:43│泛亞電信    │基本資料│警二卷第20│刑法增訂第359 條之│
│    │        │0000000000 → 0000000000                  │0000000000    │            │        │、778頁   │前所犯            │
│    │        │一力聖黃啟彰  蕭更哲                      │              │            │        │          │                  │
├──┼────┼─────────────────────┼───────┼──────┼────┼─────┼─────────┤
│5   │陳怡均  │92/7/4（總表）                            │92/7/6  8:01  │泛亞電信    │基本資料│警二卷第  │無證據證明該資料係│
│    │        │(07)3874735 → 0000000000                 │0000000000    │            │        │292（總表 │蕭更哲委託他人查詢│
│    │        │某男子         蕭更哲                     │              │            │        │）、778 頁│                  │
├──┼────┼─────────────────────┼───────┼──────┼────┼─────┼─────────┤
│6   │蘇蕙香  │92/7/23 （總表）（簡訊）                  │92/7/23  16:57│中華電信    │通聯紀錄│警二卷第  │無證據證明該資料係│
│    │        │0000000000 → 0000000000                  │(04)22914016  │            │        │300（總表 │蕭更哲委託他人查詢│
│    │        │                                          │              │            │        │）、496頁 │                  │
├──┼────┼─────────────────────┼───────┼──────┼────┼─────┼─────────┤
│7   │藍玉惠  │92/11/13（總表）                          │92/11/17 16:25│中華電信    │基本資料│警二卷第  │無證據證明該資料係│
│    │        │0000000000 → 不詳                        │0000000000    │            │        │319（總表 │蕭更哲委託他人查詢│
│    │        │                                          │              │            │        │）、542 頁│                  │
├──┼────┼─────────────────────┼───────┼──────┼────┼─────┼─────────┤
│8   │藍玉惠  │92/11/20（總表）                          │92/11/20 15:14│中華電信    │基本資料│警二卷第  │無證據證明該資料係│
│    │        │0000000000 → 不詳                        │0000000000    │            │        │322 （總表│蕭更哲委託他人查詢│
│    │        │                                          │              │            │        │）、544 頁│                  │
├──┼────┼─────────────────────┼───────┼──────┼────┼─────┼─────────┤
│9   │藍玉惠  │92/11/25（總表）                          │92/11/25 15:58│中華電信    │基本資料│警二卷第  │無證據證明該資料係│
│    │        │0000000000                                │0000000000    │            │        │324 （總表│蕭更哲委託他人查詢│
│    │        │蕭更哲                                    │              │            │        │）、546 頁│                  │
├──┼────┼─────────────────────┼───────┼──────┼────┼─────┼─────────┤
│10  │藍玉惠  │92/11/25（總表）                          │92/11/25 15:14│中華電信    │基本資料│警二卷第  │無證據證明該資料係│
│    │        │0000000000                                │0000000000    │            │        │325(總表) │蕭更哲委託他人查詢│
│    │        │蕭更哲                                    │              │            │        │、546頁   │                  │
├──┼────┼─────────────────────┼───────┼──────┼────┼─────┼─────────┤
│11  │鍾宜湘  │不詳 → 0000000000 → 0000000000        │(04)22587572  │中華電信    │基本資料│警二卷第68│非查詢對象，而係查│
│    │        │  不詳    洪昀姍        張玉明            │              │            │        │至69頁    │詢附表四之六編號5 │
│    │        │  （起訴書附表誤繕委託日期為92/9/30 、委託│              │            │        │          │所示門號（04）    │
│    │        │  人為0000000000）                        │              │            │        │          │0000000 號電話之結│
│    │        │92/9/30 19:46                           │              │            │        │          │果                │
│    │        │          0000000000 ← 0000000000        │              │            │        │          │                  │
│    │        │          洪昀姍        張玉明            │              │            │        │          │                  │
├──┼────┼─────────────────────┼───────┼──────┼────┼─────┼─────────┤
│12  │鍾宜湘  │不詳 → 0000000000 → 0000000000        │(02)22478389  │中華電信    │基本資料│警二卷第  │非查詢對象，而係查│
│    │        │  不詳    洪昀姍        張玉明            │              │            │        │68至69頁  │詢附表四之六編號4 │
│    │        │  （起訴書附表誤繕委託日期為92/9/30 、委託│              │            │        │          │所示門號（02）    │
│    │        │  人為0000000000）                        │              │            │        │          │00000000號電話之結│
│    │        │92/9/30 19:46                           │              │            │        │          │果                │
│    │        │          0000000000 ← 0000000000        │              │            │        │          │                  │
│    │        │          洪昀姍        張玉明            │              │            │        │          │                  │
├──┼────┼─────────────────────┼───────┼──────┼────┼─────┼─────────┤
│13  │鍾宜湘  │不詳 → 0000000000 → 0000000000        │(02)22323354  │中華電信    │基本資料│警二卷第  │非查詢對象，而係查│
│    │        │  不詳    洪昀姍        張玉明            │              │            │        │68至69頁  │詢附表四之六編號3 │
│    │        │  （起訴書附表誤繕委託日期為92/9/30 、委託│              │            │        │          │所示門號（02）    │
│    │        │  人為0000000000）                        │              │            │        │          │00000000號電話之結│
│    │        │92/9/30 19:46                           │              │            │        │          │果                │
│    │        │          0000000000 ← 0000000000        │              │            │        │          │                  │
│    │        │          洪昀姍        張玉明            │              │            │        │          │                  │
├──┼────┼─────────────────────┼───────┼──────┼────┼─────┼─────────┤
│14  │鍾宜湘  │不詳 → 0000000000 → 0000000000        │(02)29656013  │中華電信    │基本資料│警二卷第  │非查詢對象，而係查│
│    │        │  不詳    洪昀姍        張玉明            │              │            │        │68至69頁  │詢附表四之六編號3 │
│    │        │  （起訴書附表誤繕委託日期為92/9/30 、委託│              │            │        │          │所示門號（02）    │
│    │        │  人為0000000000）                        │              │            │        │          │00000000號電話之結│
│    │        │92/9/30 19:46                           │              │            │        │          │果                │
│    │        │          0000000000 ← 0000000000        │              │            │        │          │                  │
│    │        │          洪昀姍        張玉明            │              │            │        │          │                  │
├──┼────┼─────────────────────┼───────┼──────┼────┼─────┼─────────┤
│15  │鍾宜湘  │不詳 → 0000000000 → 0000000000        │(02)89421993  │中華電信    │基本資料│警二卷第  │非查詢對象，而係查│
│    │        │  不詳    洪昀姍        張玉明            │              │            │        │68至69頁  │詢附表四之六編號3 │
│    │        │  （起訴書附表誤繕委託日期為92/9/30 、委託│              │            │        │          │所示門號（02）    │
│    │        │  人為0000000000）                        │              │            │        │          │00000000號電話之結│
│    │        │92/9/30 19:46                           │              │            │        │          │果                │
│    │        │          0000000000 ← 0000000000        │              │            │        │          │                  │
│    │        │          洪昀姍        張玉明            │              │            │        │          │                  │
├──┼────┼─────────────────────┼───────┼──────┼────┼─────┼─────────┤
│16  │鍾宜湘  │不詳 → 0000000000 → 0000000000        │(02)22218278  │中華電信    │基本資料│警二卷第  │非查詢對象，而係查│
│    │        │  不詳    洪昀姍        張玉明            │              │            │        │68至69頁  │詢附表四之六編號3 │
│    │        │  （起訴書附表誤繕委託日期為92/9/30 、委託│              │            │        │          │所示門號（02）    │
│    │        │  人為0000000000）                        │              │            │        │          │00000000號電話之結│
│    │        │92/9/30 19:46                           │              │            │        │          │果                │
│    │        │          0000000000 ← 0000000000        │              │            │        │          │                  │
│    │        │          洪昀姍        張玉明            │              │            │        │          │                  │
├──┼────┼─────────────────────┼───────┼──────┼────┼─────┼─────────┤
│17  │鍾宜湘  │不詳 → 0000000000 → 0000000000        │(02)32341995  │中華電信    │基本資料│警二卷第  │非查詢對象，而係查│
│    │        │  不詳    洪昀姍        張玉明            │              │            │        │68至69頁  │詢附表四之六編號3 │
│    │        │  （起訴書附表誤繕委託日期為92/9/30 、委託│              │            │        │          │所示門號（02）    │
│    │        │  人為0000000000）                        │              │            │        │          │00000000號電話之結│
│    │        │92/9/30 19:46                           │              │            │        │          │果                │
│    │        │          0000000000 ← 0000000000        │              │            │        │          │                  │
│    │        │          洪昀姍        張玉明            │              │            │        │          │                  │
├──┼────┼─────────────────────┼───────┼──────┼────┼─────┼─────────┤
│18  │鍾宜湘  │不詳 → 0000000000 → 0000000000        │(02)89417605  │中華電信    │基本資料│警二卷第  │非查詢對象，而係查│
│    │        │  不詳    洪昀姍        張玉明            │              │            │        │68至69頁  │詢附表四之六編號2 │
│    │        │  （起訴書附表誤繕委託日期為92/9/30 、委託│              │            │        │          │所示門號（02）    │
│    │        │  人為0000000000）                        │              │            │        │          │00000000號電話之結│
│    │        │92/9/30 19:46                           │              │            │        │          │果                │
│    │        │          0000000000 ← 0000000000        │              │            │        │          │                  │
│    │        │          洪昀姍        張玉明            │              │            │        │          │                  │
├──┼────┼─────────────────────┼───────┼──────┼────┼─────┼─────────┤
│19  │鍾宜湘  │92/11/18（簡訊）                          │92/11/18  17:5│中華電信    │基本資料│警二卷第  │無證據證明該資料係│
│    │        │ 0000000000 → 不詳                       │0000000000    │            │        │1007頁    │張玉明、蕭更哲委託│
│    │        │ 張玉明                                   │              │            │        │          │他人查詢          │
│    │        │                                          │              │            │        │          │                  │
│    │        │                                          │              │            │        │          │                  │
├──┼────┼─────────────────────┼───────┼──────┼────┼─────┼─────────┤
│20  │施靜珊  │92/6/20 17:20                             │92/6 20 17:41 │遠傳電信    │基本資料│警二卷第20│刑法增訂第359 條之│
│    │        │0000000000 → 0000000000                  │0000000000    │            │        │、753頁   │前所犯            │
│    │        │某男子        蕭更哲                      │              │            │        │          │                  │
├──┼────┼─────────────────────┼───────┼──────┼────┼─────┼─────────┤
│21  │施靜珊  │92/6/21 21:44                             │92/6/24 13:30 │遠傳電信    │基本資料│警二卷第20│刑法增訂第359 條之│
│    │        │0000000000 → 000000000                   │0000000000    │            │        │、753頁   │前所犯            │
│    │        │阿如          蕭更哲                      │              │            │        │          │                  │
├──┼────┼─────────────────────┼───────┼──────┼────┼─────┼─────────┤
│22  │施靜珊  │92/7/8（總表）                            │92/7/8 11:9   │遠傳電信    │基本資料│警二卷第  │無證據證明該資料係│
│    │        │0000000000 → 不詳                        │0000000000    │            │        │293(總表) │蕭更哲委託他人查詢│
│    │        │                                          │              │            │        │、753頁   │                  │
│    │        │                                          │              │            │        │          │                  │
├──┼────┼─────────────────────┼───────┼──────┼────┼─────┼─────────┤
│23  │施靜珊  │92/7/31                                   │0000000000    │遠傳電信    │基本資料│警二卷第49│無證據證明查詢人有│
│    │        │0000000000 → 0000000000                  │              │            │        │頁        │查詢該資料        │
│    │        │某男子        蕭更哲                      │              │            │        │          │                  │
├──┼────┼─────────────────────┼───────┼──────┼────┼─────┼─────────┤
│24  │林佳慶  │92/5/19 17:32(簡訊)  92/5/19 18:7（簡訊） │92/5/19  18:11│和信電訊    │基本資料│警二卷第  │刑法增訂第359 條之│
│    │        │0000000000 → 0000000000 → 0000000000    │Ｚ000000000    │            │        │156、157、│前所犯            │
│    │        │柯大哥        蕭更哲        蔡冠霆        │              │            │        │764頁、警 │                  │
│    │        │                                          │              │            │        │三卷第54頁│                  │
│    │        │                                          │              │            │        │筆記本    │                  │
├──┼────┼─────────────────────┼───────┼──────┼────┼─────┼─────────┤
│25  │林佳慶  │92/5/23 15:51(簡訊)  92/5/23 15:55(簡訊)  │92/5/23  16:8 │和信電訊    │基本資料│警二卷第  │刑法增訂第359 條之│
│    │        │0000000000 → 0000000000 → 0000000000    │Ｚ000000000    │            │        │163、763頁│前所犯            │
│    │        │柯大哥        蕭更哲        蔡冠霆        │              │            │        │、警三卷第│                  │
│    │        │                                          │              │            │        │48頁筆記本│                  │
├──┼────┼─────────────────────┼───────┼──────┼────┼─────┼─────────┤
│26  │林佳慶  │92/5/23 15:51(簡訊)  92/5/23 15:55(簡訊)  │92/5/23  16:8 │和信電訊    │基本資料│警二卷第  │刑法增訂第359 條之│
│    │        │0000000000 → 0000000000 → 0000000000    │Ｚ000000000    │            │        │163、763頁│前所犯            │
│    │        │柯大哥        蕭更哲        蔡冠霆        │              │            │        │、警三卷第│                  │
│    │        │                                          │              │            │        │48頁筆記本│                  │
├──┼────┼─────────────────────┼───────┼──────┼────┼─────┼─────────┤
│27  │林佳慶  │92/5/27 14:31(簡訊)  92/5/27 14:58(簡訊)  │92/5/27  15:45│和信電訊    │基本資料│警二卷第  │刑法增訂第359 條之│
│    │        │0000000000 → 0000000000 → 0000000000    │Ｚ000000000    │            │        │170、763頁│前所犯            │
│    │        │柯大哥        蕭更哲        蔡冠霆        │              │            │        │、警三卷第│                  │
│    │        │                                          │              │            │        │52頁筆記本│                  │
├──┼────┼─────────────────────┼───────┼──────┼────┼─────┼─────────┤
│28  │林佳慶  │92/5/27 14:31(簡訊)  92/5/27 14:58(簡訊)  │92/5/27  15:47│和信電訊    │基本資料│警二卷第  │刑法增訂第359 條之│
│    │        │0000000000 → 0000000000 → 0000000000    │Ｚ000000000    │            │        │170、763頁│前所犯            │
│    │        │柯大哥        蕭更哲        蔡冠霆        │              │            │        │、警三卷第│                  │
│    │        │                                          │              │            │        │52頁筆記本│                  │
├──┼────┼─────────────────────┼───────┼──────┼────┼─────┼─────────┤
│29  │林佳慶  │92/5/27 14:31(簡訊)  92/5/27 14:58(簡訊)  │92/5/27  15:47│和信電訊    │基本資料│警二卷第  │刑法增訂第359 條之│
│    │        │0000000000 → 0000000000 → 0000000000    │Ｚ000000000    │            │        │170、763頁│前所犯            │
│    │        │柯大哥        蕭更哲        蔡冠霆        │              │            │        │、警三卷第│                  │
│    │        │                                          │              │            │        │52頁筆記本│                  │
├──┼────┼─────────────────────┼───────┼──────┼────┼─────┼─────────┤
│30  │林佳慶  │92/5/27 14:31(簡訊)  92/5/27 14:58(簡訊)  │92/5/27  15:47│和信電訊    │基本資料│警二卷第  │刑法增訂第359 條之│
│    │        │0000000000 → 0000000000 → 0000000000    │Ｚ000000000    │            │        │170、763頁│前所犯            │
│    │        │柯大哥        蕭更哲        蔡冠霆        │              │            │        │、警三卷第│                  │
│    │        │                                          │              │            │        │52頁筆記本│                  │
├──┼────┼─────────────────────┼───────┼──────┼────┼─────┼─────────┤
│31  │林佳慶  │92/5/27 13:51(簡訊)  92/5/27 14:50(簡訊)  │92/5/27  15:43│和信電訊    │基本資料│警二卷第  │刑法增訂第359 條之│
│    │        │0000000000 → 0000000000 → 0000000000    │Ｚ000000000    │            │        │170、763頁│前所犯            │
│    │        │柯大哥        蕭更哲        蔡冠霆        │              │            │        │、警三卷第│                  │
│    │        │                                          │              │            │        │51頁筆記本│                  │
├──┼────┼─────────────────────┼───────┼──────┼────┼─────┼─────────┤
│32  │林佳慶  │92/5/27 13:51(簡訊)  92/5/27 14:50(簡訊)  │92/5/27  15:43│和信電訊    │基本資料│警二卷第  │刑法增訂第359 條之│
│    │        │0000000000 → 0000000000 → 0000000000    │Ｚ000000000    │            │        │170、763頁│前所犯            │
│    │        │柯大哥        蕭更哲        蔡冠霆        │              │            │        │、警三卷第│                  │
│    │        │                                          │              │            │        │51頁筆記本│                  │
├──┼────┼─────────────────────┼───────┼──────┼────┼─────┼─────────┤
│33  │林佳慶  │92/5/27 13:54(簡訊)  92/5/27 14:53(簡訊)  │92/5/27  15:44│和信電訊    │基本資料│警二卷第  │刑法增訂第359 條之│
│    │        │0000000000 → 0000000000 → 0000000000    │Ｚ000000000    │            │        │170、764頁│前所犯            │
│    │        │柯大哥        蕭更哲        蔡冠霆        │              │            │        │、警三卷第│                  │
│    │        │                                          │              │            │        │51頁筆記本│                  │
├──┼────┼─────────────────────┼───────┼──────┼────┼─────┼─────────┤
│34  │林佳慶  │92/5/27 13:54(簡訊)  92/5/27 14:53(簡訊)  │92/5/27  15:45│和信電訊    │基本資料│警二卷第  │刑法增訂第359 條之│
│    │        │0000000000 → 0000000000 → 0000000000    │Ｚ000000000    │            │        │170、764頁│前所犯            │
│    │        │柯大哥        蕭更哲       蔡冠霆         │              │            │        │、警三卷第│                  │
│    │        │                                          │              │            │        │52頁筆記本│                  │
├──┼────┼─────────────────────┼───────┼──────┼────┼─────┼─────────┤
│35  │林佳慶  │92/5/28 12:54(簡訊)  92/5/28 13:4( 簡訊)  │92/5/28  13:10│和信電訊    │基本資料│警二卷第  │刑法增訂第359 條之│
│    │        │0000000000 → 0000000000 → 0000000000    │Ｚ000000000    │            │        │172、764頁│前所犯            │
│    │        │柯大哥        蕭更哲        蔡冠霆        │              │            │        │、警三卷第│                  │
│    │        │                                          │              │            │        │53頁筆記本│                  │
├──┼────┼─────────────────────┼───────┼──────┼────┼─────┼─────────┤
│36  │林佳慶  │92/5/28 12:54(簡訊)  92/5/28 13:4( 簡訊)  │92/5/28  13:10│和信電訊    │基本資料│警二卷第  │刑法增訂第359 條之│
│    │        │0000000000 → 0000000000 → 0000000000    │Ｚ000000000    │            │        │172、764頁│前所犯            │
│    │        │柯大哥        蕭更哲        蔡冠霆        │              │            │        │、警三卷第│                  │
│    │        │                                          │              │            │        │53頁筆記本│                  │
├──┼────┼─────────────────────┼───────┼──────┼────┼─────┼─────────┤
│37  │林佳慶  │92/5/28 12:55(簡訊)  92/5/28 13:8( 簡訊)  │92/5/28  13:11│和信電訊    │基本資料│警二卷第  │刑法增訂第359 條之│
│    │        │0000000000 → 0000000000 → 0000000000    │Ｚ000000000    │            │        │172、764頁│前所犯            │
│    │        │柯大哥        蕭更哲        蔡冠霆        │              │            │        │          │                  │
├──┼────┼─────────────────────┼───────┼──────┼────┼─────┼─────────┤
│38  │林佳慶  │92/5/28 12:55(簡訊)  92/5/28 13:8( 簡訊)  │92/5/28  13:12│和信電訊    │基本資料│警二卷第  │刑法增訂第359 條之│
│    │        │0000000000 → 0000000000 → 0000000000    │Ｚ000000000    │            │        │172、764頁│前所犯            │
│    │        │柯大哥        蕭更哲        蔡冠霆        │              │            │        │          │                  │
├──┼────┼─────────────────────┼───────┼──────┼────┼─────┼─────────┤
│39  │林佳慶  │92/5/28 12:55(簡訊)  92/5/28 13:8( 簡訊)  │92/5/28  13:12│和信電訊    │基本資料│警二卷第  │刑法增訂第359 條之│
│    │        │0000000000 → 0000000000 → 0000000000    │Ｚ000000000    │            │        │172、764頁│前所犯            │
│    │        │柯大哥        蕭更哲        蔡冠霆        │              │            │        │          │                  │
├──┼────┼─────────────────────┼───────┼──────┼────┼─────┼─────────┤
│40  │林佳慶  │92/5/28 12:55(簡訊)  92/5/28 13:9( 簡訊)  │92/5/28  13:11│和信電訊    │基本資料│警二卷第  │刑法增訂第359 條之│
│    │        │0000000000→0000000000 0000000000 →      │Ｚ000000000    │            │        │172、764頁│前所犯            │
│    │        │0000000000 柯 大哥蕭更哲蕭更哲蔡冠霆      │              │            │        │          │                  │
├──┼────┼─────────────────────┼───────┼──────┼────┼─────┼─────────┤
│41  │林佳慶  │92/5/28 17:28(簡訊)  92/5/28 17:31(簡訊)  │92/5/28  17:50│和信電訊    │基本資料│警二卷第  │刑法增訂第359 條之│
│    │        │0000000000 → 0000000000 → 0000000000    │Ｚ000000000    │            │        │173、174、│前所犯            │
│    │        │柯大哥        蕭更哲        蔡冠霆        │              │            │        │764頁     │                  │
├──┼────┼─────────────────────┼───────┼──────┼────┼─────┼─────────┤
│42  │林佳慶  │92/5/28 17:28(簡訊)  92/5/28 17:31(簡訊)  │92/5/28  17:50│和信電訊    │基本資料│警二卷第  │刑法增訂第359 條之│
│    │        │0000000000 → 0000000000 → 0000000000    │Ｚ000000000    │            │        │173、174、│前所犯            │
│    │        │柯大哥        蕭更哲        蔡冠霆        │              │            │        │764頁     │                  │
├──┼────┼─────────────────────┼───────┼──────┼────┼─────┼─────────┤
│43  │林佳慶  │92/5/29 18:13(簡訊)                       │92/5/31  12:41│和信電訊    │基本資料│警二卷第  │刑法增訂第359 條之│
│    │        │0000000000 → 0000000000                  │Ｚ000000000    │            │        │173、764頁│前所犯            │
│    │        │柯大哥        蕭更哲                      │              │            │        │          │                  │
├──┼────┼─────────────────────┼───────┼──────┼────┼─────┼─────────┤
│44  │林佳慶  │92/6/21 17:37                             │92/6/21       │和信電訊    │基本資料│警二卷第20│刑法增訂第359 條之│
│    │        │0000000000 → 0000000000                  │0000000000    │            │        │、767頁   │前所犯            │
│    │        │一統高雄分公司    蕭更哲                  │              │            │        │          │                  │
├──┼────┼─────────────────────┼───────┼──────┼────┼─────┼─────────┤
│45  │林佳慶  │92/6/23 12:5( 簡訊) 92/6/23 12:46(簡訊)   │92/6/23  12:52│和信電訊    │基本資料│警二卷第  │刑法增訂第359 條之│
│    │        │0000000000 → 0000000000 → 0000000000    │Ｚ000000000    │            │        │179、765頁│前所犯            │
│    │        │柯大哥        蕭更哲        蔡冠霆        │              │            │        │          │                  │
├──┼────┼─────────────────────┼───────┼──────┼────┼─────┼─────────┤
│46  │林佳慶  │92/6/23 12:7( 簡訊) 92/6/23 12:48(簡訊)   │92/6/23  12:53│和信電訊    │基本資料│警二卷第  │刑法增訂第359 條之│
│    │        │0000000000 → 0000000000 → 0000000000    │Ｚ000000000    │            │        │179、763頁│前所犯            │
│    │        │柯大哥        蕭更哲        蔡冠霆        │              │            │        │          │                  │
├──┼────┼─────────────────────┼───────┼──────┼────┼─────┼─────────┤
│47  │林佳慶  │92/6/23 12:7( 簡訊) 92/6/23 12:48(簡訊)   │92/6/23  12:53│和信電訊    │基本資料│警二卷第  │刑法增訂第359 條之│
│    │        │0000000000 → 0000000000 → 0000000000    │Ｚ000000000    │            │        │179、765頁│前所犯            │
│    │        │柯大哥        蕭更哲        蔡冠霆        │              │            │        │          │                  │
├──┼────┼─────────────────────┼───────┼──────┼────┼─────┼─────────┤
│48  │林佳慶  │92/6/23 12:7( 簡訊) 92/6/23 12:48(簡訊)   │92/6/23  12:53│和信電訊    │基本資料│警二卷第  │刑法增訂第359 條之│
│    │        │0000000000 → 0000000000 → 0000000000    │Ｚ000000000    │            │        │179、765頁│前所犯            │
│    │        │柯大哥        蕭更哲        蔡冠霆        │              │            │        │          │                  │
├──┼────┼─────────────────────┼───────┼──────┼────┼─────┼─────────┤
│49  │林佳慶  │92/6/23 12:13(簡訊) 92/6/23 12:49(簡訊)   │92/6/23  12:54│和信電訊    │基本資料│警二卷第  │刑法增訂第359 條之│
│    │        │0000000000 → 0000000000 → 0000000000    │Ｚ000000000    │            │        │179、765頁│前所犯            │
│    │        │柯大哥        蕭更哲        蔡冠霆        │              │            │        │          │                  │
├──┼────┼─────────────────────┼───────┼──────┼────┼─────┼─────────┤
│59  │林佳慶  │92/6/23 12:13(簡訊) 92/6/23 12:49(簡訊)   │92/6/23  12:54│和信電訊    │基本資料│警二卷第  │刑法增訂第359 條之│
│    │        │0000000000 → 0000000000 → 0000000000    │Ｚ000000000    │            │        │179、763頁│前所犯            │
│    │        │柯大哥        蕭更哲        蔡冠霆        │              │            │        │          │                  │
├──┼────┼─────────────────────┼───────┼──────┼────┼─────┼─────────┤
│51  │林佳慶  │92/6/23 12:13(簡訊) 92/6/23 12:49(簡訊)   │92/6/23  12:54│和信電訊    │基本資料│警二卷第  │刑法增訂第359 條之│
│    │        │0000000000 → 0000000000 → 0000000000    │Ｚ000000000    │            │        │179、765頁│前所犯            │
│    │        │柯大哥        蕭更哲        蔡冠霆        │              │            │        │          │                  │
├──┼────┼─────────────────────┼───────┼──────┼────┼─────┼─────────┤
│52  │林佳慶  │92/7/4( 總表)                             │92/7/6        │和信電訊    │基本資料│警二卷第  │無證據證明該資料係│
│    │        │不詳                                      │0000000000    │            │        │292 （總表│蕭更哲委託他人查詢│
│    │        │                                          │              │            │        │）、767頁 │                  │
├──┼────┼─────────────────────┼───────┼──────┼────┼─────┼─────────┤
│53  │林佳慶  │92/7/9 (總表)                             │92/7/9        │和信電訊    │基本資料│警二卷第  │無證據證明該資料係│
│    │        │0000000000 → 不詳                        │0000000000    │            │        │294(總表) │蕭更哲委託他人查詢│
│    │        │                                          │              │            │        │、767頁   │                  │
├──┼────┼─────────────────────┼───────┼──────┼────┼─────┼─────────┤
│54  │林佳慶  │92/7/9 (總表)                             │92/7/10       │和信電訊    │基本資料│警二卷第  │無證據證明該資料係│
│    │        │0000000000 → 不詳                        │0000000000    │            │        │767頁     │蕭更哲委託他人查詢│
│    │        │林憲昌                                    │              │            │        │          │                  │
├──┼────┼─────────────────────┼───────┼──────┼────┼─────┼─────────┤
│55  │郭龍濟  │不詳           92/6/20 22:25              │92/6/30       │中華電信    │通聯紀錄│警二卷第  │吳東衡：        │
│    │        │不詳 → 0000000000 → 0000000000          │0000000000    │            │        │620頁、警 │刑法增訂第359 條之│
│    │        │        吳東衡        郭龍濟              │              │            │        │十四卷第21│前所犯            │
│    │        │（起訴書附表誤繕委託日期為92/7/25 、委託人│              │            │        │頁        │蕭更哲：        │
│    │        │為(03)3311223）                           │              │            │        │          │無證據證明該資料係│
│    │        │                                          │              │            │        │          │蕭更哲委託他人查詢│
├──┼────┼─────────────────────┼───────┼──────┼────┼─────┼─────────┤
│56  │郭龍濟  │92/6                                      │92/6/30       │臺灣大哥大  │通聯紀錄│警二卷第43│無證據證明查詢人有│
│    │        │0000000000 → 0000000000                  │0000000000    │            │        │至44頁    │查詢該資料        │
│    │        │臺北國華      蕭更哲                      │              │            │        │          │                  │
│    │        │（起訴書附表誤繕委託日期為92/7/25 、委託人│              │            │        │          │                  │
│    │        │為0000000000）                            │              │            │        │          │                  │
├──┼────┼─────────────────────┼───────┼──────┼────┼─────┼─────────┤
│57  │郭龍濟  │92/11/12 9:56                             │0000000000    │臺灣大哥大  │通聯紀錄│警二卷第85│無證據證明查詢人有│
│    │        │0000000000 → 0000000000                  │              │            │        │頁        │查詢該資料        │
│    │        │某男子        蕭更哲                      │              │            │        │          │                  │
│    │        │（起訴書附表誤繕委託時間為92/11/12、委託人│              │            │        │          │                  │
│    │        │為0000000000）                            │              │            │        │          │                  │
├──┼────┼─────────────────────┼───────┼──────┼────┼─────┼─────────┤
│58  │周儷蓉  │92/11/6 （總表）（簡訊）                  │92/11/6  10:29│泛亞電信    │基本資料│警二卷第  │無證據證明該資料係│
│    │        │0000000000 → 不詳                        │0000000000    │            │        │317 （總表│蕭更哲、張玉明委託│
│    │        │張玉明                                    │              │            │        │）、971頁 │他人查詢          │
└──┴────┴─────────────────────┴───────┴──────┴────┴─────┴─────────┘
附表七
┌──┬───┬───────────────┬───────────────┬───────────────┐
│編號│姓名  │參與之犯行                    │與蕭更哲共同參與之犯行        │無故取得電腦設備之電磁紀錄筆數│
├──┼───┼───────────────┼───────────────┼───────────────┤
│1   │蕭更哲│附表四之一至九、四之十編號1 至│無                            │262＋13＋23＋7＋4＋27＝336筆  │
│    │      │13、四之十一編號1 至6 、8 至24│                              │                              │
│    │      │、四之十一（二）至（四）、四之│                              │                              │
│    │      │十二（一）至（三）、四之十三（│                              │                              │
│    │      │一）至（九）                  │                              │                              │
├──┼───┼───────────────┼───────────────┼───────────────┤
│2   │洪昀姍│附表四之五編號10、11、15、四之│同左                          │3＋8＝11筆                    │
│    │      │六編號1 至8                   │                              │                              │
├──┼───┼───────────────┼───────────────┼───────────────┤
│3   │李建華│附表四之五                    │同左                          │41筆                          │
├──┼───┼───────────────┼───────────────┼───────────────┤
│4   │張玉明│附表四之四編號56、四之五編號16│同左                          │1＋4＋38＋27＝70筆            │
│    │      │、26、37、38、四之六、四之十三│                              │                              │
│    │      │（一）至（九）                │                              │                              │
├──┼───┼───────────────┼───────────────┼───────────────┤
│5   │張陽  │附表四之六                    │同左                          │38筆                          │
├──┼───┼───────────────┼───────────────┼───────────────┤
│6   │鄭之光│附表四之三編號7、四之五編號17 │同左                          │2筆                           │
├──┼───┼───────────────┼───────────────┼───────────────┤
│7   │李榮全│四之十三（一）至（九）        │同左                          │27筆                          │
├──┼───┼───────────────┼───────────────┼───────────────┤
│8   │吳東衡│附表四之九、四之十、四之十一（│附表四之九、四之十編號1 至13、│16＋14＋31＝61筆              │
│    │      │一）至（四）                  │四之十一（一）編號1 至6 、8 至│                              │
│    │      │                              │24、四之十一（二）至（四）    │                              │
├──┼───┼───────────────┼───────────────┼───────────────┤
│9   │蔡叡東│附表四之一編號8、四之十編號12 │同左                          │3筆                           │
│    │      │、四之十三（八）編號3         │                              │                              │
├──┼───┼───────────────┼───────────────┼───────────────┤
│10  │蔡冠霆│附表四之七編號3 、四之八編號1 │同左                          │1＋13＋1＋1＝16筆             │
│    │      │、2 、21、22、29、32、39、44至│                              │                              │
│    │      │47、52、53、四之十編號2 、四之│                              │                              │
│    │      │十一（二）                    │                              │                              │
├──┴───┴───────────────┴───────────────┴───────────────┤
│其他業經判決之被告                                                                                          │
├──┬───┬───────────────┬───────────────┬───────────────┤
│11  │江萬福│附表四之五編號25、四之八編號41│同左                          │2筆                           │
├──┼───┼───────────────┼───────────────┼───────────────┤
│12  │吳文豪│附表四之一編號9 、四之八編號6 │同左                          │3筆                           │
│    │      │、9                           │                              │                              │
├──┼───┼───────────────┼───────────────┼───────────────┤
│13  │巫銘成│附表四之八編號51、59          │同左                          │2筆                           │
├──┼───┼───────────────┼───────────────┼───────────────┤
│14  │李文喜│附表四之三編號13、18、四之九編│同左                          │3筆                           │
│    │      │號15                          │                              │                              │
├──┼───┼───────────────┼───────────────┼───────────────┤
│15  │杜鴻洋│附表四之五編號22              │同左                          │1筆                           │
├──┼───┼───────────────┼───────────────┼───────────────┤
│16  │林憲昌│附表四之八編號43              │同左                          │1筆                           │
├──┼───┼───────────────┼───────────────┼───────────────┤
│17  │黃啟彰│附表四之四編號47、四之八編號15│同左                          │4筆                           │
│    │      │、四之十三（五）編號2 、四之十│                              │                              │
│    │      │三（六）編號4                 │                              │                              │
├──┼───┼───────────────┼───────────────┼───────────────┤
│18  │楊宗陞│                              │                              │                              │
├──┼───┼───────────────┼───────────────┼───────────────┤
│19  │劉興仁│附表四之十一（一）編號1       │同左                          │1筆                           │
└──┴───┴───────────────┴───────────────┴───────────────┘
附表八（起訴書附表）
委託時間    委託者       查詢號碼     內容   電信公司  查詢人員
＊000000    0000000000   0000000000   通聯   和信      Ⅹ
＊000000    0000000000   Ｚ000000000   基資   和信      林佳慶
＊000000    0000000000   Ｚ000000000   基資   和信      林佳慶
＊                       Ｚ000000000   基資   和信      林佳慶
＊000000    0000000000   Ｚ000000000   基資   和信      林佳慶
                         Ｚ000000000   基資   和信      林佳慶
                         Ｚ000000000   基資   和信      林佳慶
                         Ｚ000000000   基資   和信      林佳慶
                         Ｚ000000000   基資   和信      林佳慶
                         Ｚ000000000   基資   和信      林佳慶
                         Ｚ000000000   基資   和信      林佳慶
                         Ｚ000000000   基資   和信      林佳慶
＊000000    0000000000   Ｚ000000000   基資   和信      林佳慶
                         Ｚ000000000   基資   和信      林佳慶
                         Ｚ000000000   基資   和信      林佳慶
                         Ｚ000000000   基資   和信      林佳慶
                         Ｚ000000000   基資   和信      林佳慶
                         Ｚ000000000   基資   和信      林佳慶
                         Ｚ000000000   基資   和信      林佳慶
                         Ｚ000000000   基資   和信      林佳慶
＊000000    0000000000   Ｚ000000000   基資   和信      林佳慶
＊000000    00-0000000   00-00087585  通聯   中華北區  Ⅹ
＊000000    0000000000   0000000000   基資   遠傳      Ⅹ
＊000000    00-00000000  0000000000   基資   中華行通  Ⅹ
＊000000    0000000000   00-00000000  基資   中華北區  林宜正
＊000000    00-00000000  00-00000000  基資   中華北區  Ⅹ
＊000000    0000000000   07-7481958   基資   中華南區  Ⅹ
＊000000    0000000000   00-00000000  基資   中華北區  林宜正
＊000000    0000000000   0000000000   基資   台灣      Ⅹ
＊000000    00-00000000  00-00000000  基資   中華北區  Ⅹ
＊000000    0000000000   00-00000000  基資   中華中區  林宜正
＊000000    0000000000   0000000000   基資   台灣      Ⅹ
＊000000    0000000000   00-00000000  基資   中華中區  Ⅹ
＊000000    00-0000000   00-0002160   基資   中華北區  Ⅹ
＊000000    0000000000   0000000000   基資   遠傳      施靜珊
＊000000    0000000000   00-00000000  基資   中華北區  Ⅹ
＊000000    0000000000   00-00000000  基資   中華北區  Ⅹ
＊000000    0000000000   0000000000   基資   泛亞      陳怡均
＊000000    0000000000   0000000000   基資   和信      林佳慶
                         0000000000   基資   遠傳      Ⅹ
＊000000    0000000000   0000000000   基資   遠傳      施靜珊
＊000000    0000000000   Ｚ000000000   基資   和信      林佳慶
                         Ｚ000000000   基資   和信      林佳慶
                         Ｚ000000000   基資   和信      林佳慶
                         Ｚ000000000   基資   和信      林佳慶
                         Ｚ000000000   基資   和信      林佳慶
                         Ｚ000000000   基資   和信      林佳慶
                         Ｚ000000000   基資   和信      林佳慶
                         Ｚ000000000   基資   和信      林佳慶
＊000000    0000000000   0000000000   通聯   遠傳      施靜珊
＊000000    0000000000   0000000000   基資   台灣      Ⅹ
＊000000    00-0000000   0000000000   基資   和信      林佳慶
                         0000000000   基資   和信      林佳慶
＊000000    0000000000   0000000000   基資   和信      林佳慶
＊000000    0000000000   0000000000   通聯   台灣      郭龍濟
＊000000    00-00000000  0000000000   基資   台灣      Ⅹ
＊000000    0000000000   00-00000000  基資   中華北區  Ⅹ
＊000000    0000000000   07-3369752   基資   中華南區  蘇蕙香
＊000000    0000000000   0000000000   基資   中華行通  Ⅹ
＊000000    0000000000   0000000000   通聯   遠傳      Ⅹ
                         0000000000   通聯   遠傳      Ⅹ
                         0000000000   通聯   遠傳      Ⅹ
                         0000000000   基資   台灣      王振宇
＊000000    0000000000   0000000000   基資   中華行通  蘇蕙香
                         0000000000   基資   中華行通  蘇蕙香
                         0000000000   基資   中華行通  蘇蕙香
                         0000000000   基資   中華行通  蘇蕙香
                         0000000000   基資   中華行通  蘇蕙香
                         0000000000   基資   中華行通  蘇蕙香
                         0000000000   基資   中華行通  蘇蕙香
                         0000000000   基資   中華行通  蘇蕙香
                         0000000000   基資   中華行通  蘇蕙香
                         0000000000   基資   中華行通  蘇蕙香
                         0000000000   基資   中華行通  蘇蕙香
                         0000000000   基資   中華行通  蘇蕙香
                         0000000000   基資   中華行通  蘇蕙香
                         0000000000   基資   中華行通  蘇蕙香
                         0000000000   基資   中華行通  蘇蕙香
                         0000000000   基資   中華行通  蘇蕙香
                         0000000000   基資   中華行通  蘇蕙香
                         0000000000   基資   中華行通  蘇蕙香
                         0000000000   基資   中華行通  蘇蕙香
                         0000000000   基資   中華行通  蘇蕙香
                         0000000000   基資   中華行通  蘇蕙香
                         0000000000   基資   中華行通  蘇蕙香
                         0000000000   基資   中華行通  蘇蕙香
＊920704    ?            0000000000   通聯   中華行通  Ⅹ
                         0000000000   通聯   中華行通  Ⅹ
＊000000    00-0000000   0000000000   基資   泛亞      陳怡均
＊920704    ?            0000000000   基資   台灣      Ⅹ
＊000000    00-0000000   0000047209   基資   中華行通  Ⅹ
                         0000000000   基資   中華行通  Ⅹ
                         00-0000000   基資   中華北區  Ⅹ
＊920704    ?            0000000000   基資   和信      林佳慶
＊920705    ?            0000000000   基資   中華行通  Ⅹ
＊920705    ?            0000000000   基資   中華行通  Ⅹ
＊000000    0000000000   07-7903754   基資   中華南區  蘇蕙香
＊000000    00-0000000   0000028188   基資   遠傳      Ⅹ
＊000000    0000000000   0000000000   基資   和信      林佳慶
＊920707    ?            0000000000   基資   中華行通  Ⅹ
＊000000    0000000000   0000000000   基資   中華行通  Ⅹ
＊000000    0000000000   0000000000   基資   台灣      Ⅹ
＊000000    0000000000   0000000000   基資   和信      林佳慶
                         0000000000   基資   台灣      Ⅹ
＊000000    0000000000   03-4387705   基資   中華北區  Ⅹ
＊000000    0000000000   0000000000   基資   泛亞      陳怡均
＊000000    0000000000   0000000000   基資   泛亞      陳怡均
＊000000    00-0000000   0000000000   基資   遠傳      施靜珊
＊000000    0000000000   07-3506826   基資   中華南區  Ⅹ
＊000000    0000000000   0000000000   通聯   中華行通  Ⅹ
＊000000    0000000000   07-7093754   基資   中華南區  Ⅹ
                         00-0000000   基資   中華南區  Ⅹ
＊000000    0000000000   0000000000   基資   遠傳      Ⅹ
＊000000    0000000000   0000000000   基資   遠傳      Ⅹ
＊000000    00-0000000   0000000000   基資   遠傳      施靜珊
＊000000    0000000000   0000000000   基資   遠傳      施靜珊
＊000000    0000000000   0000000000   基資   台灣      王振宇
＊000000    00-0000000   0000000000   通聯   和信      郭龍濟
＊000000    00-00000000  0000000000   基資   台灣      王振宇
＊000000    0000000000   0000000000   基資   中華行通  Ⅹ
＊000000    0000000000   0000000000   基資   中華行通  Ⅹ
＊000000    0000000000   0000000000   基資   遠傳      施靜珊
＊000000    0000000000   00-00000000  基資   中華北區  蘇蕙香
＊000000    0000000000   0000000000   基資   和信      林佳慶
＊000000    00-0000000   0000010546   基資   中華行通  Ⅹ
＊000000    0000000000   00-00000000  基資   中華北區  蘇蕙香
＊000000    0000000000   06-2201488   基資   中華南區  蘇蕙香
＊000000    0000000000   0000000000   基資   中華行通  Ⅹ
＊000000    00-00000000  0000000000   基資   中華行通  Ⅹ
＊000000    0000000000   0000000000   基資   中華行通  Ⅹ
＊000000    0000000000   0000000000   基資   中華行通  Ⅹ
＊000000    0000000000   0000000000   基資   和信      林佳慶
＊000000    0000000000   0000000000   基資   台灣      Ⅹ
＊000000    0000000000   0000000000   基資   台灣      Ⅹ
＊000000    0000000000   0000000000   基資   和信      林佳慶
                         0000000000   基資   中華行通  Ⅹ
＊000000    0000000000   0000000000   基資   和信      林佳慶
＊000000    00-00000000  04-8330703   基資   中華中區  蘇蕙香
＊000000    0000000000   0000000000   基資   中華行通  Ⅹ
＊000000    0000000000   0000000000   基資   和信      林佳慶
＊000000    0000000000   00-00000000  基資   中華中區  Ⅹ
＊000000    0000000000   0000000000   基資   泛亞      陳怡均
                         0000000000   基資   遠傳      Ⅹ
＊000000    0000000000   0000000000   通聯   大眾      林茂宏
＊000000    0000000000   0000000000   基資   東信      Ⅹ
＊000000    0000000000   0000000000   基資   和信      林佳慶
＊000000    0000000000   0000000000   基資   中華行通  Ⅹ
＊000000    0000000000   0000000000   基資   中華行通  Ⅹ
＊000000    0000000000   0000000000   通聯   大眾      Ⅹ
＊000000    0000000000   00-00000000  基資   中華北區  蘇蕙香
＊000000    0000000000   0000000000   基資   台灣      Ⅹ
                         0000000000   基資   台灣      Ⅹ
＊000000    0000000000   0000000000   基資   泛亞      陳怡均
＊000000    0000000000   0000000000   基資   台灣      Ⅹ
＊000000    0000000000   0000000000   通聯   中華行通  郭龍濟
＊000000    0000000000   0000000000   基資   中華行通  Ⅹ
＊000000    0000000000   0000000000   基資   和信      林佳慶
＊000000    00-0000000   0000001354   基資   遠傳      Ⅹ
＊000000    0000000000   0000000000   基資   和信      Ⅹ
＊000000    0000000000   00-00000000  基資   中華北區  Ⅹ
＊000000    0000000000   0000000000   通聯   中華行通  郭龍濟
＊000000    0000000000   0000000000   基資   中華行通  Ⅹ
＊000000    0000000000   0000000000   基資   台灣      Ⅹ
＊000000    0000000000   0000000000   通聯   遠傳      Ⅹ
＊000000    0000000000   0000000000   基資   和信      林佳慶
＊000000    00-00000000  0000000000   基資   台灣      Ⅹ
＊000000    0000000000   03-4520158   基資   中華北區  蘇蕙香
＊000000    0000000000   0000000000   基資   中華行通  Ⅹ
＊000000    00-0000000   0000008779   基資   中華行通  Ⅹ
＊000000    0000000000   0000000000   基資   遠傳      Ⅹ
＊000000    0000000000   0000000000   基資   台灣      王振宇
＊000000    0000000000   00-00000000  通聯   中華北區  郭龍濟
                         00-0000000   通聯   中華北區  郭龍濟
＊000000    0000000000   0000000000   基資   中華行通  Ⅹ
＊000000    0000000000   0000000000   基資   台灣      Ⅹ
                         0000000000   基資   遠傳      Ⅹ
                         0000000000   基資   台灣      Ⅹ
＊000000    0000000000   00-00000000  基資   中華北區  廖麗琴
＊000000    00-0000000   0000000000   基資   和信      林佳慶
＊000000    0000000000   0000000000   基資   台灣      Ⅹ
＊000000    0000000000   0000000000   基資   和信      林佳慶
＊000000    0000000000   0000000000   通聯   台灣      郭龍濟
                         0000000000   基資   中華行通  Ⅹ
＊000000    0000000000   0000000000   基資   泛亞      陳怡均
＊000000    0000000000   0000000000   基資   中華行通  Ⅹ
＊920714    ?            0000000000   基資   遠傳      Ⅹ
＊000000    0000000000   0000000000   基資   台灣      Ⅹ
＊000000    0000000000   0000000000   基資   遠傳      施靜珊
＊000000    0000000000   07-7926837   基資   中華南區  Ⅹ
＊000000    0000000000   00-00000000  基資   中華北區  蘇蕙香
＊000000    0000000000   0000000000   基資   遠傳      施靜珊
＊000000    0000000000   00-00000000  基資   中華中區  Ⅹ
＊000000    0000000000   00-00000000  基資   中華中區  林宜正
＊000000    0000000000   0000000000   基資   和信      Ⅹ
＊000000    0000000000   0000000000   基資   中華行通  Ⅹ
＊000000    0000000000   0000000000   通聯   遠傳      郭龍濟
                         0000000000   通聯   遠傳      郭龍濟
＊000000    0000000000   04-7252899   基資   中華中區  蘇蕙香
＊000000    0000000000   07-3506821   基資   中華南區  Ⅹ
＊000000    0000000000   0000000000   基資   和信      Ⅹ
                         0000000000   基資   中華行通  Ⅹ
＊000000    0000000000   0000000000   基資   中華行通  Ⅹ
＊000000    0000000000   00-00000000  基資   中華北區  蘇蕙香
＊000000    0000000000   0000000000   通聯   遠傳      施靜珊
                         0000000000   基資   台灣      王振宇
＊000000    0000000000   0000000000   基資   泛亞      陳怡均
＊000000    0000000000   0000000000   基資   中華行通  Ⅹ
＊000000    0000000000   0000000000   基資   中華行通  Ⅹ
＊000000    0000000000   0000000000   基資   東信      Ⅹ
＊000000    0000000000   0000000000   基資   中華行通  Ⅹ
＊000000    0000000000   00-00000000  基資   中華中區  Ⅹ
＊000000    0000000000   0000000000   通聯   遠傳      郭龍濟
＊000000    0000000000   0000000000   基資   台灣      王振宇
＊000000    0000000000   0000000000   基資   和信      林佳慶
＊000000    0000000000   0000000000   基資   遠傳      Ⅹ
＊000000    0000000000   00-00000000  基資   中華北區  Ⅹ
＊000000    0000000000   00-00000000  基資   中華北區  Ⅹ
＊000000    0000000000   0000000000   基資   台灣      王振宇
＊000000    00-00000000  0000000000   基資   中華行通  Ⅹ
＊000000    0000000000   0000000000   基資   中華行通  Ⅹ
＊000000    0000000000   00-00000000  基資   中華北區  Ⅹ
＊000000    0000000000   0000000000   基資   遠傳      Ⅹ
＊000000    0000000000   0000000000   基資   和信      林佳慶
＊000000    0000000000   06-2226763   基資   中華南區  蘇蕙香
＊000000    0000000000   0000000000   基資   遠傳      Ⅹ
＊000000    0000000000   03-3900750   通聯   中華北區  郭龍濟
                         00-0000000   通聯   中華北區  郭龍濟
＊000000    0000000000   00-00000000  基資   中華北區  蘇蕙香
＊000000    0000000000   0000000000   基資   中華行通  Ⅹ
＊000000    00-0000000   0000090338   基資   中華行通  Ⅹ
＊000000    0000000000   0000000000   基資   泛亞      陳怡均
＊000000    0000000000   00-00000000  基資   中華北區  Ⅹ
＊000000    0000000000   07-5214222   通聯   中華南區  郭龍濟
                         00-0000000   通聯   中華南區  郭龍濟
＊000000    0000000000   0000000000   基資   中華行通  Ⅹ
＊000000    0000000000   06-2056008   基資   中華南區  林宜正
＊000000    00-00000000  0000000000   基資   台灣      Ⅹ
＊000000    0000000000   0000000000   基資   泛亞      陳怡均
＊000000    0000000000   06-7225967   基資   中華南區  林宜正
＊000000    00-00000000  0000000000   基資   和信      林佳慶
＊000000    0000000000   00-00000000  基資   中華中區  林宜正
＊000000    00-0000000   0000000090   基資   遠傳      Ⅹ
＊000000    0000000000   0000000000   基資   和信      林佳慶
＊000000    0000000000   0000000000   基資   中華行通  Ⅹ
                         0000000000   基資   遠傳      Ⅹ
＊000000    0000000000   0000000000   基資   中華行通  郭龍濟
＊000000    0000000000   0000000000   基資   台灣      王振宇
＊000000    0000000000   00-00000000  基資   中華北區  廖麗琴
＊000000    0000000000   0000000000   通聯   中華行通  郭龍濟
＊000000    0000000000   0000000000   基資   泛亞      Ⅹ
＊000000    0000000000   00-00000000  基資   中華北區  Ⅹ
＊000000    0000000000   06-2041932   基資   中華南區  Ⅹ
＊000000    00-00000000  04-7718243   基資   中華中區  Ⅹ
＊000000    0000000000   00-00000000  基資   中華北區  廖麗琴
                         0000000000   基資   中華行通  Ⅹ
＊000000    0000000000   0000000000   基資   和信      林佳慶
＊000000    0000000000   0000000000   基資   遠傳      Ⅹ
＊000000    0000000000   00-00000000  基資   中華北區  Ⅹ
＊000000    0000000000   0000000000   基資   泛亞      陳怡均
＊000000    0000000000   0000000000   基資   台灣      王振宇
＊000000    0000000000   Ｚ000000000   基資   和信      林佳慶
＊000000    0000000000   0000000000   通聯   和信      陳豐民
＊000000    0000000000   0000000000   基資   台灣      王振宇
＊000000    0000000000   0000000000   基資   中華行通  Ⅹ
＊000000    00-00000000  0000000000   基資   台灣      王振宇
＊000000    0000000000   0000000000   基資   泛亞      Ⅹ
＊000000    0000000000   0000000000   基資   台灣      Ⅹ
＊000000    00-00000000  00-00000000  基資   中華北區  蘇蕙香
＊000000    00-00000000  0000000000   基資   遠傳      Ⅹ
＊000000    0000000000   0000000000   基資   遠傳      Ⅹ
＊000000    0000000000   Ｚ000000000   基資   和信      林佳慶
                         Ｚ000000000   基資   和信      林佳慶
＊000000    0000000000   00-00000000  基資   中華北區  蘇蕙香
＊000000    0000000000   00-00000000  基資   中華北區  Ⅹ
＊000000    00-0000000   0000086689   基資   中華行通  Ⅹ
＊000000    0000000000   0000000000   基資   遠傳      施靜珊
                         0000000000   基資   台灣      王振宇
＊000000    0000000000   00-00000000  基資   中華中區  Ⅹ
＊000000    0000000000   00-00000000  通聯   中華中區  蘇蕙香
＊000000    00-0000000   00-00071228  基資   中華北區  蘇蕙香
＊000000    0000000000   03-3337928   通聯   中華北區  Ⅹ
＊000000    0000000000   0000000000   基資   中華行通  Ⅹ
＊000000    00-0000000   0000000000   基資   中華行通  蘇蕙香
＊000000    0000000000   0000000000   基資   東信      Ⅹ
＊000000    00-0000000   0000000000   基資   和信      林佳慶
＊000000    0000000000   0000000000   基資   台灣      王振宇
                         00-0000000   基資   中華北區  Ⅹ
＊000000    0000000000   0000000000   基資   中華行通  Ⅹ
＊000000    0000000000   0000000000   基資   遠傳      Ⅹ
                         0000000000   基資   中華行通  Ⅹ
＊000000    0000000000   00-00000000  基資   中華北區  Ⅹ
＊000000    00-0000000   0000083893   基資   中華行通  Ⅹ
＊000000    00-0000000   00-0007656   基資   中華南區  蘇蕙香
＊000000    0000000000   0000000000   基資   和信      林佳慶
                         00-00000000  基資   中華中區  蘇蕙香
＊000000    0000000000   07-3746373   基資   中華南區  蘇蕙香
＊000000    00-00000000  05-2623751   基資   中華南區  蘇蕙香
＊000000    0000000000   0000000000   基資   遠傳      施靜珊
＊000000    0000000000   0000000000   基資   和信      林佳慶
＊000000    0000000000   0000000000   基資   和信      林佳慶
＊000000    0000000000   0000000000   基資   東信      Ⅹ
＊000000    00-0000000   0000057349   基資   中華行通  Ⅹ
＊000000    0000000000   0000000000   基資   台灣      王振宇
＊000000    0000000000   00-00000000  基資   中華北區  Ⅹ
＊000000    0000000000   0000000000   通聯   台灣      郭慧珍
＊000000    0000000000   00-00000000  基資   中華北區  蘇蕙香
＊000000    0000000000   00-00000000  基資   中華北區  蘇蕙香
＊920725電話0000000000曾調0000000000  通聯   台灣（出事）郭龍濟
            00-0000000曾調0000000000  通聯   台灣      郭龍濟
            0000000000曾調0000000000  通聯   台灣      郭龍濟
＊000000    0000000000   0000000000   基資   中華行通  Ⅹ
＊000000    00-00000000  00-00000000  基資   中華北區  Ⅹ
＊000000    00-0000000   0000000000   基資   台灣      王振宇
＊000000    0000000000   0000000000   基資   和信      林佳慶
＊000000    0000000000   0000000000   基資   台灣      Ⅹ
＊000000    0000000000   0000000000   基資   台灣      Ⅹ
＊000000    0000000000   00-00000000  基資   中華北區  Ⅹ
＊000000    0000000000   0000000000   基資   和信      Ⅹ
＊000000    0000000000   0000000000   基資   台灣      王振宇
                         0000000000   基資   和信      林佳慶
＊000000    0000000000   07-7220700   基資   中華南區  Ⅹ
                         00-0000000   基資   中華南區  Ⅹ
＊000000    0000000000   0000000000   通聯   遠傳      Ⅹ
＊000000    0000000000   0000000000   基資   台灣      Ⅹ
＊000000    0000000000   0000000000   基資   東信      Ⅹ
＊000000    0000000000   00-00000000  基資   中華北區  Ⅹ
＊000000    0000000000   0000000000   通聯   中華行通  葉景星
＊000000    0000000000   0000000000   基資   中華行通  Ⅹ
＊000000    0000000000   0000000000   基資   中華行通  Ⅹ
＊000000    0000000000   0000000000   基資   泛亞      陳怡均
＊000000    0000000000   07-3721533   基資   中華南區  蘇蕙香
                         0000000000   基資   中華行通  Ⅹ
＊000000    0000000000   0000000000   基資   中華行通  Ⅹ
＊000000    0000000000   0000000000   基資   和信      林佳慶
＊000000    0000000000   0000000000   基資   中華行通  Ⅹ
                         0000000000   基資   遠傳      Ⅹ
＊000000    0000000000   07-3960177   基資   中華南區  Ⅹ
                         00-0000000   基資   中華南區  Ⅹ
＊000000    0000000000   0000000000   基資   中華行通  Ⅹ
＊000000    0000000000   00-00000000  基資   中華中區  Ⅹ
＊000000    0000000000   0000000000   基資   遠傳      施靜珊
＊000000    0000000000   0000000000   基資   泛亞      陳怡均
＊000000    0000000000   Ｚ000000000   基資   和信      林佳慶
                         Ｚ000000000   基資   和信      林佳慶
                         Ｚ000000000   基資   和信      林佳慶
＊000000    0000000000   0000000000   基資   中華行通  Ⅹ
＊000000    0000000000   00-00000000  基資   中華中區  蘇蕙香
＊000000    0000000000   0000000000   基資   和信      林佳慶
＊000000    0000000000   00-00000000  基資   中華中區  蘇蕙香
＊000000    0000000000   0000000000   基資   和信      林佳慶
＊000000    0000000000   0000000000   基資   中華行通  Ⅹ
＊000000    0000000000   0000000000   基資   和信      林佳慶
＊000000    0000000000   0000000000   通聯  中華行通藍玉惠葉景星
＊000000    0000000000   0000000000   基資   中華行通  Ⅹ
                         0000000000   基資   台灣      Ⅹ
＊000000    0000000000   0000000000   通聯  中華行通藍玉惠王嘉華
＊000000    0000000000   07-3392814   基資   中華南區  蘇蕙香
                         0000000000   基資   中華行通  Ⅹ
                         0000000000   基資   中華行通  Ⅹ
＊000000    0000000000   0000000000   基資   遠傳      施靜珊
＊000000    0000000000   0000000000   通聯   台灣      Ⅹ
                         0000000000   基資   和信      林佳慶
＊000000    0000000000   0000000000   基資   台灣      Ⅹ
＊000000    0000000000   0000000000   基資   和信      林佳慶
＊000000    0000000000   0000000000   基資   中華行通  Ⅹ
＊000000    0000000000   0000000000   基資   中華行通  Ⅹ
＊000000    0000000000   0000000000   基資   遠傳      Ⅹ
＊000000    0000000000   03-3310047   基資   中華北區  Ⅹ
＊000000    0000000000   0000000000   基資   遠傳      施靜珊
＊000000    00-0000000   0000000000   基資   遠傳      施靜珊
＊000000    0000000000   0000000000   通聯   中華行通  Ⅹ
＊000000    00-0000000   0000010801   基資   中華行通  Ⅹ
                         0000000000   基資   中華行通  Ⅹ
＊000000    0000000000   07-7819881   基資   中華南區  Ⅹ
＊000000    0000000000   0000000000   通聯   台灣      Ⅹ
＊000000    0000000000   0000000000   基資   中華行通  Ⅹ
＊000000    0000000000   00-00000000  基資   中華北區  Ⅹ
＊000000    0000000000   0000000000   基資   中華行通  Ⅹ
＊000000    0000000000   0000000000   通聯   中華行通  葉景星
＊000000    0000000000   0000000000   基資   台灣      Ⅹ
                         0000000000   基資   和信      林佳慶
＊000000    0000000000   0000000000   基資   遠傳      Ⅹ
＊000000    00-00000000  0000000000   基資   和信      林佳慶
＊000000    0000000000   07-5375115   基資   中華南區  林宜正
                         00-0000000   基資   中華南區  Ⅹ
＊000000    00-0000000   0000000000   通聯   中華行通  王嘉華
＊000000    0000000000   Ｚ000000000   基資   和信      林佳慶
＊000000    0000000000   0000000000   基資   和信      林佳慶
＊000000    00-00000000  0000000000   通聯   和信      林佳慶
＊000000    0000000000   0000000000   基資   台灣      Ⅹ
＊000000    0000000000   00-00000000  基資   中華中區  Ⅹ
＊000000    0000000000   0000000000   基資   泛亞      Ⅹ
                         00-0000000   基資   中華北區  Ⅹ
＊000000    0000000000   00-00000000  基資   中華北區  Ⅹ
＊000000    0000000000   00-00000000  基資   中華北區  Ⅹ
＊000000    0000000000   00-00000000  基資   中華北區  林宜正
                         00-00000000  基資   中華北區  林宜正
＊000000    0000000000   0000000000   基資   和信      Ⅹ
＊000000    0000000000   00-00000000  基資   中華北區  Ⅹ
＊000000    00-00000000  00-00000000  基資   中華北區  Ⅹ
＊000000    0000000000   0000000000   基資   遠傳      Ⅹ
＊000000    0000000000   07-5321857   基資   中華南區  林宜正
＊000000    0000000000   0000000000   通聯   台灣（0801調）Ⅹ
＊000000    0000000000   0000000000   基資   泛亞      陳怡均
＊000000    0000000000   0000000000   通聯   遠傳      施靜珊
                         0000000000   通聯   泛亞      郭慧珍
                         0000000000   通聯   遠傳      施靜珊
＊000000    0000000000簡 0000000000   基資   中華行通  Ⅹ
＊000000    0000000000   0000000000   通聯   中華行通  葉景星
＊000000    00-0000000   0000000000   基資   遠傳      施靜珊
＊000000    0000000000   0000000000   基資   台灣      Ⅹ
＊000000    0000000000   0000000000   基資   和信      林佳慶
                         00-0000000   基資   中華南區  Ⅹ
＊000000    00-0000000   00-0005366   基資   中華中區  Ⅹ
＊000000    0000000000   0000000000   基資   中華行通  Ⅹ
＊000000    0000000000   0000000000   基資   東信      Ⅹ
＊000000    00-0000000   0000017091   基資   中華行通  Ⅹ
＊000000    0000000000   0000000000   基資   中華行通  藍玉惠
                         0000000000   基資   泛亞      陳怡均
＊000000    0000000000   0000000000   基資   中華行通  Ⅹ
＊000000    0000000000   0000000000   基資   遠傳      Ⅹ
＊000000    0000000000   07-3160006   基資   中華南區  林宜正
＊000000    0000000000   0000000000   基資   和信      Ⅹ
＊000000    0000000000   00-00000000  基資   中華北區  林宜正
＊000000    0000000000   00-00000000  基資   中華北區  Ⅹ
＊000000    0000000000   0000000000   基資   和信      Ⅹ
＊000000    0000000000   0000000000   基資   中華行通  藍玉惠
＊000000    00-0000000   0000000000   基資   和信      林佳慶
＊000000    00-0000000   0000000000   基資   泛亞      陳怡均
                         00-00000000  基資   中華北區  Ⅹ
＊000000    0000000000   0000000000   基資   台灣      Ⅹ
＊000000    0000000000   0000000000   基資   泛亞      陳怡均
＊000000    0000000000   0000000000   基資   泛亞      陳怡均
＊920813    ?            0000000000   基資   泛亞      Ⅹ
＊000000    0000000000   0000000000   基資   和信      林佳慶
＊000000    0000000000   Ｚ000000000   基資   和信      林佳慶
                         Ｚ000000000   基資   和信      林佳慶
                         Ｚ000000000   基資   和信      林佳慶
                         Ｚ000000000   基資   和信      林佳慶
＊000000    0000000000   0000000000   基資   和信      林佳慶
＊000000    0000000000   00-00000000  基資   中華北區  Ⅹ
＊000000    0000000000   00-00000000  基資   中華中區  Ⅹ
＊000000    0000000000   03-3778183   基資   中華北區  林宜正
＊000000    0000000000   0000000000   基資   中華行通  藍玉惠
＊000000    0000000000   0000000000   基資   和信      林佳慶
＊000000    0000000000   0000000000   基資   和信      林佳慶
＊000000    00-0000000   0000055415   基資   遠傳      Ⅹ
＊000000    00-00000000  00-00000000  基資   中華北區  Ⅹ
＊000000    00-00000000  0000000000   基資   台灣      Ⅹ
＊000000    0000000000   0000000000   基資   台灣      Ⅹ
＊000000    0000000000   0000000000   基資   和信      Ⅹ
＊000000    00-0000000   0000000000   基資   泛亞      陳怡均
                         0000000000   基資   台灣      Ⅹ
＊000000    0000000000   0000000000   基資   中華行通  Ⅹ
＊000000    0000000000   0000000000   基資   和信      Ⅹ
＊000000    0000000000   0000000000   基資   和信      林佳慶
＊000000    0000000000   0000000000   基資   台灣      Ⅹ
＊000000    0000000000   0000000000   基資   遠傳      Ⅹ
＊000000    0000000000   Ｚ000000000   基資   和信      林佳慶
＊000000    0000000000   0000000000   基資   遠傳      施靜珊
＊000000    0000000000   0000000000   基資   中華行通  藍玉惠
＊000000    0000000000   0000000000   基資   和信      林佳慶
＊920817    ?            0000000000   基資   泛亞      陳怡均
＊000000    0000000000   0000000000   基資   中華行通  藍玉惠
＊000000    0000000000   0000000000   基資   和信      林佳慶
＊000000    0000000000   0000000000   基資   和信      林佳慶
＊000000    0000000000   08-7327165   基資   中華南區  Ⅹ
                         00-0000000   基資   中華南區  Ⅹ
＊000000    00-00000000  0000000000   基資   泛亞      陳怡均
＊000000    0000000000   0000000000   基資   和信      Ⅹ
＊000000    0000000000   0000000000   基資   和信      林佳慶
＊000000    0000000000   04-7793433   基資   中華中區  Ⅹ
＊000000    0000000000   07-7415729   基資   中華南區  Ⅹ
＊000000    0000000000   03-4988977   基資   中華北區  Ⅹ
＊000000    0000000000   0000000000   基資   泛亞      Ⅹ
＊000000    0000000000   0000000000   基資   台灣      Ⅹ
＊000000    0000000000   0000000000   基資   中華行通  Ⅹ
＊000000    0000000000   03-3311047   基資   中華北區  Ⅹ
＊000000    00-00000000  0000000000   基資   遠傳      Ⅹ
＊000000    0000000000   06-2983800   基資   中華南區  Ⅹ
＊000000    0000000000   07-7478710   基資   中華南區  林宜正
＊000000    0000000000   0000000000   基資   和信      林佳慶
＊000000    00-00000000  00-00000000  基資   中華北區  Ⅹ
                         0000000000   基資   遠傳      Ⅹ
                         0000000000   基資   中華行通  Ⅹ
＊000000    0000000000   0000000000   基資   中華行通  Ⅹ
＊000000    0000000000   0000000000   基資   泛亞      Ⅹ
＊000000    0000000000   0000000000   基資   中華行通  藍玉惠
＊000000    0000000000   00-00000000  基資   中華北區  Ⅹ
＊000000    0000000000   0000000000   基資   泛亞      Ⅹ
＊000000    0000000000   0000000000   基資   中華行通  Ⅹ
＊000000    00-00000000  00-00000000  基資   中華北區  Ⅹ
＊000000    0000000000   07-7024590   基資   中華南區  Ⅹ
＊000000    00-00000000  0000000000   基資   遠傳      Ⅹ
＊000000    0000000000簡 0000000000   基資   和信      林佳慶
＊000000    0000000000簡 0000000000   基資   遠傳      Ⅹ
（斷線）
＊000000    0000000000簡 0000000000   基資   台灣      Ⅹ
                         0000000000   基資   台灣      Ⅹ
＊000000    0000000000簡 0000000000   基資   台灣      Ⅹ
                         0000000000   基資   台灣      Ⅹ
                         0000000000   基資   台灣      Ⅹ
                         0000000000   基資   台灣      Ⅹ
＊000000    0000000000簡 0000000000   基資   台灣      Ⅹ
                         0000000000   基資   台灣      Ⅹ
                         0000000000   基資   台灣      Ⅹ
                         0000000000   基資   台灣      Ⅹ
                         0000000000   基資   台灣      Ⅹ
＊000000    0000000000   06-2295019   基資   中華南區  Ⅹ
＊000000    0000000000   0000000000   基資   台灣      Ⅹ
＊000000    0000000000簡 0000000000   基資   台灣      Ⅹ
                         0000000000   基資   台灣      Ⅹ
                         0000000000   基資   台灣      Ⅹ
                         0000000000   基資   台灣      Ⅹ
                         0000000000   基資   台灣      Ⅹ
                         0000000000   基資   台灣      Ⅹ
＊000000    0000000000電 0000000000   基資   台灣      Ⅹ
＊920923    （話中來電） 0000000000   基資   遠傳      江志彬
            （話中來電） 0000000000   基資   遠傳      江志彬
＊000000    0000000000   00-00000000  基資   中華中區  Ⅹ
＊000000    0000000000簡 0000000000   基資   台灣      Ⅹ
                         0000000000   基資   台灣      Ⅹ
                         0000000000   基資   台灣      Ⅹ
                         0000000000   基資   台灣      Ⅹ
                         0000000000   基資   台灣      Ⅹ
                         0000000000   基資   台灣      Ⅹ
                         0000000000   基資   台灣      Ⅹ
                         0000000000   基資   台灣      Ⅹ
                         0000000000   基資   台灣      Ⅹ
                         0000000000   基資   台灣      Ⅹ
                         0000000000   基資   台灣      Ⅹ
＊000000    0000000000   0000000000   基資   台灣      Ⅹ
＊000000    0000000000簡 0000000000   基資   台灣      Ⅹ
                         0000000000   基資   台灣      Ⅹ
                         0000000000   基資   台灣      Ⅹ
                         0000000000   基資   台灣      Ⅹ
＊000000    0000000000   0000000000   基資   台灣      Ⅹ
                         0000000000   基資   台灣      Ⅹ
                         0000000000   基資   台灣      Ⅹ
＊000000    0000000000   0000000000   基資   台灣      Ⅹ
                         0000000000   基資   台灣      Ⅹ
＊000000    0000000000   0000000000   基資   台灣      Ⅹ
                         0000000000   基資   台灣      Ⅹ
                         0000000000   基資   台灣      Ⅹ
                         0000000000   基資   台灣      Ⅹ
＊000000    0000000000   0000000000   基資   台灣      Ⅹ
＊000000    0000000000電 00-0000000   基資   中華南區  鍾宜湘
                         00-0000000   基資   中華南區  鍾宜湘
                         00-00000000  基資   中華中區  鍾宜湘
                         00-00000000  基資   中華中區  鍾宜湘
                         00-00000000  基資   中華北區  鍾宜湘
                         00-00000000  基資   中華北區  鍾宜湘
                         00-00000000  基資   中華北區  鍾宜湘
                         00-00000000  基資   中華北區  鍾宜湘
                         00-00000000  基資   中華北區  鍾宜湘
                         00-00000000  基資   中華北區  鍾宜湘
                         00-00000000  基資   中華北區  鍾宜湘
                         00-00000000  基資   中華北區  鍾宜湘
                         00-00000000  基資   中華北區  鍾宜湘
                         00-00000000  基資   中華北區  鍾宜湘
                         0000000000   基資  中華行通藍玉惠鍾宜湘
                         0000000000   基資  中華行通藍玉惠鍾宜湘
＊000000    0000000000   0000000000   基資   中華行通  藍玉惠
＊000000    0000000000   00-00000000  基資   中華北區  Ⅹ
＊000000    0000000000   0000000000   基資   台灣      Ⅹ
＊000000    0000000000   0000000000   基資   台灣      Ⅹ
＊000000    0000000000   00-00000000  基資   中華北區  蘇蕙香
＊000000    0000000000   05-7907440   基資   中華南區  Ⅹ
＊000000    0000000000簡 0000000000   基資   台灣      Ⅹ
＊000000    0000000000   0000000000   基資   中華行通  Ⅹ
                         00-00000000  基資   中華北區  鍾宜湘
＊000000    0000000000   00-00000000  基資   中華北區  蘇蕙香
＊000000    0000000000   0000000000   基資   中華行通  Ⅹ
                         0000000000   基資   遠傳      Ⅹ
＊000000    0000000000   0000000000   基資   中華行通  Ⅹ
＊000000    0000000000   07-2251263   基資   中華南區  蘇蕙香
＊000000    0000000000   0000000000   基資   中華行通  Ⅹ
＊000000    0000000000   00-00000000  基資   中華北區  蘇蕙香
                         00-00000000  基資   中華北區  蘇蕙香
                         00-00000000  基資   中華北區  蘇蕙香
＊000000    0000000000   0000000000   基資   台灣      Ⅹ
＊000000    0000000000   07-3120861   基資   中華南區  蘇蕙香
＊000000    0000000000簡 0000000000   基資   台灣      Ⅹ
＊000000    0000000000簡 0000000000   基資   台灣      Ⅹ
＊000000    0000000000簡 0000000000   基資   台灣      Ⅹ
＊000000    0000000000簡 0000000000   基資   台灣      許逸湞
                         0000000000   基資   台灣      Ⅹ
＊000000    0000000000簡 0000000000   基資   台灣      Ⅹ
＊000000    0000000000簡 0000000000   基資   台灣      許逸湞
                         0000000000   基資   台灣      許逸湞
                         0000000000   基資   台灣      許逸湞
＊000000    0000000000簡 0000000000   基資   台灣      許逸湞
＊000000    0000000000簡 0000000000   基資   台灣      許逸湞
＊000000    0000000000   0000000000   基資   遠傳      Ⅹ
＊000000    0000000000   04-2235272   基資   中華中區  Ⅹ
                         00-00000000  基資   中華北區  Ⅹ
                         00-0000000   基資   中華北區  鍾宜湘
                         00-0000000   基資   中華北區  Ⅹ
＊000000    0000000000   0000000000   基資   遠傳      Ⅹ
＊000000    00-0000000   0000000000   通聯   台灣      張效武
＊000000    0000000000   0000000000   基資   遠傳      Ⅹ
＊000000    0000000000簡 0000000000   基資   台灣      許逸湞
                         0000000000   基資   台灣      許逸湞
                         0000000000   基資   台灣      許逸湞
                         0000000000   基資   台灣      許逸湞
                         0000000000   基資   台灣      許逸湞
                         0000000000   基資   台灣      許逸湞
                         0000000000   基資   台灣      許逸湞
                         0000000000   基資   台灣      許逸湞
＊000000    0000000000   0000000000   通聯   台灣      張效武
＊000000    0000000000   0000000000   基資   中華行通  Ⅹ
＊000000    0000000000   0000000000   基資   遠傳      Ⅹ
＊000000    0000000000簡 0000000000   基資   台灣      Ⅹ
                         0000000000   基資   台灣      許逸湞
                         0000000000   基資   台灣      許逸湞
                         0000000000   基資   台灣      許逸湞
                         0000000000   基資   台灣      許逸湞
                         0000000000   基資   台灣      許逸湞
＊000000    0000000000簡 0000000000   基資   台灣      許逸湞
＊000000    0000000000   0000000000   基資   泛亞      Ⅹ
＊000000    0000000000   0000000000   基資   台灣      Ⅹ
＊000000    0000000000簡 0000000000   基資   台灣      許逸湞
                         0000000000   基資   台灣      許逸湞
                         0000000000   基資   台灣      許逸湞
＊000000    0000000000簡 0000000000   基資   台灣      許逸湞
＊000000    0000000000簡 0000000000   基資   台灣      許逸湞
                         0000000000   基資   台灣      許逸湞
                         0000000000   基資   台灣      許逸湞
                         0000000000   基資   台灣      許逸湞
                         0000000000   基資   台灣      許逸湞
                         0000000000   基資   台灣      許逸湞
＊000000    0000000000   00-00000000  基資   中華北區  鍾宜湘
＊000000    0000000000   0000000000   基資   泛亞      Ⅹ
＊000000    0000000000   0000000000   基資   和信      Ⅹ
＊921022    蔡冠霆       0000000000   通聯   台灣      吳沛洋
＊000000    0000000000   0000000000   基資   東信      Ⅹ
＊000000    0000000000   0000000000   基資   中華行通  藍玉惠
＊000000    0000000000   00-00000000  基資   中華北區  Ⅹ
＊000000    0000000000   0000000000   基資   和信      Ⅹ
＊000000    0000000000簡 0000000000   基資   台灣      許逸湞
＊000000    0000000000簡 0000000000   基資   台灣      許逸湞
＊000000    0000000000   0000000000   基資   中華行通  Ⅹ
                         0000000000   基資   中華行通  藍玉惠
                         00-0000000   基資   中華南區  Ⅹ
                         00-0000000   基資   中華南區  Ⅹ
                         00-0000000   基資   中華南區  Ⅹ
                         00-0000000   基資   中華南區  Ⅹ
                         00-0000000   基資   中華南區  Ⅹ
                         00-0000000   基資   中華南區  Ⅹ
                         00-0000000   基資   中華南區  Ⅹ
                         00-0000000   基資   中華南區  Ⅹ
＊000000    0000000000   00-00000000  基資   中華北區  Ⅹ
＊000000    0000000000   0000000000   基資   台灣      許逸湞
＊000000    0000000000   00-00000000  基資   中華中區  Ⅹ
＊000000    0000000000   0000000000   基資   中華行通  藍玉惠
＊000000    0000000000簡 0000000000   基資   台灣      許逸湞
                         0000000000   基資   台灣      許逸湞
                         0000000000   基資   台灣      Ⅹ
                         0000000000   基資   台灣      許逸湞
                         0000000000   基資   台灣      許逸湞
                         0000000000   基資   台灣      許逸湞
                         0000000000   基資   台灣      許逸湞
                         0000000000   基資   台灣      許逸湞
                         0000000000   基資   台灣      許逸湞
                         0000000000   基資   台灣      許逸湞
                         0000000000   基資   台灣      許逸湞
                         0000000000   基資   台灣      許逸湞
＊000000    0000000000   00-00000000  基資   中華北區  Ⅹ
＊000000    0000000000   0000000000   基資   和信      Ⅹ
＊000000    0000000000   03-3313384   基資   中華北區  Ⅹ
                         00-00000000  基資   中華北區  Ⅹ
                         0000000000   基資   遠傳      Ⅹ
＊000000    0000000000   0000000000   基資   和信      Ⅹ
                         0000000000   基資   和信      Ⅹ
＊000000    0000000000   0000000000   基資   中華行通  Ⅹ
＊000000    0000000000簡 0000000000   基資   和信      Ⅹ
                         0000000000   基資   和信      Ⅹ
                         0000000000   基資   和信      Ⅹ
                         0000000000   基資   和信      Ⅹ
                         0000000000   基資   和信      Ⅹ
                         0000000000   基資   和信      Ⅹ
                         0000000000   基資   和信      Ⅹ
                         0000000000   基資   和信      Ⅹ
                         0000000000   基資   和信      Ⅹ
                         0000000000   基資   和信      Ⅹ
＊000000    00-0000000   0000063666   基資   台灣      Ⅹ
＊000000    0000000000簡 0000000000   基資   和信      Ⅹ
                         0000000000   基資   和信      Ⅹ
                         0000000000   基資   和信      Ⅹ
                         0000000000   基資   泛亞      Ⅹ
                         0000000000   基資   泛亞      周儷蓉
＊000000    0000000000簡 0000000000   基資   台灣      許逸湞
                         0000000000   基資   台灣      許逸湞
                         0000000000   基資   台灣      許逸湞
                         0000000000   基資   台灣      許逸湞
                         0000000000   基資   台灣      許逸湞
                         0000000000   基資   台灣      Ⅹ
                         0000000000   基資   台灣      許逸湞
                         0000000000   基資   台灣      許逸湞
                         0000000000   基資   台灣      許逸湞
                         0000000000   基資   台灣      許逸湞
                         0000000000   基資   台灣      許逸湞
                         0000000000   基資   台灣      許逸湞
                         0000000000   基資   台灣      許逸湞
＊000000    0000000000   00-00000000  基資   中華中區  Ⅹ
＊000000    0000000000簡 0000000000   基資   台灣      許逸湞
                         0000000000   基資   台灣      許逸湞
                         0000000000   基資   台灣      許逸湞
                         0000000000   基資   台灣      許逸湞
                         0000000000   基資   台灣      Ⅹ
＊000000    00-00000000  0000000000   基資   台灣      許逸湞
                         0000000000   基資   台灣      許逸湞
＊000000    0000000000   0000000000   通聯   遠傳      張效武
                         0000000000   通聯   遠傳      張效武
                         0000000000   通聯   和信      Ⅹ
                         0000000000   通聯   泛亞      郭龍濟
＊000000    0000000000簡 0000000000   基資   和信      Ⅹ
                         0000000000   基資   和信      Ⅹ
                         0000000000   基資   泛亞      Ⅹ
＊000000    0000000000   0000000000   基資   中華行通  Ⅹ
＊000000    0000000000簡 0000000000   基資   台灣      許逸湞
                         0000000000   基資   台灣      許逸湞
                         0000000000   基資   台灣      許逸湞
                         0000000000   基資   台灣      許逸湞
                         0000000000   基資   台灣      許逸湞
                         0000000000   基資   台灣      許逸湞
                         0000000000   基資   台灣      許逸湞
                         0000000000   基資   台灣      許逸湞
                         0000000000   基資   台灣      許逸湞
                         0000000000   基資   台灣      許逸湞
                         0000000000   基資   台灣      許逸湞
                         0000000000   基資   台灣      許逸湞
                         0000000000   基資   台灣      許逸湞
                         0000000000   基資   台灣      許逸湞
＊000000    0000000000   0000000000   基資   台灣      郭龍濟
                         0000000000   基資   東信      Ⅹ
＊000000    0000000000   0000000000   基資   台灣      許逸湞
                         0000000000   基資   台灣      許逸湞
＊000000    0000000000簡 0000000000   基資   台灣      許逸湞
                         0000000000   基資   台灣      許逸湞
                         0000000000   基資   台灣      許逸湞
                         0000000000   基資   台灣      許逸湞
                         0000000000   基資   台灣      許逸湞
                         0000000000   基資   台灣      許逸湞
                         0000000000   基資   台灣      許逸湞
                         0000000000   基資   台灣      許逸湞
                         0000000000   基資   台灣      許逸湞
                         0000000000   基資   台灣      Ⅹ
                         0000000000   基資   台灣      許逸湞
                         0000000000   基資   台灣      許逸湞
＊000000    0000000000   0000000000   基資   中華行通  藍玉惠
＊000000    0000000000   0000000000   基資   中華行通  Ⅹ
＊000000    0000000000簡 0000000000   基資   台灣      許逸湞
                         0000000000   基資   台灣      許逸湞
＊000000    0000000000簡 0000000000   基資   遠傳      Ⅹ
                         0000000000   基資   台灣      Ⅹ
                         0000000000   基資   台灣      Ⅹ
                         0000000000   基資   遠傳      Ⅹ
                         0000000000   基資   遠傳      翁嘉駿
                         0000000000   基資   和信      Ⅹ
                         0000000000   基資   和信      Ⅹ
                         0000000000   基資   和信      Ⅹ
＊000000    0000000000   0000000000   基資   中華行通  Ⅹ
＊000000    0000000000   0000000000   基資   中華行通  Ⅹ
＊000000    0000000000   0000000000   基資   中華行通  藍玉惠
＊000000    0000000000簡 00-00000000  基資   中華北區  Ⅹ
＊000000    0000000000簡 0000000000   基資   台灣      許逸湞
＊000000    0000000000簡 0000000000   基資   台灣      Ⅹ
                         0000000000   基資   台灣      許逸湞
                         0000000000   基資   台灣      許逸湞
＊000000    0000000000   0000000000   基資   台灣      許逸湞
＊000000    0000000000簡 0000000000   基資   泛亞      謝仁華
＊000000    0000000000簡 0000000000   基資   台灣      許逸湞
＊000000    0000000000簡 0000000000   基資   台灣      Ⅹ
＊000000    0000000000   0000000000   基資   中華行通  鍾宜湘
＊000000    0000000000簡 0000000000   基資   和信      Ⅹ
                         0000000000   基資   和信      Ⅹ
                         0000000000   基資   和信      Ⅹ
                         0000000000   基資   和信      Ⅹ
                         0000000000   基資   和信      Ⅹ
                         0000000000   基資   泛亞      謝仁華
                         0000000000   基資   和信      Ⅹ
                         0000000000   基資   泛亞      謝仁華
                         0000000000   基資   和信      Ⅹ
                         0000000000   基資   和信      Ⅹ
                         0000000000   基資   和信      Ⅹ
                         0000000000   基資   和信      Ⅹ
                         0000000000   基資   和信      Ⅹ
                         0000000000   基資   和信      Ⅹ
                         0000000000   基資   和信      Ⅹ
                         0000000000   基資   和信      Ⅹ
                         0000000000   基資   和信      Ⅹ
＊000000    0000000000簡 0000000000   基資   台灣      許逸湞
                         0000000000   基資   台灣      許逸湞
                         0000000000   基資   台灣      許逸湞
＊000000    0000000000簡 0000000000   基資   台灣      許逸湞
＊000000    0000000000簡 0000000000   基資   台灣      Ⅹ
＊000000    0000000000簡 0000000000   基資   中華行通  鍾宜湘
                         0000000000   基資   中華行通  鍾宜湘
＊000000    0000000000簡 0000000000   基資   和信      Ⅹ
                         0000000000   基資   泛亞      鍾美玲
＊000000    0000000000簡 0000000000   基資   台灣      Ⅹ
                         0000000000   基資   台灣      許逸湞
＊000000    0000000000簡 0000000000   基資   和信      Ⅹ
                         0000000000   基資   遠傳      Ⅹ
                         0000000000   基資   和信      Ⅹ
＊000000    0000000000簡 0000000000   基資   台灣      許逸湞
＊000000    0000000000簡 0000000000   基資   遠傳      Ⅹ
                         0000000000   基資   遠傳      Ⅹ
                         0000000000   基資   和信      Ⅹ
                         0000000000   基資   和信      Ⅹ
                         0000000000   基資   和信      Ⅹ
                         0000000000   基資   泛亞      鍾美玲
                         0000000000   基資   遠傳      Ⅹ
                         0000000000   基資   中華行通  Ⅹ
                         00-00000000  基資   中華北區  Ⅹ
                         0000000000   基資   和信      Ⅹ
                         00-00000000  基資   中華北區  Ⅹ
＊000000    0000000000   0000000000   基資   中華行通  藍玉惠
＊000000    0000000000簡 0000000000   基資   中華行通  鍾宜湘
                         0000000000   基資   中華行通  鍾宜湘
                         0000000000   基資   泛亞      鍾美玲
                         0000000000   基資   遠傳      Ⅹ
                         0000000000   基資   遠傳      Ⅹ
                         0000000000   基資   遠傳      Ⅹ
                         0000000000   基資   泛亞      鍾美玲
                         00-00000000  基資   中華北區  Ⅹ
                         00-00000000  基資   中華中區  鍾宜湘
                         0000000000   基資   中華行通  鍾宜湘
                         0000000000   基資   和信      Ⅹ
                         0000000000   基資   泛亞      王鈴舒
＊000000    0000000000電 00-00000000  基資   中華北區  Ⅹ
＊000000    0000000000簡 0000000000   基資   遠傳      郭德斌
                         00-00000000  基資   中華北區  Ⅹ
                         0000000000   基資   中華行通  Ⅹ
                         0000000000   基資   泛亞      吳隆富
                         00-00000000  基資   中華中區  Ⅹ
＊000000    0000000000簡 0000000000   基資   中華行通  鍾宜湘
＊000000    0000000000簡 0000000000   基資   遠傳      Ⅹ
                         0000000000   基資   台灣      Ⅹ
                         0000000000   基資   台灣      Ⅹ
                         0000000000   基資   中華行通  Ⅹ
                         00-0000000   基資   中華北區  Ⅹ
                         0000000000   基資   遠傳      Ⅹ
                         0000000000   基資   和信      Ⅹ
                         0000000000   基資   中華行通  鍾宜湘
                         0000000000   基資   中華行通  鍾宜湘
                         00-00000000  基資   中華北區  Ⅹ
                         0000000000   基資   中華行通  鍾宜湘
                         0000000000   基資   中華行通  藍玉惠
                         0000000000   基資   台灣      Ⅹ
                         0000000000   基資   泛亞      Ⅹ
                         0000000000   基資   泛亞      Ⅹ
＊000000    0000000000簡 0000000000   基資   泛亞      鍾美玲
                         0000000000   基資   台灣      Ⅹ
                         0000000000   基資   台灣      Ⅹ
                         0000000000   基資   台灣      Ⅹ
                         0000000000   基資   台灣      Ⅹ
                         0000000000   基資   台灣      Ⅹ
                         0000000000   基資   台灣      Ⅹ
                         0000000000   基資   台灣      Ⅹ
                         0000000000   基資   台灣      Ⅹ
                         0000000000   基資   中華行通  鍾宜湘
                         0000000000   基資   中華行通  鍾宜湘
                         0000000000   基資   和信      Ⅹ
                         0000000000   基資   和信      Ⅹ
                         0000000000   基資   和信      Ⅹ
                         0000000000   基資   台灣      Ⅹ
                         0000000000   基資   台灣      Ⅹ
                         0000000000   基資   台灣      Ⅹ
                         0000000000   基資   台灣      Ⅹ
                         0000000000   基資   台灣      Ⅹ
＊000000    0000000000簡 0000000000   基資   和信      Ⅹ
＊000000    0000000000簡 0000000000   基資   中華行通  Ⅹ
＊000000    0000000000電 0000000000   基資   中華行通  藍玉惠
                         0000000000   基資   中華行通  藍玉惠
                         0000000000   基資   中華行通  藍玉惠
＊000000    0000000000簡 0000000000   基資   和信      Ⅹ
                         0000000000   基資   台灣      Ⅹ
                         0000000000   基資   泛亞      鍾美玲
                         0000000000   基資   中華行通  Ⅹ
                         0000000000   基資   遠傳      Ⅹ
                         0000000000   基資   台灣      Ⅹ
                         0000000000   基資   台灣      Ⅹ
                         0000000000   基資   和信      Ⅹ
                         0000000000   基資   台灣      Ⅹ
＊000000    0000000000簡 0000000000   基資   東信      Ⅹ
                         0000000000   基資   遠傳      Ⅹ
                         0000000000   基資   中華行通  Ⅹ
                         0000000000   基資   泛亞      鍾美玲
＊000000    0000000000電 00-00000000  基資   中華北區  Ⅹ
＊000000    0000000000簡 0000000000   基資   和信      Ⅹ
                         0000000000   基資   遠傳      Ⅹ
                         0000000000   基資   台灣      Ⅹ
                         00-00000000  基資   中華北區  Ⅹ
                         0000000000   基資   中華行通  Ⅹ
                         0000000000   基資   泛亞      周儷蓉
                         0000000000   基資   台灣      Ⅹ
                         0000000000   基資   泛亞      鍾美玲
                         0000000000   基資   和信      Ⅹ
                         0000000000   基資   東信      Ⅹ
＊000000    0000000000   00-00000000  基資   中華中區  Ⅹ
                         00-00000000  基資   中華中區  Ⅹ
                         0000000000   基資   遠傳      Ⅹ
                         0000000000   基資   和信      Ⅹ
＊000000    0000000000簡 0000000000   基資   台灣      Ⅹ
                         0000000000   基資   和信      Ⅹ
                         0000000000   基資   泛亞      Ⅹ
                         0000000000   基資   泛亞      周儷蓉
                         0000000000   基資   和信      Ⅹ
                         00-0000000   基資   中華南區  Ⅹ
                         0000000000   基資   和信      Ⅹ
                         0000000000   基資   和信      Ⅹ
                         0000000000   基資   台灣      Ⅹ
                         0000000000   基資   泛亞      周儷蓉
                         0000000000   基資   台灣      Ⅹ
                         0000000000   基資   台灣      Ⅹ
                         0000000000   基資   台灣      Ⅹ
                         0000000000   基資   台灣      Ⅹ
                         0000000000   基資   台灣      Ⅹ
＊000000    00-0000000   0000008581   基資   遠傳      Ⅹ
＊000000    0000000000簡 0000000000   基資   泛亞      鍾美玲
                         0000000000   基資   泛亞      鍾美玲
                         0000000000   基資   泛亞      鍾美玲
                         0000000000   基資   台灣      Ⅹ
                         0000000000   基資   台灣      Ⅹ
                         0000000000   基資   台灣      Ⅹ
                         0000000000   基資   台灣      Ⅹ
                         0000000000   基資   和信      Ⅹ
                         0000000000   基資   台灣      Ⅹ
＊000000    0000000000   0000000000   基資   遠傳      Ⅹ
＊921203    ?            0000000000   基資   中華行通  Ⅹ
＊000000    0000000000   0000000000   基資   遠傳      Ⅹ
＊000000    0000000000簡 0000000000   基資   泛亞      吳隆富
                         00-00000000  基資   中華北區  Ⅹ
                         0000000000   基資   中華行通  鍾宜湘
                         0000000000   基資   泛亞      吳隆富
                         00-00000000  基資   中華北區  Ⅹ
                         0000000000   基資   台灣      Ⅹ
                         00-00000000  基資   中華北區  Ⅹ
                         0000000000   基資   東信      Ⅹ
                         0000000000   基資   中華行通  Ⅹ
＊000000    0000000000   0000000000   基資   中華行通  藍玉惠
＊000000    0000000000簡 00-00000000  基資   中華北區  Ⅹ
                         00-00000000  基資   中華北區  Ⅹ
＊921205    ?            0000000000   基資   和信      Ⅹ
                         0000000000   基資   和信      Ⅹ
＊000000    0000000000簡 0000000000   基資   泛亞 王玲舒、童琴文
                         0000000000   基資   台灣      Ⅹ
                         0000000000   基資   遠傳      Ⅹ
＊000000    0000000000   0000000000   通聯   遠傳      Ⅹ
                         0000000000   通聯   遠傳      Ⅹ
＊000000    0000000000   0000000000   通聯   和信      Ⅹ
＊000000    0000000000簡 0000000000   基資   遠傳      Ⅹ
                         00-00000000  基資   中華中區  鍾宜湘
                         00-00000000  基資   中華中區  鍾宜湘
                         0000000000   基資   遠傳      Ⅹ
                         0000000000   基資   中華行通  鍾宜湘
                         0000000000   基資   和信      Ⅹ
                         0000000000   基資   中華行通  Ⅹ
                         0000000000   基資   和信      Ⅹ
                         0000000000   基資   台灣      Ⅹ
                         0000000000   基資   台灣      Ⅹ
＊000000    0000000000簡 0000000000   基資   台灣      華皇傑
                         0000000000   基資   和信      Ⅹ
                         0000000000   基資   中華行通  鍾宜湘
                         0000000000   基資   中華行通  鍾宜湘
＊000000    0000000000簡 0000000000   基資   台灣      Ⅹ
                         0000000000   基資   台灣      Ⅹ
                         0000000000   基資   台灣      Ⅹ
                         0000000000   基資   台灣      Ⅹ
                         0000000000   基資   台灣      Ⅹ
                         0000000000   基資   中華行通  鍾宜湘
                         0000000000   基資   遠傳      Ⅹ
                         0000000000   基資   中華行通  Ⅹ
                         0000000000   基資   中華行通  鍾宜湘
                         00-00000000  基資   中華北區  Ⅹ
                         00-00000000  基資   中華北區  Ⅹ
                         00-00000000  基資   中華北區  Ⅹ
                         0000000000   基資   中華行通  鍾宜湘
                         0000000000   基資   泛亞      謝仁華
                         0000000000   基資   台灣      Ⅹ
                         0000000000   基資   東信      Ⅹ
                         0000000000   基資   中華行通  鍾宜湘
＊000000    0000000000   0000000000   基資   遠傳      Ⅹ
＊000000    0000000000簡 00-00000000  基資   中華北區  Ⅹ
＊000000    0000000000   0000000000   基資   泛亞      Ⅹ
＊000000    0000000000簡 0000000000   基資   中華行通  鍾宜湘
                         0000000000   基資   台灣      Ⅹ
                         0000000000   基資   台灣      Ⅹ
                         0000000000   基資   台灣      Ⅹ
                         00-00000000  基資   中華北區  Ⅹ
                         00-0000000   基資   中華南區  Ⅹ
＊000000    0000000000簡 00-00000000  基資   中華中區  Ⅹ
                         0000000000   基資   中華行通  鍾宜湘
                         00-00000000  基資   中華北區  Ⅹ
                         00-00000000  基資   中華中區  鍾宜湘
                         0000000000   基資   中華行通  Ⅹ
                         0000000000   基資   中華行通  Ⅹ
                         00-0000000   基資   中華北區  Ⅹ
                         00-00000000  基資   中華北區  Ⅹ
＊000000    00-00000000  00-00000000  基資   中華北區  Ⅹ
＊000000    0000000000簡 0000000000   基資   中華行通  Ⅹ
                         0000000000   基資   中華行通  Ⅹ
                         00-00000000  基資   中華北區  Ⅹ
＊000000    0000000000   0000000000   基資   中華行通  藍玉惠
＊000000    0000000000簡 0000000000   基資   和信      Ⅹ
＊000000    0000000000簡 00-00000000  基資   中華北區  Ⅹ
＊000000    0000000000簡 00-00000000  基資   中華北區  Ⅹ
                         00-00000000  基資   中華北區  Ⅹ
＊000000    0000000000簡 0000000000   基資   台灣      Ⅹ
                         0000000000   基資   台灣      Ⅹ
＊000000    0000000000簡 0000000000   基資   中華行通  鍾宜湘
                         0000000000   基資   中華行通  鍾宜湘
                         00-0000000   基資   中華北區  Ⅹ
＊000000    0000000000   0000000000   基資   和信      Ⅹ
＊000000    0000000000   06-2434528   基資   中華南區  Ⅹ
＊000000    0000000000   0000000000   基資   中華行通  藍玉惠
＊921223    高一統       0000000000   基資   中華行通  藍玉惠
＊000000    0000000000   0000000000   基資   中華行通  藍玉惠
＊000000    0000000000   00-00000000  基資   中華北區  Ⅹ
＊000000    0000000000   0000000000   基資   遠傳      Ⅹ
                         0000000000   基資   和信      Ⅹ
                         0000000000   基資   中華行通  藍玉惠
＊000000    0000000000   0000000000   基資   和信      Ⅹ
                         00-0000000   基資   中華南區  Ⅹ
                         00-0000000   基資   中華南區  Ⅹ
＊000000    0000000000   0000000000   基資   和信      Ⅹ
＊000000    0000000000   0000000000   基資   台灣      Ⅹ
＊000000    0000000000   0000000000   基資   遠傳      Ⅹ
＊000000    0000000000   0000000000   基資   和信      Ⅹ
＊000000    0000000000   0000000000   基資   遠傳      Ⅹ
                         0000000000   基資   遠傳      Ⅹ
                         0000000000   基資   遠傳      Ⅹ
                         0000000000   基資   遠傳      Ⅹ
＊000000    0000000000   0000000000   基資   中華行通  藍玉惠
＊000000    0000000000   00-00000000  基資   中華中區  Ⅹ
＊000000    0000000000   00-00000000  基資   中華中區  Ⅹ
＊000000    0000000000   06-2572465   基資   中華南區  Ⅹ
＊000000    0000000000   03-5257595   基資   中華北區  Ⅹ
                         0000000000   基資   和信      Ⅹ
＊000000    0000000000   0000000000   基資   遠傳      Ⅹ
＊000000    0000000000   0000000000   基資   中華行通  藍玉惠
＊930105    高一統       00-0000000   基資   中華南區  Ⅹ
＊930105    日信         0000000000   基資   中華行通  藍玉惠
＊930105    中天         00-00000000  基資   中華北區  Ⅹ
                         00-00000000  基資   中華北區  Ⅹ
＊930105    高雄力勝     00-0000000   基資   中華南區  Ⅹ
＊930105    志明         00-00000000  基資   中華北區  Ⅹ
＊000000    0000000000   0000000000   基資   中華行通  藍玉惠
＊000000    0000000000   0000000000   基資   和信      Ⅹ
＊000000    0000000000   00-00000000  基資   中華北區  Ⅹ
                         0000000000   基資   台灣      Ⅹ
＊930105    志明         0000000000   基資   和信      Ⅹ
＊930105    太玲         0000000000   基資   和信      Ⅹ
                         0000000000   基資   和信      Ⅹ
＊930105    李管家       0000000000   基資   和信      Ⅹ
                         0000000000   基資   和信      Ⅹ
＊000000    0000000000   0000000000   基資   中華行通  藍玉惠
＊000000    0000000000   00-00000000  基資   中華北區  Ⅹ
＊000000    0000000000   0000000000   基資   遠傳      Ⅹ
＊000000    0000000000   00-00000000  基資   中華北區  Ⅹ
＊000000    0000000000回 0000000000   基資   中華行通  藍玉惠
                         0000000000   基資   中華行通  藍玉惠
                         00-00000000  基資   中華北區  Ⅹ
                         00-00000000  基資   中華北區  Ⅹ
                         00-0000000   基資   中華南區  Ⅹ
＊000000    0000000000   0000000000   基資   遠傳      Ⅹ
＊000000    0000000000回 0000000000   基資   中華行通  藍玉惠
＊000000    0000000000   03-6560349   基資   中華北區  Ⅹ
＊000000    0000000000   0000000000   基資   和信      Ⅹ
＊000000    0000000000回 00-0000000   基資   中華南區  Ⅹ
＊000000    0000000000   0000000000   基資   中華行通  藍玉惠
                         0000000000   基資   和信      Ⅹ
＊000000    0000000000   0000000000   基資   和信      Ⅹ
＊000000    0000000000   0000000000   基資   和信      Ⅹ
＊000000    0000000000回 00-00000000  基資   中華北區  Ⅹ
＊000000    0000000000   0000000000   基資   中華行通  藍玉惠
＊000000    0000000000回 00-0000000   基資   中華南區  Ⅹ
＊000000    0000000000   0000000000   基資   中華行通  藍玉惠
＊000000    0000000000   06-2665967   基資   中華南區  Ⅹ
＊000000    0000000000   03-4753079   基資   中華北區  Ⅹ
＊000000    0000000000電 0000000000   基資   中華行通  Ⅹ
                         0000000000   基資   中華行通  藍玉惠
                         0000000000   基資   中華行通  藍玉惠
＊000000    0000000000   06-3587339   基資   中華南區  Ⅹ
＊000000    0000000000   0000000000   基資   台灣      Ⅹ
＊000000    0000000000回 00-00000000  基資   中華中區  Ⅹ
＊000000    0000000000   0000000000   基資   和信      Ⅹ
＊930109    李管家       0000000000   基資   和信      Ⅹ
＊000000    0000000000   03-5357061   基資   中華北區  Ⅹ
                         00-00000000  基資   中華中區  Ⅹ
＊000000    0000000000   0000000000   基資   中華行通  藍玉惠
＊000000    0000000000   0000000000   基資   和信      Ⅹ
＊000000    0000000000   0000000000   基資   中華行通  藍玉惠
＊000000    0000000000回 0000000000   基資   中華行通  藍玉惠
                         0000000000   基資   中華行通  藍玉惠
                         00-0000000   基資   中華南區  Ⅹ
                         00-0000000   基資   中華南區  Ⅹ
                         00-00000000  基資   中華北區  Ⅹ
＊000000    00-0000000   00-0002435   基資   中華南區  Ⅹ
                         00-0000000   基資   中華南區  Ⅹ
＊000000    0000000000   07-3985994   基資   中華南區  Ⅹ
                         00-0000000   基資   中華南區  Ⅹ
                         0000000000   基資   台灣      Ⅹ
＊000000    0000000000   0000000000   基資   和信      Ⅹ
                         0000000000   基資   和信      Ⅹ
＊000000    0000000000   0000000000   基資   泛亞      Ⅹ
＊930114    高安水仔     0000000000   基資   台灣      Ⅹ
＊930114    李管家       0000000000   基資   和信      Ⅹ
＊930114    李管家       0000000000   基資   和信      Ⅹ
＊930114    志明         00-00000000  基資   中華北區  Ⅹ
＊000000    0000000000   0000000000   基資   和信      Ⅹ
＊000000    0000000000   0000000000   基資   中華行通  藍玉惠
＊000000    0000000000   00-00000000  基資   中華中區  Ⅹ
                         0000000000   基資   台灣      Ⅹ
＊000000    0000000000   0000000000   基資   遠傳      Ⅹ
＊000000    0000000000   03-5368160   基資   中華北區  Ⅹ
＊000000    0000000000   0000000000   基資   遠傳      Ⅹ
＊000000    0000000000   0000000000   基資   中華行通  藍玉惠
＊000000    0000000000   0000000000   基資   和信      Ⅹ
＊930116    劉仔         0000000000   基資   遠傳0109查Ⅹ
＊000000    0000000000   0000000000   基資   和信      Ⅹ
＊930116    力大         0000000000   基資   和信      Ⅹ
＊000000    0000000000   0000000000   基資   和信      Ⅹ
＊000000    0000000000   0000000000   通聯   台灣      張效武
＊000000    0000000000   0000000000   通聯   台灣      郭龍濟
＊000000    0000000000   0000000000   基資   台灣      張效武
＊000000    0000000000   0000000000   通聯   台灣      郭龍濟
＊000000    0000000000   0000000000   基資   台灣      張效武
＊930323    ?            0000000000   基資   台灣      張效武
＊000000    0000000000   0000000000   基資   台灣      張效武
＊000000    0000000000   0000000000   基資   台灣      郭龍濟
＊000000    0000000000   0000000000   基資   台灣      郭龍濟
＊000000    0000000000   0000000000   基資   台灣      郭龍濟
＊000000    0000000000   0000000000   基資   台灣      郭龍濟
＊000000    0000000000   0000000000   基資   台灣      張效武
＊000000    0000000000   0000000000   基資   台灣      張效武
＊000000    0000000000   0000000000   基資   台灣      張效武
＊930329    ?            0000000000   通聯   台灣      張效武
＊000000    0000000000   0000000000   基資   台灣      張效武